【裁判字號】    98,訴,256
【裁判日期】    990316
【裁判案由】    貪污治罪條例等
【裁判全文】
臺灣新竹地方法院刑事判決               98年度訴字第256號
公  訴  人  臺灣新竹地方法院檢察署檢察官
被      告  Ｄ○○
選任辯護人  邱國旺律師
被      告  Ｇ○○
選任辯護人  陳恩民律師
            魏翠亭律師
被      告  地○○
選任辯護人  黃秀惠律師
被      告  乙○○
            癸○○
上二人共同
選任辯護人  耿淑穎律師
            王彩又律師
被      告  宙○○
選任辯護人  朱昭勳律師
            許民憲律師
被      告  寅○○
                    （另案在臺灣新竹監獄執行中）
選任辯護人  財團法人法律扶助基金會周威君律師
被      告  丑○○
                    （另案在臺灣新竹監獄執行中）
            己○○
            戊○○
            申○○
                    （另案在臺灣新竹監獄執行中）
            Ｅ○○
                    （另案在臺灣新竹監獄執行中）
上列被告等因違反貪污治罪條例等案件，經檢察官提起公訴（98
年度偵字第4201、4878、5274、5663、5980、6288號），及移送
併案審理（98年度偵字第6497號），本院判決如下：
    主  文
Ｄ○○犯如附表一、三所示之罪，各處如附表一、三各欄所示之
刑及從刑。應執行有期徒刑拾年，褫奪公權年，所得財物共
新臺幣貳拾伍萬元追繳沒收，如全部或一部無法追繳時，以其財
產抵償之；所得財物安非他命壹包（重量拾伍公克，價值新臺
幣拾萬元）、大麻花包（共計拾公克，價值新臺幣貳萬壹仟
元），應予追繳沒收，如全部或一部無法追繳時，追徵其價額或
以其財產抵償之；共同所得財物海洛因壹包（重量壹公克、價值
新臺幣貳仟元），應與Ｇ○○連帶追繳沒收，如全部或一部無法
追繳時，追徵其價額或以其等財產抵償之；所得財物新臺幣拾陸
萬元應予追繳，其中新臺幣陸萬元並發還寅○○，其餘新臺幣拾
萬元並發還陳麗絲，如全部或一部無法追繳時，以其財產抵償之
；未扣案販賣毒品所得共新臺幣肆拾萬柒仟伍佰元，其中新臺
幣貳萬柒仟元與寅○○連帶沒收，如全部或一部不能沒收時，以
其與寅○○之財產連帶抵償之，其餘新臺幣肆拾壹萬零伍佰元沒
收之，如全部或一部不能沒收時，以其財產抵償之。扣案如附表
五編號一、三、四所示之第一級毒品海洛因包，均沒收銷燬。
扣案如附表六編號一、二、十一所示之行動電話（含門號000
0000000號、0000000000號、0000000
000SIM 卡各壹張）均沒收。
癸○○犯如附表二所示之罪，各處如附表二各欄所示之刑及從刑
。應執行有期徒刑貳拾年，褫奪公權年，所得財物新臺幣拾萬
元應予追繳沒收，如全部或一部無法追繳時，以其財產抵償之；
所得財物安非他命拾公克、海洛因柒公克（共計約值新臺幣柒
萬元）應予追繳沒收，如全部或一部無法追繳時，追徵其價額或
以其財產抵償之；未扣案門號0000000000號SIM 卡壹
張沒收之，如全部或一部不能沒收時，追徵其價額或以其財產抵
償之。
寅○○犯如附表四所示之罪，各處如附表四各欄所示之刑及從刑
。應執行有期徒刑貳拾貳年，未扣案販賣毒品所得共新臺幣壹拾
柒萬陸仟伍佰元，其中新臺幣貳萬柒仟元與Ｄ○○連帶沒收，如
全部或一部不能沒收時，以其與Ｄ○○之財產連帶抵償之，其餘
新臺幣壹拾肆萬玖仟伍佰元沒收之，如全部或一部不能沒收時，
以其財產抵償之；扣案如附表八編號一所示行動電話（不含門號
0000000000號SIM 卡）及如附表六編號二所示行動電
話（含門號0000000000號SIM 卡壹張）均沒收。
Ｇ○○公務員明知他人犯毒品危害防制條例第十一條第二項之持
有第二級毒品罪而予以庇護，處有期徒刑壹年肆月；又共同依法
令從事公務之人員，侵占職務上持有之非公用私有財物罪，處有
期徒刑年，褫奪公權貳年，共同所得財物海洛因壹包（重量壹
公克、價值新臺幣貳仟元）應與Ｄ○○連帶追繳沒收，如全部或
一部無法追繳時，追徵其價額或以其等財產抵償之。應執行有期
徒刑肆年，褫奪公權貳年，共同所得財物海洛因壹包（重量壹公
克、價值新臺幣貳仟元）應與Ｄ○○連帶追繳沒收，如全部或一
部無法追繳時，追徵其價額或以其等財產抵償之。
地○○行使公務員明知為不實之事項，而登載於所掌職務上之公
文書，足以生損害於公眾，處有期徒刑壹年肆月。
丑○○不具公務員之身分，而對於公務員，關於違背職務之行為
，交付賄賂，累犯，處有期徒刑捌月，褫奪公權壹年；又不具公
務員之身分，而對於公務員，關於違背職務之行為，交付賄賂，
累犯，處有期徒刑陸月，褫奪公權壹年。應執行有期徒刑壹年，
褫奪公權壹年。
己○○共同不具公務員之身分，而對於公務員，關於違背職務之
行為，交付賄賂，累犯，處有期徒刑捌月，褫奪公權壹年；又共
同不具公務員之身分，而對於公務員，關於違背職務之行為，交
付賄賂，累犯，處有期徒刑捌月，褫奪公權壹年。應執行有期徒
刑壹年貳月，褫奪公權壹年。
Ｅ○○共同不具公務員之身分，而對於公務員，關於違背職務之
行為，交付賄賂，累犯，處有期徒刑捌月，褫奪公權壹年。
申○○意圖使犯人隱避而頂替，累犯，處有期徒刑月，如易科
罰金，以新臺幣壹仟元折算壹日。
戊○○偽造關係他人刑事被告案件之證據，處有期徒刑貳月，如
易科罰金，以新臺幣壹仟元折算壹日。
Ｄ○○、地○○、癸○○、寅○○、己○○其餘被訴部分均無罪
。
乙○○、宙○○均無罪。
    事  實
壹、
一、丑○○前因犯施用毒品案件，經本院於民國94年9 月30日以
    94年度竹簡字第769 號判決判處有期徒刑3 月確定，並於95
    年4 月23日易科罰金執行完畢。
二、己○○前因犯施用毒品案件，經本院於95年6 月19日以95年
    度訴字第356 號判決判處有期徒刑1 年5 月確定，嗣因中華
    民國九十六年罪犯減刑條例施行，經本院於96年7 月30日以
    96年度聲減字第649 號裁定減為有期徒刑8 月15日確定，並
    於96年8 月22日縮刑期滿執行完畢。
三、Ｅ○○前因犯施用毒品案件，經本院於94年3 月4 日以94年
    度訴字第1 號判決判處有期徒刑1 年確定；又因犯竊盜罪，
    經本院於94年6 月27日以94年度易字第29號判決判處有期徒
    刑11月確定，嗣因中華民國九十六年罪犯減刑條例施行，前
    開竊盜案件，經本院於96年7 月26日以96年度聲減字第579
    號裁定減為有期徒刑5 月又15日確定，上揭2 案件接續執行
    ，迨於96年12月2 日縮刑期滿執行完畢。
四、申○○前因犯竊盜案件，經本院於93年11月5 日以92年度
    易字第517 號判決判處有期徒刑1 年確定；又因犯竊盜案
    件，經本院於92年12月30日以92年度易字第607 號判決判處
    有期徒刑1 年確定；復因犯竊盜案件，經本院於93年1 月
    9 日以92年度易字第608 號判決判處有期徒刑7 月確定；
    再因犯竊盜案件，經本院於93年2 月17日以93年度易字第32
    號判決判處有期徒刑10月，嗣經上訴臺灣高等法院，經該院
    於93年5 月27日以93年度上易字第481 號判處有期徒刑1 年
    確定；又因犯施用毒品案件，經本院於93年3 月9 日以93
    年度訴字第38號判決分別判處有期徒刑1 年、6 月，並定應
    執行刑為有期徒刑1 年4 月確定；嗣因犯贓物案件，經本
    院於94年8 月4 日以94年度竹簡字第689 號判處有期徒刑6
    月確定。嗣因中華民國九十六年罪犯減刑條例施行，上開各
    案件，復經本院於97年7 月16日以96年度聲減字第231 號裁
    定分別減為有期徒刑6 月、6 月、3 月又15日、6 月、6 月
    、3 月、3 月，並經定應執行刑為有期徒刑2 年6 月又15
    日確定，並於96年7 月16日因減刑而徒刑執行完畢出監。
五、寅○○前因違反麻醉藥品管理條例案件，經本院於83年12
    月19日以83年度易字第3195號判決判處有期徒刑7 月確定；
    又因違反麻醉藥品管理條例案件，經本院於84年3 月21日
    以83年度訴字第1183號判決判處有期徒刑3 年4 月確定；
    復因違反藥事法案件，經本院於84年1 月27日以84年度訴字
    第1 號判決判處有期徒刑10月確定。上開3 案件，嗣經本院
    以84年度聲字第607 號裁定定應執行刑為有期徒刑4 年4 月
    確定，並於86年3 月18日縮短刑期假釋出監，嗣後經撤銷假
    釋，餘殘刑有期徒刑1 年10月17日。又因違反麻醉藥品管
    理條例案件，經臺灣臺北地方法院於86年10月30 日 以86年
    度易字第5960號判決判處有期徒刑8 月確定，並與上開殘刑
    有期徒刑1 年10月17日接續執行，並於89年2 月21日假釋出
    監，嗣後經撤銷假釋，餘殘刑有期徒刑8 月12日。再因犯
    施用毒品案件，經本院於90年1 月10日以89年度訴字第676
    號判決，分別判處有期徒刑8 月、6 月，並定應執行刑為有
    期徒刑1 年1 月確定；又因犯施用毒品案件，經本院於91
    年4 月30日以91年度訴字第38號判決分別判處有期徒刑8 月
    、6 月，並定應執行刑為有期徒刑1 年1 月確定，上開
    案件並與前開殘刑有期徒刑8 月12日接續執行，於92年9 月
    16日假釋出監，嗣後經撤銷假釋，餘殘刑有期徒刑8 月22日
    。又因犯施用毒品案件，經本院於93年6 月29日以93年度
    訴字第169 號判決分別判處有期徒刑10月、8 月，並定應執
    行刑為有期徒刑1 年5 月確定；又因犯施用毒品案件，經
    本院於93年12月7 日以93年度訴字第531 號判決分別判處有
    期徒刑1 年、10月，並定應執行刑為有期徒刑1 年10月確定
    ，復因減刑條例施行，經本院以96年度聲減字第651 號裁定
    分別減為有期徒刑6 月、5 月，並定應執行刑為有期徒刑11
    月確定，上開案件並與上開殘刑有期徒刑8 月22日接續
    執行，並於96年8 月21日縮刑期滿執行完畢。
貳、Ｄ○○自96年10月31日起至98年6 月24日止係擔任新竹市警
    察局刑事警察大隊第一分局偵查員，Ｇ○○自93年12月10日
    起至98年3 月3 日止係擔任新竹市警察局第一分局警備隊警
    員，地○○自95年1 月10日起迄今均擔任新竹市警察局第一
    分局偵查佐，均為依據法令服務於地方自治團體所屬機關而
    具有法定職務權限之人，且均負有調查轄區治安及犯罪之職
    務，且依刑事訴訟法第231 條之規定，知有犯罪嫌疑，應即
    開始調查，並將調查之情形報告檢察官及司法警察官，均為
    有法定調查職務之公務員。其等竟分別或共同為下列犯行：
一、(一)緣丑○○、玄○○於97年11月24日中午12時許至下午2 時
      許，駕駛車牌號碼1777-HM 號賓士廠牌之自用小客車，由
      綽號「賓士雄」之人陪同，前往苗栗縣竹南鎮龍鳳宮附近
      ，向他人以新臺幣（下同）10萬元購買毒品交易上為1 兩
      ，實際為35公克之第二級毒品安非他命1 包而共同持有，
      並裝入黑色小包包內後，置放在該車之手排檔處。Ｄ○○
      於97年11月24日下午2 時許，駕駛其所有之車牌號碼Z7-5
      061 號之休旅車，搭載Ｇ○○與甫考取公務人員特種考試
      警察人員考試，於97年10月28日始至新竹市警察局報到接
      受實務訓練之子○○前往苗栗縣竹南鎮查緝通緝犯王文星
      ，因未查獲該通緝犯，Ｄ○○在竹南鎮某處見丑○○所開
      之賓士車停放在路旁，因曾查獲丑○○涉犯毒品案件（見
      後四、所載），遂開車跟隨該賓士車至丑○○位於新竹縣
      竹北市○○○街137 號租屋處前，由Ｇ○○、子○○先下
      車出示警察證件，要求丑○○、玄○○下車，由Ｇ○○負
      責盤查玄○○，子○○盤查丑○○。Ｇ○○先要求玄○○
      將其所持皮包內物品倒出，惟未發現任何違禁物。Ｇ○○
      乃又要求玄○○自己交出毒品，惟玄○○表示沒有毒品。
      繼由Ｄ○○在丑○○之賓士車手排檔處，搜得上開黑色小
      包包，並將黑色小包包打開，將其內之安非他命拿在手上
      ，當場詢問丑○○上開安非他命之重量及市價，丑○○乃
      表示重量為1 兩，市價為10萬元，Ｄ○○即指示Ｇ○○、
      子○○上前確認查看，經Ｇ○○拍照存證後，Ｇ○○即向
      在旁之玄○○表示：「不是說沒有嗎？啊，這是什麼？還
      這麼大包咧」等語。Ｄ○○則將丑○○及玄○○帶至自己
      所開之車上，並詢問丑○○要如何處理，丑○○因曾遭Ｄ
      ○○查獲毒品後得以交付賄款之方式解決（見後四所載）
      ，便詢問Ｄ○○：「大家又不是不認識，看你要怎麼處理
      ？」Ｄ○○竟基於對於違背職務之行為，要求、期約、收
      受賄賂之犯意，向丑○○表示：「拿10萬元給另外2 位員
      警喝茶，就當作沒有這回事，案子就不移送了」等語，丑
      ○○先向Ｄ○○表示；「一定要這麼多嗎？我身上現在有
      4 萬元現金，如果你要的話就現在給你」等語，惟Ｄ○○
      表示4 萬元太少，一定要10萬元，丑○○即基於期約、交
      付賄賂之犯意，同意給付10萬元，但要去領錢等語，Ｄ○○遂向Ｇ○○、子○○表示要帶丑○○去查槍枝之線索，
      即由丑○○駕駛其所有之上開賓士車搭載Ｄ○○前往新竹
      縣竹北市農會六家辦事處，由丑○○下車至該辦事處自動
      櫃員機前，於同日下午4 時52分04秒、59秒分2 次領取各
      3 萬元現金，共領取6 萬元，連同其身上之現金4 萬元，
      交付共計10萬元現金予Ｄ○○，並經Ｄ○○基於收受賄賂
      之犯意而予以收受。
    (二)Ｄ○○於收受上開賄款後，即與丑○○駕車返回上址，Ｄ
      ○○明知其所查獲丑○○、玄○○所有之第二級毒品安非
      他命係違禁物，亦為關係他人刑事被告案件之證據，為隱
      匿關係他人刑事被告案件之證據，及假借職務上之機會，
      基於侵占非公用私有財物、持有第二級毒品安非他命、庇
      護他人犯持有第二級毒品罪之犯意，未將職務上所持有上
      開查獲之第二級毒品安非他命帶回警局處理，而將該包安
      非他命予以侵占、持有，並未帶回警局予以查扣，亦未返
      還給丑○○、玄○○，而以此方式隱匿關於刑事被告丑○○、玄○○涉犯持有毒品案件之重要物證，庇護丑○○、
      玄○○所犯毒品危害防制條例第11條第2 項之持有第二級
      毒品罪。
    (三)Ｇ○○亦明知已查獲丑○○、玄○○共同持有上開第二級
      毒品安非他命，丑○○、玄○○均係犯毒品危害防制條例
      第11條第2 項之持有第二級毒品案件之現行犯，應予以逮
      捕，並將該安非他命予以查扣，竟基於庇護他人犯持有第
      二級毒品罪之犯意，於Ｄ○○表示：丑○○要報槍枝的線
      索，先讓丑○○、玄○○離去等語時，亦向玄○○表示要
      記得提供另名通緝犯鄭義龍之電話及槍枝線索等語，未將
      丑○○、玄○○予以逮捕帶回警局，且未將該包安非他命
      予以查扣，即讓其等離去，以此方式庇護丑○○、玄○○
      所犯之毒品危害防制條例第11條第2 項之持有第二級毒品
      罪。
二、(一)Ｄ○○與Ｇ○○於97年11、12月間某日，在Ｅ○○位於新
      竹縣竹東鎮○○路83巷11號住處前，見Ｅ○○正欲自其所
      駕駛之車輛下車，其等2 人即對Ｅ○○出示警察證件進行
      盤查。Ｅ○○見狀立即將其所有之第一級毒品海洛因1 包
      （重量為1 公克，市價2 千元）丟在地上，Ｇ○○自地上
      拾起前述毒品後，即詢問Ｅ○○：「這包東西是不是你的
      ？東西怎麼這麼少？其他放在哪裡？」等語，惟Ｅ○○一
      開始否認前述毒品為其所有，Ｇ○○乃對Ｅ○○表示：「
      你不用怕，其他的東西在哪裡？」等語，Ｅ○○則表示：
      「沒有了，就這些」等語。Ｇ○○遂將前述拾起之毒品交
      予Ｄ○○，並詢問Ｄ○○為何物，Ｄ○○向Ｇ○○表示為
      第一級毒品海洛因後，即將該包海洛因予以查扣。Ｄ○○
      、Ｇ○○並繼續搜索Ｅ○○所駕駛之前述車輛及住處，惟
      未發現任何違禁物，乃將Ｅ○○逮捕後，由Ｅ○○駕駛其
      所有之車輛搭載Ｇ○○，Ｄ○○則獨自開車欲返回第一分
      局製作筆錄。
    (二)Ｄ○○與Ｇ○○均明知查獲Ｅ○○持有第一級毒品海洛因
      ，Ｅ○○為現行犯，於逮捕後應帶回警局製作筆錄，隨即
      將嫌疑人隨案移送臺灣新竹地方法院檢察署由檢察官訊問
      ，然其等為將該案得以僅查獲殘渣袋而改用函送之方式先
      讓Ｅ○○離去，於日後再將本案移送地檢署，以求冬防績
      效，且明知當日查獲Ｅ○○時所查扣之第一級毒品海洛因
      係違禁物，為關係他人刑事被告案件之證據，為隱匿關係
      他人刑事被告案件之證據，仍假借職務上之機會，基於侵
      占非公用私有財物、持有第一級毒品海洛因、庇護他人犯
      持有第一級毒品罪及縱放人犯之犯意聯絡與行為分擔，在
      返回分局之途中，先暫停在新竹縣竹東鎮○○路雄師房屋
      旁，由Ｄ○○將另包殘渣袋置放在Ｅ○○車輛駕駛座之腳
      踏板上，並要求Ｅ○○指著前述殘渣袋，再由Ｇ○○拍照
      存證，而未將職務上所持有上開扣押之第一級毒品海洛因
      帶回分局依法處理，推由Ｄ○○予以侵占、並持有該第一
      級毒品，並以此方式共同隱匿關於刑事被告涉犯持有毒品
      案件之重要物證，庇護Ｅ○○所犯毒品危害防制條例第11
      條第1 項之持有第一級毒品罪，並將Ｅ○○帶回分局製作
      完筆錄及採尿後即讓其離去而縱放之。
    (三)嗣Ｄ○○在該分局製作完Ｅ○○之筆錄，並由Ｇ○○為Ｅ
      ○○採尿後，Ｄ○○遂帶Ｅ○○下樓，另基於索賄之不法
      意圖，對此違背職務行為要求Ｅ○○給付15萬元始可擺平
      ，惟Ｅ○○彬嫌太貴，Ｄ○○乃表示：「安非他命被查獲
      就要15萬元才能擺平，何況你是被查獲海洛因」等語，並
      相約於翌日至新竹市○○路與經國路口之臺灣房屋騎樓下
      交錢。Ｅ○○當晚隨即前往己○○位於新竹市○○路租屋
      處，向己○○告知上情，請求己○○與Ｄ○○聯繫，協商
      能否將金額降為10萬元，並央請己○○先行墊付該筆款項
      ，己○○同意後，即致電Ｄ○○相約於翌日晚上在新竹市
      空軍醫院旁急診室外面見面。嗣於Ｅ○○遭查獲後之翌日
      晚間某時許，己○○即依約至新竹市空軍醫院旁急診室外
      面與Ｄ○○見面，由Ｄ○○下車至己○○所駕駛之車輛，
      己○○詢問Ｄ○○為何要向Ｅ○○索賄15萬元，並要求Ｄ
      ○○交出Ｅ○○之筆錄，Ｄ○○表示：查獲Ｅ○○並非僅
      其1 人，尚有其他同事，前述款項並非其1 人要拿，且未
      攜帶筆錄，Ｄ○○並主動向己○○表示：「不然我那1 份
      不要，給我10萬元就好了」等語，己○○則表示於翌日再
      在新竹市空軍醫院旁急診室外面見面並交錢，而Ｅ○○亦
      於該日依約至臺灣房屋騎樓下與Ｄ○○見面，Ｅ○○詢問
      Ｄ○○己○○是否曾致電？Ｄ○○則表示：「有，已經講
      好了」等語，並另向Ｅ○○表示：「以後如果出事被查獲
      可以打電話給我，甚至可以幫你從分局帶出來」等語，Ｄ
      ○○、Ｅ○○、己○○遂達成期約賄賂之合意，嗣翌日晚
      間某時許，由己○○、Ｅ○○基於交付賄賂之犯意聯絡，
      由己○○駕車搭載友人申○○前往新竹市空軍醫院旁急診
      室外面與Ｄ○○見面，由己○○下車至Ｄ○○所駕駛之車
      輛上，己○○即將10萬元交予Ｄ○○，作為不移送偵辦Ｅ
      ○○該案件之代價，Ｄ○○乃基於收受賄賂之犯意而予以
      收受上開款項，並於收受上開賄款後，即基於毀棄公務上
      掌管之文書之犯意，將其為Ｅ○○製作之1 式兩份之警詢
      筆錄中之1 份交予己○○確認後並當場撕毀，並將Ｅ○○
      另1 份警詢筆錄及尿液等證物丟棄。
三、(一)Ｄ○○於98年2 月7 日因接獲徐臻所提供酉○○（綽號「
      阿強」）、卯○○持有槍枝與大麻之線報，便詢問同為偵
      查隊第3 小隊之乙○○有無充當買家之合適人選，乙○○
      遂將友人丁○○介紹予Ｄ○○認識，並協議由Ｄ○○充當
      買家，丁○○則佯裝為Ｄ○○之小弟。Ｄ○○並向新竹市
      警察局第一分局偵查隊分隊長庚○○請求支援。當日晚間
      5 、6 時許由丁○○與酉○○聯絡後，相約在新竹縣湖口
      鄉○○路某處見面，酉○○在車上時便將其所帶之黑色包
      包打開，裡面裝有3 包茶葉包裝之大麻花（1 包10公克）
      及1 包透明包裝、開過的大麻梗，均裝在1 個透明塑膠袋
      內，並告知丁○○其有大麻要出售，丁○○遂於晚間6 時
      44分04秒持門號0000000000號行動電話撥打Ｄ○○持用之
      門號0000000000號行動電話，詢問Ｄ○○是否要買大麻，
      Ｄ○○則要丁○○先看槍枝。Ｄ○○隨即於晚間7 時04分
      53秒以上開門號致電徐臻：酉○○確實持有大麻，要以1
      公克1 萬元之價錢出售等語，徐臻則表示若有查獲毒品要
      給其佣金。待卯○○開車前來與酉○○、丁○○會合後，
      丁○○即在卯○○之車上看到槍枝，確定卯○○確實持有
      槍枝後，即致電Ｄ○○並開車到新豐火車站接Ｄ○○，此
      時分隊長庚○○、偵查隊第2 小隊小隊長天○○、偵查佐
      地○○、林國生、Ａ○○及第3 小隊員警乙○○等人亦駕
      駛2 台車在該火車站等候，並開車跟隨在後。Ｄ○○隨即
      與丁○○、卯○○、酉○○前往新竹縣湖口鄉○○路○ 段
      315 號欲試槍，在車上時，酉○○便將裝在黑色包包內以
      茶葉包裝之大麻拿給Ｄ○○看，並詢問Ｄ○○是否要購買
      大麻。庚○○等人隨即於晚間10時20分許，在該處前後包
      夾卯○○、酉○○、丁○○之車輛，Ｄ○○則趁亂躲藏於
      巷弄中。現場除查獲卯○○持有之8 顆子彈及1 支改造槍
      枝，並由地○○負責持槍壓制酉○○，酉○○將包包內的
      物品倒出來後，地○○則詢問「這些是什麼」，酉○○便
      回答「透明塑膠袋內裝的是大麻梗，密封茶葉袋內裝的是
      大麻花」等語，並由Ａ○○拍照後，地○○得知酉○○所
      有之前述4 包物包均為大麻後，由其與天○○開車押解酉
      ○○回第一分局，並由地○○負責將該扣得之以透明包裝
      之大麻梗及以茶葉包裝之大麻花共4 包及其他酉○○之發
      票等物品均以酉○○之黑色包包裝盛後帶回第一分局。
    (二)地○○、酉○○於98年2 月7 日晚間回到第一分局後，酉
      ○○遂向地○○表示希望大麻可以辦少一點，地○○遂與
      酉○○協商，由酉○○提供通緝犯及毒品、槍枝等線索，
      其可同意僅偵辦查獲4 包大麻中之1 包大麻梗部分，雙方
      協商後，地○○即當場拿出該透明包裝之大麻梗秤重為14
      .7公克，並由乙○○協助拍照後，即將所查扣之所有物品
      均交給乙○○，並告知透明包裝之物品為大麻梗要查扣等
      語，地○○明知該扣案3 包以茶葉包裝之大麻花亦係酉○○所持有之第二級毒品，仍基於行使公務員登載不實文書
      之犯意，於98年2 月8 日上午任令酉○○故意供述僅查扣
      14.7公克之第二級毒品大麻梗，隱匿酉○○另持有3 包第
      二級毒品大麻花之不實情節，利用不知情之Ａ○○，將上
      開不實事項，登載於其職務上所掌之調查筆錄之公文書上
      ，再於同日將該調查筆錄移送至臺灣新竹地方法院檢察署
      而行使之，影響地檢署及法院對於案件事實之認定，自足
      以生損害於公眾。
    (三)Ｄ○○於97年2 月7 日晚間某時許，明知當日查獲酉○○
      時，同分局之員警已扣押酉○○所有之第二級毒品大麻花
      3 小包（1 包10公克）及大麻梗1 包約14.7公克，均係違
      禁物，係關係他人刑事被告案件之證據，為隱匿關係他人
      刑事被告案件之證據，及假借職務上之機會，基於侵占非
      公用私有財物、持有第二級毒品大麻之犯意，利用不知情
      之乙○○在上開新竹縣湖口鄉○○路之查獲現場附近開車
      搭載其與丁○○返回第一分局之途中，為將大麻當作徐臻
      提供線報之佣金，遂向乙○○表示回到辦公室後，要將今
      日查獲之茶葉包交給其，待回到第一分局後，因地○○將
      在上開現場扣得之物品，均交予乙○○，乙○○遂依Ｄ○○之指示，將上開扣案物均帶至第一分局4 樓辦公室交給
      Ｄ○○，經Ｄ○○當面告知該3 包以茶葉包裝之物品是茶
      葉，不用扣押後，Ｄ○○即以將該3 包茶葉包裝之大麻花
      取走之方式，而予以侵占、並持有第二級毒品，並以此方
      式隱匿關於刑事被告酉○○涉犯持有毒品案件之重要物證
      。
四、Ｄ○○於97年11月24日前幾個月間某日，由壬○○（綽號「
    貢丸」）駕駛車牌號碼W7-5359 號自用小客車，搭載Ｄ○○
    與寅○○，由寅○○帶路，前往丑○○位於新竹縣竹東鎮○○里○ 鄰○○路44號住處前，見丑○○自其住處出門欲駕駛
    車牌號碼1777-HM 號自用小客車離開，因寅○○與范鎮土認
    識不便下車一起盤查，遂由Ｄ○○與壬○○下車後，Ｄ○○
    即出示警察證件進行盤查，並在丑○○上開車輛之置物箱內
    查獲安非他命殘渣袋1 包後，Ｄ○○便逮捕丑○○，由丑○○開車搭載Ｄ○○欲回第一分局製作筆錄及驗尿，壬○○則
    開車搭載寅○○尾隨在後，惟途中丑○○基於對公務員違背
    職務之行為，行求、期約賄賂以躲避涉犯毒品危害防制條例
    案件刑責之犯意，要求Ｄ○○能給機會，Ｄ○○乃表示：「
    看你要怎麼處理」等語，丑○○因當時帶有5 萬元之現金，
    遂表示：「5 萬元好不好？」等語，Ｄ○○、丑○○即達成
    期約賄賂之合意後，丑○○復基於交付賄賂之犯意，當場交
    付現金5 萬元予Ｄ○○，Ｄ○○亦基於收受賄賂及縱放人犯
    之犯意而予以收受上開賄款，並下車改搭乘壬○○所駕駛之
    車牌號碼W7-5359 號自用小客車，讓丑○○攜帶上開殘渣袋
    並自行開車離去而縱放之，未帶回警局製作筆錄及驗尿。Ｄ
    ○○乃於返回警局途中將上開收受之賄款5 萬元中其中1 萬
    元、5 千元，分別朋分予不知情之壬○○與寅○○。丑○○
    並將此事告知其妻玄○○。
五、寅○○於96年12月18日（起訴書誤載為98年10月間某日，業
    經公訴人於98年10月23日準備程序當庭更正，見本院卷三第
    56頁反面），在戌○○位於新竹縣湖口鄉○○○街318 號租
    屋處，因涉嫌毒品案件遭癸○○查獲並配合癸○○回到南門
    派出所製作筆錄調查。寅○○唯恐驗尿時被驗出毒品陽性反
    應，乃致電Ｄ○○至南門派出所向癸○○關說能否以更換尿
    液方式處理，Ｄ○○於抵達南門派出所後，因其在第三分局
    擔任偵查隊小隊長時，曾與癸○○在職務上有所聯繫因而認
    識，遂基於利用職務上之機會詐取財物之犯意，私下向寅○○佯稱可以協助調換其尿液，惟須10萬元始能擺平，致寅○○信以為真，乃因之陷於錯誤，而應允交付（詳如下述被告
    寅○○無罪部分理由之論述）。惟Ｄ○○則僅要求癸○○儘
    速處理，並未向癸○○關說以協助更換寅○○尿液。寅○○
    於製作筆錄完畢離開後，即於96年12月18日之翌日及1 個星
    期後某日，在新竹市路邊，分2 次將共計6 萬元之現金交予
    Ｄ○○，Ｄ○○詐得上開款項後，仍向寅○○佯稱癸○○那
    邊沒問題，惟實際上並未協助寅○○更換尿液。
六、陳麗絲（另案經臺灣新竹地方法院檢察署檢察官偵辦中）於
    97年6 月6 日，因遭新竹市警察局刑警大隊偵一隊搜索陳春
    興（綽號「西瓜」）、洪誌瑋、魏莉惠位於新竹縣竹北市○○街17巷9 號12樓之6 租屋處，當場查獲其施用毒品，陳麗
    絲為躲避刑責，於翌日至己○○位於新竹縣竹東鎮二重埔租
    屋處，請求己○○協助更換尿液事宜。己○○即於該日致電
    Ｄ○○告知上情，央請Ｄ○○協助更換尿液，Ｄ○○因職務
    上之關係而與刑警大隊偵一隊之員警認識，遂基於利用職務
    上之機會詐取財物之犯意，佯稱得以10萬元之代價協助處理
    ，並相約於翌日即97年6 月8 日晚上在新竹縣竹北市○○路
    麥當勞的橋上見面交款，致己○○信以為真，己○○隨即致
    電陳麗絲告以上情，陳麗絲亦信以為真，己○○、陳麗絲均
    因之陷於錯誤，而應允交付（詳如下述被告己○○無罪部分
    理由之論述）。於97年6 月8 日晚間某時許，己○○駕駛其
    所有之車輛，陳麗絲則與洪誌瑋駕駛另1 部車輛，在上址等
    候Ｄ○○，嗣Ｄ○○駕駛其所有車輛依約抵達時，己○○即
    下車至陳麗絲車輛處，向陳麗絲取得現金10萬元後，直接將
    上開款項交予Ｄ○○，Ｄ○○詐得上開款項後隨即離開，並
    未協助陳麗絲更換尿液。
、癸○○自92年10月17日起至98年6 月24日止係擔任新竹市警
    察局第三分局南門派出所員警，為依據法令服務於地方自治
    團體所屬機關而具有法定職務權限之人，負有調查轄區治安
    及犯罪之職務，且依刑事訴訟法第231 條之規定，知有犯罪
    嫌疑，應即開始調查，並將調查之情形報告檢察官及司法警
    察官，為有法定調查職務之公務員。竟分別為下列犯行：
一、(一)癸○○於97年8 月30日持臺灣新竹地方法院核發之搜索票
      在己○○位於新竹市○○○○○街50巷6 號7 樓租屋處內
      查獲己○○所有之第一級毒品海洛因2 包，因適逢己○○
      前往大陸地區未在國內，癸○○乃於查獲當時，透過己○○之姐呂淑玲致電己○○，要求己○○於回國後至南門派
      出所找其報到，己○○在電話中即表示該毒品為其所有。
      己○○為躲避刑責，於97年9 月1 日返國後當日，遂與癸○○相約在南門派出所前之公園，承認該海洛因為其所有
      ，並詢問得否擺平上開遭搜索及查獲海洛因案件，惟癸○○表示當時有照相存證，一定要有人出來擔。己○○即透
      過癸○○之線民蔡世偉（綽號「阿冰」）向癸○○協商如
      何擺平遭查獲2 包毒品事宜，蔡世偉即於同日在南門派出
      所外面與癸○○見面，詢問可否更換己○○之尿液，詎癸○○即萌索賄之不法意圖，透過蔡世偉轉知己○○對此違
      背職務行為要求15萬元始可擺平，並願意給蔡世偉5 萬元
      以作為佣金，癸○○並向蔡世偉表示：希望先拿一半款項
      ，作為其同事開庭打官司用，餘款則至更換尿液後再拿。
      經蔡世偉於97年9 月2 日凌晨2 時4 分許以其所持用之00
      00000000號行動電話撥打己○○所持用之0000000000號行
      動電話告知上情，惟己○○嫌價格過高，希望能降價為10
      萬元，蔡世偉乃又在南門派出所外與癸○○見面，並轉達
      己○○希望降價之請求，經癸○○同意後，蔡世偉復致電
      己○○表示癸○○同意降價，己○○為求免遭癸○○移送
      持有、施用毒品之犯行，而對有法定調查犯罪職務之癸○○索求10萬元之賄賂一事允諾，2 人遂達成期約賄賂之合
      意。惟癸○○於97年9 月2 日上午致電蔡世偉，要求其前
      往南門派出所見面。蔡世偉依約於當日與癸○○在南門派
      出所外見面時，癸○○乃向蔡世偉表示：當時搜索時有錄
      影，若更換尿液的話很難移送，要以該租屋處於己○○出
      國時有其他人使用的方式處理，所以要己○○多帶1 個人
      ，用另外1 個人的尿液來移送，且因同事打官司缺錢，希
      望能維持原來之價錢等語；蔡世偉即於9 月2 日上午10時
      53分51秒、12時19分30秒致電己○○告知上情，己○○表
      示同意，惟須癸○○親自致電。經蔡世偉再度當面向癸○○轉達己○○前述要求後，癸○○復表示會直接與己○○
      聯繫。
    (二)因己○○返國後曾與申○○見面，得知申○○在97年8 月
      29日遭海巡署新竹海巡隊查獲吸食海洛因，便於97年9 月
      2 日要求申○○出面頂替上開持有第一級毒品海洛因犯行
      ，並表示：已與癸○○講好由申○○承認上開海洛因2 包
      為其所有，且其出面頂替之持有毒品罪名會被之前所查獲
      之施用毒品犯行所吸收，其另將提供10公克海洛因作為頂
      罪之代價，申○○乃同意出面頂替上開犯行。
    (三)惟癸○○並未親自致電予己○○，己○○恐另生變數，乃
      於97年9 月2 日上午致電癸○○熟識之友人未○○並告知
      上情，透過未○○向癸○○協商由友人申○○加以頂替事
      宜，經未○○於當日至南門派出所與癸○○見面協商，詢
      問是否有透過蔡世偉向己○○索價15萬元等情，癸○○表
      示確有其事，惟上開款項非其所要，而係要打點其同事用
      ，可以不要拿錢，但要己○○找不會翻口供的人出來擔；
      未○○並於同日下午2 時20分9 秒在電話中轉知己○○上
      情及癸○○同意由其他人頂替，己○○即告知未○○會找
      1 名在97年8 月29日被查獲施用毒品案件之友人即申○○
      出面頂罪。10餘分鐘後，癸○○果親自致電己○○，要求
      己○○帶要頂罪的那個人至警局製作筆錄，惟己○○屆時
      亦須製作筆錄及驗尿。
    (四)己○○因平日有施用海洛因，擔心驗尿會驗出毒品反應，
      為掩飾犯行，於97年9 月2 日下午2 時57分12秒在電話要
      求其兄戊○○協助準備1 瓶無法驗出毒品反應之乾淨尿液
      ，供其在驗尿時替換。己○○乃於同日晚間5 時許，偕同
      申○○先至南門派出所。戊○○明知己○○要求提供尿液
      係為調換尿液檢體，竟基於偽造關係他人刑事被告案件證
      據之犯意，提供其女兒呂怡君之尿液供己○○驗尿之用，
      並於同日晚間6 、7 時許至南門派出所外公園，將裝有其
      女尿液之飲料罐交予己○○，己○○復再行進入南門派出
      所內，並將前述戊○○所交付之乾淨尿液置放在廁所洗手
      台下方。
    (五)嗣於97年9 月2 日晚間5 、6 時許，己○○帶同申○○前
      往南門派出所，癸○○明知扣案2 包海洛因係己○○所持
      有，申○○並非真正持有毒品之人，竟基於行使公務員登
      載不實文書之犯意，先於其為己○○所製作之筆錄中，任
      令己○○否認扣案毒品為其所有，並將扣案毒品推係申○○所有等情，逐一登載於其所製作之筆錄上；嗣再為申○○製作筆錄時，癸○○即依先前其與己○○謀議之頂替方
      向提出問題詢問申○○，其明知申○○所供稱前述海洛因
      為其所有，均係不實事項，竟仍故予逐一登載於其職務上
      所製作之調查筆錄該公文書上，再於97年10月8 日移送臺
      灣新竹地方法院檢察署而行使之，影響地檢署及法院對於
      案件事實之認定，自足以生損害於公眾。而申○○明知癸○○於97年8 月30日持搜索票在新竹市○○○○○街50巷
      6 號7 樓租屋處內查獲第一級毒品海洛因2 包非其所有，
      竟意圖使實際持有者己○○隱避而免於刑事訴追，謊稱前
      述海洛因為其所有等語而頂替之。
    (六)癸○○於上開筆錄製作完畢後，便向己○○、申○○2人
      表示要驗其等2 人之尿液。惟己○○認其已找人出面頂罪
      ，其應不須驗尿，遂藉詞至廁所小解，且立即致電未○○
      並告知上情，未○○則表示：「等一下會打給你」等語，
      未○○便撥打電話予癸○○，詎癸○○接續上開索賄之不
      法意圖，就此違背職務之行為透過未○○轉知向己○○要
      求10萬元之賄賂，做為同意己○○找人頂罪，而不予移送
      己○○持有毒品犯行及對其採尿送驗之對價，而對於違背
      其法定調查犯罪職務之行為，要求賄賂，未○○隨即致電
      己○○表示：已不需要驗尿，惟癸○○需要10萬元以打點
      其同事等語。己○○復接續為免遭移送及驗尿，而對有法
      定調查犯罪職務之癸○○警員索求10萬元之賄賂一事允諾
      ，癸○○、己○○遂透過未○○達成期約賄賂之合意後，
      己○○則當場於電話中同意，並表示將透過未○○轉交上
      開款項予癸○○。己○○與未○○通話完畢後步出廁所時
      ，癸○○即告知己○○不需要驗尿，做完筆錄即可離開。
      己○○於離開南門派出所前則告知申○○其兄戊○○所提
      供之乾淨尿液置放在廁所洗手台下方，並要求申○○記得
      要倒掉，惟申○○得知後並未將之倒掉，反而於採其所有
      尿液時，私下將前述戊○○所提供之乾淨尿液裝入其使用
      之採尿罐中，並將前述更換過之尿液罐交予癸○○。蔡世
      偉繼於97年9 月2 日晚間5 時8 分許，以簡訊方式詢問己○○後續處理情形，惟己○○則於同日晚間10時1 分許致
      電責怪蔡世偉並未協助處理好，其已另行透過未○○處理
      。蔡世偉乃於當日至南門派出所詢問癸○○前述事情究係
      如何處理，癸○○僅表示：「該處理的該做的我都有做」
      等語，惟蔡世偉表示：「我為了這件事跑來跑去，至少也
      要拿一些錢給我意思意思」等語，癸○○乃同意給予蔡世
      偉5 萬元作為佣金，惟須等其取得上開款項後始能給付。
      蔡世偉於97年9 月3 日上午又至南門派出所向癸○○要求
      給付5 萬元，而癸○○於同日僅給予蔡世偉2 千元，作為
      居間聯繫己○○之酬勞，蔡世偉因不滿僅拿得2 千元，遂
      於97年9 月3 日中午11時52分2 秒、同時52分7 秒許，發
      送簡訊予癸○○要求依照原先之約定給付款項。
    (七)己○○、未○○（未○○經本院另以99年度訴字第17號審
      結）復基於交付賄賂之犯意聯絡，於97年9 月3 日晚間7
      、8 時許，在新竹市○○○街旁之公園，由己○○開車搭
      載申○○前往上址，並由己○○交付現金10萬元予未○○
      ，未○○隨即於同日晚間某時許，在南門派出所前之公園
      ，將前述款項轉交予癸○○，並經癸○○基於收受賄賂之
      犯意而予以收受。
二、癸○○於97年12月4 日接獲線報，遂找同為南門派出所之警
    員宙○○（詳如下述被告宙○○無罪部分理由之論述）前往
    新竹市○○路102 號中山停車場埋伏。緣黃○○（綽號「阿
    水」）與女友甲○○（綽號「雪兒」）於當日中午欲駕駛車
    牌號碼7791-GM 號自用小客車外出時，係由甲○○將安非他
    命1 包（重約30公克）、海洛因3 小包（共計7 公克）置放
    在乳白色塑膠盒內，並將該塑膠盒放置在該車輛副駕駛座前
    之置物箱內，其等於該日下午5 時30分許，將該車停放在新
    竹市○○路102 號中山停車場後，至該停車場旁之新竹城隍
    廟用餐，因友人徐臻來電要求提供毒品海洛因供其施用，遂
    在徐臻與其男友鄧偉成前來城隍廟後，甲○○先至停車場斜
    對面之便利商店買菸，黃○○即與徐臻、鄧偉成3 人一同前
    往該停車場內，欲至黃○○前開車輛內持取毒品，然其等一
    進入停車場即遭在旁埋伏守候之癸○○、宙○○攔查盤問，
    徐臻、鄧偉成則乘隙逃逸，癸○○、宙○○先在黃○○外套
    口袋內查獲9 釐米改造槍管1 支，因黃○○欲逃逸遂與癸○○、宙○○發生衝突後即遭壓制，之後便由宙○○負責壓制
    黃○○，癸○○則進入前揭車內搜索，並分別在駕駛座下方
    、副駕駛座前方置物箱內查獲霰彈槍管1 支及裝有安非他命
    及海洛因之塑膠盒，癸○○並當場將上開塑膠盒拿出車外後
    打開予黃○○確認，並由癸○○負責將上開扣得之第一、二
    級毒品海洛因、安非他命及槍管2 支帶回派出所。癸○○在
    南門派出所時，即向黃○○表示：海洛因僅移送0.34公克，
    安非他命則不移送，這樣幫忙以多報少，要黃○○當線民提
    供1 支槍枝之線索，黃○○則表示需要加以考慮。癸○○明
    知當日查獲黃○○時，曾扣押黃○○所有之第一級毒品海洛
    因3 小包約7 公克及第二級毒品安非他命1 包約30公克均係
    違禁物，係關係他人刑事被告案件之證據，為隱匿關係他人
    刑事被告案件之證據，及假借職務上之機會，基於侵占非公
    用私有財物、持有第一、二級毒品海洛因、安非他命、庇護
    他人犯持有第二級毒品罪之犯意，未將職務上所持有上開扣
    押之第一級毒品海洛因共重約9 公克、安非他命30公克交回
    南門派出所依法處理，而以僅查獲黃○○持有第一級毒品海
    洛因0.34公克之方式，予以侵占、並持有上開第一、二級毒
    品，癸○○並以此方式隱匿關於刑事被告黃○○涉犯持有毒
    品案件之重要物證，庇護黃○○所犯毒品危害防制條例第11
    條第2 項之持有第二級毒品罪；並基於公務員登載不實之犯
    意，由癸○○負責將上開扣案之槍管2 支及其中0.34公克之
    海洛因予以拍照、秤重時，故意隱匿已經查扣前述第二級毒
    品安非他命約30公克、第一級毒品海洛因約7 公克之事實，
    利用不知情之員警宙○○，將上開不實事項，登載於新竹市
    警察局第三分局搜索扣押筆錄、扣押物品目錄表之職務上所
    掌公文書上。黃○○友人蕭智義（綽號「阿義」）、李進德
    （綽號「黑皮」）於同日得知黃○○遭癸○○查獲後，隨即
    由蕭智義致電癸○○，詢問是否方便過去派出所見面，經癸○○同意後，李進德乃駕車搭載蕭智義前往南門派出所對面
    之公園內與癸○○見面。蕭智義向癸○○請託希望不要為難
    黃○○，惟癸○○表示：黃○○被查獲的東西太多，有槍管
    、安非他命與海洛因，且不只是其1 人查獲，沒有辦法不移
    送等語。另甲○○先後於97年12月5 日上午10時5 分許、10
    時11分許，分別以簡訊或致電方式告知己○○：黃○○出事
    ，人在南門派出所等情，己○○則先後於同日10時13分許、
    10 時20 分許致電甲○○，經甲○○於電話中告知己○○黃
    ○○身上有槍管、1 兩安非他命與3 錢海洛因，己○○則表
    示會去南門派出所瞭解。俟己○○於同日上午10時28分許致
    電癸○○詢問是否方便過去派出所，經癸○○同意後，己○○乃前往南門派出所與癸○○見面，並向癸○○表示：黃○○為其友人，希望能不要移送槍管部分，惟癸○○表示：查
    獲現場有許多民眾在場，不可能不移送，毒品只剩一些而已
    ，還要講什麼，且已經不止己○○1 個人來講了等語。癸○○於隔日即97年12月5 日上午8 時50分至11時20分許，接續
    上開基於行使公務員登載不實文書之犯意，於其先行將問題
    繕打在調查筆錄之公文書上並負責詢問黃○○時，任令黃○○故意供述僅查扣0. 34 公克之第一級毒品海洛因之不實情
    節，利用不知情之宙○○，將上開不實事項，登載於其職務
    上所掌之調查筆錄之公文書上，再於同日將該搜索扣押筆錄
    、扣押物品目錄表及調查筆錄移送至臺灣新竹地方法院檢察
    署而行使之，影響地檢署及法院對於案件事實之認定，自足
    以生損害於公眾。
三、癸○○於97年3 月10日係新竹市警察局第三分局南門派出所
    員警，為依法令服務於國家機關而具有調查職務權限之公務
    員，因職務關係而知悉內政部警政署決定查緝毒品專案之行
    動時間消息，詎其明知警方查緝毒品之消息屬行政上應行保
    密之信息，不得任意使他人知悉，竟基於洩漏國防以外應秘
    密之消息的犯意，於97年3 月10日晚間11時17分許，以其所
    使用之門號0000000000號行動電話致電予龍熙雯時，洩漏97
    年3 月11日至14日為肅毒專案期間，使龍熙雯得以防範，而
    洩漏中華民國國防以外應秘密之消息。
四、癸○○明知海洛因係屬毒品危害防制條例所列之第一級毒品
    ，依法不得轉讓，為希冀其線民王嘉（起訴書誤載為王嘉
    俐）、蔡世偉能提供線報，竟基於轉讓第一級毒品海洛因之
    犯意，先後為下列犯行：
  (一)於97年2 月間某日，在新竹市警察局第三分局南門派出所前
    之公園，無償轉讓並親自交付約0.3 、0.4 公克之第一級毒
    品海洛因予王嘉俐。
  (二)於97年4 月4 日清明節過後之1 、2 個星期內之某日，以將
    約0.3 、0.4 公克之第一級毒品海洛因，放置在新竹市警察
    局第三分局南門派出所前公園之電線桿與電箱間縫隙後，再
    由王嘉前往拾取之方式，無償轉讓該第一級毒品海洛因予
    王嘉。
  (三)王嘉於97年7 月17日晚間9 時32分，以門號0000000000號
    行動電話傳送「我是小巫婆，你那邊現在有電腦的軟體嗎？
    我現在很需要！」之簡訊，詢問癸○○是否有第一級毒品海
    洛因，癸○○即於同日晚間9 時36分43秒，以門號00000000
    00號行動電話撥打電話予王嘉所持用之上開門號，要王嘉
    俐在當日晚間10時前到達，王嘉俐遂於同日晚間10時許到新
    竹市警察局第三分局南門派出所前之公園，自癸○○所委託
    之真實姓名、年籍不詳之成年男女處，無償收受約0.3 、0.
    4 公克之第一級毒品海洛因。
  (四)於97年9 月間某日，在新竹市警察局第三分局南門派出所前
    之公園，無償轉讓並親自交付重量約0.3 、0.4 公克之第一
    級毒品海洛因予王嘉。
  (五)於97年5 、6 月間某日之傍晚，在新竹市警察局第三分局南
    門派出所前之公園，無償轉讓並親自交付重量不詳之第一級
    毒品海洛因予蔡世偉施用（從有利於被告之認定，應認為未
    逾主管機關所公告應加重刑度之重量標準）。
  (六)於97年7 、8 月間某日之晚間7 時許，在新竹市警察局第三
    分局南門派出所前之公園，無償轉讓並親自交付第一級毒品
    海洛因予蔡世偉施用（從有利於被告被告之認定，應認為未
    逾主管機關所公告應加重刑度之重量標準）。
肆、Ｄ○○、寅○○所涉販賣毒品與轉讓毒品之部分：
一、Ｄ○○、寅○○均明知海洛因、安非他命係業經公告列為毒
    品危害防制條例第2 條第2 項第1 款、第2 款之第一、二級
    毒品，未經許可不得販賣，竟意圖營利，分別基於販賣第一
    、二級毒品之犯意，或共同基於販賣第一、二級毒品以營利
    之犯意聯絡，先後為下列各次販賣毒品之行為：
  (一)1.Ｄ○○於98年3 月間某日，在新竹市空軍醫院斜對面之7-
      11便利商店，將第一級毒品海洛因以衛生紙包著，夾在他
      人車前雨刷上，由午○○自行拿取之方式，出售海洛因1
      公克予午○○，並取得之買賣毒品價金5 千元。
    2.Ｄ○○於98年4 月間某日，在新竹市第一分局附近，以上
      開方式，出售海洛因2 公克予午○○，並取得之買賣毒品
      價金1 萬1 千元。
    3.Ｄ○○復於98年4 月間某日，在新竹市第一分局附近，以
      前開方式，出售海洛因2 公克予午○○，並取得之買賣毒
      品價金1 萬1 千元。
  (二)1.Ｄ○○、寅○○於98年3 月間某日，共同基於販賣第一級
      毒品以營利之犯意聯絡，由Ｄ○○開車搭載寅○○，在鳳
      鼻隧道旁之加油站，出售1 公克、5 千元之海洛因予午○○，當日係由寅○○將海洛因交付給午○○，由Ｄ○○先
      向午○○收取買賣毒品價金5 千元後，再將該款項交給寅
      ○○。
    2.Ｄ○○於98年3 月25日凌晨1 時18分33秒、晚間9 時39分
      29秒，以0000000000號行動電話與午○○所持用之000000
      0000號行動電話聯繫交易海洛因事宜，Ｄ○○與寅○○遂
      共同基於販賣第一級毒品以營利之犯意聯絡，於98年3 月
      26日某時，一同前往鳳鼻隧道旁，由寅○○將海洛因2 公
      克交給午○○，並收取買賣毒品價金1 萬1 千元。
    3.Ｄ○○與寅○○共同基於販賣第一級毒品以營利之犯意聯
      絡，於98年4 月某日，一同前往鳳鼻隧道，出售2 公克共
      計1 萬1 千元之海洛因予午○○，當日係由寅○○將海洛
      因交付給午○○，並收取買賣毒品價金。
  (三)1.寅○○於98年3 月23日某時（起訴書誤載為98年3 月23日
      下午5 時31分，業經公訴人於98年98年12月15日審理時當
      庭更正，見本院卷七第108 頁），在鳳鼻隧道旁之101 家
      具行，出售4 公克共計1 萬元之安非他命予午○○，並於
      當日取得午○○所交付之買賣毒品價金7 千5 百元。寅○○又於隔日即98年3 月24日下午4 時51分44秒持00000000
      00號行動電話撥打午○○所持用之0000000000號行動電話
      ，午○○遂與寅○○相約在鳳鼻隧道旁，並將前日購買安
      非他命所積欠之2 千5 百元款項付清。
    2.寅○○於98年5 月1 日中午12時54分53秒、12時55分58秒
      ，以0000000000號行動電話與午○○所持用之0000000000
      號行動電話聯繫交易安非他命事宜，並表示要向午○○借
      用0.4 公克之海洛因，寅○○遂於同日某時，在鳳鼻隧道
      旁之101 家具行，出售4 公克之安非他命予午○○，並取
      得午○○所交付之買賣毒品價金共計7 千5 百元及0.4 公
      克之海洛因。
    3.寅○○於98年5 月6 日中午12時54分53秒、12時55分58秒
      、晚間9 時11分48秒，以0000000000號行動電話與午○○
      所持用之0000000000號行動電話聯繫交易安非他命事宜，
      遂於同日晚間某時，在鳳鼻隧道旁之101 家具店，出售3
      公克共計6 千元之安非他命予午○○，並取得午○○所交
      付之買賣毒品價金。
    4.午○○陪同友人沈柏音於98年5 月18日某時許，在鳳鼻隧
      道旁之101 家具店，向寅○○購買1 公克6 千元之海洛因
      ，惟當日並未交付買賣毒品價金，寅○○遂於當日晚間7
      時51分53秒以0000000000號行動電話撥打午○○所持用之
      00000000 00 號行動電話，要午○○轉告沈柏音還錢，惟
      沈柏音仍未給付此次購買毒品之款項。
  (四)1.Ｄ○○為販賣第二級毒品安非他命予宇○○、辛○○（詳
      後(九)2.3.所載），遂於98年3 月23日以0000000000號行動
      電話與寅○○持用之0000000000號行動電話聯繫購買安非
      他命事宜，寅○○遂基於販賣第二級毒品安非他命之犯意
      ，於同日在新竹縣竹北市○○路與自強南路附近某巷口，
      出售半兩及4 分之1 兩之安非他命予Ｄ○○，並收取買賣
      毒品價金共計5 萬3 千元（半兩安非他命售價為3 萬5 千
      元、4 分之1 兩之安非他命售價為1 萬8 千元）。
    2.Ｄ○○為代宇○○購買半兩之安非他命（起訴書附表八編
      號誤載為半兩及4 分之1 兩之安非他命，業經檢察官以
      99年度蒞字第70號補充理由書更正），於98年3 月28日以
      000000 0000 號行動電話與寅○○持用之0000000000號行
      動電話聯繫購買安非他命事宜後，寅○○遂基於販賣第二
      級毒品安非他命之犯意，由Ｄ○○先向宇○○收取購買毒
      品之價金3 萬5 千元，再至新竹縣竹北市「阿全」之住處
      搭載寅○○並交付上開購買毒品之價金予寅○○後，即一
      同至新竹縣竹北市○○○路與文興路之7-11，並將半兩之
      安非他命交付予宇○○。
    3.Ｄ○○為代宇○○購買半兩之安非他命，於98年4 月19日
      以0000000000號行動電話與寅○○持用之0000000000號行
      動電話聯繫購買安非他命事宜後，寅○○遂基於販賣第二
      級毒品安非他命之犯意，在其位於新竹市○○街住處，交
      付半兩之安非他命予Ｄ○○，並收取購買毒品之價金3 萬
      5 千元。
  (五)1.寅○○於96年11月間某日，在新竹市路邊，出售第二級毒
      品安非他命約0.3 或0.4 公克予壬○○，並收取買賣毒品
      價金1 千元。
    2.寅○○復於96年11月間某日即上開毒品交易後之隔天，在
      新竹市○○街竹蓮市場附近，出售第二級毒品安非他命約
      0.3 或0.4 公克予壬○○，並收取買賣毒品價金1 千元。
    3.寅○○於97年1 月間某日，在新竹市○○路某處，先收取
      壬○○所交付之買賣毒品價金1 千元後，將約0.3 或0. 4
      公克之安非他命置於路旁電線桿旁，再由壬○○去該處拿
      取之方式出售第二級毒品安非他命予壬○○。
  (六)1.Ｄ○○於98年3 月間某日，在其位於新竹市○○路住處附
      近，出售第一級毒品海洛因0.4 公克之予辰○○，惟當日
      辰○○並未給付價款，Ｄ○○係於交付毒品後某日始取得
      辰○○所交付之買賣毒品價金3 千元。
    2.Ｄ○○於98年4 月底某日，在新竹市○○街87巷附近，出
      售第一級毒品海洛因0.4 公克之予辰○○，惟當日辰○○
      並未給付價款，Ｄ○○係於交付毒品後某日，始取得辰○○所交付之買賣毒品價金3 千元。
    3.Ｄ○○於98年4 月23日上午11時53分36秒、中午12時14分
      47秒，以0000000000號行動電話與辰○○所持用之00000
      00000 號行動電話聯繫交易海洛因事宜後，於該日中午某
      時許，在Ｄ○○停放在新竹市○○路之市立殯儀館，車牌
      號碼JU-806 6號自小客車內，出售0.4 公克之海洛因予辰
      ○○，惟當日辰○○並未給付價款，Ｄ○○係於該次交易
      後某日，始取得辰○○所交付之買賣毒品價金3 千元。
  (七)1.Ｄ○○於98年5 月19日晚間6 時8 分10秒以0000000000號
      行動電話與許義成所持用之0000000000號行動電話聯繫交
      易海洛因事宜，遂於20分鐘後，在停放在新竹市○○路29
      號「天生贏家遊藝場」前之Ｄ○○車內，由Ｄ○○出售第
      一級毒品海洛因0.4 公克予許義成，惟當日並未取得價款
      2 千5 百元。
    2.Ｄ○○於98年5 月20日中午12時0 分59秒以0000000000號
      行動電話與許義成所持用之0000000000號行動電話聯繫交
      易海洛因事宜，遂於20分鐘後，在新竹市○○路29號「天
      生贏家遊藝場」，出售第一級毒品海洛因0.4 公克予許義
      成，惟當日許義成並未給付價款2 千5 百元。許義成遂於
      98年5 月31日晚間5 時54分14秒、8 時4 分51秒撥打Ｄ○○上開手機門號表示要返還上開2 次購買毒品之價金後，
      於當日晚間8 時30分許，在許義成住處附近之85度C 咖啡
      廳將上開兩次購買第一級毒品海洛因之價款共計5 千元交
      予Ｄ○○。
  (八)1.Ｄ○○於98年3 月9 日前某日，在辛○○位於新竹縣竹東
      鎮○○路之住處，出售半錢約2 公克之海洛因予辛○○，
      惟辛○○當日並未給付價款，辛○○遂於98年3 月9 日上
      午11時55分15秒以所持用之0000000000號行動電話撥打Ｄ
      ○○所持用之0000000000號行動電話聯繫返還上開價款之
      事宜後，Ｄ○○即取得辛○○所交付之該次買賣毒品價金
      1 萬元。
    2.Ｄ○○於98年3 月25日晚間10時許，經以前揭手機門號聯
      繫後，亦在辛○○前揭住處，出售2 錢之第一級毒品海洛
      因予辛○○，並收取每錢海洛因以2 萬1 千元計算，共計
      4 萬2 千元之價金。
    3.Ｄ○○於98年3 月26日上午10時許，經以前揭手機門號聯
      繫後，先向辛○○收取2 萬元之價金後，再於當日某時許
      ，在辛○○上開住處，出售第一級毒品海洛因1 錢予辛○○。
    4.Ｄ○○於98年4 月5 或6 日某時許，在辛○○上開住處，
      出售第一級毒品海洛因2 錢予辛○○，並收取4 萬4 千元
      之價金。
    5.Ｄ○○於98年4 月底某日，在辛○○上開住處，出售第一
      級毒品海洛因3 錢予辛○○，並收取6 萬6 千元之價金。
    6.Ｄ○○於98年5 月初某日，在辛○○上開住處，出售第一
      級毒品海洛因2 錢予辛○○，惟辛○○當日並未給付價款
      ，係並於日後始給付4 萬4 千元之價金。
    7.Ｄ○○於98年5 月初某日，在辛○○上開住處，出售第一
      級毒品海洛因2 錢予辛○○，惟辛○○當日並未給付價款
      ，係並於日後始給付4 萬4 千元之價金。
  (九)1.辛○○於98年4 月12日上午某時許，為向Ｄ○○購買3 萬
      5 千元之安非他命，遂委託不知情之癸○○將裝有3 萬5
      千元現金之牛皮紙袋轉交予Ｄ○○，並於當日下午1 時38
      分54秒，以所持用門號0000000000號行動電話，撥打被告
      Ｄ○○所持用門號0000000000號行動電話，聯繫購買安非
      他命事宜並告知已託由癸○○轉交款項，Ｄ○○遂於98年
      4 月21日，在辛○○上開住處，交付第二級毒品安非他命
      半兩予辛○○。
    2.辛○○於98年3 月23日晚間10時48分41秒，以0000000000
      號行動電話撥打Ｄ○○所持用之0000000000號行動電話聯
      繫購買第二級毒品安非他命1 萬8 千元之事宜後，Ｄ○○
      遂於當日晚間某時許，在辛○○位於新竹縣竹東鎮住處，
      出售第二級毒品安非他命4 分之1 兩予辛○○，並收取1
      萬8 千元之價金。
    3.宇○○於98年3 月23日晚間6 許59分29秒，以門號000000
      0000號行動電話撥打Ｄ○○所持用之0000000000號行動電
      話聯繫購買第二級毒品安非他命半兩之事宜後，Ｄ○○遂
      於當日晚間某時許，在新竹某處，出售第二級毒品安非他
      命半兩予宇○○，並收取3 萬5 千元之價金。
  (十)1.Ｄ○○於98年4 月間某日，在辛○○位於新竹縣竹東鎮住
      處附近，出售第二級毒品安非他命1 公克予辛○○，並取
      得之買賣毒品價金3 千5 百元。
    2.Ｄ○○於98年5 月中旬某日，在辛○○位於新竹縣竹東鎮
      住處附近，出售第二級毒品安非他命1 公克予辛○○，並
      取得之買賣毒品價金4 千元。
    3.Ｄ○○於98年5 月中旬某日，在辛○○位於新竹縣竹東鎮
      住處附近，出售第二級毒品安非他命1 公克予辛○○，並
      取得之買賣毒品價金4 千元。
二、Ｄ○○明知海洛因係毒品危害防制條例第2 條第2 項第1 款
    所規範之第一級毒品，依法不得持有、轉讓，竟基於無償轉
    讓第一級毒品海洛因之犯意，分別為下列行為：
  (一)於97年3 月12日晚間9 、10時許，在新竹市○○路之麥當勞
    ，無償轉讓數量約0.1 公克之第一級毒品海洛因予辰○○，
    辰○○隨即於當日晚間11時7 分52秒告知亥○○上開取得海
    洛因之事宜。
  (二)於97年3 月間某日，在新竹市○○路某處，無償轉讓數量約
    0.4 公克之第一級毒品海洛因予辰○○。
  (三)於97年3 月間某日，在新竹市○○街87巷附近，無償轉讓數
    量約0.4 公克之第一級毒品海洛因予辰○○。
伍、嗣於98年6 月23日由法務部調查局新竹縣調查站人員持臺灣
    新竹地方法院核發之搜索票分別在Ｄ○○位於新竹市○○路
    ○ 段121 巷32弄31號住處及其所有車牌號碼JU-8066 號自用
    小客車車上搜得如附表五所示之物，及在Ｄ○○位於新竹市
    ○○路218 號之新竹市警察局第一分局辦公處所搜得如附表
    六所載之物；並在癸○○位於新竹市○○路770 號9 樓之1
    之住所及位於新竹市○○路451 號之新竹市警察局第三分局
    南門派出所辦公處所搜得如附表九所示之物；又在寅○○位
    於新竹縣竹北市○○街56號之居所搜得如附表七所示之物，
    另在寅○○位於新竹縣關西鎮○○街55號居處搜得如附表八
    所示之物，而循線查悉上情。
陸、案經臺灣新竹地方法院檢察署檢察官指揮法務部調查局新竹
    縣調查站、行政院海巡署新竹機動查緝隊、新竹縣政府警察
    局及新竹憲兵隊偵查起訴。
    理  由
【A、程序部分】
壹、就上開事實欄貳、三所載之部分，被告乙○○之辯護人爭執
    被告乙○○於98年7 月30日之偵訊筆錄中於晚間9 時51分10
    秒至同時52分22秒之供述為無證據能力之部分：
一、被告乙○○之辯護人雖以其他同案被告均未供述被告乙○○
    涉案，然檢察官竟告知被告Ｄ○○已供出被告乙○○，其等
    均將責任推由最資淺之被告乙○○承受，且告知被告乙○○
    不管是否承認均已成罪，致被告乙○○上開偵訊中之部分自
    白係受到誘導，且檢方在未逮捕之情況下，限制被告乙○○
    之自由，並非適法，是上開部分之自白無證據能力云云。又
    被告乙○○則於本院準備程序時辯稱：當時其很累，幾近崩
    潰，想說要去揣摩檢察官的意思而為上開自白，但檢察官並
    沒有要求要如何回答云云。
二、按被告之自白，非出於強暴、脅迫、利誘、詐欺、疲勞訊問
    、違法羈押或其他不正之方法，且與事實相符者，得為證據
    。被告陳述其自白係出於不正之方法者，應先於其他事證而
    為調查。該自白如係經檢察官提出者，法院應命檢察官就自
    白之出於自由意志，指出證明之方法，刑事訴訟法第156 條
    第1 項、第3 項分別定有明文。又所謂禁止誘導訊問，乃指
    審判中得交互詰問時，禁止對友性證人誘導，避免其附和詰
    問者發問而為不實之陳述，刑事訴訟法第166 條之1 亦有明
    文。然而，被告於偵查時，既非檢察官等偵查人員之友性證
    人，且偵查人員果如以誘導、假設方法，而未使用強制力侵
    害被告之人身自由，被告若未犯罪，縱偵查人員以誘導方法
    詢問，被告也不會因此而自白犯罪，並無誘發虛偽陳述之危
    險。因此，偵查人員以誘導假設方式，而非以強暴、脅迫等
    非和平方法取得之被告陳述，自有證據能力。另所謂「利誘
    」取得自白，應與「誘導」、「教導」有別，所謂「利誘」
    是指以法律所未規定的有利表示，致受訊問者認為是有拘束
    力之允諾，因影響其陳述之決定，換言之，是否構成利誘，
    在於訊問者對於被訊問者表示的可得預見之利益，是否逾越
    法律或其職權的界限，致被訊問者信以為真。質言之，祇要
    是法律所明定或偵查者職權範圍內所得決定之利益，即令因
    而藉此「換得」被告之自白，即非本法所欲規範之「利誘」
    ，例如，訊問之偵查者指示或告知被告，如果自白可能獲得
    有利之量刑等判決，抑或建議被告如自白犯行，檢察官、法
    官可能不會羈押等，均僅屬「教導」，而非本條項利誘可比
    。至司法警察於製作警詢筆錄時，如未有違法「利誘」情事
    ，即便就詢問之事項有所「誘導」，祇要不違被告之自由意
    志，當屬偵查（調查）技巧之範疇，尚非法所不許，蓋偵查
    中對被告之詢（訊）問，與審判中對證人之交互詰問不同，
    並無法律明文禁止偵查中檢、警機關對於被告之誘導詢（訊
    ）問。再按司法警察官或司法警察詢問犯罪嫌疑人時，應全
    程連續錄音；必要時，並應全程連續錄影。但有急迫情況且
    經記明筆錄者，不在此限。刑事訴訟法第100 條之2 準用同
    法第100 條之1 第1 項，定有明文。此項全程錄音錄影之立
    法目的及理由，在於建立詢問筆錄之公信力，並擔保詢問程
    序之合法正當；亦即在於擔保犯罪嫌疑人對於詢問之陳述係
    出於自由意思及筆錄所載內容與其陳述相符，如犯罪嫌疑人
    之陳述係屬自白者，並足確保自白之任意性。最高法院88年
    台上字第5762號判決可資參照。
三、本件被告乙○○於98年7 月30日所為之供述，經本院勘驗該
    次偵訊錄影光碟，勘驗結果為：此次偵訊內容係一問一答，
    且錄影錄音並未中斷，畫面中被告乙○○對於檢察官之訊問
    ，均能理解問題，並回應所要表達之事項，且多次併以手勢
    配合所要回答之問題，對於檢察官所提示之卷證均能理解其
    內容，甚且當庭繪製辦公室座位圖，雖於應答過程中有低頭
    沈思、嘆氣之情形，然其均情緒平穩、意識均屬清晰之狀態
    。檢察官於晚間8 時29分21秒、8 時30分33秒、8 時34分33
    秒、8 時35分09秒即本次偵訊之中間時段，曾告知被告乙○○若因態度良好並提示貪污治罪條例之條文告知關於偵查中
    自白得以減刑之規定後，仍係以一問一答之方式繼續訊問，
    並由被告乙○○主動就檢察官之問題一一回應，並無以交保
    或不予以強制處分之情事，要求被告配合製作筆錄。係至晚
    間9 時50分33秒即本次偵訊後段，已經就本案相關之犯罪情
    節訊問完畢後，始告知今日不予以強制處分，之後並未就本
    案犯罪情節加以訊問等情，業經本院勘驗在卷（見本院卷七
    第17至71頁）。而檢察官以合法勸諭被告乙○○認罪或告知
    有法定減刑事由，並非利誘。是檢察官並無以強暴、脅迫或
    其他不正方式進行訊問，亦無以「承認即可獲得交保」為由
    ，利誘、誤導被告乙○○，亦未指導被告乙○○應如何陳述
    ，且該次訊問亦有辯護人全程在場，被告乙○○顯無不能依
    其自由意志任意陳述之情形。本院依上揭勘驗結果製作之偵
    訊內容譯文，經核與本件偵查卷附訊問筆錄亦相互吻合，並
    無刑事訴訟法第100 條之1 第2 項所謂筆錄內所載之被告陳
    述與錄音之內容不符，而不得作為證據之情形，足徵被告乙○○於該次偵查中所為自白，並無出於違法利誘之不正方法
    而為陳述之情事。
四、另被告乙○○接受本次訊問前，檢察官已於98年7 月23日訊
    問被告Ｄ○○，經被告Ｄ○○證稱：接著乙○○就載其回辦
    公室，其在車上時就有跟乙○○說回到辦公室後把查獲的小
    包茶葉包拿給其，當時是想把這個大麻拿給徐臻作為報線索
    的佣金，其沒有跟乙○○說要幾包，回去辦公室後，乙○○
    就把2 、3 包的茶葉包（指的就是在酉○○那裡扣到的大麻
    ）放到其4 樓辦公室左邊的抽屜裡，並說「謝官，你要的東
    西處理好了」，其是隔天才進辦公室拿，總共有3 小包的茶
    葉包裝的大麻花等語（見98年度偵字第4878號卷九第91至92
    頁），而被告Ｄ○○於該次偵訊時確已變更其之前均證稱是
    其返回分局後自行將桌上之大麻取走之證詞，而陳稱係其要
    被告乙○○將該等以茶葉包包裝之物品交給伊，並由被告乙○○將該大麻放置在伊辦公桌抽屜。又證人酉○○業曾於98
    年8 月5 日偵訊時證稱：其被帶回分局後，乙○○、地○○
    等人帶其外出勘查，途中乙○○曾詢問其大麻花和大麻梗的
    價差等語（見98年度偵字第4878號卷十第92頁），又被告地
    ○○、及證人天○○亦於98年7 月30日於調查局詢問、偵訊
    時均證稱：當時扣到之證物均是回到分局後交給乙○○清點
    ，並由乙○○製作搜索扣押筆錄等語（見98年度偵字第4878
    號卷九第213 至216 頁、第147 頁）。是於被告乙○○該次
    偵訊時，依卷內資料，其等確均證述被告乙○○係本案負責
    清點扣案證物及製作搜索扣押筆錄、扣押物品目錄表之人，
    並將本案關鍵之茶葉包裝之大麻交給被告Ｄ○○，是檢察官
    並非以虛設之事實強令被告乙○○應承。況被告乙○○亦自
    承：檢察官並沒有要求要如何回答，是即令被告乙○○於該
    次偵訊時供述被告Ｄ○○曾在車上告知其該3 包以茶葉包包
    裝之扣案物為大麻等情乃其自行揣摩檢察官之想法而配合所
    為之虛偽陳述，亦係被告乙○○出於自己之動機所為之自由
    陳述，此屬證明力之判斷問題，尚與證據能力無涉。
五、再依據證人巳○○之證述：當天早上其有陪乙○○到地檢署
    ，檢察官問完人別訊問時，調查員來問乙○○要不要請律師
    ，乙○○說其沒有做什麼為何要請律師，之後被帶到調查站
    ，約到了傍晚5 點多時，乙○○被帶回地檢署，帶回地檢署
    後就突然被帶到法警室，其就覺得奇怪，因為之前回來的人
    都可以在中庭等，其就跑到法警室問調查員，乙○○有被拘
    提或是逮捕嗎，調查員說檢察官說要這邊的，其以為是在後
    面的人犯拘留室，其實是在法警室中間的辦公室，從調查站
    到法警室的中間有連絡律師，律師約在6 點左右到地檢署，
    律師到時其有跟調查員說，律師到了是否要簽委任狀或了解
    案情，調查員說要問檢察官，印象中到7 點時就直接開庭了
    ，乙○○並沒有跟律師說到話等語（見本院卷八第100 頁）
    ，可知檢察官僅係要被告乙○○在法警室中之辦公室等候訊
    問，並非讓其在人犯拘留室等候，更無以強制力如上手銬、
    腳鐐之方式限制其行動自由，其間檢察官亦未限制其僱請辯
    護人到庭為其辯護及與辯護人討論案情之權利，且該次偵訊
    時確全程有辯護人在庭，業經本院勘驗該次偵訊錄影光碟如
    上，況被告乙○○於調查局、檢察官偵訊至本院訊問、準備
    及審理程序時，從未陳稱其於上開偵查中之陳述，有何因人
    身自由受到限制而非出於自由意願而為陳述之情形，是辯護
    人上開所辯，顯無理由。
六、綜上，被告乙○○之辯護人徒以98年7 月30日檢察官偵查時
    ，乃係以誘導方式誘使或以拘束人身自由之方式使其為不實
    之陳述云云，而否認其於該日供述之部分內容無證據能力云
    云，顯屬無據。況且，被告乙○○身為警員，應知當受利誘
    或為疲勞訊問時可行使之權利，以及故意誣陷他人或自白時
    所要承擔之法律效果，豈會讓自己之權利受損，益證被告乙○○及其辯護人前開辯解，不足採憑。
貳、按被告以外之人於審判外之言詞或書面陳述，除法律有規定
    者外，不得作為證據；又被告以外之人（包括證人、鑑定人
    、告訴人、被害人及共同被告等）於檢察事務官、司法警察
    官或司法警察調查中所為之陳述，與審判中不符時，其先前
    之陳述具有較可信之特別情況，且為證明犯罪事實存否所必
    要者，得為證據，刑事訴訟法第159條第1項、第159條之2分
    別定有明文。又刑事訴訟法第159條之2所定之傳聞例外，即
    英美法所稱之「自己矛盾之供述」，必符合被告以外之人於
    檢察事務官、司法警察官、司法警察調查中所為之陳述，「
    與審判中不符」，且其先前之陳述，具備「可信性」及「必
    要性」二要件，始例外得適用上開規定，認其先前所為之陳
    述，為有證據能力。至所謂「與審判中不符」，係指該陳述
    之主要待證事實部分，自身前後之供述有所不符，導致應為
    相異之認定，此並包括先前之陳述詳盡，於後簡略，甚至改
    稱忘記、不知道或有正當理由而拒絕陳述等，雖非完全相異
    ，但實質內容已有不符者在內，最高法院96年度臺上字第43
    04號、96年度臺上字第4365號、96年度臺上字第4414號判決
    意旨可資參照。
一、就上開事實欄貳、一所載之部分，被告Ｇ○○之辯護人辯稱
    證人即共同被告證人Ｄ○○、丑○○及證人玄○○、子○○
    於調查站之筆錄無證據能力之部分：
  (一)被告Ｇ○○之辯護人雖否認證人即共同被告丑○○、證人玄
    ○○於新竹縣調查站詢問之證述之證據能力，然其等於調查
    站詢問時已對親自見聞之犯罪事實陳述在卷，其所陳固為被
    告以外之人於審判外之言詞陳述，核屬傳聞證據，惟證人丑
    ○○、玄○○於本院審理時具結證述時，對部分詰問內容，
    答稱：「忘記了」、「事情久了，目前我想不起來了，之前
    我所說的是對的」、「我想不起來了」、「我現在不能確定
    」、「我忘了」，或未如之前證述時為詳細之陳述，或僅回
    答之前所述為實在，又或與調查站詢問時之陳述細節未盡相
    符（丑○○部分見本院卷六第151 至156 頁、玄○○部分見
    本院卷六第162 頁），本院審酌其等前於調查局詢問時所為
    陳述，較其等於本院審理時距案發之時間較為相近，亦無證
    據足證調查員在詢問並製作其等筆錄時，有任何違法證之瑕
    疵存在，是具有可信之特別情況，且證人丑○○、玄○○之
    該等陳述均為證明犯罪事實之存否所必要，應認有證據能力
    。
  (二)查本案證人子○○於98年8 月20日調查局詢問時之陳述（見
    98年度偵字第4878號卷十二第92至100 頁），共同被告Ｄ○○於98年8 月6 日調查局詢問時之陳述（見98年度偵字第48
    78號卷十一第115 至118 頁），核與其等於98年12月8 日向
    本院所為證述之內容均大致相符（子○○部分見本院卷六第
    189 至199 頁，Ｄ○○部分見本院卷六第124 至137 頁），
    則應採其等於本院證述作為本案判決之證據，並無必要例外
    肯認其調查局陳述之證據能力。
二、就上開事實欄貳、二所載之部分，被告Ｇ○○之辯護人辯稱
    證人即共同被告證人Ｄ○○、Ｅ○○於調查站之筆錄無證據
    能力之部分：查本案共同被告Ｅ○○於98年7 月20日調查局
    詢問時之陳述（見98年度偵字第4878號卷八第81至85頁），
    共同被告Ｄ○○於98年7 月23日、98年8 月6 日調查局詢問
    時之陳述（見98年度偵字第4878號卷九第81至83頁，卷十一
    第117 至118 頁），核與其等於98年12月8 日向本院所為證
    述之內容均大致相符（Ｅ○○部分見本院卷六第189 至199
    頁，Ｄ○○部分見本院卷六第179 至189 頁），則應採其等
    於本院證述作為本案判決之證據，並無必要例外肯認其調查
    局陳述之證據能力。
三、就上開事實欄貳、三所載之部分，被告地○○之辯護人辯稱
    證人丁○○、卯○○、酉○○於調查站之筆錄無證據能力之
    部分：
  (一)被告地○○之辯護人雖否認證人丁○○、卯○○於新竹縣調
    查站詢問之證述之證據能力，然其等於調查站詢問時已對親
    自見聞之犯罪事實陳述在卷，其所陳固為被告以外之人於審
    判外之言詞陳述，核屬傳聞證據，惟證人卯○○、丁○○於
    本院審理時具結證述時，證人卯○○對部分詰問內容，均多
    次答稱：「時間久了，不記得了」「不太記得現場」，或未
    如之前證述時為詳細之陳述，或僅回答之前所述為實在，又
    或與調查站詢問時之陳述細節未盡相符（卯○○之部分見本
    院卷七第166 頁），而證人丁○○就當時員警是否有要其指
    認，地上之4 包毒品是否為其所有等情（見本院卷七第176
    至182 頁），與調查局詢問時之陳述並不相符，惟此部分在
    調查局詢問時之證述，本院審酌其等前於調查局詢問時所為
    陳述，較其等於本院審理時距案發之時間較為相近，且辯護
    人亦未說明該2 位證人於調查局詢問過程有何違法取證之瑕
    疵存在，是其等上開證言顯具有可信之特別情況，且證人卯
    ○○、丁○○均為本案查獲現場之目擊證人，其等之陳述均
    為證明犯罪事實之存否所必要，應認有證據能力。
  (二)被告地○○之辯護人雖否認證人酉○○於新竹縣調查站詢問
    之證述之證據能力。惟按事訴訟法第159 條之3 第3 款規定
    ：「被告以外之人於審判中有下列情形之一，其於檢察事務
    官、司法警察官或司法警察調查中所為之陳述，經證明具有
    可信之特別情況，且為證明犯罪事實之存否所必要者，得為
    證據：三、滯留國外或所在不明而無法傳喚或傳喚不到者。
    」。查證人酉○○於調查局之證述，固係審判外之言詞陳述
    ，被告地○○之辯護人亦於本院調查證據時，主張酉○○於
    調查局之證述係屬審判外之陳述而無證據能力。惟證人酉○○於本院審理期間，經多次傳喚均未到庭，並經拘提結果，
    亦因所在不明而無法拘提到案，有本院送達證書（見本院卷
    七第143 至144 頁、本院卷八第164 至165 頁、本院卷十第
    205 之1 、2 頁）、本院公務電話紀錄及拘票影本（見本院
    卷十一第97至第102 頁）在卷為憑，顯見證人酉○○因所在
    不明而無法傳喚或傳喚不到。本院審酌證人酉○○於調查局
    詢問筆錄製作原因及過程，並無不能自由陳述之情形，亦無
    違法取證或其他瑕疵，而具有可信之特別情況，且已無從傳
    訊，為證明本件犯罪事實之存否所必要，因認證人酉○○詢
    問之證述，依上揭規定，具有證據能力。
四、就上開事實欄、一、三、四所載之部分，被告癸○○之辯
    護人辯稱證人共同被告即己○○、戊○○、申○○、證人蔡
    世偉、王嘉、龍熙雯、辛○○於調查站之筆錄無證據能力
    之部分：查上開證人於調查局詢問之所證，既經被告癸○○
    之辯護人否認證據能力，經查復無刑事訴訟法第159 條之2
    、第159 條之3 、第159 條之5 之法定例外情形，上開證人
    於調查局所證自不具有證據能力。
五、就上開事實欄參、二所載之部分，被告癸○○之辯護人辯稱
    證人黃○○、甲○○、己○○、證人李進德、徐臻於調查站
    之筆錄無證據能力之部分：
  (一)查本案證人即同案被告黃○○、甲○○、己○○於調查局詢
    問時之陳述，核與其等於98年10月27日及98年11月3 日向本
    院所為證述之內容均大致相符（黃○○部分見本院卷三第11
    7 至148 頁，甲○○、己○○部分見本院卷三第230 至245
    頁、第220 至229 頁），則應採其等於本院證述作為本案判
    決之證據，並無必要例外肯認其調查局陳述之證據能力。
  (二)查證人李進德、徐臻於調查局詢問之所證，既經被告癸○○
    之辯護人否認證據能力，經查復無刑事訴訟法第159 條之2
    、第159 條之3 、第159 條之5 之法定例外情形，上開證人
    李進德、徐臻於調查局所證自不具有證據能力。
六、就上開事實欄肆、(二)(三)(四)(五)所載之部分，被告寅○○之辯護
    人辯稱證人午○○、壬○○、及同案被告Ｄ○○於調查站之
    筆錄無證據能力之部分：
  (一)查證人午○○於98年6 月23日調查局詢問之初證稱：其於98
    年3 月25日與Ｄ○○通聯要購買毒品，Ｄ○○後來安排其於
    隔天下午與一名綽號「清祥」男子交易毒品，另門號000000
    0000號行動電話是綽號「清祥」男子在使用的，在98年5 月
    1 日之通聯向綽號「清祥」男子表示「你要不要粗的？」、
    「我會算你便宜麻」，所謂「粗的」係指安非他命，其當時
    向綽號「清祥」男子購買4 公克的安非他命，金額總計1 萬
    元等語（見98年度偵字第4878號卷三第305 至313 頁），然
    於本院審理中復證稱：其沒有跟被告寅○○拿過毒品、是跟
    寅○○的朋友拿毒品，因為買毒品時，電話都是打給寅○○
    幫忙，請寅○○幫忙找朋友，已記不得當時之情形云云（見
    本院卷七第109 頁反面至112 頁），或於該次審理時證稱：
    其於98年3 月25日凌晨與Ｄ○○通聯後，隔天在鳳鼻隧道跟
    寅○○拿到海洛因；4 月份開始跟Ｄ○○買毒品，是Ｄ○○
    與寅○○及Ｄ○○一起出現在鳳鼻隧道那次，毒品是由寅○○拿給其的（見本院卷七第112 頁反面至113 頁）；或對部
    分詰問內容，均多次答稱：「太久了，不清楚」「目前想不
    起來」「我不清楚，我不記得」，或未如之前證述時為詳細
    之陳述，或僅回答對於之前於調查局詢問時所為之陳述沒有
    意見，又或與調查站詢問時之陳述細節未盡相符（見本院卷
    七第113 至116 頁），則其於調查局中所為證述，與審判中
    顯有不符。而被告寅○○既否認販賣毒品之犯行，證人午○○於調查局之證詞當為證明被告寅○○是否有販賣第一級、
    第二級毒品海洛因及安非他命犯行及販賣之價錢為何等情之
    必要關鍵證據，衡諸證人午○○於調查局詢問時之陳述距案
    發日較近，記憶較為清晰，且尚未受到被告寅○○之壓力，
    較有可能據實陳述。再者，證人午○○係於調查員播放其與
    被告寅○○、Ｄ○○之通訊監察錄音後始為上開陳述，所述
    均有所本，客觀上具有較可信之特別情況，以之為本案證據
    尚無不當，是揆諸前揭說明，證人午○○於調查局詢問之證
    述，本院認符合刑事訴訟法第159 條之2 之情形，而有證據
    能力。
  (二)查本案證人即共同被告Ｄ○○於98年7 月8 日調查局詢問時
    之陳述，核與其於98年12月8 日向本院所為證述之內容均大
    致相符（見本院卷六第44至52頁），則應採其於本院證述作
    為本案判決之證據，並無必要例外肯認其調查局陳述之證據
    能力。
  (三)至證人壬○○於98年8 月20日調查局詢問時，並未證述與被
    告寅○○販賣毒品有關之內容，而與被告寅○○此部分犯罪
    事實並無關連，自無須引為證據使用，併此敘明。
、就上開事實欄肆、一所載之部分，被告寅○○之辯護人辯稱
    證人午○○、壬○○、Ｄ○○以證人之身分於偵查中之證述
    認係審判外之陳述，無證據能力部分：
    按被告以外之人於偵查中向檢察官所為之陳述，除顯有不可
    信之情況者外，得為證據。刑事訴訟法第159 條之1 第2 項
    定有明文。查證人午○○、壬○○分別於98年6 月23日、98
    年8 月28日、98年8 月20日於檢察官偵查中，證人即同案被
    告Ｄ○○則於98年6 月29日、98年7 月9 日於檢察官偵訊時
    ，均分別經檢察官諭知具結之義務及偽證之處罰，並告以刑
    事訴訟法第180 、181 等條之規定後，命證人朗讀結文後具
    結，此分別有各訊問筆錄及證人午○○、壬○○、同案被告
    Ｄ○○之結文在卷可稽（分見98年度偵字第4878號卷三第34
    0 頁、卷十三第137 頁、卷十二第82頁、卷五第321 頁、卷
    七第229 頁）。而證人午○○、壬○○及同案被告Ｄ○○，
    亦於本院審理中經傳喚到庭，且均經被告寅○○及其辯護人
    當庭行使詰問權（見本院卷六第44至52頁、本院卷七第10 7
    至122 頁），是認該瑕疵業已治癒，是其等於檢察官偵查中
    所為之供述，既均業經具結以擔保其等供述之信憑性，被告
    寅○○之辯護人上述主張，並未具體指出其等於檢察官偵查
    中所為之供述有何顯有不可信之情況，僅空言均係審判外之
    陳述云云，即爭執其證據能力，尚無可採。是證人午○○、
    壬○○及同案被告Ｄ○○於本案檢察官偵查中之證述，自均
    具有證據能力。
肆、按被告以外之人於審判外之言詞或書面陳述，除法律有規定
    者外，不得作為證據，刑事訴訟法第159 條固定有明文，惟
    被告以外之人於審判外之陳述，雖不符同法第159 條之1 至
    之4 規定，而經當事人於審判程序同意作為證據，法院審酌
    該言詞陳述或書面陳述作成時之情況，認為適當者，亦得為
    證據。又當事人、代理人或辯護人於法院調查證據時，知有
    第159 條第1 項不得為證據之情形，而未於言詞辯論終結前
    聲明異議者，視為有前項之同意，此亦據同法第159 條之5
    規定明確。查本案所引用之證據資料（詳後引證據），除前
    述據辯護人爭執證據能力之證據方法外，其中傳聞證據部分
    ，縱無刑事訴訟法第159 條之1 至第159 條之4 或其他規定
    之傳聞證據例外情形，亦因被告及其辯護人、檢察官於本院
    最後審判程序中或同意可作為證據使用，或未聲明異議，依
    刑事訴訟法第159 條之5 第1 項、第2 項之規定，本院審酌
    該證據作成之情況，並無不當，故其等於審判外之陳述，自
    得作為本案之證據。又按本案認定事實所引用之文書證據、
    物證等證據，並無證據證明係公務員違背法定程序所取得，
    亦無刑事訴訟法第159 條之4 之顯有不可信之情況與不得作
    為證據之情形，本院斟酌本案卷內之證據並非非法取得，亦
    無證明力明顯過低之情形，且經本院於審判期日依法進行證
    據之調查、辯論，被告等於訴訟上之程序權，已受保障，前
    揭各該證據，均得採為證據，先予敘明。
【B、實體部分】
甲、有罪部分：
壹、就上開事實欄貳、一所載之部分：
一、訊據被告Ｄ○○、丑○○對於上開事實於調查局詢問、偵訊
    及本院準備、審理程序中均坦承不諱（Ｄ○○之部分見98年
    度偵字第4878號卷十第115 至118 頁、第120 至128 頁、本
    院卷一第187 至199 頁、本院卷四第104 至108 頁、本院卷
    六第12 4至137 頁、本院卷九第194 至195 頁；丑○○之部
    分見98年度偵字第4878號卷十第161 至167 頁、第179 至18
    6 頁、第187 至188 頁、第194 至198 頁、第235 頁、本院
    卷四第110 至115 頁、本院卷六第158 至165 頁、本院卷九
    第193 頁），並有證人玄○○、子○○於調查局、偵訊及本
    院審理時之證述（玄○○部分見98年度偵字第4878號卷十第
    114 至121 頁、第133 至142 頁、第144 至145 頁、第153
    至157 頁、第198 頁、第230 頁、98年度偵字第4878號卷十
    二第17 5至178 頁、第215 至218 頁、本院卷六第159 至16
    5 頁；子○○部分見98年度偵字第4878號卷十二第92至95頁
    、第97至100 頁、第103 至114 頁、本院卷六第137 至148
    頁），及證人即共同被告Ｇ○○之供述（98年度偵字第4878
    號卷十二第122 至124 頁、第127 至132 頁、第109 至113
    頁）在卷可參，此外，並有監察對象為玄○○之通訊監察作
    業報告表即通訊監察譯文、北區農會電腦共用中心竹北市農
    會自動櫃員機交易明細表1 張、證人玄○○於偵訊時所繪製
    之毒品包裝圖1 張（98年度偵字第4878號卷十第122 至131
    頁、第237 頁、98年度偵字第4878號卷十二第220 頁）等附
    卷足憑，足認被告Ｄ○○、丑○○之自白與事實相符，應堪
    採信。又被告丑○○、證人玄○○雖於偵訊時供稱：當日至
    竹南購買的安非他命為1 兩，價格為10萬元等語（見98年度
    偵字第4878號卷十第195 頁、第134 頁），而1 兩經換算雖
    為37.5公克，然此部分亦經證人玄○○於98年8 月5 日偵訊
    時證稱：Ｄ○○在車上找到的安非他命一兩，是35公克等語
    （見98年度偵字第4878號卷十第156 頁），是依罪證有疑，
    利於被告之證據法則，而依證人玄○○上開證述中提及最少
    之數量，據以認定此部分所侵占之第二級毒品安非他命為35
    公克，併予敘明。
二、訊據被告Ｇ○○雖坦承於97年11月24日確有與被告Ｄ○○、
    子○○一同前往苗栗縣竹南鎮查緝通緝犯王文星，並在竹南
    跟隨被告丑○○所開之賓士車回到竹北後，其與證人子○○
    先下車盤查，由其盤查證人玄○○，在被告Ｄ○○、丑○○
    離開後，其有問證人玄○○是否認識通緝犯鄭義龍，並留電
    話給證人玄○○等情，惟否認有何包庇他人持有毒品之犯行
    ，辯稱：不知Ｄ○○有在丑○○的車上查獲毒品安非他命，
    其是在現場聽子○○說，Ｄ○○在丑○○的車上手排檔處，
    有查到1 個黑色包包，裡面有白色的東西，子○○還有拍照
    ，子○○並問其黑色包包裡是何物，其便回答「是否為毒品
    還要經過鑑定」，待Ｄ○○與丑○○回來後，Ｄ○○便讓丑
    ○○、玄○○離開，其覺得很奇怪，便問Ｄ○○「方才子○○不是說在丑○○的車上有找到東西，查到東西不用帶回去
    嗎」，Ｄ○○則說丑○○要提供線索，讓丑○○、玄○○走
    沒有關係，因其當時是警備隊隊員，只是支援性質，至Ｄ○○則是新竹市警局第一分局偵查隊的巡官，雖警備隊與偵查
    隊並沒有隸屬關係，但現場是由Ｄ○○指揮云云。惟查：
  (一)被告丑○○及證人玄○○於97年11月24日中午12時許至下午
    2 時許，確有駕駛車牌號碼1777-HM 號賓士廠牌之自用小客
    車，由綽號「賓士雄」之人陪同，前往苗栗縣竹南鎮龍鳳宮
    附近，購買價值10萬元、約1 兩重，實際為35公克之第二級
    毒品安非他命1 包，並將之裝入黑色小包包後，置放在上開
    賓士車之手排檔處，從竹南欲開車返回竹北前，即遭被告Ｄ
    ○○、Ｇ○○、證人子○○開車跟隨在後，嗣在竹北嘉豐二
    街附近時遭攔停盤查，被告Ｄ○○並在前揭賓士車上查獲安
    非他命，由被告Ｄ○○收受被告丑○○所交付之10萬元賄款
    後，被告丑○○及證人玄○○隨即離去，並未帶回分局亦未
    移送至地檢署，而該包安非他命則由被告Ｄ○○持有並予以
    侵占，並未返還予被告丑○○等情，業據被告Ｄ○○、丑○○及證人玄○○、子○○分別於偵訊及本院審理時供述明確
    （Ｄ○○之部分見98年度偵字第4878號卷十第120 至128 頁
    、本院卷一第187 至199 頁、本院卷四第104 至108 頁、本
    院卷六第124 至137 頁、本院卷九第194 至195 頁；丑○○
    之部分見98年度偵字第4878號卷十第161 至167 頁、第179
    至186 頁、第187 至188 頁、第194 至198 頁、第235 頁、
    本院卷四第110 至115 頁、本院卷六第158 至165 頁、本院
    卷九第193 頁、玄○○部分見98年度偵字第4878號卷十第11
    4 至121 頁、第133 至142 頁、第144 至145 頁、第153 至
    15 7頁、第198 頁、第230 頁、98年度偵字第4878號卷十二
    第175 至178 頁、第215 至218 頁、本院卷六第159 至165
    頁；子○○部分見98年度偵字第4878號卷十二第103 至114
    頁、本院卷六第137 至148 頁），另有通聯譯文及北區農會
    電腦共用中心竹北市農會自動櫃員機交易明細表1 張（98年
    度偵字第4878號卷十第122 至131 頁、第237 頁），此部分
    事實，堪以認定。
  (二)證人即共同被告Ｄ○○於98年8 月6 日偵訊時證稱：其常和
    Ｇ○○去抓通緝犯，因為Ｇ○○想要考警官學校，可讓Ｇ○○去報嘉獎。其於97年11月24日下午與Ｇ○○，子○○原本
    是要去竹南抓通緝犯王文星，剛好在竹南遇到丑○○所開之
    黑色賓士車子，因為其有查獲過丑○○之毒品案件，就從竹
    南一路開車跟到竹北嘉豐二街，下車盤查丑○○、玄○○後
    ，Ｇ○○就查看玄○○的皮包，不過皮包裡面並沒有毒品。
    其就進入丑○○的車內，在手排檔處找到一包安非他命，丑
    ○○就趕快過來，並說「不要這樣子」，但其還是請Ｇ○○
    和子○○過來看，並請Ｇ○○拍照，其當時還有問丑○○，
    該包安非他命多重，丑○○回說將近1 兩，其便叫丑○○和
    玄○○上休旅車，回程時Ｇ○○有問安非他命要怎麼處理，
    其就說「我來處理就好了，如果丑○○和玄○○有報槍的線
    索並查到槍再還毒品」等語在卷（見98年度偵字第4878號偵
    卷十一第120 至124 頁），且此部分亦經證人子○○於98年
    8 月20日偵訊時及本院審理時證稱：當時Ｄ○○在丑○○的
    車上找到那包黑色的包包，Ｄ○○就有拿出來，其與Ｇ○○
    兩個人都有看到，接著Ｄ○○就把那個黑色的包包打開，裡
    面就有1 包白色的東西，其有看了一下等語（見98年度偵字
    第4878號偵卷十二第104 至105 頁、本院卷六第144 至145
    頁）。是當日被告Ｄ○○確有將其所查獲之上開以黑色小包
    包盛裝之安非他命拿出車外，並要求被告Ｇ○○、證人子○○過來確認等情明確。
  (三)又證人玄○○於偵訊時證稱：當天跟丑○○從竹南拿1 兩的
    安非他命回到家樓下，就有3 名員警拿著證件要其與丑○○
    下車，先搜丑○○的身，那個學弟就問可否檢查皮包，Ｇ○○就叫其把皮包裡面的東西倒在花圃檢查，但是Ｄ○○在丑
    ○○車上搜索，在手排檔找到毒品，找到毒品後，Ｄ○○還
    是叫學弟跟Ｇ○○一起過來拍照，拍照完，Ｄ○○就將那包
    安非他命拿在手上，那兩位員警就一起擠過來看，並且說：
    「找到了」，Ｇ○○還對其說：「啊，你看，不是說沒有，
    那這是什麼？」，Ｄ○○就要其與丑○○上休旅車，接著丑
    ○○就開著賓士車載Ｄ○○離開去領錢，後來Ｇ○○就留電
    話給其，要其提供線索，之後丑○○就跟Ｄ○○回來了，Ｄ
    ○○就跟其他兩位員警說，剛剛帶丑○○去看查槍的線索，
    Ｇ○○也叫其要打電話，要其聯絡鄭義龍並提供槍枝的線索
    ，3 位員警就走了等語明確（見98年度偵字第4878號卷十第
    153 至157 頁、見98年度偵字第4878號卷十二第215 至218
    頁），核與其於本院審理時證稱：當天去竹南回到新竹縣竹
    北市○○○街停車時，有3 位警察靠過來要其與丑○○下車
    ，有2 名員警先在花圃那邊要其拿出毒品並搜皮包，但其說
    沒有，過了一下子，另1 名警察即Ｄ○○就從車上搜出毒品
    ，當時其跟另2 名警察都不知道，是Ｄ○○叫其等過去看，
    其是從花圃走過去的，當時另外二個警察都走在其後面，有
    人說：「不是說沒有，啊這是什麼」，但忘了是何人說的，
    因為當時在花圃時，Ｇ○○有問其有無毒品，其說沒有，所
    以被搜到時很緊張，邊走邊哭，想說完蛋了，接下來就看到
    Ｄ○○手掌朝上，將一兩的毒品擺在手上，已經沒有黑色袋
    子了，Ｄ○○有叫人過來照相等語大致相符（見本院卷六第
    158 至165 頁），堪以採信。是被告Ｄ○○在被告丑○○之
    賓士車上查獲裝有安非他命之黑色小包包時，係將查獲之安
    非他命從黑色包包內拿出後放在手上，除要被告丑○○確認
    為該包包內裝有何種毒品外，並要求證人玄○○、子○○及
    被告Ｇ○○前往確認，且被告Ｇ○○知悉被告Ｄ○○查獲上
    開毒品時，還向證人玄○○告以「不是說沒有，啊這是什麼
    」等語明確，是被告Ｇ○○辯稱當時不知有查獲毒品安非他
    命云云，顯不足採。
  (四)至證人玄○○於98年8 月5 日偵訊時，在檢察官提示本案被
    告乙○○之照片，要其指認當日一同查緝之年輕員警為何人
    時，雖將證人子○○誤指認為另位員警乙○○（見98年度偵
    字第4878號卷十第154 頁），然從其第一次在調查局及檢察
    官偵訊時，即證稱當日查獲其與被告丑○○之3 位員警，分
    別是「黑仔」、1 名很年輕的是學弟，以及有抄下姓「蘇」
    及電話之紙條給其，要求其提供鄭義龍行蹤之蘇姓員警，而
    「黑仔」是在車上查獲安非他命並與被告丑○○一起去領錢
    等語明確（見98年度偵字第4878號卷十第11 4至121 頁），
    顯見證人玄○○於97年11月24日及第一次至調查局及地檢署
    作證時，雖不知被告Ｄ○○、Ｇ○○及證人子○○之真實姓
    名為何，然其自始即能分辨當日查獲其等之3 名員警各是何
    人及其等查緝當時分工之情形，且被告Ｇ○○亦不否認有請
    證人玄○○提供通緝犯鄭義龍之線索，並將個人之行動電話
    留給證人玄○○（見98年度偵字第4878號卷十二第123 頁）
    ，況此部分亦經證人玄○○於本院審理時證稱：其在檢察官
    那作證時並不認識Ｄ○○，只知道是「黑仔」，是後來才知
    道跟其與丑○○交賄款的警察就是Ｄ○○，因為Ｄ○○本人
    與相片差太多了，當時唯一知道的就是Ｇ○○，因為皮包裡
    有留Ｇ○○的電話，另1 個警察就是叫學弟，其在檢察官訊
    問時就知道「黑仔」、學弟及Ｇ○○是不同人等語在卷（見
    本院卷六第158 至165 頁），是證人玄○○於偵訊時雖曾將
    證人子○○誤指認為他名員警乙○○，然不得單憑證人玄○○此部分指認存有瑕疵，即全然推翻證人玄○○上開證詞內
    容之真實性。
  (五)另被告Ｄ○○雖於本院審理時證稱：印象中其找到黑色小包
    包後是找子○○來照相云云。然其於98年8 月6 日偵訊時既
    已證稱：其應該是請Ｇ○○拍照等語（見98年度偵字第4878
    號卷十一第122 頁），且此部分亦經證人子○○於98年8 月
    20日偵訊時及本院審理時證稱：當天是其帶相機去，在去程
    的車上就將相機交給Ｄ○○，當時Ｄ○○在丑○○的車上找
    到那包黑色的包包，Ｄ○○就有拿出來，其與Ｇ○○兩個人
    都有看到，接著Ｄ○○就把那個黑色的包包打開，裡面就有
    一包白色的東西，其有看了一下，Ｄ○○當時要其與Ｇ○○
    拿相機出來要拍照，因為其是第一次辦刑案，Ｇ○○就說知
    道其不會拍照，所以其就沒有過去拍了，其就在旁邊顧著丑
    ○○，所以其沒有拍照。當天晚上Ｇ○○要把相機還給其，
    其還有將相機的記憶卡內的照片上傳到Ｇ○○的電腦隨身碟
    上等語明確（見98年度偵字第4878號偵卷十二第104 至105
    頁、第109 頁、本院卷六第144 至146 頁），顯見當日被告
    Ｄ○○在查獲該包安非他命時，確有找在場之被告Ｇ○○、
    證人子○○幫忙拍照，且並非由證人子○○拍照無誤。況被
    告Ｄ○○於本院審理時經檢察官行反詰問時，復改稱：其已
    忘記在現場Ｇ○○有無跟其說過子○○不會拍照，印象中是
    子○○拿相機給其，其拿過來拍照云云（見本院卷六第124
    至137 頁），然被告Ｄ○○既已坦承犯行，則同案被告Ｇ○○是否入罪皆不影響其罪責，可知被告Ｄ○○事後於本院審
    理時翻異其詞，不無有維護被告Ｇ○○，使其脫免罪責之嫌
    疑，而認其於偵訊時之證述與審判中相較，顯然記憶較新鮮
    且未受外力干擾，而具有較高之憑信性，併此敘明。
  (六)被告Ｇ○○雖辯稱：其在竹北現場並沒有看到Ｄ○○查獲裝
    有毒品的黑色包包，是子○○說Ｄ○○在車裡查獲裝有白色
    物品的黑色包包，並問裡面是什麼云云，然此部分業據證人
    子○○於本院審理時證稱：其在現場時，並沒有把看到黑色
    包包的事情告訴Ｇ○○，是當天晚上在香山派出所時，其用
    聊天的口吻問Ｇ○○說：「學長，剛剛的狀況？」，Ｇ○○
    就說，Ｄ○○這樣作很危險，並叫其不知道的不要亂說等語
    ，顯見被告Ｇ○○顯已知悉被告Ｄ○○查獲被告丑○○、玄
    ○○持有安非他命，卻仍讓其等自行離去，且衡諸常理，如
    其確實不知上情，被告Ｇ○○何須無端告知尚在實習之學弟
    即證人子○○，被告Ｄ○○上開所為很危險，並要證人子○○不要亂說，是被告Ｇ○○上開所辯，並不足採。
  (七)綜上，被告Ｄ○○在車上查獲以黑色包包裝放之安非他命時
    ，係將該黑色包包拿出車外，先將包包打開放置在手上，並
    要被告Ｇ○○、證人子○○過來查看，且由被告Ｇ○○拍照
    ，是被告Ｇ○○於現場確已知悉被告Ｄ○○在丑○○車上查
    獲第二級毒品安非他命，並且拍照存證等情，堪以認定。
三、至被告Ｇ○○辯稱僅係警備隊隊員，此次出勤僅為支援性質
    ，現場均由Ｄ○○指揮，人犯是否移送亦由Ｄ○○決定云云
    。然按「現行犯，不問何人得逕行逮捕之。犯罪在實施中或
    實施後即時發覺者，為現行犯。」、「司法警察官、司法警
    察逮捕或接受現行犯者，應即解送檢察官。但所犯最重本刑
    為1 年以下有期徒刑、拘役或專科罰金之罪、告訴或請求乃
    論之罪，其告訴或請求已經撤回或已逾告訴期間者，得經檢
    察官之許可，不予解送。」刑事訴訟法第88條、第92條第2
    項分別定有明文；又按「警察任務為依法維持公共秩序，保
    護社會安全，防止一切危害，促進人民福利」，此業據警察
    法第2 條明文揭示在案；而警察法第9 條更已明白規定警察
    有協助偵查犯罪之職權；兼之刑事訴訟法第241 條，係明文
    揭示公務員因執行職務知有犯罪嫌疑者之告發義務，同法第
    231 條第1 項、第2 項，更係明白規定警察知有犯罪嫌疑者
    ，應即開始調查，並將調查之情形報告該管檢察官及司法警
    察官，而被告Ｇ○○身為員警，依據上揭刑事訴訟法、警察
    法等相關規定，其負有維護所在地之社會治安及調查其相關
    犯罪等職務，為依據法令從事公務暨負有調查職務之人無疑
    。被告Ｇ○○既已知悉被告丑○○及證人玄○○持有安非他
    命1 兩，為現行犯，已如上述，仍要求玄○○提供槍枝之線
    索及鄭義龍之資料而不加以逮捕丑○○、玄○○而任其離去
    ，而未解送至分局，縱警備隊並無將案件移送至地檢署之權
    限，然警備隊之員警仍有逮捕權，在知有犯罪嫌疑之現行犯
    時，仍應行使逮捕權等情，亦據新竹市警察局第一分局警備
    隊隊長即證人Ｂ○○於本院審理時證述在卷（見本院卷九第
    174 至263 頁），是被告Ｇ○○此部分所辯，實非可採。
四、綜上所述，被告Ｇ○○前揭所辯，顯係卸責之詞，不足採信
    。本件事證明確，被告Ｄ○○、丑○○、Ｇ○○之犯行均洵
    堪認定，應依法論科。
貳、就上開事實欄貳、二所載之部分：
一、訊據被告Ｅ○○、己○○、Ｄ○○對於上開事實欄貳、二所
    載之事實於調查、偵查及本院準備及審理程序中均坦承不諱
    （Ｅ○○部分見98年度偵字第4878號卷八第81至85頁、第91
    至99頁，98年度偵字第4878號卷十二第210 至213 頁，本院
    卷四第110 至115 頁、本院卷六第189 至199 頁、本院卷九
    第196 至198 頁；己○○部分見98年度偵字第4878號卷八第
    265 至266 頁、第275 至276 頁，本院卷四第110 至115 頁
    、本院卷九第198 至199 頁；Ｄ○○部分見98年度偵字第48
    78號卷九第81至83頁、第92至96頁，卷十一第117 至118 頁
    、第125 至128 頁，本院卷一第187 至199 頁，本院卷四第
    104 至108 頁，本院卷六第179 至189 頁，本院卷九第194
    至195 頁），並有證人申○○於98年6 月3 日調查局詢問及
    偵訊時證述在卷可參（見98年度偵字第5663號卷第86頁反面
    至87頁、第94至95頁），足認被告Ｅ○○、己○○、Ｄ○○
    之自白與事實相符，應可採信。
二、至被告Ｄ○○雖辯稱：其當時開Ｅ○○的車載Ｅ○○回分局
    的途中，其就在車上跟Ｅ○○談，因為有扣到毒品，驗尿以
    後是要隨案移送，Ｅ○○就希望能改成查獲殘渣袋函送，那
    時因冬防的績效快到了，其想要留著之後再移送，就同意用
    函送，在雄獅房屋前，其是將Ｅ○○遭查扣之該包海洛因內
    之海洛因倒掉後，留下殘渣袋予以拍照云云。然此部分業經
    證人即共同被告Ｅ○○於本院審理時證稱：當天Ｄ○○並沒
    有跟其說要函送之類的話，當時在雄師房屋前所拍照之殘渣
    袋的規格與其在當時在朝陽路被扣到的那包規格是不符合的
    。原本被查扣到的那包是裝3 千元、4 千元海洛因的袋子即
    01號那種的，而Ｄ○○丟的那包殘渣袋是00號的，當時要拍
    殘渣袋時，是晚上的時間，但其可以清楚辨別那包拍照的殘
    渣袋規格和其原有的海洛因袋子不一樣，也可以確定Ｄ○○
    沒有將海洛因倒掉等語（見本院卷六第189 至199 頁），核
    與其於偵訊時所述：之後由Ｄ○○開休旅車，另外一個警員
    開車押著其，開到新竹縣竹東鎮○○路雄獅房屋旁，兩輛車
    都停下，那位年輕的警員就叫其下車，接著由Ｄ○○親自將
    1 包不屬於其所有的殘渣袋丟在其車子駕駛座位下，要其用
    手指著該殘渣袋，並由該年輕員警在現場照相存證，當時其
    因為害怕就沒有問那包海洛因的下落在哪裡等語大致相符（
    見98年度偵字第4878號卷八第95至97頁），亦有其當庭繪製
    之殘渣袋大小示意圖1 張在卷足憑（見本院卷六第202 頁）
    ，況被告Ｇ○○亦供稱當時是由Ｄ○○自己1 個人開車回分
    局等語（見本院卷四第91頁反面），是就被告Ｄ○○、Ｇ○○及Ｅ○○3 人當日如何開車返回分局，被告Ｇ○○此部分
    所述與被告Ｅ○○上開所述一致，是被告Ｄ○○與Ｅ○○並
    非同車返回分局，堪可認定。另被告Ｅ○○於本院審理時供
    稱其現因施用毒品案件在監執行中，又其前曾因施用毒品遭
    觀察、勒戒、強制戒治及多次遭判刑之前案紀錄，有臺灣高
    等法院前案紀錄表在卷可參（見本院卷一第150 至158 頁）
    ，又其於98年7 月20日偵訊時亦供承：其從97年年初才開始
    和己○○買海洛因，剛開始買的量比較少都是買1 千、2 千
    元，買了2 個禮拜後，其施用的量越來越大，逐漸變成1次
    買3 千、4 千元，5 千、6 千元，後來變成1 次1 、2 錢，
    97年10月、11月間，己○○去大陸時，其打電話給己○○要
    買海洛因，己○○叫其去國賓飯店旁的土地公廟等，戊○○
    即拿給其海洛因等語（見98年度偵字第4878號卷八第92至94
    頁），顯見其有施用毒品之習慣，於97年底當時仍有施用海
    洛因而有購買毒品之需求，是其對於盛裝第一級毒品海洛因
    之包裝袋大小顯有相當之認識與瞭解，況被告Ｄ○○於本案
    遭查獲時，在其住處及辦公室內均查獲其持有數個如附表五
    編號5 及附表六編號4 、6 所示之殘渣袋，業經Ｄ○○供承
    是其之前所辦的案子沒有扣案所留下來的等語（見本院卷九
    第131 至133 頁），並有扣案之殘渣袋在卷可佐，顯見被告
    Ｄ○○平時辦案時未將嫌疑人所有之殘渣袋全部予以扣案並
    移送地檢署，是其得以輕易取得殘渣袋予以替換，亦非不可
    想像，且被告Ｄ○○於本院審理時亦供稱，其因案子太多有
    時記憶不太好，且有時案件會湊不起來有點出入（見本院卷
    六第185 頁），故此部分應認被告Ｅ○○上開所述較為可採
    。是在雄師房屋前，係由被告Ｄ○○將該包海洛因予以侵占
    後，以另包海洛因殘渣袋更換予以拍照，故被告Ｄ○○上開
    所述曾在車上與Ｅ○○協商因冬防需要，要改以查獲殘渣袋
    以函送方式移送本案云云，顯不足採信。
三、被告Ｇ○○固坦承：曾由Ｄ○○開車載其前往至竹東朝陽路
    查獲Ｅ○○持有疑似毒品之案件，惟否認有何侵占毒品之犯
    行，辯稱：其到達現場時，看到Ｄ○○的車子擋在1 台白色
    汽車後面，Ｄ○○和Ｅ○○在Ｅ○○的車後聊天，其就在Ｅ
    ○○車子右後方地上看到一包以塑膠袋包裝之不明物品，其
    撿起後就交給Ｄ○○，沒有再接觸該包毒品，後來Ｄ○○、
    Ｅ○○就到Ｅ○○屋內拿證件，但其並沒有進去，之後Ｄ○○說要帶Ｅ○○回分局，其就坐在Ｅ○○所開的車子裡，但
    Ｅ○○並沒有上銬，而Ｄ○○自己開車子，就直接開回到分
    局，途中都沒有停車或拍照，回分局時先帶Ｅ○○回2 樓的
    偵查隊，Ｄ○○說2 樓人較多要帶Ｅ○○到4 樓，帶到4 樓
    時，其將Ｅ○○交給Ｄ○○，Ｄ○○說會處理後續過程，其
    並沒有幫忙採尿及作筆錄云云。惟查：
  (一)證人即共同被告Ｅ○○於本院審理時證稱：當天其從外面返
    家下車時，Ｇ○○就跑來抓住其，其就將身上的海洛因丟在
    地上，Ｇ○○撿起來並說「其他東西哪裡，怎麼只有這一點
    」，Ｄ○○跟Ｇ○○在對話時，有聽到Ｄ○○說「是海洛因
    」，Ｄ○○就說東西這麼一點，要到樓上搜索，其就帶Ｄ○○、Ｇ○○上3 樓的房間，Ｇ○○在其的旁邊，而Ｄ○○在
    房間搜索，後來沒搜到東西。當時其開自己的車子載Ｇ○○
    ，Ｄ○○是開自己的休旅車在其後方，途中Ｄ○○、Ｇ○○
    有電話聯絡，開到雄師房屋就停下來，一停車Ｇ○○就叫其
    下車Ｇ○○也有下車，Ｄ○○從其左後方走過來並將殘渣袋
    丟到駕駛座方向盤腳踏墊的正下方，其當時是在駕駛座旁邊
    ，Ｄ○○叫其用手指著殘渣袋照相，當時Ｇ○○在其右後方
    即車子後門處拿相機拍照，當時其心裡很怕，也沒有想為何
    變成殘渣袋，也沒有問員警這件事。拍完照就回去第一分局
    樓上4 樓，由Ｄ○○製作筆錄，Ｇ○○負責採尿，筆錄作好
    後還有其他的警察幫忙傳真、裝訂等語（見本院卷九第189
    至19 9頁），核與其於98年8 月24日偵訊時供稱：其當時開
    車回家，一下車Ｇ○○就衝過來，其第一個反應就覺得是警
    察，便立刻把海洛因丟在旁邊的地上，接著Ｇ○○就把地上
    的海洛因撿起來，並說「這包東西是不是你的，東西怎麼這
    麼少，其他放在哪裡」，其剛開始沒有承認，Ｇ○○就對其
    說「你不用怕，其他的東西在哪裡」，接著Ｄ○○就走過來
    ，兩位員警就上去房間搜索，接著印象中是由Ｄ○○開休旅
    車，其開著自己的車載Ｇ○○，原本要回新竹第一分局去做
    筆錄，Ｄ○○的車子原本是在其所開的車子後面，但突然超
    到前面，Ｄ○○跟Ｇ○○有通電話，Ｇ○○就要其停在北興
    路的雄獅房屋附近，還沒下車Ｄ○○就過來了，由Ｄ○○丟
    一包殘渣袋到其車子座位下面的腳踏板，Ｇ○○則是拿相機
    拍照，Ｄ○○叫其指著那個殘渣袋拍照，拍完照後就帶其去
    第一分局4 樓的辦公室，由Ｄ○○製作筆錄，Ｇ○○幫其採
    尿等語（見98年度偵字第4878號卷十二第211 至212 頁）互
    核相符，並有其於98年7 月20日之偵訊筆錄在卷可佐（見98
    年度偵字第4878號八第95頁），堪信為真實。
  (二)又被告Ｇ○○雖辯稱：其不知其從地上撿拾之物品確為海洛
    因及返回分局途中並未停下車拍照云云，然此部分亦經證人
    即同案被告Ｄ○○於98年8 月6 日偵訊時證稱：Ｅ○○下車
    後，其與Ｇ○○上前盤查，Ｅ○○就把手上的東西丟在地上
    ，其當時沒有發現，是Ｇ○○看到的，Ｇ○○看到後就把那
    包東西撿起來，並問Ｅ○○該包物品是不是Ｅ○○的，Ｅ○○一開始否認，Ｇ○○就把那包東西拿給其，並問這是什麼
    ，其就跟Ｇ○○說是海洛因。返回分局途中，在北興路的雄
    獅房屋停車後，其就把殘渣袋放在Ｅ○○車子的腳踏板，然
    後叫Ｅ○○指著那個殘渣袋給Ｇ○○拍照，Ｇ○○有問停下
    來要做什麼，其就跟他說殘渣袋要拍照，要改函送冬防績效
    ，因為殘渣袋才可以函送，而Ｇ○○也有同意。Ｇ○○知道
    有查獲到海洛因，而Ｇ○○在照相時應該知道袋子裡面已經
    沒有海洛因，因為如果有東西，就變成現行犯要隨案移送。
    回到分局後是由Ｇ○○驗尿跟封瓶等語明確（見98年度偵字
    第4878號卷十一第125 至128 頁），並經被告Ｄ○○於98年
    7 月23日偵訊時證稱：其在97年年底冬天要做冬防績效時逮
    捕過Ｅ○○，當時是跟Ｇ○○一起去Ｅ○○在新竹縣竹東鎮
    位於○○路的住所，查獲Ｅ○○持有1 小包毒品海洛因時，
    Ｅ○○因發現其與Ｇ○○，所以將持有的海洛因丟置在地上
    ，但仍遭其逮捕，並將Ｅ○○帶回分局，在北興路與東西向
    快速道路附近的路旁停下後，就要Ｅ○○下車，並將殘渣袋
    丟在Ｅ○○駕駛座下方，要Ｅ○○指著殘渣袋拍照，忘記是
    其或Ｇ○○拍照，拍完照後就帶Ｅ○○回4 樓的辦公處驗尿
    、製作筆錄等語在卷足參（見98年度偵字第4878號卷四第94
    至95頁），況被告Ｄ○○於本院審理時仍結稱：當日是由Ｇ
    ○○在Ｅ○○旁邊的地上找到1 包白白的粉末，之後並將該
    包粉末拿給其，之後便一起到Ｅ○○家搜索，返回分局途中
    確有在北興路之雄師房屋前將殘渣袋放置在Ｅ○○之車上，
    由Ｇ○○拍照等語明確（見本院卷六第179 至189 頁），是
    被告Ｇ○○在被告Ｅ○○位於新竹縣竹東鎮○○路住處，查
    獲被告Ｅ○○所有之海洛因1 包時，經被告Ｄ○○告知後，
    業已知悉被告Ｅ○○確實持有第一級毒品海洛因1 包，然被
    告Ｇ○○、Ｄ○○為求將本案改以僅查獲殘渣袋而得以日後
    函送地檢署之方式，獲取冬防之績效，而在返回分局途中，
    改以他包殘渣袋拍照存證等情，足堪認定。至被告Ｄ○○於
    本院審理時改稱：其是返回分局後，才跟Ｇ○○說該案要等
    驗尿結果下來用函送的，以報冬防績效，又Ｇ○○於Ｅ○○
    家查獲Ｅ○○該包白色物品時，並沒有問其那是何物云云，
    然經本院提示其於98年8 月6 日之偵訊筆錄時，復改稱：其
    忘了等語，顯見其於審理中之供述顯已有刻意維護被告Ｇ○○之情，而認其於偵訊時之證述與審判中相較，顯然記憶較
    鮮明且未受外力干擾，而具有較高之憑信性，併此敘明。
  (三)被告Ｇ○○之辯護人雖辯稱：97年10月間某日，Ｄ○○曾找
    Ｇ○○至新竹縣竹東鎮○○路支援勤務，但當時Ｇ○○在地
    下室煮飯無法離開，Ｄ○○即先行離去，Ｇ○○即上樓找巳
    ○○通知偵查隊隊員趕往支援，而當時與Ｄ○○同隊之乙○○亦在場，且Ｅ○○於調查局詢問時係指認乙○○，是其推
    測當日是否由乙○○前往云云。然被告Ｄ○○於此部分犯行
    第1 次遭調查局及檢察官訊問時，即明確證稱此次係與被告
    Ｇ○○一同前往被告Ｅ○○位於竹東鎮○○路查獲Ｅ○○持
    有海洛因等語，已如前述，且被告Ｄ○○亦證稱其與Ｇ○○
    為同事，並無恩怨仇恨關係（見98年度偵字第4878號卷十一
    第12 1頁），此亦為被告Ｇ○○所不爭執（見98年度偵字第
    4878號卷十第223 頁），是被告Ｄ○○實無為虛妄陳述，故
    意誣陷被告Ｇ○○之必要。至被告Ｅ○○於98年7 月20日調
    查局及偵訊時，雖曾於調查員及檢察官提供照片供其指認時
    ，誤將本案與被告Ｄ○○一同查獲之員警誤指為乙○○乙節
    （見98年度偵字第4878號卷八第84頁反面、第97至98頁），
    惟此部分業經其於審理時當庭確認後證稱：97年11、12月間
    曾在新竹縣竹東鎮○○路住處前遭2 位警察查獲持有海洛因
    ，當天之員警就是在庭的2 位被告即Ｄ○○、Ｇ○○等語（
    見本院卷六第189 至190 頁），且於98年7 月20日調查局及
    偵訊時，調查員及檢察官所提示供其指認之5 張照片，均為
    黑白之照片，且其中並無被告Ｇ○○之相片在內（見98年度
    偵字第4878號卷八第84頁反面、第86至90頁、第97至98頁）
    ，足認被告Ｅ○○此次於調查局及偵訊時均非親見被告Ｇ○○或乙○○之面貌而加以指證，據此已難免有指證訛誤之嫌
    。又被告Ｅ○○就其供述當日查獲情形中，其將所持有之第
    一級毒品海洛因1 包丟棄後，係由被告Ｇ○○所撿拾，及當
    日係與Ｇ○○同車、由被告Ｄ○○自行駕車返回分局等情，
    均與Ｇ○○所述相符，應無錯認之虞。又被告Ｇ○○涉犯此
    部分犯行係因證人申○○先於98年6 月3 日曾證稱：於97
    年8 月以後某日，因住在竹東鎮之Ｅ○○遭Ｄ○○查獲，其
    曾陪同己○○前往新竹空軍醫院交付賄款予Ｄ○○等語（見
    98年度偵字第5663號卷第86頁反面至87頁、第94至95頁）後
    ，檢調機關始傳訊被告Ｅ○○、Ｄ○○訊問此部分案情，且
    被告Ｅ○○於本案初遭訊問時，係供稱當時除Ｄ○○外，還
    有1 位年輕之員警，但不知道其姓名等語，而經調查員及檢
    察官於98年7 月23日訊問被告Ｄ○○後，經被告Ｄ○○供稱
    當日係與被告Ｇ○○一同查獲被告Ｅ○○持有第一級毒品海
    洛因等情後，始經檢察官於98年8 月24日偵訊時，主動告知
    被告Ｅ○○，據被告Ｄ○○供稱該次一同出勤之員警並非乙○○，是被告Ｅ○○並非明知該年輕員警為何人，卻為誣陷
    被告Ｇ○○或乙○○而主動刻意誣指等情，堪以認定。況被
    告Ｅ○○亦供稱其不認識被告Ｇ○○，亦無恩怨（見98年度
    偵字第4878號卷十二第211 頁），此亦為被告Ｇ○○所不爭
    執（見98年度偵字第4878號卷十第223 頁），而被告Ｅ○○
    供出本案不僅未受有任何利益，其本身亦將遭受行賄罪之調
    查，而其於檢察官偵訊及本院審理程序一再供陳本件遭被告
    Ｄ○○、Ｇ○○查獲持有第一級毒品海洛因及向被告Ｄ○○
    交付賄款之情節，前後所述均相吻合，已如前述，是其證言
    自堪信為真實。
四、至被告Ｇ○○辯稱僅係警備隊隊員，此次出勤僅為支援性質
    ，沒有移送的權利，不知道Ｄ○○後續如何處理云云。按「
    現行犯，不問何人得逕行逮捕之。犯罪在實施中或實施後即
    時發覺者，為現行犯。」、「司法警察官、司法警察逮捕或
    接受現行犯者，應即解送檢察官。但所犯最重本刑為1 年以
    下有期徒刑、拘役或專科罰金之罪、告訴或請求乃論之罪，
    其告訴或請求已經撤回或已逾告訴期間者，得經檢察官之許
    可，不予解送。」刑事訴訟法第88條、第92條第2 項分別定
    有明文；又刑法第163 條第1 項所定公務員縱放職務上依法
    逮捕拘禁人之罪，係指公務員對於職務上依法逮捕拘禁之人
    ，於其逮捕拘禁中，故意縱放者而言。又按「警察任務為依
    法維持公共秩序，保護社會安全，防止一切危害，促進人民
    福利」，此業據警察法第2 條明文揭示在案；而警察法第9
    條更已明白規定警察有協助偵查犯罪之職權；兼之刑事訴訟
    法第241 條，係明文揭示公務員因執行職務知有犯罪嫌疑者
    之告發義務，同法第231 條第1 項、第2 項，更係明白規定
    警察知有犯罪嫌疑者，應即開始調查，並將調查之情形報告
    該管檢察官及司法警察官，而被告Ｇ○○、Ｄ○○均為員警
    ，依據上揭刑事訴訟法、警察法等相關規定，其負有維護所
    在地之社會治安及調查其相關犯罪等職務，為依據法令從事
    公務暨負有調查職務之人無疑。本件共同被告Ｅ○○遭被告
    Ｄ○○、Ｇ○○查獲持有第一級毒品海洛因1 包，其係犯毒
    品危害防制條例第11條第1 項持有第一級毒品罪之現行犯，
    而遭被告Ｄ○○、Ｇ○○依上開法令予以逮捕，並帶回分局
    製作筆錄及採尿，則被告Ｅ○○確屬被告Ｄ○○、Ｇ○○職
    務上依法逮捕之人，且依照上開刑事訴訟法相關規定，應將
    被告Ｅ○○隨即解送檢察官，被告Ｇ○○與Ｄ○○基於得於
    日後再以函送該案以爭取績效之犯意聯絡，進而在返回分局
    途中改以殘渣袋拍照存證，顯已達成於當日不將被告Ｅ○○
    解送地檢署之合意，難認被告Ｇ○○並無縱放人犯之犯意，
    且其等確實於當日為被告Ｅ○○製作完筆錄及採尿後，即任
    意將業已遭逮捕之被告Ｅ○○釋放，核其此部分所為，係犯
    刑法第163 條第1 項公務員縱放人犯罪。至警備隊雖無將案
    件移送或函送至地檢署之權限，然仍有逮捕權，且縱為警備
    隊員警，在知有犯罪嫌疑之現行犯時，仍應行使逮捕權等情
    ，亦據證人即新竹市警察局第一分局警備隊隊長Ｂ○○於本
    院審理時證述在卷（見本院卷九第17 4至263 頁），是被告
    Ｇ○○此部分所辯，實非可採。
五、另證人Ｅ○○曾於98年7 月20日偵訊時證稱：其當時因為害
    怕就將1 小包海洛因，約2 、3 千元丟在地上（見98年度偵
    字第4878號卷八第95頁），復於本院審理時證稱：其當時被
    查扣之海洛因是裝約1 公克的量，買海洛因1 公克市價約3
    、4 千元等語（見本院卷六第188 頁），因證人即共同被告
    Ｅ○○於上開證述時，距離案發當時即97年11、12月間已有
    相當之時日，自難苛求其於證述時尚能精確記憶該海洛因之
    重量及價格，是依罪證有疑，利於被告之證據法則，依有利
    於被告Ｄ○○、Ｇ○○之認定，而依證人Ｅ○○上開證述中
    提及最低之金額，據以認定被告Ｄ○○、Ｇ○○所侵占之第
    一級毒品海洛因1 包之價值為2 千元，併予敘明。
六、綜上所述，被告Ｇ○○前揭所辯，顯係卸責之詞，不足採信
    。本件事證明確，被告Ｇ○○、Ｄ○○、Ｅ○○、己○○此
    部分犯行均洵堪認定，應依法論科。
、就上開事實欄貳、三所載：
一、訊據被告Ｄ○○對於上開事實欄貳、三所載其於98年2 月7
    日因接獲徐臻所提供之線報，遂由其充當買家，並找證人丁○○充當小弟，循線查獲證人酉○○、卯○○持有槍枝與大
    麻，由被告乙○○搭載其從現場返回分局後，侵占證人酉○○遭查扣之以茶葉包包裝之第二級毒品大麻花3 包等情，均
    坦承不諱，且有證人酉○○、卯○○、丁○○、徐臻之證述
    （酉○○部分見：98年度偵字第4878號卷七第298 至301 頁
    、第315 至321 頁、卷十第78至81頁反面、第89至95頁；卯
    ○○部分見：98年度偵字第4878號卷二第109 至112 頁、第
    121 至124 頁、第99至100 頁反面、第109 至112 頁、本院
    卷七第163 至169 頁；丁○○部分見：98年度偵字第4878號
    卷八第223 至226 頁、236 至245 頁、本院卷七第176 反面
    至182 頁；徐臻部分見：98年度偵字第4878號卷七第236 至
    239 頁、第251 至255 頁），及同案被告乙○○之證述（見
    98年度偵字第4878號卷九第172 至18 1頁、第192 至201 頁
    、第237 頁、卷十二第85至90頁）在卷可參，並有98年2 月
    7 日偵查報告1 紙、新竹市警察局第一分局98年2 月7 日搜
    索扣押筆錄、扣押物品目錄表、搜索經過及結果陳報書、酉
    ○○於98年2 月8 日在新竹市警察局第一分局偵查隊由地○○、Ａ○○所製作之警詢筆錄、查獲酉○○、卯○○持有槍
    枝、子彈之照片8 張、卯○○於98年2 月8 日在新竹市警察
    局第一分局偵查隊由乙○○、巳○○所製作之警詢筆錄（見
    98年度偵字第4878號卷二第113 頁、第114 至118 頁、卷七
    第302 至305 頁、卷九第271 至274 頁、卷十第105 至106
    頁）及本院依職權調閱之臺灣新竹地方法院檢察署98年度毒
    偵字第313 號偵查卷內之偵查報告、酉○○、卯○○、丁○○調查筆錄、告知單、新竹市警察局第一分局執行拘提逮捕
    告知親友通知書、新竹市警察局第一分局執行拘提逮捕告知
    本人通知書、新竹市警察局第一分局搜索扣押筆錄、照片11
    張、車籍查詢- 基本資料詳細畫面、酉○○訊問筆錄、新竹
    市警察局毒品犯罪嫌疑人尿液採驗作業管制紀錄、臺灣檢驗
    科技股份有限公司濫用藥物檢驗報告2 張、扣押物品清單、
    行政院衛生署草屯療養院鑑定書等為憑，另有被告Ｄ○○與
    證人徐臻、證人丁○○、證人庚○○、證人林國生及同案被
    告乙○○等人於98年2 月7 日之通訊監察譯文（見98年度偵
    字第4878號卷七第240 至242 頁、卷九第87頁、第251 頁）
    等在卷足稽，堪信為真實。另證人酉○○曾於98年7 月9 日
    偵訊時供稱：大麻花1 包之價值約7 千元左右等語（見98年
    度偵字第4878號卷七第320 頁），復於98年8 月5 日偵訊時
    證稱：大麻花1 包是1 盎司就是10克，3 包就是3 盎司，1
    包是8 、9 千元等語（見98年度偵字第4878號卷十第92頁）
    ，因證人酉○○於上開證述時，距離案發當時即98年2 月7
    日已有相當之時日，自難苛求其於證述時尚能精確記憶該大
    麻花之價格，是依有利被告Ｄ○○之認定，而依證人酉○○
    上開證述中提及最低之金額，據以認定被告Ｄ○○所侵占之
    第二級毒品大麻花3 包之價值為2 萬1 千元（計算式：7 千
    元×3 ＝2 萬1 千元），併予敘明。
二、另就被告Ｄ○○如何取得上開3 包以茶葉包包裝之大麻花乙
    節，被告Ｄ○○、乙○○於本院審理時雖均稱：係被告乙○○將該3 包茶葉包包裝之物品放置在被告Ｄ○○之辦公室抽
    屜後再打電話告知被告Ｄ○○云云，然被告Ｄ○○於本件貪
    瀆案遭查獲時，先於98年6 月29日偵訊時及同年7 月23日調
    查局詢問均供稱：是其回分局後，看到大麻放在2 樓偵查隊
    辦公室內，是在第3 小隊小隊長徐念揚及乙○○警員辦公桌
    上的黑色包包內，其是自行取走的，並無委託他人代為拿取
    等語（見98年度偵字第4878號卷五第316 至320 頁、卷九第
    76至81頁），復於98年7 月23日、98年8 月24日偵訊時改稱
    ：其在現場巷子裡躲著時，就打電話要林國生留1 包的茶葉
    包（指大麻），電話中說請林國生跟「他」講一下的「他」
    ，是指製作扣押物品清單的人，意思是希望慢一點清點及製
    作搜索扣押筆錄，接著乙○○就載其回辦公室，其在車上時
    就有跟乙○○說，回到辦公室後把查獲的小包茶葉包拿給其
    ，當時是想把這個大麻拿給徐臻作為報線索的佣金，但沒有
    跟乙○○說要幾包，回去辦公室後，乙○○就把2 、3 包的
    茶葉包放到其4 樓辦公室左邊的抽屜裡，並打電話說「謝官
    ，你要的東西處理好了」，其是隔天才進辦公室拿那3 小包
    以茶葉包包裝的大麻花等語（見98年度偵字第48 78 號卷九
    第91至92頁、偵卷十二第221 至224 頁），並於本院98年9
    月9 日訊問時供稱：其於本件查獲後，就沒有再進去辦公室
    ，因為不能被卯○○、酉○○看到等語（見本院卷一第至頁
    ），98年11月18日準備程序時復陳稱：當天回到分局後，因
    為其佯裝為買家，所以不能出面，就到4 樓辦公室，過沒多
    久就回家了，所以沒有看到查扣物品，不知道是當天晚上還
    是隔天，乙○○有打其0000000000號或0000000000號之電話
    說，已將東西放在左邊抽屜，隔天看就是有3 包茶葉包在抽
    屜裡。之前之所以會講是自己回分局拿走大麻，是想要自己
    扛起來，所以才那樣講等語（見本院卷五第25至31頁），顯
    見被告Ｄ○○就此部分所述前後不一，並有袒護他人而故為
    不實供述之意圖。至同案被告乙○○就此部分於涉及本件貪
    瀆案件，於98年7 月30日第1 次在調查局詢問時係供稱：是
    其載Ｄ○○返回偵查隊辦公室，Ｄ○○在車上交待返回辦公
    室後，在製作搜索扣押筆錄前，查扣的東西要拿給Ｄ○○看
    過，確認哪些可以扣押、哪些不能扣押，後來返回警局後，
    地○○將該袋扣押物品交給其後，其即將該扣押物品從2 樓
    辦公室內帶到4 樓偵查隊鑑識小隊辦公室內交給Ｄ○○，給
    Ｄ○○當場看，之後Ｄ○○便說該3 包以綠色茶葉袋包裝的
    東西是茶葉，Ｄ○○就直接拿走，且說不用扣，只要扣槍、
    子彈及透明袋包裝的大麻等語（見98年度偵字第4878號卷九
    第175 頁），又於當日偵訊時供稱：Ｄ○○說要看過所查扣
    之全部東西，其回隊上後，地○○就將裝有扣押物品的袋子
    交給其，其將槍、彈放好後，就將該袋東西都帶上去4 樓給
    Ｄ○○看，Ｄ○○就說該3 包不是毒品，反正就是看裡面什
    麼該扣、什麼不該扣就對了（見本院卷七第37至38頁），然
    該次偵訊時為上開供述後，經檢察官曉諭貪污治罪條例自白
    得以減刑之規定後，復改稱：印象中好像是在車上Ｄ○○有
    說，等一下回去有3 包茶葉的東西，裡面可能有裝大麻的要
    交給Ｄ○○。回到隊上後，地○○將裝有扣押物的該袋物品
    交給其，其就整袋拿上樓，Ｄ○○好像不在，其就拿下來了
    ，並沒有放在Ｄ○○的抽屜裡等語（見本院卷七第42頁反面
    至第44頁反面），然經檢察官告以：「他（指Ｄ○○）說你
    放在他左邊的抽屜勒，你想一下？」被告乙○○則回答：「
    當天晚上好像還沒有放、好像還沒有放，還是隔天，因為我
    不知道情形時間是。」檢察官又問：「你就趕快，你還把那
    一包拿下來了？」被告乙○○則回答：「就是3 包東西，那
    1 包東西有拿下來嘛，那3 包東西就是放在他的抽屜。」等
    語（見本院卷七第44頁反面至第45頁），然其於98年8 月6
    日經檢察官聲請羈押而於本院訊問時復改稱：Ｄ○○從頭到
    尾都沒有叫其拿大麻給Ｄ○○，是叫其拿茶葉包包裝之物品
    ，所以其就將茶葉包包裝之物品拿給Ｄ○○，Ｄ○○說事後
    會處理，其就下樓了等語（見本院98年度聲羈字第159 號卷
    第18頁），惟於98年8 月20日調查局詢問時又改稱：印象中
    在其開車從現場要返回辦公室時，Ｄ○○說要看過並保管現
    場查獲之東西，因地○○跟其說透明包裝的大麻梗要查扣，
    其看槍、彈也要查扣，剩下的東西就交給Ｄ○○，但Ｄ○○
    當天不在座位，其就將3 包茶葉包包裝之物品放在Ｄ○○辦
    公桌抽屜，其記得有打電話跟Ｄ○○報告等語（見98年度偵
    字第4878號卷十二第86頁），另於本院準備程序時供稱：其
    上樓去找Ｄ○○，但是Ｄ○○不在，就把茶葉包放到抽屜裡
    面，要離開警局前有用0000000000號手機撥打電話給Ｄ○○
    所持用之0000000000號行動電話，跟Ｄ○○說交代的事情已
    處理好了等語（見本院卷五第6 至13頁），是同案被告乙○○就其於98年2 月7 日晚間究竟是當面交付該3 包茶葉包包
    裝之物品予被告Ｄ○○，或是放置在被告Ｄ○○之辦公室抽
    屜後再電話告知被告Ｄ○○乙節，所述亦前後反覆。經本院
    調取被告Ｄ○○所持用之門號0000000000號行動電話於98年
    2 月7 日至同年月8 日之通訊監察光碟及雙向通聯紀錄，並
    勘驗該片光碟後，被告Ｄ○○與被告乙○○間僅於98年2 月
    7 日晚間10時許被告乙○○以門號0000000000號行動電話撥
    打被告Ｄ○○所持用之0000000000號行動電話，聯繫搭載被
    告Ｄ○○返回分局之事宜，並無其他通聯在卷，有本院公務
    電話紀錄2 張、通訊監察譯文1 份、勘驗筆錄、新竹縣調查
    站99年1 月4 日函文暨所檢送到院之通訊監察光碟及雙向紀
    錄、本院勘驗筆錄在卷可參（見本院卷八第192 至194 頁、
    本院卷九第1 至19頁、第111 頁），是被告乙○○供稱：其
    當晚係以門號0000000000號行動電話撥打Ｄ○○所持用之門
    號0000000000號行動電話，告知被告Ｄ○○已將3 包茶葉包
    包裝之物品放置在抽屜內等情，顯不可採。雖經本院提示上
    開雙向通聯紀錄及勘驗筆錄後，被告Ｄ○○始於99年1 月5
    日審理程序改稱：其目前想起來了，當天晚上乙○○是打其
    0000000000號之行動電話，而該支電話當時並沒有被監聽，
    因為當時其是用0000000000號電話打給乙○○，乙○○沒有
    接，乙○○要回播時應該會打該支電話云云（見本院卷九第
    125 頁），然被告乙○○於98年2 月7 日晚間係撥打被告Ｄ
    ○○之門號0000000000號行動電話聯繫要搭載被告Ｄ○○返
    回分局乙事，已如上述，是被告乙○○於當日如須再與被告
    Ｄ○○聯繫，應係撥打同支電話號碼顯較合於常情，是被告
    Ｄ○○於本院審理程序上開所述，顯係事後迴護被告乙○○
    之詞，不足採信。且證人天○○於98年7 月30日偵訊時亦證
    稱：其聽乙○○說是Ｄ○○在回來的車上說，回去後把整袋
    裝有毒品的包包給Ｄ○○看，乙○○就按照Ｄ○○的指示拿
    給Ｄ○○看，Ｄ○○就說那3 包不是毒品不用扣，並把那3
    包茶葉包拿走，把其他東西還給乙○○等語（見98年度偵字
    第4878號卷九第151 頁）。況被告Ｄ○○98年2 月7 日晚間
    係由被告乙○○開車載回分局，其亦供承當晚有進4 樓辦公
    室，而被告乙○○亦多次供稱：Ｄ○○說要看過現場查獲之
    東西等語，顯見被告乙○○應係按照指示將上開扣案物均當
    面交給被告Ｄ○○確認，是被告乙○○於98年7 月30日第1
    次在調查局詢問及當日於檢察官偵訊前段所述及於98年8 月
    6 日本院訊問時供稱：係將本案查扣物品均帶上4 樓，由被
    告Ｄ○○親自取走該3 包茶葉包包裝之物品等情，較為可採
    。
三、訊據被告地○○雖坦承其於98年2 月7 日晚間，確有前往新
    竹縣湖口鄉查獲證人酉○○、卯○○持有大麻、槍枝1 案，
    且其負責壓制證人酉○○，並將當時證人酉○○遭查扣之所
    有物品，含透明包裝之大麻梗1 包、茶葉包包裝之物品3 包
    及發票等雜物一併帶回分局，並負責製作證人酉○○之警詢
    筆錄，惟否認有何偽造文書之罪嫌，辯稱：其當時不知道茶
    葉包包裝之物品3 包是裝大麻，其在現場只有問酉○○那包
    透明的東西是什麼，酉○○說是大麻梗，其沒有問那3 包茶
    葉包是什麼，後來其就叫Ａ○○來照相，回到分局後係將所
    有查扣之物品均交給被告乙○○，由乙○○負責製作搜索扣
    押筆錄及扣押物品目錄表，其在酉○○之警詢筆錄中之所以
    只有問到該透明包裝之大麻梗，是因為其是依照乙○○所製
    作之扣押物品目錄表來問筆錄云云。惟查：
  (一)證人酉○○於98年8 月5 日偵訊時證稱：於98年2 月7 日晚
    間在湖口鄉○○路與中華路交叉路口，遭新竹市警局第一分
    局偵查隊逮捕時，伊跟卯○○和徐臻的朋友在車上，警察就
    叫伊下車，地○○就說「趴下、不要動」，並且拿著槍抵著
    伊，當時地○○問包包裡面有什麼東西，並叫伊拿出來，伊
    就自己把東西倒出來，地○○就問「這是什麼東西」，伊就
    向地○○說：透明塑膠袋內裝的是大麻梗，密封茶葉包內裝
    的是大麻花，之後卯○○口袋裡的子彈就掉出來，就有員警
    問槍呢，卯○○就說把駕駛座腳踏墊下的槍拿出來，伊是跟
    地○○同一部車，另外2 個員警不知道是誰，就一起坐車回
    一分局，押回分局的途中，地○○有要伊報一些槍枝跟毒品
    的線索，伊就說沒有。其被帶回分局2 樓的辦公室後，在做
    筆錄前，其跟地○○要煙來抽，地○○就帶伊去地○○座位
    旁一個泡茶的地方，並要伊報通緝犯跟槍枝毒品的線索，伊
    就向地○○表示，大麻的數量是否可以辦少一點，地○○就
    說好，並要伊合作，報幾條毒品或槍枝的線索，接著地○○
    就從抽屜裡面拿出1 包用白色塑膠袋裝的東西，伊被扣押的
    4 包大麻都在裡面，地○○從塑膠袋裡面拿出那包大麻梗放
    在磅秤上秤，秤出來是14.7克，便說辦這包就好，地○○並
    叫乙○○來拍照，秤完重、拍完照後，地○○就將那包大麻
    放進抽屜裡，才開始做第1 天的警詢筆錄，做完筆錄後還沒
    有入拘留所之前，地○○就問還有沒有其他通緝犯或是毒品
    、槍枝的線索，伊就說很像有，並帶地○○及其他員警去竹
    北跟二重埔等語（見98年度偵字第4878號卷十第90至94頁）
    ，核與其於98年7 月9 日偵訊時證稱：當時負責保管大麻之
    員警在製作筆錄時，大麻花和大麻梗就放在該員警座位抽屜
    裡，並說希望其能合作提供案件線索，其就說好啊，那要辦
    少一點，於是該員警就把大麻花跟大麻梗從抽屜拿出來開始
    秤重，秤重後就說這個大麻梗是14.7公克，並說要其合作的
    話就辦這個大麻梗就好，並給一張名片，要其出來後跟該員
    警聯絡，其當時就說好，秤重時並還沒有製作筆錄，而保管
    大麻花、大麻梗、製作筆錄的及秤重的員警都是同1 人等語
    互核相符（見98年度偵字第4878號卷七第318 至319 頁），
    是證人酉○○已明確證述其在查獲現場確已告知被告地○○
    該3 包以茶葉包包裝之物品內係裝有大麻，並於返回分局後
    與被告地○○協商以提供線報之方式，得移送較少數量之大
    麻等情無誤。又該3 包以茶葉包包裝之物品雖未經扣案，然
    確係裝有大麻花等情，業經證人即同案被告Ｄ○○於98年8
    月6 日偵訊時證稱：其隔天早上有將在酉○○那裡查扣到的
    3 包茶葉包包裝物品之其中1 包拆開來看，確定是大麻花，
    大麻花長的就像乾掉的乾燥花，但後來沒有拿給徐臻，因為
    放在車上被偷了等語在卷可參（見98年度偵字第4878號卷十
    一第124 至125 頁）。
  (二)況參酌當時同被查獲持有槍枝之證人卯○○於98年8 月5 日
    偵訊時證稱：其在98年2 月7 日當天確實有看到酉○○的包
    包打開後，裡面約有4 、5 包的大麻毒品，至於現場照片中
    ，酉○○所被查獲1 包透明袋包裝之大麻梗，及3 包綠色包
    裝之大麻花，其在現場都有看到，在被搜索前其知道酉○○
    有大麻，但是沒有看到，因為當時有買家去驗槍時，酉○○
    有順便問買家要不要大麻，所以其當時有聽到，之後在搜索
    現場時，警察就有問酉○○包包裡面是什麼，酉○○說是大
    麻，警察就叫酉○○倒出來，倒出來後，其中還有警察問酉
    ○○那3 包綠色的是什麼，酉○○就回答是大麻，所以其才
    會知道那4 包都是大麻等語（見98年度偵字第4878號卷十第
    110 頁），及佯裝為買家之證人丁○○於98年7 月21日偵訊
    時亦證稱：當時酉○○被壓制在地上後，警方就把酉○○黑
    色包包裡的東西全部倒出來，其有看到那4 包，警方就問這
    4 包是什麼東西，酉○○就說那是大麻，4 包大麻有1 包已
    經拆封，警方當場就將那4 包大麻、槍、彈全部扣案，而警
    察將其從壓制的地上扶起來，要其指認現場的4 包毒品是不
    是其的，當時其確實看到有4 包，其中1 包已拆封，至於扣
    押筆錄上只記載1 包大麻，跟其在現場看的數量確實不一樣
    ，但其不清楚原因等語（見98年度偵字第4878號卷八第243
    至245 頁），是當時同在湖口八德路旁之在場證人卯○○、
    丁○○均有聽聞員警詢問證人酉○○倒在地上之4 包物品均
    大麻，並因此知悉證人酉○○持有4 包大麻等情無誤，是被
    告地○○辯稱其在本案查獲現場只有問那包透明包裝的物品
    是什麼，並沒有問該3 包茶葉包包裝內裝有何物云云，不足
    採信。
  (三)至被告地○○之辯護人雖以證人卯○○於98年8 月5 日之證
    詞與98年6 月23日之證詞內容迥異，是該次證詞顯不可採等
    語為被告辯護。然證人卯○○於98年6 月23日第1 次至調查
    局及檢察官訊問時，當時僅提示新竹市警察局第一分局偵查
    報告及搜索扣押筆錄影本等資料，然其於98年8 月5 日調查
    局及檢察官訊問時，另經調查員及檢察官提示搜索現場之照
    片及其於98年2 月7 日遭查獲後之警詢筆錄、搜索扣押筆錄
    及搜索扣押目錄表等資料，是證人卯○○於本院審理時業已
    證稱其於98年8 月5 日該次證述時有看現場照片，記憶比較
    清楚等語（見本院卷七第169 頁），況人之記憶常會因時間
    增長而有模糊之情形，若能藉助相片等書證輔助回復記憶，
    實符常情，且證人卯○○於98年2 月7 日當時，亦為因持有
    槍枝而遭警查獲之被告，其於現場應係對於自己遭查獲之槍
    、彈數量等情印象較為深刻，是證人卯○○於98年8 月5 日
    該次所述之證詞顯較為可採。況證人卯○○於本院審理時雖
    證稱其不太記得現場，其對於之前2 次調查局之詢問及偵訊
    之內容均因時間太久不太有印象，惟對於臨檢現場有聽到員
    警問「這些是什麼」，而證人酉○○回答「這些是大麻」，
    其在臨檢時即知悉被查獲之大麻不止1 包等情均證述明確（
    見本院卷七第163 至169 頁），是整體觀之，其對於現場即
    知悉證人酉○○持有之大麻不止1 包等情，所述並無矛盾。
    至證人丁○○於本院審理時先後證稱：「警察將酉○○包包
    拿過來並倒出來，警方問酉○○說這些是什麼東西，酉○○
    直接說是大麻。」、「警察是說這4 包是什麼東西，酉○○
    就直接回答是大麻，但他並沒有指。」、「現場警察問到毒
    品的部分是用台語，警察說這是什麼東西、這是誰的（台語
    發音）。警察並沒有說4 包，4 包是因為我在現場看到有4
    包東西。」等語，前後顯有矛盾，對於本案現場查獲情形之
    交待有所隱匿，且其身為員警之線民，是其於本院審理時乃
    事後維護之詞，難以採信。
  (四)且觀諸本案現場查獲照片，證人酉○○被壓制時，從其包包
    內所倒出物品甚多，然該透明包裝之大麻梗與3 包茶葉包包
    裝之物品卻特別從該堆物品中挑出後，刻意擺放在一起拍照
    ，有現場查獲相片2 張在卷可參（見98年度偵字第4878號卷
    九第273 頁），是在新竹縣湖口鄉○○路現場時，查獲本案
    之員警均確已知悉該3 包以茶葉包包裝之物品內裝有違禁物
    ，否則又何須刻意將該3 包茶葉包包裝之物品與該透明包裝
    之大麻梗一併擺放後拍照，而本件被告地○○亦自承其在現
    場負責壓制證人酉○○，並叫證人酉○○將包包內的東西倒
    出來，其有看到1 包透明的大麻梗、3 包茶葉包，並負責清
    點現場後，將扣案物保管、帶回分局等語，亦證被告地○○
    在本案現場與證人酉○○接觸甚多，亦為第一位在現場見到
    證人酉○○從包包內倒出本案之大麻的員警，其對於證人酉
    ○○所持有之物品是否為違禁物，豈有不加以詢問之理？是
    被告地○○辯稱其在本案查獲現場係其僅詢問證人酉○○該
    透明包裝之物品為大麻，並無詢問該3 包茶葉包包裝物品裝
    有何物，顯與常情不合，亦與上開證人酉○○、卯○○、丁○○之證詞不符，顯不足採信。至證人庚○○於本院審理時
    證稱：98年2 月7 日當天之狀況記的不是很清楚，印象中有
    聽到有查到大麻等語（見本院卷七第187 至191 頁）；證人
    Ａ○○則證稱：當天其在場時，人都已經抓到了，其是在已
    經被查獲後才去的等語（見本院卷七第182 至187 頁）；證
    人天○○係稱：其當天將卯○○從車內拉出並負責壓制卯○○，當時現場滿混亂的，其忘記是誰將酉○○的包包倒出來
    ，並問這包什麼等語（見本院卷七第169 至176 頁），顯見
    其等當時或係負責壓制卯○○，或未全程在場見聞被告地○○壓制證人酉○○並詢問扣押物之情形，是其等所述亦不足
    為被告地○○有利之認定。
  (五)又被告地○○雖辯稱：其帶證人酉○○回分局後，並沒有與
    證人酉○○協商得以提供線報而將大麻之數量少辦一點，當
    時其將查扣之物品交給乙○○，做完之後就問酉○○大麻是
    誰買的，其只是負責支援，並沒有問茶葉包裡是什麼云云。
    而被告地○○之辯護人則辯稱：被告地○○在98年2 月8 日
    上午9 點之後才拿到扣押物品目錄表，所以在其未拿到扣押
    物品目錄表時，不可能與酉○○協商少辦一點毒品云云。然
    此部分業據證人酉○○於98年8 月5 日調查局詢問及偵訊時
    均證稱：其被帶回警局，地○○在和其協商後，係在其面前
    秤該包大麻梗之重量後叫乙○○拍照，並要其在搜索扣押筆
    錄及扣押物品目錄表上簽名、捺指印，是在第1 天製作第1
    份調查筆錄之前簽的等語（見98年度偵字第4878號卷十第81
    、94頁）；另證人卯○○亦證稱：其記得搜索扣押筆錄、扣
    押物品目錄表都是第一天被查獲時就簽了，警察是先拿給酉
    ○○簽，酉○○簽好之後其就跟著簽了（見98年度偵字第48
    78號卷十第110 至111 頁），況證人即同案被告乙○○於調
    查局詢問時證稱：依照搜索扣押筆錄上所記載之時間，時間
    是在98年2 月7 日執行行動當晚約11點多製作搜索扣押筆錄
    的，而且是在詢問嫌犯之前已經完成（見98年度偵字第4878
    號卷九第176 頁），是本案之搜索扣押筆錄與扣押物品目錄
    表均是在98年2 月7 日當晚，在被告地○○為證人酉○○製
    作98年2 月8 日凌晨44分至同日凌晨52分之夜間停止詢問之
    調查筆錄前業已完成，並交予證人酉○○簽名、捺印。且該
    透明包裝之大麻梗在警局內秤重之照片，業經證人乙○○於
    98年7 月30日調查局詢問陳稱係其在辦公室製作搜索扣押筆
    錄時所拍攝的等語（見98年度偵字第4878號卷九第116 頁反
    面至117 頁及第142 頁反面之下方照片），亦與證人酉○○
    上開所述：地○○在警局就該包透明大麻梗予以秤重時，是
    由乙○○幫忙拍照等情互核相符，且被告地○○在同案被告
    乙○○回到分局後，將證人酉○○所有遭查扣之物品交給被
    告乙○○製作搜索扣押筆錄及扣押物品目錄表時，係特別交
    待被告乙○○「那包透明包裝的是毒品即大麻梗要扣」等語
    ，業經證人即同案被告乙○○於本院審理及調查局詢問時證
    述明確（見本院卷八第130 頁、98年度偵字第4878號卷十二
    第85頁反面至86頁），是被告地○○明知證人酉○○所持有
    之大麻不止該透明包裝之大麻1 包，卻指示甫擔任員警之被
    告乙○○僅有該包透明包裝之大麻梗須扣押，且明知被告乙○○須製作本件搜索扣押筆錄及扣押物品目錄表，惟就扣押
    物之秤重、拍照時，僅就該透明包裝之大麻梗予以秤重、拍
    照，是被告地○○上開所為，顯已指示被告乙○○依照其與
    證人酉○○之協商內容製作扣押物品目錄表，是被告地○○
    及其辯護人上開所辯，均不足採。
  (六)另被告地○○之辯護人雖聲請傳訊證人Ａ○○欲證明當晚被
    告地○○並未向證人Ａ○○借用磅秤，是被告地○○並未就
    上開扣押物予以秤重云云。然證人Ａ○○於本院審理時證稱
    ：隊上每人不一定都配有電子磅秤，隊上也沒配置，地○○
    沒有電子磅秤，因其跟地○○位置很近，所以地○○平常要
    使用電子磅秤時大部分是跟其借，在98年2 月7 日晚上或是
    2 月8 日凌晨時地○○並無跟其借過電子磅秤，但其不知隊
    上有多少人自己買電子磅秤，辦公室內4 個小隊都坐在一起
    ，共有17、18個人，其他人也有電子磅秤等語（見本院卷七
    第182 至187 頁），是依證人Ａ○○上開證述，該辦公室內
    共有17、18人，且除證人Ａ○○外，尚有其他人有電子磅秤
    ，且被告地○○僅係大部分需用磅秤時，會向其借用，但其
    既無法證明被告地○○當日並未向他人借用電子磅秤，亦無
    法證明被告地○○並無拿取他人之電子磅秤等情，是證人Ａ
    ○○之上開證詞實不足為被告地○○有利之認定。
四、綜上所述，被告地○○前揭所辯，顯係卸責之詞，不足採信
    。本件事證明確，被告地○○此部分犯行洵堪認定，應依法
    論科。
肆、就上開事實欄貳、四所載：此部分之事實，業據被告Ｄ○○
    、丑○○坦承在卷（Ｄ○○部分見98年度偵字第4878號卷十
    二第221 至222 頁，本院卷三第251 至254 頁、本院卷十第
    148 頁反面至149 頁；丑○○部分見98年度偵字第4878號卷
    十第196 至197 頁，本院卷三第251 至254 頁、本院卷十第
    149 頁），並有證人壬○○、寅○○、玄○○之證述在卷可
    參（壬○○之部分見98年度偵字第4878號偵卷十二第74 至
    75頁反面、第79至80頁；寅○○之部分見98年度偵字第4878
    號卷十二第226 至228 頁、第231 至232 頁；玄○○之部分
    見98年度偵字第4878號偵卷十第117 頁反面至178 頁、第13
    5 頁、第139 頁、卷十二第155 頁），此外，亦有證人玄○○與同案被告己○○於97年11月24日晚間10時40分06秒提及
    此部分事實之通訊監察譯文附卷足憑（見98年度偵字第4878
    號偵卷十第123 至125 頁），足認被告Ｄ○○、丑○○該部
    分自白與事實相符，洵堪作為論罪科刑之依據。
伍、就上開事實欄貳、五、六所載：
一、上開事實欄貳、五、所載之事實，業據被告Ｄ○○於調查、
    偵訊及本院準備、審理程序中坦承不諱（見98年度偵字第48
    78號卷五第318 頁、卷七第101 至102 頁、第214 至216 頁
    、卷九第83頁反面至84頁、本院卷三第251 至254 頁、本院
    卷十第149 頁反面），且有證人即共同被告寅○○之陳述在
    卷可參（見98年度偵字第4878號卷四第302 頁、卷五第308
    至310 頁、卷六第73至76頁、卷七第1 至2 頁、第86至87頁
    ，本院卷三第55至60頁、本院卷十第150 、151 頁），並有
    同案被告戌○○持用門號0000000000號與同案被告癸○○持
    用門號0000000000號行動電話於97年7 月23日9 時11分53秒
    之通聯譯文（見98年度偵字第4878號偵三卷第142 至146 頁
    ）、通訊監察譯文（98年度偵字第4878號卷三第140 反面至
    156 頁）、97年度毒偵字第454 號卷內之同案被告寅○○之
    濫用藥物檢驗報告及送驗登記簿、同案被告寅○○於96年12
    月18在新竹市警察局第三分局南門派出所由員警癸○○、邱
    昌隆所製作之調查筆錄、臺灣新竹地方法院檢察署97年度毒
    偵字第454 號緩起訴處分書等（見98年度偵字第4878號卷七
    第69至83頁）在卷可參。又證人即同案被告寅○○雖於偵訊
    時證稱：其當時是拿10萬元給Ｄ○○云云（見98年度偵字第
    4878號卷五第309 頁），然此部分業經被告Ｄ○○於調查局
    、偵訊及本院審理時均供稱僅拿到6 萬元等語（見98年度偵
    字第4878號卷七第101 至102 頁、第214 至216 頁，本院卷
    三第258 頁、本院卷十第149 頁反面），經本院與證人即共
    同被告寅○○確認後，其亦當庭陳稱：應該是分次給Ｄ○○
    6 萬元等語（見本院卷十第150 頁），堪信被告Ｄ○○於上
    開時、地係利用其職務之機會，假行賄之名，行詐財之實，
    向共同被告寅○○收取6 萬元之款項無誤。
二、上開事實欄貳、六、所載之事實，業據被告Ｄ○○於調查、
    偵訊及本院準備、審理程序中坦承不諱（見98年度偵字第48
    78號卷五第317 頁、第320 頁、卷七第100 頁、第211 至21
    2 頁，本院卷三第251 至254 頁、本院卷十第150 頁），且
    有證人即共同被告己○○於調查、偵訊及本院審理時之陳述
    （見98年度偵字第5663號卷第4 至18頁反面、第60至81頁、
    本院卷三第251 至254 頁、本院卷十第151 頁）及證人洪誌
    偉之證述（98年度偵字第5663號卷第137 至13 8頁）在卷可
    參，並有同案被告己○○持用門號0000000000號與同案被告
    戌○○所持用門號0000000000號行動電話於97年7 月7 日下
    午4 時26分2 秒之通聯譯文（見98年度偵字第4878號卷三第
    141 頁）、通訊監察譯文（見98年度偵字第4878號卷三第14
    0 反面至156 頁）、新竹市警察局刑事案件移送書、本院97
    年度聲搜字第370 號搜索票、新竹市警察局刑事警察大隊97
    年6 月6 日搜索扣押筆錄、扣押物品目錄表、扣押物品收據
    、臺灣新竹地方法院檢察署檢察官97年毒偵字第727 、1126
    號緩起訴處分書之影本（見98年度偵字第4878號卷一第179
    至185 頁、第206 至209 頁）附卷可佐。堪信被告Ｄ○○係
    利用其職務之機會，假行賄之名，行詐財之實，透由同案被
    告己○○之聯繫，向陳麗絲收取10萬元之款項。
三、按貪污治罪條例第5 條第1 項第2 款規定之利用職務上之機
    會詐取財物罪，其所謂「利用職務上之機會」，係指假借職
    務上之一切事機，予以利用者而言，其所利用者，職務本身
    固有之事機，固不論矣，尚包括由職務上所衍生之機會，可
    見此規定之重點在於機會，且貪污治罪條例第5 條第1 項第
    2 款之利用職務上之機會，詐取財物罪，凡公務員假借職務
    上之一切事機，以欺罔手段使人陷於錯誤而交付財物者，即
    屬當之。查依據被告Ｄ○○就上開事實欄貳、五所載之犯行
    曾於偵訊時供稱：其騙寅○○說有請癸○○幫忙調換尿液，
    但要10萬元才能擺平及其雖然說給10萬元可以擺平，但是為
    了騙寅○○的等語（見98年度偵字第4878號卷五第318 頁、
    卷七第214 至215 頁），就上開事實欄貳、六供述：其跟己○○說要10萬元時，就沒有打算要幫忙更換尿液，實際上其
    和承辦之刑警大隊是不同單位，根本不可能幫忙調換尿液，
    其當時會答應是一時貪念，當時有欠錢就跟己○○騙錢等語
    （見98年度偵字第4878號卷七第211 至212 頁），且同案被
    告己○○、寅○○均係因被告Ｄ○○具有警員之身份關係，
    想說刑警都互相認識，而打電話請Ｄ○○幫忙協助更換尿液
    ，並因而交付款項等情，亦據同案被告己○○、寅○○於本
    院審理時供承在卷（見本院卷十第151 頁），亦即被告Ｄ○○託詞得為其等代為關說並更換尿液，然其本意係為求個人
    獲得財物，且被告Ｄ○○任職於新竹市警察局第一分局，與
    轄區內員警亦有職務上交往，一般人如欲向員警行賄，透過
    同具警察身份之人，自較容易可行，是被告Ｄ○○具有調查
    轄區治安及犯罪之職務，其利用職務上衍生之機會，佯稱得
    代為關說並更換尿液，致同案被告寅○○、己○○及陳麗絲
    均因而陷於錯誤而交付款項，且被告Ｄ○○確實未協助寅○○、陳麗絲更換尿液，致其等均遭查獲單位移送地檢署後，
    因而遭緩起訴及起訴等情，已如前述，且本件並未查獲任何
    事證足資證明被告Ｄ○○確有代為關說或行賄癸○○或其他
    新竹市警察局刑警大隊偵一隊警員，顯見被告Ｄ○○乃係犯
    利用職務機會詐取財物，致使同案被告寅○○、己○○及陳
    麗絲均陷入於錯誤，而交付財物被詐取無訛。
四、綜上，上開事實欄貳、五、六之部分，事證已臻明確，被告
    Ｄ○○之犯行均堪以認定。
陸、就上開事實欄、一所載：
一、訊據被告己○○、戊○○、申○○對上開事實於調查、偵查
    及本院準備及審理程序中均坦承不諱（己○○部分見98年度
    偵字第4878號卷三第173 至176 頁、98年度偵字第4878號卷
    八第265 至270 頁反面、98年度偵字第2701號影卷第184 至
    201 頁、98年度偵字第1554號卷第13至15頁、98年度偵字第
    6497號卷第3 至5 頁；戊○○部分見98年度偵字第2701號影
    卷第62至64頁、98年度偵字第4878號卷八第15至19頁；申○○部分見98年度偵字第4878號卷三第206 至209 頁、第165
    至17 2頁反面、第201 至204 頁、98年度偵字第1554號卷第
    13至15頁、98年度偵字第6497號卷第3 至5 頁；及見本院卷
    二第130 至141 頁、本院卷十第46至50頁），且有證人蔡世
    偉於調查、偵訊時之證述（見98年度偵字第4878號卷六第26
    2 頁至267 頁反面、第283 頁至293 頁），及另案被告未○○於偵訊、本院訊問時及審理時之證述（見99年度偵緝字第
    31號卷第11頁反面至12頁、第21頁至22頁、98年度聲羈字第
    280 號卷、99年度訴字第17號卷第10至14頁、本院卷十第20
    至28頁）在卷可參。此外，並有被告己○○及被告癸○○與
    證人蔡世偉間之通聯譯文及簡訊內容（見98年度偵字第4878
    號卷六第268 頁至276 頁）、被告己○○與被告戊○○間之
    通聯譯文（見98年度偵字第4878號卷五第107 頁）、被告己○○與另案被告未○○間之通聯譯文（見98年度偵字第4878
    號卷五第105 頁反面至106 頁反面）及新竹市警察局第三分
    局刑事案件報告書、搜索經過及結果陳報書、本院97年度聲
    搜字第515 號搜索票、申○○之調查筆錄、呂淑玲之調查筆
    錄、己○○之調查筆錄、新竹市警察局第三分局97年8 月30
    日搜索扣押筆錄、扣押物品目錄表、扣押物品收據、新竹市
    警察局辦理煙毒麻醉藥品案尿液送驗受檢人真實姓名代號對
    照表暨送驗登記簿、濫用藥物檢驗報告、照片3 張、扣押物
    品清單2 張、澳門航空機票2 張在卷可佐（見97年度毒偵字
    第1972號影卷第1 至27頁＝98年度偵字第4878號卷一第160
    頁至17 4頁反面、第187 至192 頁），再被告申○○為被告
    己○○頂替上開持有毒品犯行時，經新竹市警察局第三分局
    南門派出所所取得之申○○尿液檢體（代號C-196 ，即經被
    告申○○以被告戊○○所提供其女呂怡君之尿液充當之檢體
    ）經以人類粒腺體DNA 序列分析法標準鑑定結果，認該尿液
    並非來自被告申○○、戊○○，有法務部調查局DNA 鑑識實
    驗室98年7 月23日調科肆字第0980 0391980號鑑定書在卷可
    參（見98年度偵字第48 78 號卷十二第147 至150 頁=98 年
    度偵字第5663號卷第164 至167 頁），則可認被告申○○於
    97年9 月2 日為替被告己○○頂替持有毒品犯行之尿液證據
    ，業經他人偽造，是被告戊○○確有提供其女之尿液充當他
    人刑事案件之證據供員警送驗，是被告戊○○所涉偽造關係
    他人刑事被告案件證據罪，被告申○○所涉頂替罪及被告己○○所為期約、交付賄賂之犯行，均堪予認定。
二、訊據被告癸○○雖坦承曾於97年8 月30日持搜索票在被告己○○位於新竹市○○○○○街50巷6 號7 樓租屋處內查獲第
    一級毒品海洛因2 包，且被告己○○於97年9 月1 日返國後
    曾與其在南門派出所前之公園見面，並於隔日在該派出所製
    作被告己○○、申○○之筆錄後對被告申○○驗尿，及其確
    有交付蔡世偉2 千元等情，惟矢口否認有何違背職務收受賄
    款及明知被告申○○係頂替被告己○○而為其等製作不實筆
    錄之犯行，辯稱：其與己○○在南門派出所前公園見面時，
    己○○表示出國前有委託1 個人看管他出租的房子，等找到
    後會帶來作筆錄，且說查獲之海洛因是申○○的，在己○○
    帶申○○來作筆錄前都沒有人當面或打電話來關說，也沒有
    與未○○談論過此事，也沒有收受未○○代己○○轉交的東
    西，至於會給蔡世偉2 千元，是因蔡世偉幫忙查看南寮漁港
    漁船走私海洛因之代價云云。惟查：
  (一)被告癸○○於97年8 月30日持臺灣新竹地方法院核發之搜索
    票在己○○位於新竹市○○○○○街50巷6 號7 樓租屋處內
    查獲第一級毒品海洛因2 包，適逢己○○前往大陸地區未在
    國內，被告癸○○則於97年9 月2 日為被告己○○、申○○
    製作警詢筆錄及對被告申○○採尿送驗，且於97年10月8 日
    將上開筆錄移送臺灣新竹地方法院檢察署等情，為被告癸○○所不爭執，且有新竹市警察局第三分局刑事案件報告書、
    搜索經過及結果陳報書、本院97年度聲搜字第515 號搜索票
    、申○○之調查筆錄、呂淑玲之調查筆錄、己○○之調查筆
    錄、新竹市警察局第三分局97年8 月30日搜索扣押筆錄、扣
    押物品目錄表、扣押物品收據、新竹市警察局辦理煙毒麻醉
    藥品案尿液送驗受檢人真實姓名代號對照表暨送驗登記簿、
    濫用藥物檢驗報告、照片3 張、扣押物品清單2 張、澳門航
    空機票2 張在卷可佐（見97年度毒偵字第1972號影卷第1 至
    27頁），又被告癸○○持搜索票，在上開時、地所查獲之2
    包海洛因確為被告己○○所有，被告己○○於事後要求被告
    申○○出面為其頂替持有該2 包海洛因之犯行，復據證人即
    共同被告己○○、申○○於偵查中證述明確（見98年度偵字
    第4878號卷八第265 至270 頁反面、98年度偵字第5663號卷
    第92至94頁、98年度偵字第4878號卷三第201 至204 頁、98
    年度偵字第1554號卷第13至15頁、98年度偵字第6497號卷第
    3 至5 頁），是扣案第一級毒品海洛因2 包確係被告己○○
    所有，與被告申○○無涉，應可認定。
  (二)被告癸○○雖辯稱不知被告己○○叫他人頂替之事云云，然
    經調查事證結果，被告癸○○於被告己○○、申○○至南門
    派出所製作筆錄前，早已知悉被告申○○係出面頂罪，並非
    真正毒品持有人：
  (1)證人即共同被告己○○於98年7 月21日偵訊時證稱：於97年
    8 月30日其位在新竹市○○○○○街的租屋處，遭新竹市第
    三分局南門派出所警員癸○○、宙○○查獲2 小包海洛因毒
    品，因其當時在大陸，搜索時，癸○○有透過當時在場的姐
    姐呂淑玲打電話至大陸，癸○○還叫其不要裝傻，並問現場
    查獲的毒品是何人所有，其當時回答該2 小包海洛因是其所
    有，癸○○便要其回國後直接到南門派出所報到。其於9月1
    日返國當天即到南門派出所找癸○○，並詢問有沒有其他辦
    法可以擺平該查獲的2 小包海洛因，癸○○表示現場有照相
    存證，所以一定要有人出面承擔，要其自己想辦法，不然就
    要移送其，當天沒有製作筆錄就離開南門派出所。當天晚上
    便接到綽號「阿冰」的電話，表示癸○○須要15萬元或20萬
    元，才可以擺平前述案件，其則表示要癸○○自己打電話，
    但癸○○並沒有打電話給其等語在卷可證（見98年度偵字第
    4878號卷八第276 頁），是被告己○○已於97年9 月1 日返
    國後，當面告知被告癸○○該查獲之2 包海洛因確係其所有
    等情，堪可認定。
  (2)又證人蔡世偉於98年7月8日偵訊時證稱：伊綽號叫「阿冰」
    ，於97年8 、9 月間，因為己○○的租屋處遭癸○○搜索並
    查獲毒品，當時己○○人在大陸，己○○回國時，癸○○便
    要求己○○到派出所驗尿，在己○○還沒去南門派出所做筆
    錄、驗尿前，聽說伊與癸○○認識，就約伊見面，希望能向
    癸○○說情及可否更換他的尿液。伊就打電話約癸○○見面
    ，癸○○說人在派出所，便與癸○○在派出所外面談，伊就
    問己○○的尿液可否調換，癸○○當場開價15萬元，表示因
    同事開庭打官司要用，所以希望先拿一半，等到更換尿液後
    再拿一半，並說要將其中5 萬元給伊當佣金，伊沒有砍價就
    先以電話轉告己○○：癸○○要求換尿的代價為15萬元。己○○就說價錢太高，希望伊再問一下可否便宜一點。於是同
    日晚上，伊又去派出所找癸○○，也是在派出所在外面談，
    癸○○同意降價為10萬元，伊再轉達給己○○。隔天早上癸○○又打電話要伊去派出所，伊到派出所後，癸○○說當時
    搜索的時候有錄影，如果更換尿液的話很難移送，且價錢不
    要殺太低，因為同事打官司缺錢，希望維持原來的價錢，而
    且要伊跟己○○說去派出所作筆錄、驗尿時，還要再多帶1
    個人去，用那個人的尿液來送驗。伊便轉達己○○，但是己○○要求癸○○要親自打電話給他，這樣才相信，伊就直接
    去找癸○○，要癸○○直接跟己○○聯絡，癸○○就說會直
    接跟己○○聯繫，之後癸○○和己○○聯繫的內容伊就不曉
    得了。伊本來要求由伊轉交7 萬5 千給癸○○，但是己○○
    希望直接跟癸○○聯繫，他們直接聯繫後，伊就不知道錢如
    何處理了等語在卷（見98年度偵字第4878號卷六第285 頁）
    。且觀諸證人蔡世偉與被告己○○間於97年9 月2 日之通聯
    譯文，證人蔡世偉先於當日凌晨2 時4 分41秒撥打電話予被
    告己○○，告知：「現在意思是說，先一半給他，明天中午
    弄好，再另一半」、「意思是先拿一半啦，後面的一半明天
    下午。」等語，被告己○○則回以：「可以啊，我跟你講，
    透早（音譯）才有辦法領（錢），你跟他講一下」，顯示被
    告癸○○、己○○透過證人蔡世偉已達成期約賄賂之合意；
    又被告己○○復於同日上午10時53分51秒撥打電話予證人蔡
    世偉，經證人蔡世偉告知：「現在他說稍微有變卦，他現在
    意思是說可以那樣，尿可以換啦，抄到的同樣要照送，因為
    他那個錄音（影）帶都有錄到，他說有錄到，我也不會說，
    說沒辦法阿，還是要送。」「搜索票上面都有開起來阿。」
    「他，身份公務人員，比較那個啦。」「就是要朋友從那邊
    過，誰去也不知道，說你出國，他的意思是這樣。」「現在
    說那個房間抄到東西的地方，說有人過去那邊，他的意思是
    比較好那個啦，要不然他這邊也怕說。」、「對對對，那個
    地方，推給別人就是了」、「我再跟他說說看，因為他再想
    啦，心裡有點怕，我說你不要出面，由我對你就對了，他就
    比較放心，我昨天一直這樣跟他說。」等語，被告己○○則
    回以：「只要他幫我出脫，就可以了，其他都沒關係，你知
    道嗎」等語，被告己○○復於同日中午12時19分30秒撥打電
    話予證人蔡世偉，經證人蔡世偉告知：「他跟我說用另外一
    個方是就是... 電話裡... 這樣就是說出國這段時間鑰匙交
    給一個朋友，朋友用綽號」，己○○則告以：「我跟你說，
    2 點多我有個朋友，星期5 被人家抓，現在星期6 嘛，星期
    5 沒被查到東西，但是星期6 我鑰匙交給他，有個人沒比較
    好喔？你跟他問，週5 到週6 ，這兩天，弄兩條線（音譯）
    ，應該是不會吧，變成一條嘛，沒超過那個時間嘛。」、「
    你現在問能不能確定，現在就是等他有確定之後，照我昨天
    說的跟他說。」、「2 點半沒問題，我就把人帶過去。」，
    證人蔡世偉則回以：「他早上是跟我說4 點要找你過去」、
    「他那方面是說能不能不要分兩次」、「這樣比較不費事啦
    」等語，顯與證人蔡世偉證稱在被告癸○○、己○○間代為
    聯繫被告己○○遭查獲持有毒品之證詞相符。
  (3)至被告癸○○雖辯稱所給證人蔡世偉2 千元是幫忙查看南寮
    漁港船隻走私海洛因之代價云云。然此部分亦經證人蔡世偉
    證稱：後來己○○做完筆錄、驗尿後，伊打電話問己○○事
    情處理的如何，己○○就說伊都沒有幫他處理好，所以已經
    另外叫玉蘭姐跟癸○○喬好了，錢是由玉蘭姐付給癸○○，
    伊當時覺得己○○過河拆橋。伊接著又去南門派出所找癸○○，癸○○就說：「該處理該做的他都有做」，意思是有幫
    己○○更換尿液，伊就跟說：「我為了這件事跑來跑去至少
    也要拿一些錢給我意思意思」，癸○○聽到後，一開始說要
    給5 萬元分紅、當作佣金，等到事情處理好、拿到錢後再給
    ，可是後來癸○○都沒有給。隔天，伊又去派出所找癸○○
    要錢，結果癸○○說：錢是同事打官司要請律師要用的，沒
    有辦法給我這麼多。結果癸○○當場只給我2 千元。之前15
    萬元的價錢是癸○○自己開口提的，且說會拿5 萬元給伊當
    佣金，所以伊才會聯絡得這麼勤勞。後來因為只拿到2 千元
    ，所以就又在97年9 月3 日傳簡訊向癸○○抱怨等語（見98
    年度偵字第4878號卷六第283 頁反面至284 頁、第290 頁反
    面）。又觀之被告癸○○、己○○與證人蔡世偉間之通聯譯
    文及簡訊內容，證人蔡世偉先於97年9 月2 日傍晚5 時8 分
    傳送內容為「兄哥：你那一件事處理的順利嗎？我人還在市
    區等待著你好消息！看處理的如何回覆我一下，我也才能夠
    放心？」之簡訊予被告己○○，被告己○○復於同日晚間10
    時1 分43秒撥打電話予證人蔡世偉，對話內容為：「A （即
    被告己○○）：阿冰阿，你說一套做一套，你幹麻打這通簡
    訊。B （即證人蔡世偉）：沒啦，現在事情怎麼變得『灰薩
    薩』（台語）這樣。A ：對阿，叫你幫我『洽』（台語），
    你也沒用好啊，啊都沒用好啊，那也是叫玉蘭姐去用的阿。
    我昨天跟你講的有沒有，你就跟我用好。B ：本來這件事情
    他不給你…我有一直跟他拜託…才肯出來弄…。A ：誰？B
    ：名字不用說這麼明啦。A ：大雄喔？B ：澤宜啦。A ：澤
    宜怎樣？B ：這些事情都是他在處理的啊。A ：對阿，就是
    他照理說跟你說，那你都沒弄好，你又跟我答應說好啊，OK
    啦，最後這樣沒有啊。B ：最後我有通電話跟他講過，就是
    下午那時候說的，照『單路』（台語）去走，他難道沒有照
    這樣走？A ：哪有？B ：沒照這樣走喔？A ：對啊，他還是
    照送啊。B ：電話裡面，看有沒有方便聊一下天。A ：我說
    他還是照送啊，已經送去了嘛，你想，這樣還要說什麼？B
    ：喔。A ：他就送，我也是好啊。B ：他就是跟你換掉啊。
    A ：換什麼？他就已經送了，你聽得懂嗎？B ：他沒幫你換
    嗎？A ：換哪有效？就已經送了啊，你聽得懂嗎？就有東西
    在，換能做什麼？對不對？B ：喔。A ：你自己想，有東西
    ，那換掉要做什麼啦。B ：像我跟你說的，意思你聽不懂嗎
    ？A ：那個青菜講，叫我出去外面，你也沒幫我說。B ：他
    說這沒辦法那個啦。A ：對啊。B ：他說可以說是朋友的，
    可以說是我去那裡，你那時候出國，鑰匙放在我這邊。本來
    你下午過去前，我就想說要跟他打電話，見個面跟他說一下
    這件事情。A ：啊，就沒跟我說啊。B ：啊，就來不及約，
    我下午就來市區這邊等他啊。A ：筆錄也才剛剛做完，做了
    幾個小時阿，我也是3 天沒睡了。B ：是喔。A ：我是想說
    你有喬好，啊沒了啦，唉，也是要送。B ：我是想說他照送
    沒關係，另外一個人出來。A ：另外一個人出來不是一樣嗎
    ？B ：用綽號，那個人不用出面啦。A ：我知道，但是不行
    ，那個人都一定要出面啦。B ：我是想說我出面也沒關係，
    反正我身上已經好幾條了，不差這一條。A ：你怎麼都不說
    ，現在說有什麼用？現在都送了，印章都蓋了。B ：好啦，
    我再想。A ：還說我說一套，做一套。我就跟你說要怎麼做
    ，好幾種版本給你了都沒辦法。B ：最後那個版本難道？A
    ：沒用啦。B ：還是不要？A ：就跟你說沒效啦，說不能這
    樣說。B ：他是跟我說，一個人，用外號，比方說我，這段
    時間你出國，然後鑰匙交給我，然後我帶朋友去，朋友又帶
    朋友去…然後本名不知道，本來就是說用這樣來說。A ：他
    就不要，就不能這樣。B ：這個版本也是他跟我說的阿，他
    叫我說這樣。A ：啊就沒有啊。B ：是喔，那就是他的問題
    ，那我等一下再找他問問看…。B ：不好意思。A ：就是跟
    你說這樣用，怎麼會說的都做不到。B ：幹，不知道在幹麻
    ，我等一下問了詳細再那個啦。」（見98年度偵字第4878號
    卷六第272 至274 頁），足見因被告己○○向證人蔡世偉抱
    怨蔡世偉都沒有把事情處理好，還是其叫未○○去弄好的，
    筆錄才剛剛做完，做了幾個小時等語，證人蔡世偉則告以：
    被告癸○○本來說的版本是要找個人出來，可以用外號，不
    知道本名的方式來處理，其等一下再找癸○○問問等語。隨
    後，證人蔡世偉果真於同日晚間10時58分44秒與被告癸○○
    通電話，對話內容為：「B （即證人蔡世偉）：喂。A （即
    被告癸○○）：你在哪裡，「老大」的那邊嗎？B ：嗯。A
    ：不要緊，你晚一點看要打給他嗎？B ：打給誰？那個喔？
    A ：嗯，我們今天看的那個。B ：我剛才有打阿。A ：那他
    怎麼說？B ：他說…意思是說你那邊，你都沒有照那邊說的
    下去那個啊。A ：沒照他們說的這樣做。B ：不是…就…沒
    有…在那…。A ：就那個…我們那個…有空我們明天見面再
    說。B ：喔，OK，好。」（見98年度偵字第4878號卷六第
    274 頁）。而證人蔡世偉又於97年9 月3 日中午11時52分2
    秒、同時52分7 秒許，發送內容為：「老大仔：那件事我也
    跑來跑去！跑了不少趟！才拿到那麼一丁點；說句良心話：
    實在說不過去啊！你也清楚我目前過的不怎麼好！我也不是
    要求得很高。」及「還是說好的又改變！會為了這樣要求多
    掙一點！也是為了要交女兒的學費及租屋的費用！抱歉了！
    請諒解小弟我一下！冰」等簡訊予被告癸○○，另於97年9
    月4日 上午8 時27分發送內容為：「老大哥：我也不說一定
    要拿到當初在說的那些東西還是什麼的，但是我想請你幫個
    忙包個小（紅包）給我！裡面弄66元還是6 元都可！主要拿
    個紅而已！還我要買一套（四一）號的女生衣服給自己愛人
    ！阿冰」之簡訊予被告己○○，亦有該等簡訊內容之監察譯
    文在卷可參（見98年度偵字第4878號卷六第274 至275 頁）
    ，凡此均顯示證人蔡世偉確有在被告癸○○、己○○間斡旋
    由他人頂替或更換尿液檢體而不予移送被告己○○一事，惟
    因被告己○○事後係找另案被告未○○代為處理此事，故證
    人蔡世偉就此部分僅拿到被告癸○○所給付之款項2 千元，
    遂以簡訊要求被告癸○○能依照原先所答應之佣金金額予以
    給付甚明，是被告癸○○辯稱其給付給證人蔡世偉2 千元係
    幫忙查看南寮漁港船隻走私毒品之代價云云，自非可採。
  (4)再證人即共同被告己○○於98年7 月21日偵訊時證稱：因其
    並未接到癸○○親自打來的電話，其便找玉蘭姐即未○○去
    跟癸○○說已找好1 個人來扛，之後未○○就說：已跟癸○○講好了，癸○○說不要錢且會主動協助，其就回未○○說
    癸○○不要錢是不可能的事，不然癸○○要「阿冰」來拿15
    萬，又不打電話來，是什麼意思，接著未○○就說有去南門
    派出所找癸○○，問癸○○是否有透過阿冰來要15萬，癸○○就說有這回事，那個錢是要打點同事用的等語（見98年度
    偵字第4878號卷八第277 頁），核與其於本院審理時之供述
    大致相符（見本院卷十第16頁），並有其與證人未○○於97
    年9 月2 日下午2 時8 分9 秒之通聯譯文內容「B （即另案
    被告未○○，下同）：剛剛他叫我去，說叫我跟你說。A （
    即被告己○○，下同）：嗯。B ：意思是說，你有沒有別的
    方法啦，這要用掉，可能沒辦法。A:不用別步啦。B:說叫你
    在你那邊睡覺的人擔啦，你有辦法嗎，剛好你出國不在嘛。
    A ：我知道啦，我現在有在聽啦，你現在叫一個人擔，啊又
    要拿『扣扣』（台語，錢）。B ：他現在意思是不要啦，癸○○叫我跟你說啦，是他同事啦。A ：他現在叫一個人來啊
    ，給我開多少你知道嗎？B ：我知道，你聽我說，他同事開
    口要20，對不對；A ：不是。B ：我說給你聽嘛，他沒開口
    說要多少，啊他在旁邊不就是王八蛋，最後有一個人說他來
    跟你說15啦，癸○○拿5 啦，啊他那個同事要拿10啦，現在
    癸○○跟我說的意思是，不用拿錢啦，他給你『套』啦，以
    後他也不會找你，大家就朋友啦，癸○○人很好講話啦，他
    叫我這樣跟你說，如果要叫人幫你擔，我現在有一個也認識
    你的人，我就叫一個血癌替你『套』。A ：叫什麼？B ：替
    你擔啦，就是得血癌要死的那個，那個人只幫人擔一條，沒
    有擔很多條啦，他是說如果找人擔，意思是說拿點錢給擔的
    那個人就好了，你有需要，你來田美三街這邊跟他說。A ：
    哪裡？B ：田美三街啊…他說叫你來啦。A ：啊，他要擔喔
    ？B ：不是啦，他有一個朋友血癌啦，有幫人擔這個啦，叫
    他出面，啊，癸○○他會，你有什麼步數，他會照你的意思
    走，如果過不了，他就幫不了忙。A ：那會過啦，就是叫一
    個人擔。B ：他現在是說如果你肯，他照你意思走。A ：那
    沒關係啊，我知道啊。B ：你過來講講，再去找癸○○，他
    叫你4 點去啦。A ：4 點啦。B ：所以你現在快過來田美三
    街啦。A ：我現在一個朋友要幫我擔啦，你知道嗎？B ：擔
    的那個人是不是要去…。A ：免錢啦。B ：不是啦，我現在
    不是說錢啦，血癌這個人他就沒差啦，什麼時候死也不知道
    。A ：我一個朋友星期5 被抓到。B ：我知道啊，他再多你
    這一條也沒差喔。A ：嗯，現在喔。B:癸○○叫我跟你說，
    要幫你擔的這個人要有擔當喔，到時候反口供…。A ：不會
    啦，他星期5 晚上被人抓，那這是星期6 ，你聽得懂嗎，這
    兩條沒差超過半天你知道嗎？B ：這樣也是可以。A ：要是
    一起，因為他星期5 沒被抄到東西，那星期6 被抄到，這樣
    正常啊。B ：啊，癸○○說不要給你拿錢啦。A ：那錢就沒
    關係啦，他叫那個阿冰來，那個阿冰在說什麼真的都聽不懂
    。B:聽不懂，啊，哈哈哈，所以我就跟癸○○說，都是你啦
    ，人家說叫我叫你出來吃飯你就不要啦，癸○○就說，是喔
    ，阿姨，那天如果聽你的話出去吃飯不就解決了，你不瞭解
    我你也怕我，我不瞭解你我也不敢跟你說，他說那天你請他
    吃飯他出來吃飯就OK，什麼事都沒有了，對阿，現在他那個
    同事缺錢啦，開15，他說怎麼可能，他說他不知道，以為2
    、3 萬，3 、4 萬解決，難怪他說錢他不要。A ：錢是沒關
    係啦。B ：他不瞭解你啦，所以他跟我問說，你的人會怎樣
    嗎，他怕你『小領薄利』（音譯），現在跟他說，你給他偷
    錄音…我說不會吧，他說他很怕，他說他怕你給他扯後腿，
    他說他怕的要死，後來你們說完話，他說老雷不錯，我說對
    啊，老雷不錯，自己小弟，如果不熟也不敢跟你說，他昨天
    跟你說話，他所裡面的人在對面有看到，你知道嗎，他說這
    要搓掉，也要他所的蓋章送這個件。A ：我說給你聽，他有
    說，你有帶錄音機嗎？B ：帶什麼？A ：說我有帶錄音機嗎
    ？B ：對啊，他坦白講，他真的很怕啊。A ：我也很坦白跟
    他講，我今天如果帶錄音機，我也不會來了啦，我哪有那麼
    閒，我那麼閒帶錄音機給你錄音，我們又不是深仇大恨。B
    ：我跟他說老雷人很正，可以叫人擔，也不會叫人擔，自己
    的事情遇到，也不會叫人擔，我說對啦，大家都要互相瞭解
    ，你們警察太多人被搞了，會怕，這我也知道，啊我也不了
    解說你喔，錢講得動講不動，我那天一開口你就罵我，說要
    講明天的事可以，如果要講老雷的事，別講，我說我就歹勢
    死了，後來他就給我傳簡訊，說失禮，我說你也會怕我，我
    也能體諒，大家瞭解後要談什麼事都好講了，他現在叫我去
    ，就是叫我跟你傳話說，錢不要，有辦法找人擔，啊保證那
    個人不會反口供的，要不然他等一下會有事。A ：我知道啦
    ，有電話我先打一下。」在卷可參（見98年度偵字第4878號
    卷五第105 頁反面至106 頁反面），且證人未○○亦於本院
    審理時證稱：該通聯確係其與己○○之通話內容，因己○○
    被癸○○抄到東西，己○○知道其認識癸○○，就叫其去找
    癸○○出來吃飯、認識一下，癸○○當下拒絕說不要講己○○的事情，但癸○○後來有請其轉達己○○事情，至於轉達
    何事，其就忘記了等語（見本院卷十第24至26頁），雖證人
    未○○就被告己○○遭查獲毒品乙事，曾代被告癸○○轉達
    被告己○○之內容，於偵訊、本院訊問及審理時多稱已不復
    記憶，然其已於本院審理時明確證稱：其在前揭譯文第1 句
    所述：「剛剛他叫我去，說叫我跟你說。」等語，是癸○○
    叫其去的（見本院卷十第25頁），是對照前揭譯文之內容，
    證人未○○係代被告癸○○轉達予被告己○○：要弄掉該案
    是沒有辦法的，但剛好被告己○○當時出國不在，可以叫在
    那邊睡覺的人擔，不用拿錢，大家以後都是朋友，被告癸○○還叫證人未○○轉達，可以不要拿錢，有辦法就找人擔罪
    ，且要保證幫忙擔罪的人要有擔當，不會翻口供，不然其會
    有事，且被告癸○○要被告己○○當日4 點過去做筆錄等情
    ，而被告己○○果於該日下午5 時許偕同被告申○○至南門
    派出所找被告癸○○製作筆錄。另證人即共同被告申○○於
    偵訊時證稱：其至警局製作筆錄時，擔心會多判1 條罪，便
    問癸○○，癸○○則告知其被海巡署查獲的案子，跟己○○
    的案子相差不到12個小時，所以其頂替持有毒品的罪會被施
    用的罪給吸收，要其不用擔心，癸○○還問其拿到多少代價
    願意替己○○扛罪，還說這件事不能跟別人講等語在卷（見
    98年度偵字第5663號卷第93至97頁、98年度偵字第4878 號
    卷三第203 頁）。顯見被告癸○○自始即知悉扣案海洛因2
    包係屬被告己○○所有，且同意被告己○○另找他人頂替該
    持有第一級毒品海洛因犯行乙節無誤。
三、被告癸○○確有收受賄款之部分：
  (一)證人即共同被告己○○於偵訊時證稱：於97年9 月3 日下午
    3 、4 時，其與申○○在南門派出所對面公園等戊○○拿尿
    液，之後便與申○○一同進入南門派出所製作筆錄，其在做
    筆錄時表示查獲之2 小包海洛因是申○○的，而申○○在做
    筆錄時，亦承認該毒品為申○○的，因為癸○○表示要驗其
    跟申○○的尿，其當時有問癸○○為何要驗其的尿，因事前
    已透過玉蘭姐與癸○○協商由申○○扛罪，所以其認為不需
    要驗其的尿，因其平時有施用海洛因，擔心驗尿會驗出毒品
    反應，但癸○○表示可以由申○○扛罪，但也要驗其的尿，
    其那時認為如果需要驗尿，那就不需要申○○來扛罪，所以
    就以去廁所為藉口後，在廁所裡打電話給未○○，未○○則
    表示等一下會回電話，隔了數分鐘後，未○○打電話告知不
    需要驗尿了，同時表示癸○○需要12萬元或12萬5 千元來打
    點同事，其當時有同意未○○提出的金額，並表示會透過未
    ○○將該筆款項轉交給癸○○，講完電話走出廁所後，癸○○便告知不需要驗尿，做完筆錄就可以離開，其便離開派出
    所，當天晚上就打電話給未○○約碰面，並和申○○拿12
    萬元或12萬5 千至新竹市○○路我租屋處附近公園將該款項
    交給未○○，由未○○將前述款項交給癸○○等語（見98年
    度偵字第4878號偵卷八第276 至279 頁），核與其於本院審
    理時供述：其要進去南門派出所前先跟戊○○碰面，碰完面
    就將3 、4 瓶飲料的罐子帶進去，其中1 瓶是戊○○的小孩
    尿的尿，其先去廁所將尿放在廁所下面，後來癸○○先問毒
    品是否是申○○的，其說「是」，並說已將申○○帶來，癸○○就說其也要驗尿，因為之前未○○已有說過，其知道要
    驗尿，所以才從外面帶1 瓶尿進去，其就跟癸○○說現在沒
    有尿後，就跑到廁所那邊打電話給未○○，過了5 至10分鐘
    後，未○○打電話說不用驗尿了，後來癸○○也說「你在大
    陸嘛，前2 天才回來，跟你驗尿也沒有用」，並再次問毒品
    的確是申○○的，其回答是，等筆錄作完就走了，走到下面
    時，未○○就打電話說是不是已不用驗尿了，還說要拿錢去
    跟人家處理，當時未○○並沒有說名字是誰，但其猜想是指
    癸○○。到了當天或是再隔天的晚上，其跟申○○一起拿錢
    去給未○○的，當時其在車上駕駛座，申○○坐在副駕駛座
    ，未○○騎機車，其就直接從駕駛座將錢遞出去給未○○，
    當時錢好像有用紙包著的樣子，未○○並說要把錢拿給癸○○交給同事，說是要去處理癸○○的同事等語大致相符（見
    本院卷十第14至20頁），堪以採信。另證人未○○亦於本院
    審理時證稱：其在97年9 月3 日晚上，或是之後，曾在南門
    派出所對面的公園將錢交給癸○○，但金額多少並不知道，
    這筆錢是大概是在傍晚或晚上，己○○在新竹市○○○街那
    邊的公園拿給其的，並要其將錢交給癸○○，其於當日就直
    接拿到南門派出所對面的公園給癸○○，己○○將錢交給其
    時，是坐在駕駛座，有另一個人是坐在副駕駛座等語在卷（
    見本院卷十第21至24頁），是綜觀證人即共同被告己○○、
    證人未○○上開證述內容，本件係因證人即共同被告己○○
    先透過證人未○○代為向被告癸○○協商，希望能由他人頂
    替之方式以求脫免罪責，其之後認為已找申○○出來頂替其
    持有毒品案件，且其有施用毒品之慣行，是其若遭採尿送驗
    ，仍有遭驗出毒品反應之可能，乃透過證人未○○協調並支
    付賄款，以求除得由被告申○○頂替該持有毒品犯行外，並
    免除採尿送驗之程序，乃於其至南門派出所製作完筆錄後，
    透過證人未○○轉交賄款等情，就其等所供確係有交付賄款
    予被告癸○○之主要情節均屬一致，且其等對於交付賄款時
    ，係由被告己○○開車搭載他人即申○○前往相約之地點等
    細節，所供亦無二致，當屬事實。又證人即共同被告己○○
    請證人未○○代為交付賄款等情，亦有證人即共同被告申○○於檢察官訊問時證稱：己○○曾告訴伊有拿10萬元予綽號
    「玉蘭姐」之女子，代為轉交予癸○○作為伊替己○○頂替
    之代價。其曾見過綽號「玉蘭姐」之女子1 次，就是做完筆
    錄後隔1 、2 天之晚上7 、8 時許，己○○開車載伊去新竹
    國賓飯店門口即加油站旁之公園，己○○與「玉蘭姐」約在
    該公園見面，伊與己○○都沒有下車，「玉蘭姐」1 個人站
    在路邊，沒有開車，己○○就直接搖下車窗，把10萬元從斜
    背之背包拿出來交給「玉蘭姐」，己○○要去找「玉蘭姐」
    前就有告訴伊要拿10萬元給「玉蘭姐」轉交癸○○等語在卷
    可憑（見98年度偵字第5663號卷第93至97頁、98年度偵字第
    4878號卷三第203 頁），是被告癸○○確有透過未○○向己○○要求賄賂，做為同意被告己○○找人頂罪，而不予移送
    持有毒品犯行及對其採尿送驗之對價，並於97年9 月3 日晚
    間收受該筆賄款等情無誤。又證人未○○、證人即共同被告
    己○○、申○○上開證詞，已明確證述曾透過證人未○○代
    為交付賄款予被告癸○○，所言交易時間、方式等細節則大
    致相符，業如上述，至於所述交付賄款之正確地點究係在新
    竹市國賓飯店旁公園或新竹市○○街附近的公園，雖有不同
    ，惟就交付賄款之對象、緣由等關鍵事實所述則均無歧異，
    應堪信憑，是就此交付款項之確切地點，因時間久遠致證人
    不復記憶，惟其可確定地點是在新竹市之某公園內則無二致
    ，尚與經驗法則無違，依上說明，難認上開證人之證言不可
    採信。至被告己○○及申○○究係在新竹市國賓飯店旁公園
    或新竹市○○街附近的公園交上開賄款給證人未○○乙節，
    業據被告己○○於本院審理時供述：如未○○說是在新竹市
    ○○街附近之公園交款，應該就是在金山公園吧，其是真的
    不知道，已經忘了，之所以會在調查局及偵訊時證述是在新
    竹市國賓飯店旁之民生公園，是因為看到申○○筆錄才這樣
    回答的，其只知道是1 個公園等語（見本院卷十第18頁），
    而證人申○○於交付賄款時僅係陪同被告己○○前往，然證
    人未○○係實際身負轉交賄款之人，應會留下較深刻之印象
    ，故認關於此部分證人陳述歧異之處，仍以證人未○○所述
    之新竹市○○○街那邊的公園乙節較為可採。
  (二)至證人未○○於本院審理時對於上開證人即共同被告己○○
    在警局因不願驗尿而打電話予證人未○○，並由證人未○○
    轉達癸○○須12萬元或12萬5 千元打點其同事該部分事實之
    陳述，或因時間之經過致記憶不清，而陳稱已不復記憶之狀
    況，然經本院提示證人即共同被告己○○於98年7 月21日之
    偵訊筆錄後，證人未○○即證稱：其對於證人即共同被告己○○該段證言所述有這件事情，並沒有意見，因為其已記不
    起來了等語（見本院卷十27頁），衡諸證人未○○於99年1
    月12日在本院審理作證時，距其代為交付賄款等情，已有1
    年多，是因時間久遠，致證人未○○不復記憶部分細節，尚
    與經驗法則無違。惟其於本院一再證稱確有代被告己○○交
    付賄款予被告癸○○一事，依上說明，難認證人未○○之證
    言不可採信。另證人即共同被告己○○雖於偵訊時證述係於
    97 年9月3 日下午3 、4 時許至南門派出所找被告癸○○製
    作筆錄，然於本院審理時則陳稱：已忘記製作筆錄之確切時
    間了，差不多是9 月1 日至9 月3 日等語，嗣經提示其因該
    案至南門派出所製作之警詢筆錄（見98年度偵字第4878號卷
    一第167 頁），並告以其上記載該次筆錄詢問日期為97年9
    月2 日時，則當庭表示對該筆錄所記載之日期並無意見，是
    其於偵訊時所述製作筆錄之日期顯為記憶錯誤，併此敘明。
  (三)至起訴書就此部分雖認被告被癸○○所收受之賄款為12萬5
    千元。然此部分證人即共同被告己○○於98年7 月21日偵訊
    時證稱：其於97年9 月3 日下午因不需驗尿離開南門派出所
    後，當天晚上就和申○○拿12萬元或12萬5 千元至其位於新
    竹市○○路租屋處附近之公園交給「玉蘭姐」等語（見98年
    度偵字第4878號卷三第278 頁），然被告己○○實際交付之
    賄款數額究為多少，業經證人即共同被告己○○及證人未○○於本院99年1 月12日審理程序時分別證稱：不記得、不知
    道等語（見本院卷十第17、21頁）；然證人即共同被告申○○於98年6 月3 日在檢察官訊問時則證稱：己○○曾告訴伊
    有拿10萬元予綽號「玉蘭姐」之女子，代為轉交予癸○○作
    為伊替己○○頂替之代價等語（見98年度偵字第5663號卷第
    93至97頁、98年度偵字第4878號卷三第203 頁），而因證人
    即共同被告己○○、申○○、未○○證述時，距離案發當時
    已均有相當之時日，自難苛求其等於證述時尚能精確記憶實
    際交付之金額，是依罪證有疑，有利於被告之證據法則，僅
    能依證人己○○、申○○上開證述中提及最低之金額即證人
    申○○所證述之10萬元，據此認定證人即共同被告己○○交
    付予被告癸○○賄款為10萬元。
四、被告癸○○雖與其辯護人均辯稱：證人未○○、己○○、蔡
    世偉等人所述均不實在，且未○○係為將責任推給癸○○，
    以便對己○○有所交代云云。按證人之陳述有部分前後不符
    ，或相互間有所歧異時，或因記憶淡忘、或事後迴護被告、
    或因其他事由所致，究竟何者為可採，法院仍得本其自由心
    證予以斟酌，非謂一有不符或矛盾，即應認其全部均為不可
    採信。（最高法院74年臺上字第1599號判例要旨、90年度臺
    上字第6078號判決要旨參照）。因之，證人供述之證據，前
    後縱有差異，事實審法院依憑證人前後之供述證據，斟酌其
    他證據，本於經驗法則與論理法則，取其認為真實之一部，
    作為論罪之證據，自屬合法（最高法院90年度臺上字第6943
    號判決要旨參照）。經查，共同被告己○○雖於98年4 月15
    日、98年6 月23日晚間9 時58分之該次偵訊時供稱：在上開
    時、地所查獲之毒品是申○○的，且沒有給癸○○錢云云（
    見98年度偵字第5663號卷第65至68頁、98年度偵字第4878號
    卷三第160 至161 頁），復於98年6 月23日晚間10時53分該
    次偵訊時，經檢察官提示被告申○○之筆錄後，復供稱：曾
    叫被告申○○幫忙扛罪，並且有透過未○○交付12萬5 千之
    賄款予癸○○等語（見98年度偵字第4878號卷三第173 至17
    5 頁），亦於之後即98年7 月21日證述如上，而該兩次之證
    述情節則大致相符。而貪污治罪條例有關公務員違背職務之
    行為，收賄者及行賄者同時定有處罰條文，亦即該條例第11
    條第3 項、第1 項明定：行賄者應處1 年以上7 年以下有期
    徒刑，得併科新臺幣3 百萬元以下罰金，刑責非輕，是倘非
    確有行賄、交付賄款之事，證人未○○、己○○故意自陷己
    身於罪並為上開各節證述之可能，誠屬極微，參以該條例為
    杜絕、防範誣指他人犯本條例各罪之可能，尤設有誣告他人
    犯該條例應加重其刑之明文規定（即同條例第16條規定參照
    ），是證人即共同被告己○○於遭調查局、檢察官偵訊起初
    均否認其涉有交付賄款之犯行，衡諸常情，證人即同案被告
    己○○或因為求脫免行賄罪之刑責，或因畏懼對方員警之身
    分而先為不實之供述，或有所保留，並非難以想像，然經提
    示共同被告申○○之筆錄及監聽譯文等相關證據後，始逐漸
    供出上情，並於檢察官後續偵查中，一再具結擔保其證言之
    可信性，又於本院審理時，亦坦認此部分犯行，而證人即共
    同被告己○○、未○○除於本案遭起訴其涉犯貪污治罪條例
    第11條之行賄罪外（未○○部分由本院以99年度訴字第17號
    另案審理中），證人即共同被告己○○於上開時間在新竹市
    ○○○○○街50巷6 號7 樓地遭查獲海洛因2 包之犯行，則
    另經檢察官起訴其涉犯毒品危害防制條例第11條第1 項之持
    有第一級毒品罪，刻正由本院以98年度審竹簡字第108 號案
    件審理中，自客觀上言，殊難想像證人未○○、己○○為圖
    罪責之減免，或證人未○○因侵吞賄款，即率爾陷己於罪並
    虛偽捏造本件事實之可能。況證人未○○亦證稱：癸○○、
    己○○都是其好朋友，癸○○在其與孫子生活有困難時會予
    以幫忙等語（見本院卷十第24頁，本院99年度訴字第17號卷
    第11頁），被告癸○○亦陳稱：其與未○○經常會聯絡，每
    個月會固定拿2 千至3 千不等的生活費，常常接濟未○○等
    語（見98年度偵字第4878號卷五第47頁），堪認證人未○○
    與被告癸○○間並無仇隙，是證人未○○自無設詞誣陷被告
    癸○○之可能，是被告癸○○及其辯護人上開所辯，自不足
    採。
五、按貪污治罪條例第4 條第1 項第5 款之對於違背職務之行為
    ，要求、期約或收受賄賂，係屬3 種不同之犯罪型態。而對
    於違背職務之行為期約賄賂，乃指公務員對於違背職務之行
    為與行賄人就約定收受賄賂或其他不正利益為合致意思表示
    ，而尚未收受者而言。如前所述，被告癸○○在被告己○○
    希冀免遭移送持有毒品犯行時，萌生索賄之不法意圖，基於
    對於違背職務之行為，先後透過證人蔡世偉、另案被告未○○向被告己○○索求15萬元、12萬元之賄賂，作為得另行找
    人出面頂罪而不予移送被告己○○之對價，被告己○○亦透
    過證人蔡世偉、另案被告未○○向被告癸○○表示願意給付
    賄賂之意而允諾。是本件被告癸○○曾向被告己○○對於違
    背職務之行為，要求賄賂，而被告己○○對被告癸○○關於
    違背職務之行為要求賄賂一事明確允諾，雙方顯已達期約賄
    賂之程度，且存有對價關係至明。被告癸○○自始即知悉扣
    案海洛因2 包係屬被告己○○所有，然其竟透過證人蔡世偉
    、未○○與被告己○○謀議另由他人頂替，又於製作被告己○○、申○○筆錄時，仍依謀議之頂替情節提出問題，且明
    知其等所述均屬不實之事，復登載於其職務上所製作之筆錄
    上，再移送地檢署而行使，影響地檢署及法院對於案件事實
    之認定，自足以生損害於公眾。
六、綜上，被告癸○○此部分犯行，事證明確，堪以認定。
柒、就上開事實欄、二所載：
一、訊據被告癸○○固坦承其於97年12月4 日傍晚某時與同案被
    告宙○○一同在中山停車場內查獲證人黃○○持有槍管及毒
    品，當時其負責將扣得之毒品及槍管帶回警局後秤重、拍照
    ，並製作證人黃○○之警詢筆錄，期間曾與蕭智義、證人己○○碰面等情，惟否認有何侵占毒品及製作不實文書之情形
    云云，辯稱：當日僅有在黃○○衣服外套裡搜到1 包0.34公
    克之海洛因及槍管1 支，並在黃○○車子的駕駛座下方搜到
    霰彈槍管1 支，並沒有查扣到1 兩的安非他命及3 錢的海洛
    因，也沒有看到裝毒品的塑膠盒，其當時已將查扣到毒品與
    槍管等物品均實案實送，當晚確有與蕭智義在南門派出所前
    面的公園聊天，但其是叫蕭智義幫忙尋找1 名叫「佳琦」的
    女子，並沒有聊到黃○○該案的事情，當時蕭智義有帶證人
    李進德一起來，但其並不認識證人李進德也沒有說到話，在
    與蕭智義聊天時，證人李進德與其等有一段距離，因其不希
    望有第三人在場；至於證人己○○在黃○○被查獲的隔天有
    打電話說要來派出所看證人黃○○，其就叫證人己○○順便
    帶便當來，但並沒有與證人己○○說到任何要放水的事情，
    且證人黃○○在本案被查獲時，移送到檢察官及法院時，為
    何不供出本案，而是在1 年多之後才為此陳述，顯係另有所
    圖云云。惟查：
  (一)被告癸○○係新竹市政府警察局第三分局南門派出所之警員
    ，依法令執行犯罪偵查職務。其與宙○○於97年12月4 日傍
    晚在新竹市○○路102 號中山停車場查獲證人即同案被告黃
    ○○持有霰彈槍管1 支及9 釐米改造槍管1 支，並將證人黃
    ○○帶回南門派出所，嗣於隔日即97年12月5 日上午製作調
    查筆錄後，將證人黃○○併該筆錄、扣押物品目錄表及搜索
    扣押筆錄移送至臺灣新竹地方法院檢察署等情，有新竹市警
    察局第三分局97年12月4 日搜索扣押筆錄、扣押物品目錄表
    、扣押物品收據、搜索經過及結果陳報書、照片影本2 張及
    本院依職權調取臺灣新竹地方法院檢察署97年度毒偵字第23
    47號卷內之黃○○於97年12月5 日之調查筆錄、新竹市警察
    局第三分局97年12月4 日搜索扣押筆錄、搜索經過及結果陳
    報書、扣押物品目錄表、扣押物品收據、彩色照片2 張等在
    卷可參（見98年度偵字第4878號卷一第212 反面至215 頁反
    面、97年度毒偵字第2347號卷第9 至13頁），且為被告癸○○所不爭執，此部分事實堪以認定。
  (二)證人甲○○於本院審理時證稱：出門時黃○○要其將全部的
    毒品帶出來，因為其與黃○○都有施用毒品的習慣，當時其
    將毒品裝在1 個透明的盒子裡面，安非他命是1 包、1 兩，
    海洛因有2 、3 包，1 包是1 錢，海洛因與安非他命都用透
    明的夾鏈袋分開裝，毒品是其放的，所以其才清楚有多少，
    也可以確定是放在副駕駛座前之置物箱，其中安非他命1 兩
    及兩錢的海洛因是前一天跟己○○買的，當時自己車上還有
    1 錢海洛因，其與黃○○用的量很少，施用後推估安非他命
    不會少於1 兩，且海洛因吸食時可以加糖，在毒品交易上，
    1 兩含袋是36、37公克等語明確（見本院卷三第230 至245
    頁），與證人黃○○於本院審理時證稱：當天其是與老婆甲○○出門，出門時帶有安非他命1 包，數量是1 兩，海洛因
    3 小包，1 包1 錢，3 包海洛因還有另外用1 個夾鏈袋裝起
    來，再裝入塑膠盒內。因其有施打毒品之習慣，且有要準備
    販賣毒品，而毒品都是甲○○在保管的，就要甲○○將毒品
    帶上車，所以甲○○知道當天帶出門之毒品的種類及數量。
    因為毒品是被查獲的前1 、2 天剛買回來的，所以很清楚毒
    品的種類跟數量，安非他命拿回來是實重是35公克、海洛因
    1 包是3.6 公克，因為以單位來看1 兩是37.5公克，但毒品
    交易上1 兩都是35公克、1 錢是3.6 公克，況其買的量不算
    少，所以拿回毒品後有秤重。而其有施用海洛因、安非他命
    之習慣，但因為毒品剛拿回來，所以施用的量沒有很大，其
    中1 包海洛因曾取出部分施用，依其習慣1 次是拿出1 錢的
    4 分之1 或是1 半來稀釋施用等語（見本院卷三第117 至14
    8 頁）互核相符，並有其等於調查及偵訊時之證述在卷足憑
    （黃○○部分見98年度偵字第4878號卷二第152 至163 頁第
    180 至182 頁、卷六第101 至106 頁、第136 至141 頁；甲○○部分見98年度偵字第4878號卷三第70至74頁、第13至20
    頁）。
  (三)又參以本案查獲前檢察官依法實施通訊監察監聽結果，證人
    甲○○以其所使用之0000000000號行動電話於97年12月5 日
    上午10時5 分54秒傳送內容為：「哥哥！阿水出事了！麻煩
    你打給我！」之簡訊予證人己○○所持用之0000000000號行
    動電話，復於同日上午10時11分29秒、10時13分07秒以上開
    行動電話致電證人己○○，內容分別為：「A （指甲○○
    ，下同）：哥哥喔？B （指己○○，下同）：喂。A ：我「
    雪兒」啦。B ：怎樣？A ：那個... 。B ：誰？A ：「阿水
    」啦，他現在人在派出所。B ：在哪裡？A ：「南門」啦。
    B ：「南門」喔，我知道；他在哪裡被「噱」了？A ：城隍
    廟... （訊號不好）。B ：哪裡？A ：城隍廟的場... 。B
    ：誰的場子？（斷訊）」「B （指己○○，下同）：喂，
    在哪裡阿？A （指甲○○，下同）：... 對面那個停車場啊
    。B ：對哪裡的？A ：南門嘛。B ：好啦，我打去啦。」證
    人己○○即於同日上午10時13分42秒以上開手機撥打電話予
    被告癸○○所持用之門號0000000000號行動電話，內容為：
    「A （指己○○，下同）：喂。B （指癸○○，下同）：我
    知道，講話。A ：你知道喔？B ：我知道、我知道，剛剛..
    . 昨天有在講，我知道，我知道。A ：你知道喔？剛才而已
    耶。B ：剛才、剛才？A ：是什麼時候？B ：昨天啦，昨晚
    ...。A ：昨天喔？B ：昨天下午啦、昨天下午在那個「城
    隍廟」前面啦。A:嗯。B:一些朋友... 他們都有談到你，我
    知道。A ：是喔。B ：我知道、我知道那個... 。A ：再麻
    煩一下。B ：我們見... 有空見面再談。A ：好阿、好啊。
    B ：你那個阿... 你娶了喔？A ：嗯啦，對啦。B ：那...
    拿給我、拿給我。A ：什麼？B ：你有辦嗎？有辦桌嗎？A
    ：還沒啦，我還沒娶啦。B ：喔，你還沒娶喔，那那個的時
    候，要拿給我喔！A ：我知道、我知道，那我朋友，你就拜
    託他阿。B ：我知道、好。A ：好。」己○○接著於同日上
    午10時15分27秒、10時20分53秒致電證人甲○○，通話內容
    分別為：「A （指己○○，下同）：喂，人家就知道我了
    阿。阿？喂，我講話你有沒有聽到。B （指甲○○，下同）
    ：什麼？A ：我說我講話有沒有聽到啦。B ：怎樣？A ：你
    在哪裡？B ：在這裡阿。A ：一樣喔？B ：嗯。A ：你也是
    去喔？B ：什麼？沒有阿。A ：他是怎樣情形去的？阿？我
    說他是怎樣情形去的啦？B ：就那個「徐真」（諧音）啦。
    A ：誰？B ：我們在「城隍廟」吃東西阿... 「徐真」打電
    話來說要那個嘛。A ：誰？B ：「徐真」啦。A ：「宜真」
    是誰啦？B ：喂。A ：誰阿？B ：「徐真」啦。A ：「徐真
    」喔，我有打電話去跟他講了啦，人家有跟我講了啦，人家
    知道啦。B ：然後呢？A ：他可能... 送「吃」而已啦。B
    ：什麼東西？A ：應該是「吃」的去而已啦，還有別人嘛。
    B ：阿？A ：應該是沒什麼關係啦。B ：什麼時候會送？A
    ：我不曉得阿，他現在、等一下找我見面的時候，我就知道
    啦。B ：喔，好。A ：嗯，沒有事就對了，應該是沒有什麼
    事啦。B ：阿？A ：應該是沒有什麼事啦。B:什麼？A:你那
    邊收訊不好喔？」「A （指己○○，下同）：昨天下午的
    事情怎麼到現在才跟我講啦。B （指甲○○，下同）：我昨
    天打給你，你沒接阿。A ：你打哪一支？B ：664 阿。A ：
    阿？你打哪一支？B ：664 阿。A ：你打664 幹嘛，你怎麼
    會打這一支。B ：我就每支都打阿。A ：我這支昨天就沒收
    到！B ：664 耶，有，好不好？A ：沒有啦。B:就沒有人接
    阿。A ：打664 ，我就沒有在接了耶。B ：我怎麼會知道，
    之前你都會接。A ：之前我知道你們的電話，我當然會接。
    B ：這支也是我的電話，我也沒有改。A ：你昨天也沒打給
    我，用別支打，昨天我有看到一支，0910的啦。B ：有啦，
    有打。A ：0910，是誰？誰打的？B ：我不知道。A ：昨天
    我有看到一支... 就只有兩通而已啦。B ：「徐真」（諧音
    ）做的對不對？A ：什麼。B ：那個「徐真」做的喔？A ：
    我不曉得啦，我沒打去問怎麼曉得，我只跟他講說他（指「
    阿水」）是我的人而已，這樣。B ：阿？A ：我只跟他講說
    「阿水」是我的人，這樣，他說他知道啦。B ：暈倒，他身
    上有那個「槍管」啦。A ：應該沒關係啦。B ：嗯，阿東西
    ... 。A ：就一點點而已吧？B ：很多，好不好？A ：很多
    是多少？B:一兩那個阿。A ：「男的」喔？B ：嗯。A ：喔
    （嘆氣），真的喔。B ：「女的」有三錢啦，都在他那裡。
    A ：他都帶在身上。B:我跟你講，我們去「城隍廟」吃東西
    嘛，然後「徐真」打來說她要拿。A ：不是啦，你們三個帶
    那麼多幹嘛啦。B ：我怎麼知道他。A ：唉，實在你們喔，
    我跟你講，你們很奇怪，真的是，好在我有認識。B ：喔，
    他每天出門都帶那些，我跟他說、我昨天還念他說你幹嘛出
    門都這樣。A ：好，沒關係啦，等一下我過去那邊啦。」，
    證人己○○隨即上午10時28分10秒上午10時43分31秒致電被
    告癸○○，內容分別為：「A （指己○○，下同）：我方
    便過去嗎？B （指癸○○，下同）好阿、好阿。O K 。A ：
    好阿，我過去。」「A （指己○○，下同）：喂，你要吃
    便當嗎？B （指癸○○，下同）：不用、不用，我吃飽了，
    你如果到了，你直接上來就好。A:好阿，他要吃啦，我買給
    他吃。B:喔，他吃。」等情，有上開通訊監察譯文在卷可參
    （見98年度偵字第5663號卷第43至47頁），並有本院勘驗筆
    錄在卷可佐（見本院卷二第245 至248 頁）。且證人己○○
    於97年12月5 日上午10時20分53秒與證人甲○○之通聯中，
    其中證人甲○○在電話中所講，黃○○遭查獲當時身上有1
    兩「男的」，指的是安非他命，3 錢「女的」是指海洛因等
    情，業經證人己○○於本院審理時證述在卷。是證人黃○○
    與甲○○於97年12月4 日當日欲開車牌號碼7791-GM 號自用
    小客車外出時，係由證人甲○○將安非他命1 包，重約1 兩
    ，海洛因3 小包，1 包約各1 錢等毒品置放在透明塑膠盒內
    ，並將該塑膠盒放置在該車副駕駛座前之置物箱，然於當日
    傍晚在中山停車場遭被告癸○○與宙○○查獲等情，堪已認
    定。
  (四)至被告癸○○雖辯稱：當日其僅有在黃○○衣服外套裡搜到
    1包海洛因及1支槍管，之後便與宙○○帶黃○○去搜車，其
    負責搜駕駛座時，宙○○負責壓制黃○○，後來就在車子的
    駕駛座下方搜到霰彈槍管，並沒有看到裝有毒品的透明盒子
    云云。然證人黃○○於偵訊時證稱：其與甲○○於97年12月
    4 日在城隍廟吃東西，因接獲徐臻要拿海洛因之電話，便相
    約在城隍廟，走到停車場即癸○○及另外一位警察，因為那
    時被圍堵到，跑不掉，其就將槍管與毒品全部交給癸○○，
    槍管是在口袋裡搜到的，毒品是在車上的副駕駛座的扶手附
    近拿出來的，當時毒品是用盒子裝的，當場有打開來看等語
    明確（見98年度偵字第4878號卷二第180 頁），此部分亦經
    證人甲○○於本院審理時證稱：其有看到警察開車前的置物
    箱並搜車子裡面的東西，1 個警察進去搜，1 個警察押著黃
    ○○，並且看到警察將裝有毒品的透明盒子拿出來並將盒子
    的蓋子打開等語明確（見本院卷三第235 至236 頁），是當
    時證人黃○○、甲○○所有、放置在車內裝有海洛因、安非
    他命之塑膠盒在中山停車場內，確實經被告癸○○查獲等情
    ，足堪認定。又被告宙○○於調查局及偵訊時供稱：97年12
    月4 日在新竹市○○路102 號中山停車場內，曾查獲黃○○
    持有槍管及毒品該案，是其配合癸○○共同執行。當時其與
    癸○○看到黃○○要到停車場開車即上前盤查，當時黃○○
    有反抗，便暫時制伏黃○○，先發現外套或是褲子裡面有1
    支白色槍管，之後便由其負責控制黃○○，癸○○繼續在黃
    ○○的車上搜索，當天也有搜獲毒品，帶回派出所後，亦由
    癸○○清點毒品種類數量，並製作筆錄，再依癸○○所清點
    毒品種類、數量製作其他附件資料等語在卷（見98年度偵字
    第4878號卷五第212 頁、第236 至237 頁），並有證人黃○○於偵訊時證稱：97年12月4 日被癸○○查獲時，其先在右
    邊口袋拿一支槍管交出給癸○○，並告訴癸○○車上有毒品
    還有一支槍管，總共兩支槍管，癸○○、宙○○就叫其把毒
    品拿出來並且打開等語在卷（見98年度偵字第4878號卷六第
    135 頁），顯見當日在證人黃○○之身上僅查獲白色槍管1
    支，並無被告癸○○所稱之海洛因1 包，故被告癸○○所供
    查獲情節已與共同被告宙○○、同案被告黃○○有所出入，
    難以採信。故當日在中山停車場內，係由證人黃○○將車鑰
    匙交給被告癸○○，由被告癸○○開啟上開車牌號碼7791-G
    M 號自小客車後，進入車內搜索駕駛座及副駕駛座，被告宙
    ○○則負責壓制證人黃○○，且搜得之證物係由被告癸○○
    負責帶回南門派出所等情，亦經被告癸○○於本院審理時證
    述在卷（見本院卷三第199 至201 頁），是被告癸○○於當
    日在中山停車場業已查獲該裝有海洛因、安非他命之塑膠盒
    ，並負責將該毒品帶回派出所等情至明。
  (五)另證人李進德於98年8月27日偵訊時證稱：97年12月4日當天
    剛好與蕭智義在一起，蕭智義的朋友打電話來說「阿水」出
    事了，蕭智義就說「阿水」是被抓到南門派出所，並說跟南
    門有熟，就在其旁邊打電話予癸○○，還問是否方便見個面
    。之後其就開車載蕭智義去南門派出所前之公園，原先是蕭
    智義下車與癸○○談話，後來被蕭智義叫下車，並介紹癸○○給其認識，其因此認識癸○○。且因蕭智義介紹其認識，
    所以當場聽到蕭智義拜託癸○○不要為難「阿水」，但是癸○○說沒有辦法，因為「阿水」被查獲的東西這麼多，有槍
    管、安非他命跟4號的海洛因，一定要移送，而且不止1個人
    去抓，癸○○還說本來得到的線報是只有毒品，原本只是要
    抓毒品，沒想到「阿水」還有槍管，其當確實聽到被告癸○○說查獲安非他命及海洛因，只是其不知道查獲的重量等語
    明確（見98年度偵字第4878號卷十三第124至125頁），是被
    告癸○○97年12月4 日所查獲之證人黃○○持有之毒品顯不
    止海洛因而已。且證人己○○於偵訊時亦稱：97年12月5 日
    其到南門派出所時，桌上只有1 包毒品，量只有1 點點，那
    時其原本要講，癸○○說只剩這麼一些而已，還要講什麼，
    其不是第1 個去講的，還有其他人去講，叫其不用再講了等
    語（見98年度偵字第4878號卷二第178 頁），又於本院審理
    時證稱：其到新竹市警察局第三分局南門派出所後，黃○○
    說被搜到槍管，問可否幫忙，其就問癸○○，癸○○說不行
    ，因為那個有照相沒有辦法，其問癸○○說毒品不是搜到很
    多嗎，癸○○說沒有啊，就是搜到1 小包而已，癸○○就說
    昨天就有人過來說了等語（見本院卷三第220 至230 頁），
    亦可佐證在證人己○○於97年12月5 日中午去南門派出所，
    找被告癸○○商談能否不予移送證人黃○○之槍管乙事前，
    已有蕭智義前去找被告癸○○為證人黃○○求情。是被告癸○○雖辯稱：其當時跟蕭智義沒有跟黃○○該案的事云云，
    不足採信。
  (六)又被告癸○○之辯護人辯稱：證人黃○○、甲○○是因為上
    開毒品是向證人己○○所購買，想要不付購毒之價金所以才
    在電話中講說毒品遭警方移送云云。然證人黃○○已於98年
    6 月23日偵訊時證稱：其於97年12月4 日被查獲帶回警局後
    ，曾打電話給甲○○，叫甲○○找己○○，因為其聽說己○○與警界很熟，所以出事時就想說找己○○看能不能幫忙等
    語（見98年度偵字第4878號卷六第132 至137 頁），且證人
    己○○於97年12月5 日上午10時15分27秒與證人甲○○之通
    聯中，在其聽聞黃○○、甲○○當時有帶1兩之安非他命及3
    錢之海洛因時，隨即表示：「唉，實在你們喔，我跟你講，
    你們很奇怪，真的是，好在我有認識。」等語，有如上述之
    該通通訊監察譯文在卷可參（見98年度偵字第5663號卷第46
    至47頁），且己○○在本院審理時亦證稱：約10年前就認識
    黃○○。其應該算是在97年9 月1 日，癸○○去其金山街住
    處搜索時認識癸○○的，當次在金山街搜索時搜到海洛因，
    並沒有被癸○○移送等語（見本院卷三第220 至230 頁），
    顯見證人黃○○於本案遭查獲當時，之所以要其妻即證人甲○○找證人己○○幫忙，係因其與證人己○○相識已久，且
    知悉證人己○○與警界有所熟識。況證人黃○○於等候交保
    時隨即致電證人甲○○，告知「車上的那個全部都被拿去了
    ，只送0 點幾而已」，有其等於97年12月5 日下午6 時46
    分39秒之通聯譯文在卷可參（見98年度偵字第5663號卷第47
    至48頁），如其等僅係為貪圖免予支付向證人己○○購毒之
    款項，又何必在不知遭監聽之情形下，仍為上開對話，益見
    其等當時在車上確實擺放大量之安非他命1 兩、海洛因3 錢
    ，並確遭查獲及被告癸○○侵占至明。是被告癸○○上開所
    辯亦不足採信。
  (七)至被告癸○○雖辯稱：若其確有侵占毒品，黃○○在97年12
    月7 日查獲後移送至臨時偵查庭為何不說，甚至在偵查中都
    沒有提到，為何在1 年後才說，黃○○之心態顯有可議云云
    。按證人之陳述，如有前後不符、或相互歧異時，究竟何者
    為可採，法院仍得本其自由心證予以斟酌，非謂一有不符或
    矛盾，即應認其全部均為不可採信。（最高法院91年度臺上
    字第6628號判決要旨參照）。本案係因檢察官在實施通訊監
    察時，監聽獲得證人即同案被告甲○○向證人即同案被告己○○表示當時曾遭南門派出所查獲1 兩之安非他命、3 錢的
    海洛因，然本件證人黃○○最後僅以移送0.幾的毒品並以吸
    食毒品罪名移送等通訊內容，而循線查獲被告癸○○涉有本
    案犯行，此有上開譯文在卷可稽。至證人黃○○雖曾於98年
    6 月23日第1 次在調查局詢問時證稱：97年間與甲○○在新
    竹市城隍廟廟口吃完東西之後，在中山停車場，被癸○○和
    綽號「大雄」的同事盤查，其就將放在車上1 小包、毛重0.
    34克的海洛因和1 支改造槍管拿出來交給癸○○，之後便被
    帶回南門派出所製作筆錄並移送新竹地檢署等語（見98年度
    偵字第4878號卷二第152 反面至155 頁反面），然證人黃○○已於本院審理時證稱：其於警局時因作賊心虛，怎麼可能
    去問少了哪些東西。又起先在調查局時遭詢問時有先否認，
    且有逃避販賣毒品的意思，所以有一些供詞是避重就輕，事
    情發生之後其心裡很後悔，有作的事情就坦承願接受法律的
    制裁，且調查員是拿監聽譯文來問，在其、甲○○、己○○
    及癸○○間之通聯譯文中都有提到，要如何否認呢？況且事
    實上也有這些毒品等語在卷（見本院卷三第122 頁、第126
    頁），且其於偵訊時亦證稱：癸○○在己○○還沒有到派出
    所前，就說海洛因只移送0.34克，安非他命就不移送了，其
    並沒有問剩下的毒品是否會返還，因為在那個時機也不敢問
    ，怕癸○○會不高興等語（見98年度偵字第4878號卷六第至
    135 至137 頁），是衡諸常情，證人黃○○於97年12月4 日
    被查獲當時，若警方以較少之毒品種類、數量為移送，或能
    免除其可能涉有轉讓、販賣毒品之犯行，甚或其持有毒品之
    犯行亦可能遭其施用毒品之犯行所吸收而不另論罪，是被告
    癸○○倘僅以查獲0.34公克海洛為移送，對證人黃○○並非
    不利，是證人黃○○97年12月4 、5 日遭查獲當時在警局製
    作筆錄時或被移送至地檢署時，或因為求脫免轉讓甚或販賣
    毒品等較重之刑責，或因畏懼對方員警之身分而隱匿1 兩安
    非他命及3 錢海洛因之毒品遭查扣之事實，而未立即在警局
    表示反對之意見，或未向檢察官告以上情，甚或在本案起初
    遭調查局傳訊時，先為不實之供述，或有所保留，均非難以
    想像，且證人黃○○於調查員初訊時，猶試圖掩飾被告癸○○侵占毒品之事實，足見其本無指控被告癸○○在內之警員
    之意甚明，然經提示上開監聽譯文等相關證據後，始逐漸供
    出上情，並於檢察官後續偵查中及本院審理時，一再具結擔
    保其證言之可信性，並經本院審酌其他證據，認其於偵查及
    本院審理之證言，足堪信採。而證人黃○○、甲○○、己○○於97年12月間，均不知已遭監聽，業據其等於本院審理時
    證述明確（見本院卷三第117 至148 頁、第230 至245 頁）
    ，則衡諸一般社會經驗，證人黃○○、甲○○在不知悉有監
    聽之情形下所言，自無刻意為他案設詞誣陷被告癸○○之可
    能，是被告癸○○上開所辯，實為卸責之詞，不足採信。
二、證人甲○○於本院審理時證稱：其中安非他命1 兩及兩錢的
    海洛因是前一天跟己○○買的，當時自己車上還有1 錢海洛
    因，其與黃○○用的量很少，施用後推估安非他命不會少於
    1 兩，且海洛因吸食時可以加糖，在毒品交易上，1 兩含袋
    是36、37公克等語明確（見本院卷三第230 至245 頁），證
    人黃○○於本院審理時證稱：因為毒品是被查獲的前1 、2
    天剛買回來的，是跟己○○一起集資去購買的，所以很清楚
    毒品的種類跟數量，安非他命拿回來是實重是35公克、海洛
    因1 包是3.6 公克，因為以單位來看1 兩是37.5公克，但毒
    品交易上1 兩都是35公克、1 錢是3.6 公克，況其買的量不
    算少，所以拿回毒品後有秤重。而其有施用海洛因、安非他
    命之習慣，但因為毒品剛拿回來，所以施用的量沒有很大，
    其中1 包海洛因曾取出部分施用，依其習慣1 次是拿出1 錢
    的4 分之1 或是1 半來稀釋施用等語（見本院卷三第117 至
    148 頁），然其於98年6 月23日調查局詢問時證稱：其被癸○○逮捕時，身上確實有攜帶7 克的海洛因及30克的安非他
    命，通通被癸○○給拿走了，身上的毒品是用7 萬多元買的
    等語（見98年度偵字第4878號卷二第159 至161 頁），復於
    98年7 月2 日偵訊時證稱：塑膠盒裡面有安非他命1 包，重
    約30公克左右，原本拿的時候是一兩實重35公克，因為施用
    掉一些，所以還有30公克左右，另外還有3 包海洛因，1 包
    1 錢，但其中有1 包施用了一點點，所以應該還剩下兩錢多
    （見98年度偵字第4878號卷六第135 頁），因證人即同案被
    告黃○○及甲○○於調查局、偵訊及本院審理證述時，距離
    97年12月4 日案發當時已均有相當之時日，且當時持有之毒
    品業曾取出部分施用，自難苛求其等於證述時尚能精確記憶
    當時車內毒品之重量，是依有利被告癸○○之認定，僅能依
    證人黃○○甲○○上開證述中提及最低之重量，即安非他命
    30公克、海洛因7 克，總計價值約7 萬元作為認定被告癸○○所侵占之毒品數量及市值，併予敘明。
三、另證人黃○○於98年7 月2 日時證稱：癸○○在己○○還沒
    有到派出所前就跟其說海洛因只移送0.34克，安非他命他就
    不移送了，槍管還是要送，其就說喔，因為這實際上來講，
    對其沒有幫助，因為驗尿還是有第一、二級毒品陽性反應，
    跑不掉，其並沒有問他剩下的毒品有無要返還，在那個時機
    也不敢問，因為怕癸○○會不高興，癸○○當時說這樣以多
    報少幫忙，要其當線民，做1 支槍的業績，並且留行動電話
    給其，其就說做線民不可能，癸○○就叫其再考慮看看等語
    （見98年度偵字第4878號卷六第135 至137 頁），又於本院
    審理時證稱：在97年12月5 日之警詢筆錄中曾陳述「警察在
    搜查我身上外袋時，我就主動向警方表示在我右側口袋裡有
    一支9mm 槍管和一包海洛因，海洛因是在我右側上衣口袋裡
    查獲」，之所以會這樣作筆錄是因為員警要給其方便，因當
    時蕭智義與「黑皮」及己○○有來關說，並說順水人情筆錄
    作的好聽一點。事實上當時的情形是警察在其外套口袋裡搜
    到槍管，但並沒有毒品，改造木柄滑套彈散槍槍管1 支則是
    擺在副駕駛座的底下，其是在作筆錄前就跟癸○○說好要這
    樣做該警詢筆錄上的口供等語（見本院卷三第117 至148 頁
    ）。故被告癸○○對證人黃○○所製作之警詢筆錄雖係依照
    證人黃○○之供述而製作，然被告癸○○自始即知悉當時扣
    案之毒品實際上包括30公克之安非他命及7 公克之海洛因，
    而不止海洛因0.34公克，然其竟與證人黃○○達成僅移送0.
    34公克海洛因之協議，並依協議之內容提出問題，且明知證
    人黃○○所述係屬不實之事，復利用不知情之被告宙○○登
    載於其等職務上所製作之筆錄、搜索扣押筆錄、扣押物品目
    錄表上，再移送地檢署而行使，影響地檢署及法院對於案件
    事實之認定，自足以生損害於公眾。
四、綜上，被告癸○○此部分犯行，事證明確，堪以認定。
捌、就上開事實欄、三所載：
一、訊據被告癸○○固坦承有於97年3 月10日晚間11時57分撥打
    電話予龍熙雯，惟否認有何洩漏關於中華民國國防以外應秘
    密消息之犯行，辯稱：講電話當時並不知道97年3 月11日至
    13日有緝毒專案，因為專案是由分局將公文交給各派出所所
    長，所長並不會告知執行專案的時間，其從來不知道緝毒專
    案的時間，也沒有見過該公文，其不會因為專案期間才去抓
    犯人，只要有線索就會去抓，之所以在電話中講到11日至14
    日是專案期間，只是順著龍熙雯的話講的，因其想討好龍熙
    雯，要龍熙雯報林國翔是否被通緝的事情，事後其確有抓到
    林國翔云云。惟查：
  (一)被告癸○○於97年3 月10日晚間11時57分以其所使用之門號
    0 000000000 號行動電話撥打給龍熙雯，通話內容為：「..
    .A（即被告癸○○）：啊，你們最近還都是在苗栗喔，還是
    已經回來了？B （即證人龍熙雯）：沒有啊，現在還在頭份
    這邊。A ：自己要小心一點。ㄟ，聽說頭份有一個大咖的最
    近被抓是不是？B ：我不知道，因為頭份的我們根本沒有來
    去？A ：啊，對對對。你自己要注意一點啦。B ：我知道阿
    ，是人家跟我說3 月份又有專案，肅毒。A ：明天啊，B ：
    明天？A ：嗯，像我明天就要抓，抓一個人，從明天開始啊
    。B ：從明天開始，幾天啊？A ：3 天啊。B ：喔。A ：11
    ，12，13，14，到14號的24點。B ：是喔。A ：對啊，所以
    你們自己就稍微要注意一點，有來新竹的話就「放空」嘛。
    B ：嗯，了解，至於你講那個莫利喔，我再找機會。A ：我
    是想說如果可以，你覺得說不會怎樣，反正他又已經執行啦
    ，有東西就把他…。B ：我知道我知道。」（見本院卷七第
    76至77-1頁），且此部分業據證人龍熙雯分別於97年5 月1
    日、同年6 月10日偵訊時證稱：其於97年農曆年後，在新竹
    市○○街68巷6 號之住所，與老公林國翔因吸食海洛因、安
    非他命被癸○○查獲，因而認識癸○○，後來癸○○就常打
    電話來問一些通緝犯等線索。癸○○曾告知其97年3 月11日
    到14日24時，這3 天有肅毒專案，當時其住在頭份，癸○○
    說回來時身上不要帶「東西」，意思就是不要帶毒品等語在
    卷（見98年度偵字第4878號卷十二第265 頁、第276 頁）。
    是被告癸○○曾於97年初查獲證人龍熙雯持有及吸食毒品，
    顯知悉證人龍熙雯係有施用毒品前案之人，仍於97年3 月10
    日晚間11時57分在電話中告知證人龍熙雯：97年3 月11日到
    14日會實施肅毒專案，若來新竹的話要注意一點，不要攜帶
    毒品等情明確。
  (二)又97年3 月11日至13日有在新竹市警察局所轄各區域實施查
    緝毒品專案，又該專案內容，為員警職務上應保守之秘密，
    有新竹市警察局97年6 月13日竹市警刑字第0970021799號函
    文在卷可證（見98年度偵字第4878號卷二第216 頁），又新
    竹市警察局緝毒專案工作，係依據內政部警政署傳真通報辦
    理，於每月採不定時執行1 次（為期共2 日），惟為因應97
    年選舉活動期間，避免投票日及開票期間發生不法事端，危
    害社會治安，依據內政部警政署傳真通報，訂於97年3 月11
    日7時 至同年月14日7 時舉行緝毒專案查緝工作，有新竹市
    警察局98年9 月28日竹市警刑字第0980034386號函文、內政
    部警政署傳真通知單、新竹市警察局傳真通知單各1 份在卷
    足稽（見本院卷二第58至64頁）。是97年3 月11日上午7 時
    至同年月14日上午7 時確有舉辦全國各警察機關同步掃蕩槍
    械及毒品犯罪工作，而該專案實施之期間與內容均為員警職
    務上應保守之秘密。至新竹市警察局雖曾於98年9 月28日以
    市警刑字第09800346366 號函文第三點中函覆本院：97年3
    月11日至13日並無執行緝毒工作云云（見本院卷二第36頁）
    ，然經本院與該函文所載之聯絡人再予確認後，此部分業經
    該局於同日以上開第0980034386號函文更正（見本院卷二第
    57、58頁），併予敘明。
  (三)被告癸○○雖辯稱：其不知該專案實施之期間，只是為了討
    好證人龍熙雯而順著問話回答云云。然緝毒專案期間，係由
    內政部警政署決定，並以傳真通報發布，再由新竹市警察局
    毒品業務承辦人簽核後，以傳真通報所屬單位即新竹市警察
    局轄下各分局及各外勤隊，依轄區特性及治安狀況妥適編排
    勤務執行毒品查緝工作，該專案並無固定之時間，有新竹市
    警察局98年9 月28日竹市警刑字第0980034366號函文在卷足
    稽（見本院卷二第36頁），該專案下達之程序亦與新竹市警
    察局第三分局所函覆本院：內政部警政署所律定全國各警察
    機關同步掃蕩槍械及毒品犯罪工作，係由該署律定時段後通
    報各縣市警察局，另由警察局傳真通報分局偵查隊知悉，並
    依轄區特性規劃簽核後，傳真通報所轄各派出所值班人員接
    收後，再陳報所長利用勤前教育宣達所內員警知悉，以先行
    布建清查等情，即第三分局偵查隊接獲新竹市警察局傳真通
    報單後，由當日值日人員偵查佐接收後，即行簽會業務承辦
    人知悉，並以該傳真通報單傳真通報所屬各派出所值班人員
    ，陳該所長或副所長知悉後，復以電話確認各所接收人職別
    、姓名，登錄於傳真通報單上，陳第三分局主管核批後，再
    交由業務承辦人併卷自存，俾利彙整績效報局；另分局長、
    副分局長及業務主管如事前適逢召開主管會報或晚報時，將
    會宣達各單位落實執行之情形互核相符，有新竹市警察局第
    三分局98年10月29日竹市警三分偵字第09800249241 號函文
    及該局98年12月30日竹市警三分偵字第0980029139號函文在
    卷可證（見本院卷三第276 頁、本院卷八第179 至187 頁）
    ，且97年3 月11 日7時至3 月14日7 時所舉辦之全國各警察
    機關同步掃蕩槍械及毒品犯罪工作之專案，係於97年3 月3
    日自內政部警政署以內政部警政署傳真通知單傳真至新竹市
    警察局，再由該局於同日傳真至轄下各分局，而第三分局係
    於97年3 月4 日由該分局偵查值日偵查佐鍾健祥接獲及下傳
    上開傳真通知單，有前開函文暨所附之傳真通知單附卷足證
    ，亦有新竹市警察局98年9 月28日竹市警刑字第0980034386
    號函文、內政部警政署傳真通知單、新竹市警察局傳真通知
    單各1 份及新竹市警察局第三分局98年12月30日竹市警三分
    偵字第09800291 39 號函文在卷足稽（見本院卷二第58至64
    頁、本院卷八第17 9頁），顯見該專案實施期間及內容之函
    文既曾從內政部警政署傳真至新竹市警察局，再由新竹市警
    察局值班人員傳真至新竹市警察局第三分局及該分局轄下各
    派出所（含南門派出所），是被告癸○○於97年3 月10日與
    證人龍熙雯通話當時，並非無從知悉該專案實施之時間及查
    緝內容。
  (四)又依被告癸○○與證人龍熙雯上開通聯對話之內容，在證人
    龍熙雯告以：聽說3 月份有肅毒專案時，被告癸○○即主動
    向證人龍熙雯提及97年3 月11日至14日要實施肅毒專案，並
    要證人龍熙雯回到新竹時要注意一點，而證人龍熙雯亦供承
    曾遭被告癸○○查獲施用及持有毒品案件等情觀之，顯示被
    告癸○○於上開通話當時確已知悉該段期間要實施肅毒專案
    並提醒證人龍熙雯回到新竹時不要攜帶毒品明確，並非證人
    龍熙雯主動詢問97年3 月11日至14日是否為肅毒專案之查緝
    時間，被告癸○○再以推測、不確定之口吻回答之情，至為
    明確，況且，倘被告癸○○對於要實施肅毒專案之事不知情
    ，又不願將消息洩漏給證人龍熙雯，自可表明其身為警員，
    不得洩漏專案查緝之消息之立場；又若其意圖敷衍打發證人
    龍熙雯，自可逕告以其不知悉有無專案即可，又何必向證人
    龍熙雯謊稱警方將於97年3 月11日至14日實施肅毒專案，此
    與事理顯然有違。足認被告癸○○應非不知專案期間及內容
    而隨意敷衍證人龍熙雯，而有洩漏專案之期間與內容之行為
    無誤，是被告癸○○上開所辯，實不足採信。
  (五)況證人Ｃ○○於本院審理時證稱：其於97年3 月10日至同年
    4 月2 日擔任新竹市警察局第三分局南門派出所所長職務，
    警政署所發布相關的專案，會層層下達，由分局偵查隊在分
    局主管會報時告知各單位的主管，其為南門派出所所長，所
    以會參加主管會報，並在主管會報後召集在該時段上班的人
    員，在所內宣導上級所指示、交辦重要的事項，原則上不會
    跟同仁說明專案之時間及查緝重點，因為專案是接續性、長
    期的工作，不須要拿來作績效，但若專案這段時間沒有之前
    所偵辦刑案之待函送案件，其就會告知同仁專案期間及查緝
    重點，也就是在勤前教育針對該時段有上班的警員以口頭方
    式告知，如當時有不在派出所之同仁，其會將重要事項寫在
    公布欄，或是由同事之間相互宣達，並不是完全不會告知派
    出所同仁專案時間及及內容，亦即有時仍會宣達專案期間及
    查緝重點。又在其任職於南門派出所兼任所長期間，南門派
    出所會收到分局之各項通報，但不敢肯定是否有收到關於專
    案之通報，因為收到傳真的話都是關於交通及行政事件的，
    其不敢確認是否從來沒有收過值班人員陳報關於刑事專案期
    間之傳真通報，因為印象中都是在開會時拿到。而南門派出
    所值班人員接到分局傳真的專案通報或其他通報，派出所本
    身並沒有登簿管制，有關刑案之通報都是面交，不然會有遺
    漏等語（見本院卷七第91至104 頁）。是依證人Ｃ○○上開
    證述，其既無法證明未曾在南門派出所之勤前教育宣達該緝
    毒專案之實施時間及內容，亦無法證明第三分局並未將該專
    案查緝之函文傳真至南門派出所，且其確曾於該所內之勤前
    教育時間以口頭方式告知專案期間及內容等情，是證人Ｃ○○之證詞實不足為被告癸○○有利之認定。
二、綜上所述，被告癸○○洩漏關於中華民國國防以外應秘密之
    消息予證人龍熙雯之犯行，亦臻明確，自應依法論科。
玖、就上開事實欄、四所載：
一、訊據被告癸○○矢口否認有何轉讓海洛因予王嘉、蔡世偉
    之犯行，辯稱：其並沒有轉讓過海洛因給王嘉及蔡世偉，
    蔡世偉從94年過年至今是其線民，王嘉於93、94年間也是
    其線民，其會看線民所報的線索給王嘉錢，甚至在95至97
    年間，因為王嘉說日子很苦就給錢，至於蔡世偉所報的案
    子若有抓到時，其幾乎都會給錢云云，惟查：
  (一)就上開事實欄、四、(三)所載之部分，業經證人王嘉於偵
    查中證稱：其綽號為「小巫婆」，入監前曾使用門號000000
    0000號行動電話，在97年7 月17日晚間9 時32分0 秒傳送簡
    訊予被告癸○○，內容為「我是小巫婆，你那邊現在有電腦
    的軟體嗎？我現在很需要！」，簡訊中的「電腦軟體」是指
    海洛因，其是接完電話不久就趕到派出所正對面的公園去，
    到達公園時已經是晚上10點左右，這次癸○○確實有將毒品
    委託其他的線民毒販，在該公園將毒品交給其，是由該線民
    即1 對男女走過來認其，並交付1 包約0.3 、0.4 克重的海
    洛因，至於譯文中，其稱「如果我來不及，你把他塞在之前
    那個地方」，就是指該公園旁有一個電力公司的電箱，電箱
    旁邊就是電線桿，之前如果來不及到達時，癸○○就會把毒
    品放在電線桿跟電箱的縫隙，其再去拿，不然就會委託其他
    的線民毒販將毒品交給其，癸○○自己交毒品只有1 、2 次
    ，地點都是在派出所對面的公園等語明確（見98年度偵字第
    4878號卷六第15至16頁），參以本案查獲前檢察官依法實施
    通訊監察監聽結果，證人王嘉於97年7 月17日晚間9 時32
    分0 秒以其所使用門號0000000000號行動電話，傳送「我是
    小巫婆，你那邊現在有電腦的軟體嗎？我現在很需要！」之
    簡訊至被告癸○○所使用之門號0000000000號行動電話，被
    告癸○○即於同日晚間9 時36分43秒以上開行動電話撥打證
    人王嘉上開行動電話，通聯內容為：「A （指被告癸○○
    ，下同）有。B （指證人王嘉，下同）：嗯。A ：妳在哪
    裡啊？B ：我在竹北。A ：在竹北喔？B ：嗯。A ：你能不
    能10點之前過來？B ：東西喔？A ：對啊。B ：我怕我會來
    不及耶。A ：那我頂多等妳到10點10分。B ：10點10分是嗎
    ？A ：對啊。B ：現在幾點？A ：現在9 點40了。B ：我跟
    你講，如果我來不及，你把它塞在之前那個地方。A ：沒有
    、沒有、沒有、沒有、沒有……。B ：是喔。A ：我有話要
    對妳說，啊妳現在還有沒在用啊？B ：我喔，我現在還是有
    一點啊。A ：我是要叫妳報我線。沒有啦，那個見面再說啦
    ，電話上妳不要再講那一些啦。B ：我知道啦，那我現在過
    去有方便嗎？A ：妳現在過來，我有話要跟妳說，我要問妳
    一些事情啦。B ：是喔。A ：對啦對啦，妳來就對了啦，好
    不好。B ：好好好。A ：因為我要跟妳談竹北的事啦，B ：
    好好好。A ：妳要現在過來喔。B ：好，我現在過去，好好
    好。」（見98年度偵字第4878號卷六第23至24頁），顯示被
    告癸○○與證人王嘉確已於電話中談妥毒品交易之時間跟
    地點，證人王嘉復依相約之毒品交易時間、地點前往會面
    ，且與證人王嘉上開所述要屬相符，足徵證人王嘉於偵
    查中所言不虛。
  (二)又被告癸○○之辯護人雖辯稱：被告癸○○與證人王嘉於
    97年8 月14日之通聯亦有提及「電腦」，是證人王嘉上開
    所言不實云云。然上開97年7 月17日之簡訊及通聯業經證人
    王嘉證稱：其平常跟癸○○要求毒品，癸○○大部分都會
    給，毒品的種類是海洛因或安非他命都有，其都稱海洛因為
    「電腦軟體」，安非他命就稱為「電腦硬體」等語明確（見
    98年度偵字第4878號卷六第23至24頁），此部分亦與一般毒
    品交易時若有使用暗語指稱「硬的」或「男生」者，即係代
    表安非他命，另「軟的」、「女生」則指海洛因，蓋安非他
    命為結晶體，質地較粉末狀之海洛因為堅硬，均為本院辦理
    違反毒品危害防制條例相關案件職務上所知之事項，是證人
    王嘉上開證稱其與被告癸○○間就海洛因稱為「電腦軟體
    」，安非他命則稱為「電腦硬體」等情，亦與常情相符。況
    參酌上開譯文之內容，在證人王嘉告知被告癸○○：如來
    不及就塞在之前那個地方等語後，被告癸○○隨即告以「電
    話上妳不要再講那一些啦」等語，如其等確係在談論一般電
    腦或電腦軟體之事宜，要無使用此隱晦不明之言語之理。況
    被告癸○○與證人王嘉於97年8 月14日上午10時01分32
    秒所討論二手電腦買賣之事宜，內容如下：「A （指被告癸○○，下同）：喂！B （指證人王嘉，下同）：嗯。A ：
    還沒，妳還沒。B ：還沒喔。A ：對，阿那個…那個，妳要
    跟我借的那些錢，看妳哪時候要來拿。B ：好，我應該今天
    晚上會下去吧！順便，我想問你說喔，那個…嗯，那個家用
    的電腦有沒有。A ：嗯。B ：我朋友他有在賣二手的，你有
    要嗎？A ：家用電腦，是主機還是螢幕？B ：主機連螢幕，
    螢幕是19吋的。A ：液晶的還是？B ：宏碁，宏碁液晶的。
    A ：液晶的喔。B ：嗯，還是妳要單要螢幕也可以阿。A ：
    是喔，阿他要賣多少錢？B ：嗯，便宜吧，1 千5 吧。A ：
    是喔，我幫…我是沒有，那我…我幫妳問啦，有些事我們那
    個見面再說吧。妳那個晚…。B ：好、好，我知道，你今天
    幾點下班？A ：10點阿。B ：好、好，OK。」（見98年度偵
    字第4878號卷五第99頁），是該次通話內容，係王嘉先詢
    問家用電腦，被告癸○○再告以是須主機或螢幕，王嘉復
    告以所需之電腦廠牌及種類，顯見其等該次對話內容係明確
    討論二手電腦買賣事宜，而非隱晦不明之對話內容。然其等
    間係以「電腦軟體」作為海洛因交易之暗語，且97年7 月17
    日交付第一級毒品海洛因之情形亦經證人王嘉於偵訊時證
    述明確，已如上述，縱其等於97年8 月14日確有討論電腦買
    賣之事宜，亦不影響被告癸○○確有於97年7 月17日晚間10
    時許在南門派出所對面之公園內轉讓第一級毒品海洛因予證
    人王嘉之認定，是被告癸○○之辯護人此部分所辯並無足
    採。
  (三)另就上開事實欄、四、(一)、(二)、(四)所載之部分，業據證人
    王嘉於偵查中證稱：癸○○曾有好幾次提供毒品給其，其
    從97年2 月過年完後一直到97年10月份被通緝為止是住台北
    ，大概2 、3 個月會下來新竹一趟，來新竹時都會去找癸○○。在97年過完年後即2 月間某日就有去找癸○○，那次是
    癸○○本人在公園裡交給其海洛因，約0.3 、0.4 公克。另
    外還有一次是其快要被通緝前，大概是在97年9 月某日，也
    是由癸○○親自在派出所對面的公園交給其約0.3 、0.4 公
    克的海洛因。另外是在清明節過後1 、2 個禮拜，那次是癸○○塞在電線桿跟電箱之間的縫係，也是海洛因，約0.3 、
    0. 4公克的量，其他太久、忘記了等語明確（見98年度偵字
    第4878號卷六第24至25頁）。
  (四)又就上開事實欄、四、(五)、(六)所載之部分，業據證人蔡世
    偉於偵查中證稱：其曾經因為缺錢買毒品，而向癸○○要毒
    品吸食，因為癸○○要其提供線索當線民，才願意免費提供
    幾百元或1 點海洛因施用，癸○○曾因此請其吸食2 次1 點
    點的海洛因，第1 次是在去年即97年5 、6 月某日傍晚時，
    在南門派出所前面的公園，由被告癸○○本人交付其一點海
    洛因，第2 次是在去年7 、8 月間某日晚上7 點多左右，也
    是在該派出所前面的公園，亦是被告癸○○親自交付的，癸○○一給毒品後，其就回去施打等語明確（見98年度偵字第
    4878號卷六第285 頁）。
  (五)況證人蔡世偉亦證稱：其在缺錢的時候，偶爾會跟癸○○借
    幾百元花用（見98年度偵字第4878號卷六第285 頁），證人
    王嘉則結稱：97年7 月17日那次其並沒有提供癸○○什麼
    線索，癸○○的意思是以後如果有專案或過年的時候，再報
    線索，以便給癸○○績效，所以其平常跟癸○○要毒品時，
    癸○○大部分都會給等語（見98年度偵字第4878號卷六第24
    頁），且衡諸被告癸○○亦供陳：證人蔡世偉、王嘉均是
    其線民，幫忙報的線索破案時也有給錢，其在證人王嘉生
    活困難時也會予以接濟等語，自難認證人王嘉、蔡世偉與
    被告癸○○有何重大之糾紛、仇怨，則證人王嘉、蔡世偉
    會甘冒誣告、偽證罪責之風險而故意設詞誣陷被告癸○○之
    可能性甚微，衡情其等應均無虛構陷害被告癸○○之理，是
    證人王嘉、蔡世偉上開證述之內容，洵堪採信。
  (六)被告癸○○辯稱：其不管跟朋友、家人及線民都是約在南門
    派出所對面的公園前面，那邊出入的人那麼多，怎會在那邊
    拿毒品云云。然證人王嘉、證人蔡世偉分別證稱被告癸○○所交付之海洛因約0.3 、0.4 公克及交付1 點點的海洛因
    等情，業如前述，顯見被告癸○○每次交付之毒品體積不大
    、重量輕微，且一般毒品交易時所用之夾練袋均可以折疊成
    更小之形狀，是被告癸○○與證人王嘉、蔡世偉尚非不得
    在公共場合交易毒品，是被告癸○○此部分所辯顯係事後卸
    責之詞，難以採信。又證人王嘉、蔡世偉均有施用毒品前
    科，有其等之臺灣高等法院被告前案紀錄表及本院97年度訴
    字第828 號宣示判決筆錄、97年度訴字第596 號判決、98年
    度審訴字第9 號宣示判決筆錄、97年度訴字第1823號判決等
    在卷可參（見本院卷八第86至87頁、第76至81頁、第82至85
    頁、第88頁），是其2 人均有施用毒品之慣行，自有毒品之
    需求，是其等證述要求被告癸○○無償提供少許毒品予以施
    用，亦與常情無違。
  (七)雖證人蔡世偉於檢察官訊問時僅證稱：癸○○係於去年即97
    年5、6月某日傍晚時及同年7、8月間某日晚上7點多在南門
    派出所前之公園轉讓2次海洛因給伊等語，並未具體指出每
    次轉讓毒品之確切時間及數量等情，然上開轉讓毒品之時間
    ，距證人蔡世偉於98年7月8日在檢察官訊問時已相距1年餘
    ，自難苛求證人蔡世偉於訊問時均能精確陳述被告癸○○轉
    讓毒品之時間等情，且證人蔡世偉既已憑其記憶陳述被告癸○○轉讓毒品之次數及地點等可特定之內容，自難逕因證人
    蔡世偉無法詳細證述轉讓之時間等情，即謂其上開證述遽無
    足信，附此敘明。
二、綜上所述，此部分事證明確，被告癸○○轉讓第一級毒品海
    洛因6 次之犯行，均堪以認定，應依法論科。
拾、就上開事實欄肆所載：
一、就Ｄ○○單獨販賣第一級毒品予證人午○○、辰○○、許義
    成共8次之部分：
    訊據被告Ｄ○○對於上開事實欄肆、一、(一)1.2.3.(六)1.2.3.
    (七)1.2.所載其單獨販賣第一級毒品海洛因予午○○共3 次、
    販賣第一級毒品海洛因予辰○○共3 次、販賣第一級毒品海
    洛因予許義成共2 次之事實（即起訴書附表二編號
    所載之部分），業於本院準備、審理程序時均坦承
    不諱（見本院卷五第34頁反面、本院卷九第9 頁），且經證
    人午○○於98年8 月28日偵訊時證稱：今年3 月份時第一次
    跟Ｄ○○買海洛因1 公克5,000 元，地點是在新竹市空軍醫
    院斜對面的7-11，當時是Ｄ○○自己來，Ｄ○○將毒品用衛
    生紙包著夾在別人車子的雨刷，要其自己去拿，錢是付給Ｄ
    ○○。...4月份開始跟朋友合資向Ｄ○○、寅○○買毒品，
    所以次數比較頻繁，幾乎都是買2 公克，Ｄ○○都是算1 萬
    1 千元，有兩次是Ｄ○○單獨交給其2 公克的毒品，地點都
    是在第一分局附近，一樣是用衛生紙包著夾在車子的雨刷，
    錢是直接付給Ｄ○○等語明確（見98年度偵字第4878號卷十
    三第133 頁）；及證人辰○○於98年7 月2 日偵訊時證稱：
    其第1 次跟Ｄ○○買海洛因3 千元，地點在Ｄ○○崧嶺路住
    處，Ｄ○○說等到有錢再還，後來於於4 月底左右，在湳中
    街87巷附近，跟Ｄ○○買海洛因3 千元，錢還是欠著，Ｄ○○說等到有錢再還。後來Ｄ○○就一直打電話討錢，其之後
    去跟別人借錢還Ｄ○○，曾還過6 千元、4 千元等。門號00
    00000000號與0000000000號於98年4 月23日11時53分36秒、
    4 月23日12時14分47秒時之譯文是其與Ｄ○○間的對話，是
    先約在Ｄ○○家附近的土地公廟見面，見面後再由其騎機車
    載Ｄ○○到承德路市立殯儀館下面的停車場，2 人一起上Ｄ
    ○○之紅色轎車，在車上Ｄ○○交給其0.4 公克海洛因，當
    天都沒有講錢的事情，後來Ｄ○○才跟其要3 千元，後來陸
    陸續續一共還給Ｄ○○1 萬多元等語（見98年度偵字第4878
    號卷六第207 、212 頁），並有上開通聯譯文及新竹縣調查
    站行動蒐證照片4 張在卷可參（見98年度偵字第4878號卷六
    第192 反面至193 頁、202 至203 頁）；此外，並有證人許
    義成於98年6 月23日於調查局及偵訊時之證述（見98年度偵
    字第4878號卷三第343 至346 頁、第358 至363 頁）在卷可
    佐，及被告Ｄ○○與證人許義成於98年5 月19日晚間6 時8
    分10秒、98年5 月20日中午12時0 分59秒、98年5 月31日晚
    間5 時54分14秒、8 時4 分51秒之通聯譯文在卷可佐（見98
    年度偵字第4878號卷三第34 7至354 頁），足徵被告Ｄ○○
    前開出於任意性之自白與事實相符，堪以採信。本案此部分
    事證明確，被告Ｄ○○販賣第一級毒品海洛因共8 次之犯行
    均堪以認定，應依法論科。
二、就被告寅○○單獨販賣第一、二級毒品海洛因、安非他命予
    證人午○○共4 次（即前揭事實欄肆、一、(三)1.2.3.4.所載
    ）及被告Ｄ○○、寅○○共同販賣第一級毒品予證人午○○
    共3 次（即前開事實欄肆、一、(二)1.2.3.所載）之部分：
  (一)訊據被告Ｄ○○對於上開事實欄肆、一、(二)1.2.3.所載，其
    與被告寅○○共同販賣第一級毒品海洛因予午○○共3 次之
    事實，於本院準備、審理程序時均坦承不諱（見本院卷五第
    34 至36 頁、本院卷六第44至52頁、本院卷十一第8 至10頁
    ），並有證人午○○於調查局詢問、偵訊及本院審理時之證
    述在卷可參（見98年度偵字第4878號卷三第307 至308 頁、
    第336 至33 7頁、卷十三第133 至134 頁、本院卷七第107
    至122 頁），此外，就上開事實欄(二)2.所載之部分，亦有被
    告Ｄ○○與證人午○○之通聯譯文在卷可佐（見98年度偵字
    第4878號卷十三第317 、318 頁），是被告Ｄ○○此部分出
    於任意性之自白與事實相符，堪以採信。
  (二)至被告寅○○固坦承有於下列通訊監察譯文所載之時間，與
    證人午○○、Ｄ○○聯絡之事實，惟矢口否認有何販賣第一
    、二級毒品海洛因、安非他命之犯行，辯稱：伊與午○○通
    完電話後，都沒有跟午○○見到面，大部分都是Ｄ○○拿毒
    品給午○○，不用透過伊再拿給午○○云云。惟查：
  1.就上開事實欄肆、一、(三)1.之部分，經證人午○○於98年6
    月23日、98年8 月28日偵訊時結稱：其於98年3 月24日下午
    4 時51分44秒確有持0000000000號行動電話與寅○○通話，
    因為其在前一天即98年3 月23日，在鳳鼻隧道旁的101 家具
    行跟寅○○買安非他命4 公克，總共是1 萬元，但是錢不夠
    ，還欠寅○○2 千5 百元，這次是寅○○自己賣的，其沒有
    跟Ｄ○○聯繫，因為寅○○不會開車，所以那次交易也是寅
    ○○請朋友載他過去，所以隔天寅○○打電話時，其以為是
    要催討積欠的2 千5 百元，結果寅○○是問還要不要買毒品
    ，所以就約在24日給寅○○剩餘的錢等語（見98年度偵字第
    4878號卷三第336 頁、卷十三第134 至136 頁），且證人午
    ○○於本院審理時亦證稱：該通通聯內之所以會講到「我身
    上還差幾百塊才夠2 千5 給你」等語，是請寅○○幫其拿毒
    品的錢（見本院卷七第111 頁反面至112 頁），此外，並有
    98年3 月24日下午4 時51分44秒之通聯譯文在卷可參（98年
    度偵字第4878號卷三第317 頁），況被告寅○○於偵訊時亦
    曾坦認證人午○○於98年3 月23日確有跟其買1 、2 萬元之
    安非他命，並給其8 千元，剩下的錢是隔天才給等語（見98
    年度偵字第4878號卷七第97頁），足認被告寅○○前開不利
    於己之自白與事實相符，堪認被告寅○○確有於98年3 月23
    日，以1 萬元之價格販賣安非他命4 公克予證人午○○，並
    於隔日始付清此次購買毒品之款項。至被告寅○○就此次交
    易於審理中辯稱：午○○應該是跟Ｄ○○買安非他命的，不
    是跟其買的云云（見本院卷十一第37頁），然此部分業據證
    人午○○於偵訊時證稱此次交易並沒有跟被告Ｄ○○聯繫，
    這次是寅○○自己賣的等語明確，已如前述，是被告寅○○
    此部分所辯，係事後卸責之詞，不足採信。
  2.就上開事實欄肆、一、(三)2.之部分，經證人午○○於98年6
    月23日、98年8 月28日偵訊時結稱：於98年5 月1 日中午12
    時54分53秒、12時55分58秒確有持0000000000號行動電話與
    寅○○通話，當時是寅○○問其要不要買安非他命，並且會
    算便宜些，其說沒有錢，寅○○就說沒關係，錢可以晚一點
    再給，通完電話沒有多久就到鳳鼻隧道旁的101 家具行，當
    天是跟寅○○買4 公克的安非他命，本來是1 萬元，但寅○○有算便宜，其就只拿7 千5 百元給寅○○，並借一點海洛
    因給寅○○等語（見98年度偵字第4878號卷三第336 頁、卷
    十三第134 頁），與其於調查局詢問時之證述大致相符（見
    98年度偵字第4878號卷三第308 、309 頁）；參以本案查獲
    前檢察官依法實施通訊監察監聽結果，被告寅○○所使用之
    00000000 00 號行動電話於98年5 月1 日中午12時54分53
    秒、12時55分58秒，晚間10時0 分3 秒均有與證人午○○之
    0000000000號行動電話通聯，其中中午12時54分53秒、12時
    55分58秒通聯內容分別為：「A （指：寅○○，下同）：
    我啦。B （指：午○○，下同）：啊？A ：我誰你知道嗎？
    B ：我知道。A ：啊，你那邊... ，你要不要粗的？B ：粗
    的喔... 。A ：嘿。B ：那個大ㄟ有拿給我啊。A ：他有拿
    給你喔。B ：你那邊還有喔。A ：阿？B ：你那邊還有嗎？
    A ：有阿。B ：可是我現在沒有現金耶。A ：不要緊阿，你
    ..晚一點再拿給我就好了阿。B ：那..你那邊怎麼算？A ：
    我會算你便宜嘛，不用..不用... 。B ：好，我等車子來，
    然後我... 我... 你在哪？A ：在富利榭道（音譯，應為鳳
    鼻隧道）這邊啦。B ：喔... 好我待會過去。A ：在101 那
    裡嘛。B ：喔... 好。好。A ：好。B ：好，拜。」B （
    指：午○○，下同）：喂。A （指：寅○○，下同）：啊，
    對了你那個有沒有，那個..那個那另外另外一種的厚厚...
    喂。B ：啊..你說什麼？A ：另外一種的有沒有，你一點點
    先借給我，我這兩..今天還是明天就有了，我就會拿給你了
    。B ：好。A ：啊，你不要跟「哈利」講，不要跟他講啦，
    不要跟你老大講啦。B ：好。A ：厚。B ：你說那個. 那個
    女生喔。A ：對阿。B ：恩，好。A ：一點點就好了啦...
    厚。B ：一點點是多少？A ：差不多就差不多..。B ：好。
    A ：差不多81。B ：好好好。A ：厚。B ：好..恩。A ：快
    一點喔。」（見98年度偵字第4878號卷三第318 、319 頁）
    ，顯示被告寅○○確有詢問證人午○○是否要安非他命，且
    在證人午○○告以身上沒有現金及安非他命之價格後，被告
    寅○○甚且覆以會算便宜一點，並相約在鳳鼻隧道旁之101
    家具行，還詢問證人午○○可否提供一些海洛因，且催促證
    人午○○快一點等情，均與證人午○○上開所述向被告寅○○購買安非他命之情節相符，足認證人午○○前述與被告寅
    ○○為安非他命毒品之交易，應非子虛，堪為信實。另被告
    寅○○就此次交易曾於偵訊中供承：對於證人午○○證稱於
    5 月1 日向其購買4 公克1 萬元之安非他命沒有意見，當天
    是約在鳳鼻隧道旁的101 家具店（見98年度偵字第4878號卷
    七第96頁），雖其於審理中翻異前詞，辯稱：4 公克的安非
    他命本錢就不只7 千5 百元，要8 千至9 千元才買的到，午
    ○○是亂說的云云（見本院卷十一第37頁反面），然被告寅
    ○○此部分所辯，亦可佐證證人午○○證述此次販賣安非他
    命時，被告寅○○表示會算便宜等情，並非無稽。
  3.就上開事實欄肆、一、(三)3.之部分，經證人午○○於98年6
    月23日偵訊時證稱：98年5 月6 日確有撥打寅○○之手機，
    當天是其朋友要買安非他命，其就跟寅○○買安非他命，便
    跟寅○○約在鳳鼻隧道拿安非他命3 至4 公克，當天確實要
    跟寅○○買安非他命3 、4 公克，但是寅○○一直沒有拿，
    所以其就一直打電話催寅○○等語（見98年度偵字第4878號
    卷三第33 8頁、卷十三第134 至135 頁），與其於調查局詢
    問時證稱：其確實於5 月6 日向綽號「清祥」男子購買安非
    他命3 公克，價格總計6 千元，交易地點是在新竹縣鳳鼻隧
    道旁的10 1家具店等語（見98年度偵字第4878號卷三第309
    頁）互核相符。參以本案查獲前檢察官依法實施通訊監察監
    聽結果，證人午○○確於98年5 月6 日中午12時54分53秒、
    12時55分58秒、晚間9 時11分48秒撥打電話予被告寅○○所
    使用之0000000000號行動電話，該3 通通聯內容分別為：
    「B （指寅○○，下同）：喂。A （指午○○，下同）：「
    老大」喔？B ：嗯。A ：你在睡喔？B ：嗯。A ：啊，你在
    睡喔。B ：你是誰？A ：我是那個「妹仔」啦，湖口那個「
    妹仔」阿。B ：嗯。A ：我想說拿錢給你耶。B ：我在睡，
    等一下好不好，等一下我再打給你，我順便去拿「粗的」，
    我打給你。A ：對、對，「粗的」，對、對，我朋友要。B
    ：等一下我去拿阿，拿到我打給我。A ：好、好，你拿到打
    給我。B:好。A:多謝，拜拜。」B （指寅○○，下同）：
    喂。A （指午○○，下同）：喂，「阿兄」。B ：啊？A ：
    你好了嘛？B ：要好了、要好了。A ：我看... ，再出來打
    給你喔。B ：我等一下打給你。A ：你回來打給我，好、好
    。B ：你先去外面啦。A ：好。B:我再拿去外面給你。A ：
    好。B ：好。」A （指午○○，下同）：喂。B （指寅○○，下同）：喂。A ：「阿兄」喔，我現在... 因為我錢喔
    ，大部分喔「哈利」拿去了，我先拿一點給你，好不好？我
    明天一定會回你。B ：我跟你講啦，我也在等人拿過來，等
    一下拿到我會打給你啦。A ：喔，我想說你剛剛有打來。B
    ：我剛才他們拿過來的時候，我就等了一個下午，我拿給人
    了耶。A ：喔，你拿給別人了喔。B ：嗯，我現在又要過去
    拿了。A ：我現在去哪裡等你？B:等一下我再打給你啦。A
    ：喔，我在哪裡等阿？B ：我在「鳳鼻隧道」啊，我拿到的
    時候我會打電話給你，你再過來。A ：好、好，不好意思耶
    。B ：不會。」（見98年度偵字第4878號卷三第319 、320
    頁）。核與證人午○○前揭偵訊中所述，一直向被告寅○○
    詢問是否有安非他命，之後便相約在鳳鼻隧道向被告寅○○
    購買安非他命等情相符。而被告寅○○該次販賣予證人午○○安非他命之數量究為3 或4 公克，因證人於本院審理時證
    稱：不記得了等語，然其於調查局詢問時係證稱購買3 公克
    ，且依罪證有疑，利歸被告之證據法則，自應以證人午○○
    前開所證最有利於被告寅○○之情節認定，是堪認被告寅○○於上開時、地，以6 千元之代價，販賣安非他命3 公克予
    證人午○○無疑。
  4.就上開事實欄肆、一、(三)4.之部分，被告寅○○雖於本院審
    理時坦承：午○○確有帶「沈伯應」到鳳鼻隧道，惟辯稱：
    並沒有賣毒品給「沈伯應」，午○○只是帶「沈伯應」來鳳
    鼻隧道跟其聊天云云（見本院卷十一第38頁），然此部分經
    證人午○○調查局詢問時證稱：其於98年5 月18日晚間7 時
    51 分53 秒確有與綽號「清祥」之男子通話，因其陪同「沈
    伯應」（音譯）向綽號「清祥」男子購買海洛因，綽號「清
    祥」男子誤以為其與「沈伯應」一起購買，所以向其追討欠
    款，但是後來「沈伯應」沒有償還欠款，綽號「清祥」男子
    也沒有進一步提供海洛因給「沈伯應」販賣。「沈伯應」之
    真實姓名為沈柏音，年約40餘歲，是新竹縣新埔鎮人等語（
    見98 年 度偵字第4878號卷三第312 頁），並於98年6 月23
    日、98 年8月28日偵訊時結稱：當時是陪其先生之朋友沈柏
    音去跟寅○○購買1 公克之海洛因，寅○○算1 公克是6 千
    元，交易地點一樣在鳳鼻隧道旁的101 家具行，當天沈柏音
    沒有付錢，說隔天再付，寅○○以為是其與沈柏音一起買的
    ，便跟其要錢後來沈柏音缺錢沒有還給寅○○等語（見98年
    度偵字第4878號卷三第338 頁、卷十三第135 頁），且有被
    告寅○○於當日晚間7 時51分53秒以0000000000號行動電話
    撥打午○○所持用之0000000000號行動電話之通聯譯文在卷
    可參（見98年度偵字第4878號卷三第321 頁）。堪認被告寅
    ○○確有以6 千元之價格販賣海洛因1 公克予證人午○○之
    友人沈柏音。又按刑事上之販賣行為，則須以營利為目的，
    將標的物販入或賣出，有一於此，其犯罪行為始為完成，苟
    行為人尚未將標的物販入或賣出，即難謂其販賣行為已屬完
    成。而所謂賣出，自應以標的物已否交付為斷，苟標的物已
    交付，縱買賣價金尚未給付，仍應論以販賣既遂罪；反之，
    如標的物尚未交付，縱行為人已收受價金，仍難謂其販賣行
    為已屬完成（最高法院88年度臺上字第3760號判決意旨參照
    ）。查被告寅○○係基於販賣海洛因以營利之目的（詳後論
    述），於上開時、地，販賣海洛因1 公克予沈柏音之行為，
    揆諸上開判決意旨，被告寅○○既已交付海洛因，縱證人沈
    柏音尚未交付買賣價金，仍應論以販賣既遂罪，是認被告寅
    ○○交付此部分之毒品予時，並未當場收取所約定之交易金
    額，惟揆諸上開說明，此並不影響被告寅○○此次販賣毒品
    行為完成之認定，附此敘明。
  5.就上開事實欄肆、一、(二)1.之部分，被告寅○○雖否認此次
    交易毒品云云，然此次交易情形業據證人午○○於98年8 月
    28日偵訊時結稱：在今年3 月份時，第2 次跟Ｄ○○購買毒
    品，其是打電話給Ｄ○○，要買1 公克5 千元的海洛因，當
    天是Ｄ○○跟寅○○一起來，在鳳鼻隧道旁的加油站交易，
    Ｄ○○就順便介紹寅○○給其認識，因為Ｄ○○說幫其調東
    西會有危險，其雖然是跟Ｄ○○電話聯繫，但當天是寅○○
    將毒品交給其。之後有時候是跟Ｄ○○直接交易，有時有時
    候則是跟寅○○直接交易等語在卷（見98年度偵字第4878號
    卷十三第133 頁），亦經證人即共同被告Ｄ○○於本院審理
    時證稱：這次是與午○○約在鳳鼻隧道那邊，因為寅○○住
    處離鳳鼻隧道不遠，當天其先到寅○○住處，寅○○出來時
    就有海洛因了，再載寅○○過去鳳鼻隧道和午○○見面。當
    時其與寅○○在車上，午○○拿錢給其，寅○○將海洛因交
    給午○○，其再將錢拿給寅○○等語明確（見本院卷六第41
    至57頁），是被告寅○○、Ｄ○○於上開時、地，共同販賣
    第一級毒品海洛因予午○○之犯行，堪以認定。
  6.就上開事實欄肆、一、(二)2.之部分，被告寅○○雖辯稱：午
    ○○叫其幫忙調海洛因，其有打電話給一個叫「阿文」的朋
    友，由阿文將海洛因送過來鳳鼻隧道給其與午○○，是「阿
    文」將海洛因拿給午○○，午○○直接將錢交給「阿文」云
    云。然此部分業經證人午○○於98年8 月28日偵訊時證稱：
    其與Ｄ○○通聯譯文中「女朋友」就是海洛因的意思，當天
    其打電話給Ｄ○○要買2 公克、1 萬1 千元的海洛因，隔天
    便在鳳鼻隧道旁交易，寅○○和Ｄ○○一起過來，其將錢付
    給寅○○，毒品也是寅○○交給其的。其不清楚為何Ｄ○○
    不直接交付毒品，但其向Ｄ○○買毒品時，常常都是Ｄ○○
    帶寅○○一起過來，算是一起的等語（見98年度偵字第4878
    號卷十三第133 頁），並於本院審理時證稱：98年3 月25日
    凌晨1 時18分33秒之通聯是要問Ｄ○○的朋友那邊有沒有海
    洛因，並於隔天在鳳鼻隧道跟寅○○拿到海洛因，當時還有
    Ｄ○○在場，此次海洛因是寅○○交給其的，錢也是交給寅
    ○○等語明確（見本院卷七第107 至122 頁）。此部分亦經
    證人即共同被告Ｄ○○於本院審理時證稱：98年3 月25日凌
    晨1 時18分33秒確有與午○○通話，當時午○○要求幫忙處
    理女朋友，就是問有無海洛因，其原本是沒有拿東西給午○○，且之前曾叫午○○報綽號「阿寶」的人的線索，其就說
    叫「阿寶」都處理不好了還處理什麼海洛因。至當日晚間9
    時39分29秒則是午○○打來要調1 萬1 千元的海洛因，因其
    要問寅○○有沒有海洛因，便跟午○○說等一下再回答，當
    天應該是有交易毒品，交易情形大概是其去載寅○○到鳳鼻
    隧道，寅○○拿半錢即2 公克的海洛因給午○○，午○○不
    是將1 萬1 千元給其就是拿給寅○○等語在卷（見本院卷六
    第至頁）。參以本案查獲前檢察官依法實施通訊監察監聽結
    果，證人午○○確有持門號0000000000號行動電話於98年3
    月25日凌晨1 時18分33秒、晚間9 時39分29秒12時55分58秒
    與被告Ｄ○○所使用之門號0000000000號行動電話通話，通
    聯內容分別為：「B （指午○○，下同）：喂、喂。A （
    指Ｄ○○，下同）：你現在算是不理我就對了。B ：沒有啦
    ，你那邊有「女朋友」嗎？A ：沒有。B ：是喔。A ：怎樣
    ？B ：嗯... 我想說明天... 明天早上要啊。A ：明天怎樣
    ？B ：早上要啦。A ：早上要怎樣，要幹嘛？B ：要... 要
    「女朋友」。A ：我又沒有「女朋友」，你也拜託，我只有
    我「太太」而已，我沒有「女朋友」。B ：哈。A ：講那些
    有的沒的，腦袋壞了。B ：你找你「女朋友」一起出來啦。
    A ：唉，不知道怎麼講，被一些人弄得實在... 。B ：嗯。
    A ：害得很慘啦。B ：我明天給你交代好不好？明天啊。A
    ：叫你處理個「阿保」（音譯），處理3 百年還處理不好。
    B ：「阿保」我就不知道他在哪裡耶，他就不接我電話，他
    爽的時候才會打給我。」「B （指Ｄ○○，下同）：喂。
    A （指午○○，下同）：喂，哥哥！B ：怎樣？A ：我吼，
    差不多晚上12點時候拿…給你「女朋友」可不可以？拿一萬
    一還你女朋友，可不可以？B ：我不知道捏～我等一下看怎
    樣再打給你好不好？A ：好啊，你要打過來。B ：好，我等
    下打給你。A ：好，掰掰。」（見98年度偵字第4878號卷十
    三第317 、318 頁）。觀諸證人午○○與Ｄ○○對上揭由證
    人午○○先與被告Ｄ○○間以前述行動電話通話聯繫購買第
    一級毒品海洛因之事項後，在隔日由Ｄ○○、寅○○一同前
    往鳳鼻隧道交付第一級毒品海洛因及取得價金之過程均大致
    相符，且與上揭譯文內容相吻合，足見證人午○○及共同被
    告Ｄ○○前開之證述內容均確屬實情而足堪採信。是被告寅
    ○○辯稱該次是其與「阿文」一同前往，並由「阿文」出售
    海洛因予證人午○○云云，顯無可採。
  7.至檢察官雖於起訴書附表八編號3 與編號10，分別記載被告
    寅○○於98年3 月26日、98年3 月25日凌晨1 時18分，與被
    告Ｄ○○有共同販賣第一級毒品海洛因予證人午○○之犯行
    ，然此部分業據公訴人當庭表示附表八編號3 、10所載均係
    根據被告Ｄ○○持用門號0000000000號與證人午○○所持用
    之門號0000000000號於98年3 月25日凌晨1 時18分33秒之通
    聯譯文，此部分僅係起訴1 次之販賣第一級毒品海洛因之犯
    行等語（見本院卷六第41至57頁、本院卷十一第37頁），況
    此部分業經證人午○○於本院審理時證稱：其於98年3 月25
    日1 時18分33秒與Ｄ○○通話後之當天並沒有拿到海洛因，
    是隔天在鳳鼻隧道跟Ｄ○○、寅○○拿到1 萬1 千元之海洛
    因等語在卷，此部分亦經被告Ｄ○○於本院審理時證稱：該
    通通聯係凌晨1 點多，應該不會交易，但與午○○於98年3
    月25日晚間9 點39分29秒通聯後確實有交易，只是是25日或
    26日之詳細交易時間已經不確定了，但交易只有1 次等語在
    卷（見本院卷六第41至57頁），是起訴書附表八編號10所載
    之部分，顯係就同一事實之贅載，本院自毋庸調查認定，亦
    毋庸諭知無罪之判決，併此敘明。
  8.就上開事實欄肆、一、(二)3.之部分，業經證人午○○於98年
    8 月28日偵訊時證稱：4 月份開始跟朋友合資向Ｄ○○、寅
    ○○買毒品，所以次數比較頻繁，幾乎都是2 公克算1 萬1
    千元，買了5 、6 次，交易地點都在鳳鼻隧道或湖口交流道
    或第一分局附近，其都是打電話給Ｄ○○，叫Ｄ○○幫忙跟
    寅○○講要買海洛因，因為那時候其和寅○○沒有很熟，所
    以沒有直接打給寅○○，Ｄ○○跟寅○○聯絡後，Ｄ○○有
    和寅○○一起出現1 、2 次，地點都是在鳳鼻隧道等語明確
    （見98年度偵字第4878號卷十三第134 頁），此部分亦經證
    人午○○於本院審理時證稱：98年4 月間Ｄ○○、寅○○一
    起在鳳鼻隧道出現那次，毒品是由寅○○拿給其的，錢也是
    交給寅○○等語明確（見本院卷七第至頁），此部分與證人
    即共同被告Ｄ○○於本院審理時證稱：此次其去漁寮街載寅
    ○○到鳳鼻隧道附近跟午○○見面，見面後是午○○來其車
    上，寅○○拿海洛因半錢即2 公克給午○○，錢是午○○拿
    給寅○○的。在其有出現的場合應該就是午○○先打電話給
    其，再載寅○○去，既然午○○已認識寅○○，為何其仍要
    與寅○○一起到鳳鼻隧道，是因為寅○○係以成本價賣毒品
    給午○○，沒有賺錢，但午○○買毒品常會欠錢，若其在場
    ，午○○縱使錢不夠，寅○○也會給午○○欠著，且寅○○
    也怕午○○會報警，若其在場，午○○就不敢報警等語大致
    相符（見本院卷六第至頁），是其等對於98年4 月間某日，
    確曾由被告Ｄ○○、寅○○一同前往鳳鼻隧道，出售第一級
    毒品海洛因半錢即2 公克予證人午○○，且此次係由被告寅
    ○○交付毒品並收取價款等情證述綦詳，應屬信而有徵。被
    告寅○○辯稱並沒有此次交易云云，尚難採信。
三、訊據被告寅○○就上開事實欄肆、一、(五)1.2.3.之部分，於
    本院準備程序時辯稱：其透過Ｄ○○介紹而認識壬○○，但
    從未給壬○○毒品，壬○○都是亂說的，因壬○○在去年曾
    向其借5 萬元、2 萬元不等，共借10萬元左右云云（見本院
    卷三第57頁）。復於本院審理時辯稱：其是跟壬○○合資去
    跟別人買了2 千元的安非他命，1 個人出1 千元，跟壬○○
    一起去買應該是1 次或2 次，並不是3 次，其是免費請壬○○毒品的，因為壬○○幫其開車，不可能拿錢云云（見本院
    卷七第121 頁、本院卷十一第38頁）。惟查：
  (一)此部分業經證人壬○○於偵訊時結稱：其因Ｄ○○介紹而認
    識寅○○。於96年11月間某日，第1 次跟寅○○購買1 千元
    的安非他命，是和寅○○約在新竹市的路邊，詳細的路名不
    記得，並由寅○○本人將安非他命拿給其，錢也是其交給寅
    ○○。因為寅○○給安非他命很少又貴，所以隔天又再跟寅
    ○○買，一樣是1 千元的安非他命，地點在新竹市○○街竹
    蓮市場附近，也是寅○○本人交給毒品，錢也是由其付給寅
    ○○本人。最後一次跟寅○○購買安非他命則是在97年1 月
    份過年前，也是購買安非他命1 千元，地點在新竹市○○路
    ，那次見到寅○○後，其先付1 千元，寅○○則把毒品丟在
    馬路的電線桿旁要其去撿。前後就是跟寅○○買這3 次，96
    年12月大部分是其跟寅○○要毒品，寅○○免費請的等語明
    確（見98年度偵字第4878號卷十二第80至81頁），是證人壬○○既已證述係因「前後就是跟寅○○買這3 次，96年12月
    大部分是其跟寅○○要毒品，寅○○免費請的」等語，顯見
    此3 次毒品交易模式與其他免費取得毒品之情形迥異，故應
    認其並無記憶錯誤之情，此部分證詞堪以採信。況證人壬○○於本院審理時證稱：其有跟被告寅○○借錢，但知道販賣
    毒品之刑責很重，不會因欠錢就誣指他人販毒，業據證人壬○○證述明確（見本院卷七第120 頁反面至121 頁），倘證
    人壬○○並未向被告寅○○購買毒品，證人壬○○當無於偵
    查中具結作證，任意捏造販賣毒品事實使己陷於偽證罪處罰
    之理。
  (二)被告寅○○雖以前詞置辯，然證人壬○○於偵查時已就3 次
    向被告寅○○購買毒品安非他命之情節一一指證明確，而非
    證稱係與被告寅○○共同合購，也未敘及有何合資購買之約
    定、金額、方式等情節。且證人壬○○於本院審理程序作證
    時，在被告寅○○之辯護人起初行主詰問而提示其上開偵訊
    時筆錄，證人壬○○先證稱：確有在96年11月某日向被告寅
    ○○購買安非他命乙事，復於檢察官反詰問提示上開偵訊筆
    錄時，仍明確指述確有如上開偵訊筆錄所述向被告寅○○購
    買毒品之事，並於檢察官詰問：「有無跟寅○○說要一同合
    資買毒品？」時，答以：「我真的忘了，不知道等語」，是
    其於本院審理作證之初，均未證述向被告寅○○購買毒品時
    ，被告寅○○曾提及「一起湊錢買毒品」之情明確，是證人
    壬○○向被告寅○○購買毒品，並約定地點進行交易，其過
    程與一般通常商品買賣之交易情節並無二致，而與一般吸毒
    者間可能基於情誼，未有營利意圖，僅代為跑腿購買之情形
    不同。至證人壬○○於本院審理時經交互詰問完畢，當庭聽
    聞被告寅○○供稱：其沒有賣毒品給壬○○，其跟壬○○是
    合資去跟別人買了2 千元，1 個人是1 千元云云後，始改證
    稱曾有好幾次跟寅○○約好一起跟別人買毒品之情形云云，
    是其之後之證述是否可信，已非無疑。況證人壬○○於本院
    審理時就關於合資購買毒品細節，僅陳稱：寅○○好像是說
    要跟人家拿，叫其在那裡等，就將錢拿去了，然對於其與被
    告寅○○2 人各出資多少價錢、購買多少數量之毒品等節，
    均回答「時間久了，忘了」等語（見本院卷七第121 、122
    頁），顯與合資購買毒品之經驗不符，綜觀證人壬○○之證
    述情節可知，其對於合資購買海洛因之事毫無所悉，其主觀
    上係認定與被告寅○○交易，客觀上亦係由被告寅○○交付
    安非他命並收取價金，被告寅○○之行為自屬販賣無疑，又
    縱認被告寅○○須向其上游藥頭購入毒品後再行售與證人壬○○，亦僅屬被告寅○○與其上游藥頭間之交易關係，要不
    影響被告與證人壬○○間之販賣關係。況證人壬○○於本院
    訊問時證稱：知道兩個人一起合買毒品與被告寅○○賣毒品
    給其是不一樣的事情，果其確係與被告寅○○合資向他人購
    買毒品，於偵查中及本院作證初始焉會未曾提及，嗣於審理
    中聽聞被告寅○○之辯解後，始翻異其詞，實與情理有悖。
    是認證人壬○○於本院審理時改稱係與被告寅○○合資購買
    安非他命之證言，係有意附和被告寅○○而事後迴護被告寅
    ○○之詞，不足採信。從而，被告寅○○上開合資購買毒品
    之辯解，應係避重就輕之詞，委無足取。況被告寅○○於調
    查局及本院準備程序中皆未以合資為由置辯，而皆辯稱並沒
    有拿毒品給壬○○過，直至本院審理時始改稱2 人係合資購
    買，前後供述反覆不一，是被告寅○○上開所辯合資一情顯
    難採信。
  (三)綜上，被告寅○○確有於上開時、地，各以1 千元之代價，
    販賣安非他命約0.3 、0.4 公克予證人壬○○共計3 次之犯
    行無疑。
四、訊據被告寅○○就上開事實欄肆、一、(四)1.2.3.之部分，均
    否認犯行，其於本院準備程序時先辯稱：其沒有拿過毒品給
    Ｄ○○，也沒有賣毒品給Ｄ○○。復於本院審理時辯稱：上
    開事實欄(四)1.之部分，是Ｄ○○載其去買安非他命的，Ｄ○○說有一個人要買1 萬8 千元，有一個人要買3 萬5 千元，
    Ｄ○○將錢籌好後載其去竹北跟阿文買，至上開事實欄(四)2.
    之部分是Ｄ○○拿錢載其去買毒品，而(四)3.之部分，其對於
    日期不是很確定，因為不是每次都有買到，有時會找不到藥
    頭。Ｄ○○是要其幫忙調毒品，其有時要去跟藥頭買，買成
    功的也沒有幾次；有時則是與Ｄ○○一起合資買，買完後再
    分云云。
  (一)上開事實欄肆、一、(四)1.之部分，業經證人即共同被告Ｄ○○於98年7 月9 日偵訊時證稱：其在電話中向寅○○表示一
    半就好，是其幫宇○○向寅○○調半兩之安非他命，其把宇
    ○○要調的半兩安非他命給宇○○，並收3 萬5 或3 萬3 後
    ，再把錢交給寅○○；另其在電話中向寅○○表示弄兩份，
    係指2 份安非他命，每份是半兩，「65」即1 兩安非他命6
    萬5 千元，因辛○○要其幫忙向寅○○調1 萬8 千元的安非
    他命，此次寅○○有將毒品調給其，其再將毒品送到辛○○
    竹東的住處等語（見98年度偵字第4878號卷七第220 至221
    頁），並於本院審理時證稱：其在電話中跟寅○○說要「一
    半」就是半兩的意思，這半兩安非他命是其幫宇○○調的，
    原本宇○○要一兩，但寅○○的量不夠，且宇○○錢尚未湊
    齊，所以先拿一半，之後因其只有拿到一半的安非他命而已
    ，所以就跟宇○○說還不方便，之後宇○○就來拿半兩安非
    他命。至於辛○○在電話中說「要借18000 」的意思是要其
    拿4 分之1 兩的安非他命，其當天安非他命都是向寅○○調
    的等語（見本院卷六第45頁）。參以本案查獲前檢察官依法
    實施通訊監察監聽結果，被告Ｄ○○確有持門號0000000000
    7 號行動電話於98年3 月23下午3 時30分10秒、下午4 時21
    分02秒與被告寅○○所使用之門號0000000000號行動電話通
    話，通聯內容分別為：「B （指Ｄ○○，下同）：怎樣？
    A （指寅○○，下同）：你要拿還是怎樣？B ：你好了嗎？
    A ：好了啊。B ：一半就好了，一半就好了。A ：好。B ：
    什麼時候過去跟你處理？A ：我等一下打給他啦。B ：好」
    。「A （指Ｄ○○，下同）：晚一點可不可以，他現在還
    在湊。B （指寅○○，下同）什麼？A ：錢不太夠啦，他現
    在還在湊，等一下，晚一點好嗎？B ：好」；被告Ｄ○○又
    於同日晚間6 時58分29秒、晚間8 時7 分32秒與宇○○所使
    用之門號0000000000 號行動電話通話，通聯內容分別為：
    「A （指宇○○，下同）：董仔喔，方便了嗎？B （指Ｄ
    ○○，下同）：還沒啊，在我身上，你那個要嗎？A ：你那
    還沒那個啊。B ：我的還在我這邊啊。A ：什麼？B ：還在
    這邊。A ：是喔，還沒那個喔。B ：嗯，都沒有動到，還是
    你要先拿回去。A ：好啊，不然就先那個。B ：我等一下打
    給你。A ：好。」「A （指Ｄ○○，下同）：你在幹嘛？
    B （指宇○○，下同）：沒在幹什麼啊。A ：我朋友那邊你
    要過去嗎？B ：還沒啊，還沒處理那個啊A ：要多久？B ：
    我現在要過去先跟你拿那個啊。A ：我知道啊。B ：你在哪
    裡？一樣，老地方？A ：我現在在公司忙，差不多一個小時
    好不好？B ：好。」，同案被告辛○○又於同日晚間10時48
    分41秒撥打被告Ｄ○○上開手機，通聯內容為：「A （指辛○○，下同）：我跟你講，我女兒身上有明天要帶去公司的
    公款啦，他有1 萬3 ，1 萬3 ，我跟你講身上有幾千塊嘛，
    零錢還給我的話有1 萬8 。B （指Ｄ○○，下同）：什麼叫
    零錢還給我？A ：我是說1 百塊的啦，有1 千多塊，1 千多
    塊我帶著啦，湊一湊有1 萬8 啦。B ：那就差個幾千塊，那
    ... 。A ：看你啊，我就跟你講，現在我們身上多我女兒那
    邊有1 萬4 要回公司的嘛。B ：好啦，那你就1 萬8 先借我
    好了。A ：好，那你明天沒給我，後天給我嘛。B ：那個到
    時候見面再說嘛。A ：那我要在哪裡碰面啦。B ：你就在那
    邊吃飯，我一下就過去啊。A ：我已經好了啊。B ：我兩分
    鐘。A ：好。」之後，被告Ｄ○○於上開通話完畢後，旋持
    上開行動電話於同日晚間10時50分48秒撥打被告寅○○所使
    用上開手機，通聯內容為：「A （指Ｄ○○，下同）：你要
    怎樣過去？B （指寅○○，下同）我叫人載啊。A ：叫「雞
    毛」女婿喔。B ：嗯。A ：我跟你講，下午那個你弄成兩個
    啦，下午那個弄兩份啦，等於一個65，65你知道意思吧。B:
    嗯，做兩個就是了。A ：對，一樣多就對了。B ：好啦。A
    ：65啦。B ：好。」（見98年度偵字第4878號卷七第152 至
    157 頁），且被告寅○○亦於本院審理時自承當日Ｄ○○說
    有人要買1 萬8 千元及3 萬5 千元，是Ｄ○○載其去買安非
    他命的等語，足見被告寅○○確有於前揭時、地交付第二級
    毒品安非他命予被告Ｄ○○無訛。
  (二)上開事實欄肆、一、(四)2.之部分，業經證人即共同被告Ｄ○○於98年7 月9 日偵訊時證稱：當時寅○○急著要其去搭載
    ，因為寅○○是通緝犯，誤以為有警察要抓，其後來有去載
    寅○○。宇○○要其幫忙調半兩安非他命，宇○○先給3 萬
    多，其就把錢交給寅○○，寅○○就去跟藥頭「阿全」調，
    是其開車載著寅○○去「阿全」即傅天佑的住處調毒品，其
    只知道住處，但沒有記詳細地址，調到後就載寅○○與宇○○約在竹北市○○○路與文興路口之7-11商店交易（見98年
    度偵字第4878號卷七第220 至221 頁），並於本院審理時證
    稱：當天其載著寅○○去「阿全」住處便離開了，因為毒品
    並不是去了就有，且那個地方有裝監視器，寅○○怕其會曝
    光，但是那時宇○○並還沒說有要調安非他命。之後宇○○
    說要拿半兩的安非他命，並在竹北的自強南路那邊等；後來
    寅○○說處理好了，其就去載寅○○，此時寅○○就已經拿
    到毒品了。因為寅○○要回漁寮街住處，其就順路載著寅○○，到自強南路與文興路的7-11前面，由其拿下車給宇○○
    ，之前其在跟宇○○見面時已有先收3 萬5 千元，因為要有
    錢才能拿到東西（見本院六第46至47頁）。參以本案查獲前
    檢察官依法實施通訊監察監聽結果，被告Ｄ○○確有持門號
    0000000000號行動電話於98年3 月28日晚間6 時0 分57秒、
    、同時31分52秒、同時44分24秒先與被告寅○○所使用之門
    號0000000000號行動電話通話，通聯內容分別為：「B （
    下指Ｄ○○）：喂。A （下指寅○○）：喂，你要幾點才有
    空？B ：很急喔？A ：就是趕快啊。B ：哪一種？你講一下
    ，不要緊。A ：見面才講啦。B ：「台北」的？「台北」的
    ，是不是？A ：見面再講好了。B ：「台北」的嗎？A ：再
    半小時以後，半小時之後，我。B ：我現在要去桃園嘛，我
    朋友結婚，我等一下打給你、我等一下打給你。A ：好啦、
    好。」「B （下指寅○○）：喂。A （下指Ｄ○○）：再
    10 分 鐘到那裡。B ：我現在已經在這邊了。A ：10分鐘到
    ，10 分 鐘。B ：好。」「B （下指寅○○）：喂。A （
    下指Ｄ○○）：你一直打電話，你也不在這裡，你「裝肖仔
    」喔？B ：有啦，前面啦，再過來前面一點啦。A ：哪裡？
    B ：你再到前面一點點，我走路過去了。A ：喔，你走到對
    面好了。B ：快點啊。A ：過紅綠燈那裡喔？B ：嗯啊，你
    過來就看到我了，我在前... 用走的過去。A ：喔... 我有
    看到了。」；被告Ｄ○○復持上開行動電話於同日晚間6 時
    47分17秒、7 時34分26秒與宇○○所使用之門號0000000000
    號行動電話通話，，通聯內容分別為：「A （下指Ｄ○○
    ）：喂。B （下指宇○○）：喂，「董仔」。A ：你今天都
    沒打給我喔？B:沒有啊，今天才剛睡醒，睡到下午才起來。
    A ：你去OK了嘛？B ：錢... 應該還沒湊齊。A ：嗯？B ：
    還沒湊齊，先「一半」，有嗎？A ：「一半」、「一半」當
    然有啊，怎麼會沒有？B ：就先「一半」好了啦。A ：那你
    在哪裡？B ：我在這個... 竹北。A ：啊？竹北哪裡？B ：
    沒有，等一下我過去阿，看我們約在哪裡啊。A ：沒有，我
    也要過去竹北那裡，不然去「自強南路」那裡，好不好？B
    ：自強... 你什麼時候要過去？我等一下要出門。A ：我現
    在... 差不多10分鐘就到那裡了。B ：啊？沒那麼快啦，我
    沒那麼快啦。A ：沒那麼快喔？B ：嗯阿。A ：這樣...
    反正你就... 。B ：我等一下、我等一下那個... 我打給你
    。A ：你有「一半」的錢就對了喔？B ：嗯，「一半」，你
    先幫我裝起來。A:好啦，OK。」「B （下指Ｄ○○）：喂
    。A （下指宇○○）：喂，「董ㄟ」，OK了喔？B ：你在哪
    裡？A ：我現在市區啊。B ：你跑去市區，我來竹北，你跑
    去市區。A ：不要緊啊，我等一下過去啊。B ：你等那個4.
    ..差不多... 你還要幾分鐘？20分鐘好不好？A ：多久？B
    ：20... 現在幾點？A ：你沒有要回來市區嗎？B ：我要拿
    到... 我要拿到那個錢啊。A ：嗯。B ：你知道嘛？A ：喔
    ... 你是現在就處理好了喔？B ：沒有，你如果... 準備好
    就一下子就好了。你拿到... 差不多10分鐘就好了啦。A ：
    我不就還要在那裡等10分鐘？B ：看你啊，看你、隨便你。
    A ：瞭解、瞭解，這樣等一下，我看幾點，現在7 點半...
    。B ：八點好不好？A ：8 點... 差不多8 點10分，好不好
    ？B ：好。A ：好、OK。」；被告Ｄ○○又持上開行動電話
    於同日晚間7 時50分48秒、7 時53分21秒與被告寅○○通話
    ，通聯內容分別為：「B （下指寅○○）：喂。A （下指
    Ｄ○○）：那個「六十五」，OK啦？B ：再來... 。A ：啊
    ？B ：弄好你再來啦。A : 你打給我，要多久？B ：他們不
    用多久，他們剛出去。A ：啊？B ：要等他們回來啦，等一
    下，一下就好。A ：OK，那就... 不然你看怎樣打給我。B
    ：「一半」還是怎樣？A ：「六十五」耶。B ：好、好。」
    「B （下指Ｄ○○）：喂。A （下指寅○○）：喂，你現
    在過來。B ：啊？A ：過來阿。B ：等一下... 。A ：過來
    啊。B ：8 點10分、8 點10分啦... 。A ：好啦。B:好。」
    ；被告Ｄ○○又持上開行動電話於同日晚間8 時16分19秒、
    同時25分13秒、同時29分37秒、同時31分44秒、同時40分10
    秒分別與被告寅○○及宇○○通話，通聯內容分別為：「
    B （下指宇○○）：喂，「董仔」，在路上。A （下指Ｄ○○）：我電話要沒電了，我不打了，我跟你講。B ：好..OK
    、好。A ：我在這裡等你喔... 那個「橋」出來，你知道喔
    ？B ：我知道、我知道，馬上到。A ：好。」「B （下指
    Ｄ○○）：喂。A （下指寅○○）：你到了嘛？B ：我到了
    ，在3...1 分鐘就到。A ：好啦、好啦。」「B （下指寅
    ○○）：喂。A （下指Ｄ○○）：用成「兩個」喔。B ：好
    啦。A:好。」「B （下指宇○○）：喂。A （下指Ｄ○○
    ）：你在喝「咖啡」的那裡了嗎？B ：一樣。A ：OK，我等
    一下馬上到。」「A（下指寅○○）：喂。B：喂，怎樣？
    A ：... 。B ：喂... 我聽不到啦，換一個角度啦。A ：..
    . 。B ：聽不到... 喂。A ：喂。B ：聽不到... 。A ：你
    車開進來啦。B ：喔。A ：車開進來門口啦。B ：是怎樣？
    A ：進來啊。B:好啦、好。」（見98年度偵字第4878號卷七
    第13至25頁）。且被告寅○○亦於偵訊時坦承當日被告Ｄ○○有到其漁寮街住處，並載其去找藥頭買1 兩的安非他命，
    再分裝成2 份等語（見98年度偵字第4878號卷七第89頁），
    足見被告寅○○確有於前揭時、地交付第二級毒品安非他命
    半兩予被告Ｄ○○，並收取被告Ｄ○○所交付之3 萬5 千元
    無訛。
  (三)上開事實欄肆、一、(四)3.之部分，業經證人即共同被告Ｄ○○於98年7 月9 日偵訊時證稱：此次宇○○要其向寅○○代
    為調安非他命半兩，後來宇○○改成要1 兩，寅○○因為身
    上的錢不夠要再多帶1 萬元過去，但因為「阿全」的安非他
    命不夠，後來只有拿到一半，半兩的價錢是3 萬5 千元，此
    次也有交易成功，因宇○○事前已經給其3 萬5 ，其就把3
    萬5 千元交給寅○○，後來其和宇○○約在湳雅街的大潤發
    停車場交易，交易有成功（見98年度偵字第4878號卷七第
    225 至226 頁），並於本院審理時證稱：當天是宇○○跟其
    拿要「35」就是半兩的安非他命，其就打電話給寅○○，說
    要半兩的安非他命，要3 萬5 千元，後來宇○○說「要還你
    7 塊」就是要改成拿1 兩，因「35」乘以2 是7 ，其就跟寅
    ○○說要1 兩，此次寅○○是自己先回去，並叫其到漁寮街
    的住處拿1 兩安非他命等語（見本院六第46至47頁）。參以
    本案查獲前檢察官依法實施通訊監察監聽結果，被告Ｄ○○
    確有持門號0000000000號行動電話於98年4 月19晚間7 時33
    分11秒、7 時47分55秒、7 時48分52秒、8 時9 分46秒、8
    時10分48秒、8 時11分51、8 時14分03秒、9 時16分11秒、
    9 時56分42秒、10時23分23秒、10時36分26秒、10時50分47
    秒分別與宇○○及被告寅○○所使用之門號0000000000號行
    動電話通話，通聯內容分別為：「B （下指Ｄ○○）：怎
    樣？A ：（下指宇○○）方便嗎？B ：說啊，你在哪裡？A
    ：我在竹北啊。B ：1 小時以後好嗎？再見面好嗎？A ：1
    小時以後喔。B ：還是半小時，半小時就可以了，你來中山
    路這邊啊。A ：中山路是嗎？B ：嗯。A ：你那個..。B ：
    你來聊天再說嘛。A ：你那邊都方便就是了。B ：就之前那
    種的啊，我們之前常常聊天的那裡啊。A ：不是啦。B ：你
    來再說啦。A ：要「意」（音譯）的那種的。B ：喔，那個
    我待會再問，你先來，我再跟他說啊。A ：好。」「A （
    下指Ｄ○○）：你在哪裡。B （下指寅○○）：我在竹北。
    A ：朋友說要還你3 萬5 啊。B ：好啦，我在等人。A ：好
    ，OK」「A （下指Ｄ○○）：「三五」是嗎？B （下指宇
    ○○）：嗯。A ：有啦，不過要等一下。B ：要很久嗎？A
    ：應該不會吧，1 個小時以內。B:好，瞭解。」「A （下
    指寅○○）：你過來竹北一下好嗎？B （下指Ｄ○○）：去
    載你是嗎？A ：嗯，順便帶1 萬元過來啦，要帶1 萬來喔。
    B ：不夠就對了。A ：嗯。B ：我先去跟人拿。A ：快一點
    喔。B ：好。」「A （下指Ｄ○○）：你人在哪裡？B （
    下指宇○○）：竹北。A ：竹北哪裡？那去喝咖啡那裡好不
    好？B ：什麼？A ：15分鐘，喝咖啡啊。B ：好啊。A ：反
    正就15分鐘啦。B ：15分鐘喔。A ：嗯。B ：董仔，我要還
    你7 塊。A ；這樣喔。B ：嗯。A ：瞭解。B ：好。」「
    A （下指Ｄ○○）：要六十五啦。B （下指寅○○）：對啦
    ，你就先拿一萬過來嘛。A ：我知道，我等一下會過去。」
    「A （下指寅○○）：剛跟你講那要帶過來喔。B （下指
    Ｄ○○）：我會帶過去啊。A ：你不是說要六十五。B ：要
    六十五，對啊，我會帶過去啦。A ：好。」「B （下指Ｄ
    ○○）：喂。A （下指宇○○）：董ㄟ。B ：還有一點、，
    要差不多40多分鐘，你先逛逛，你看你在那裡等，我等一下
    先帶過去給你。A ：你說怎樣？B ：你先去繞一繞，我等一
    下，半個小時後你打給我，我再拿過去給你。A ：我已約人
    ，啊。B ：你還要稍微等一下，因為，哦，等一下啦。A ：
    哎。B ：OK，還是你會用一種的。A ：都是那個啊。B ：磅
    體重的體重機有沒有？A ：有啊。B ：你車上有哦。A ：有
    啊。B ：那你等一下。」「A （下指寅○○）：老大，你
    現在過來大理石這邊好不好？B （下指Ｄ○○）：怎樣？A
    ：我拿給你啊。B ：OK了喔。A ：嗯，你先過來啦。B ：要
    等一下，我先載我老大回去。A ：快一點喔。B ：要多快。
    A ：好啦。」「A 即Ｄ○○：到了。B 即寅○○：好。」
    「A （下指Ｄ○○）: 你在哪裡？B （下指宇○○）：董
    仔，老地方可以嗎？A ：我差不多5 分鐘。B ：5 分鐘喔。
    A ：10分鐘啦，我在剛剛那裡耶。B ：我現在過頭了，我現
    在在溪州橋這邊。A ：這樣喔，你很急嗎？不然就明天。B
    ：有，很急，因為我這邊空空的。A ：我先跟你請，只有剛
    剛的一半而已喔。B ：是喔。A ：剩下的要明天中午，因為
    稍微有那個。B ：有沒有辦法拿... 。A ：什麼？B ：有沒
    有辦法拿，待會見面講好不好？我現在溪州橋了，待會約老
    地方，15分鐘。A ：不然在大潤發那邊。B ：好。」「B
    （下指Ｄ○○）：喂。A （下指宇○○）：董ㄟ，你在那裡
    ？B ：在這啊，你有看到我的車嗎，有嗎？A ：同樣的地方
    喲，門口喲。B ：你現在在那裡？A ：我現在右轉就到了。
    B ：什麼右轉，左轉吧。A ：湳雅街啊。B ：哦，你走湳雅
    街喲。A ：是啊。B ：我在門口啊。A ：你有閃黃燈喲？B
    ：對、對。A ：OK。B ：嗯。」（見98年度偵字第4878號卷
    七第193 至204 頁）。且被告寅○○亦於偵訊時坦承當日被
    告Ｄ○○有去其漁寮街住處，並載其去找藥頭買1 兩的安非
    他命，再分裝成2 份等語（見98年度偵字第4878號卷七第89
    頁），足見被告寅○○確有於前揭時、地交付第二級毒品安
    非他命半兩予被告Ｄ○○，並收取被告Ｄ○○所交付之3 萬
    5 千元無訛。
  (四)被告寅○○雖辯稱有時只是幫忙Ｄ○○調貨云云。然販賣毒
    品因係違法行為，非可公然為之，亦無公定價格，容易分裝
    並增減份量，而每次買賣之價量，可能隨時依雙方關係深淺
    、資力、需求量及對行情之認知、來源是否充裕、查緝是否
    嚴緊、購買者被查獲時供述購買對象之可能風險之評估等，
    而異其標準，非可一概而論，從而販賣之利得，除行為人就
    販賣之價量俱臻明確供述外，委難察得實情，然販賣之人從
    價差或量差中牟利之方式雖異，其意圖營利之販賣行為則同
    一，復衡以近年來毒品之濫用，危害國民健康與社會安定日
    益嚴重，治安機關對於販賣毒品之犯罪行為，無不嚴加查緝
    ，已使毒品不易取得且物稀價昂，衡情販毒者豈有甘冒被取
    締移送法辦判處重刑之危險而以原價轉讓毒品之理，是其販
    入之價格必較其出售之價格為低，而有從中賺取買賣價差牟
    利之意圖及事實，應屬合理認定（最高法院98年度台上字第
    1424號判決意旨參照）。且被告Ｄ○○於偵訊時亦證稱：其
    安非他命的來源，是向寅○○拿的，看朋友要多少就跟寅○○調，錢都是寅○○在賺，其並沒有賺中間之差價等語（見
    98年度偵字第4878號卷七第217至218頁），且被告Ｄ○○於
    偵訊時亦證稱：通聯中之「65」即1 兩安非他命是6 萬5 千
    元等語（見98年度偵字第4878號卷七第220 至221 頁），是
    被告寅○○係以交付半兩安非他命即向被告Ｄ○○取得3 萬
    5 千元，交付4 分之1 兩安非他命則係1 萬8 千元，顯見已
    有從中圖得利益之可能，徵諸證人即共同被告Ｄ○○證稱：
    因被告寅○○怕其曝光，要其離開，是被告Ｄ○○須透過被
    告寅○○價購安非他命等情節觀之，被告Ｄ○○既不可能逕
    與被告寅○○之毒品上手直接聯繫，亦不可能得悉被告寅○○向其毒品上手取得安非他命之實際過程及其對價，則被告
    寅○○藉此機會，居中坐地起價，利用轉手機會而從中賺取
    數量甚微之「價差」乃至「量差」之可能，即無可排除。至
    被告Ｄ○○於本院審理時雖證稱：寅○○幫忙調毒品應該沒
    有獲利，是他人將錢拿給其，其將錢拿給寅○○，寅○○拿
    該當於那些錢的毒品給其等語（見本院卷六第45頁反面），
    然證人Ｄ○○復證稱：其並不知道寅○○向藥頭拿毒品的成
    本為何，其跟宇○○、辛○○說半兩3 萬5 千元，並收錢後
    ，就將錢拿給寅○○，但不知道寅○○向別人拿毒品是拿多
    少錢等語（見本院卷六第45頁反面），是其既不知道被告寅
    ○○進貨之成本，又如何知悉被告寅○○是否有所獲利，且
    其於本院審理時證稱安非他命在當時大盤交易之市面上，1
    兩約是7 萬至7 萬2 千元云云，亦與其於偵訊時證稱1 兩安
    非他命是6 萬5 千元等語有所不符，是證人Ｄ○○上開所證
    ，顯係基於其個人之臆測，而為迴護被告寅○○之詞，自難
    採為有利於被告寅○○之認定。況被告寅○○每次販售毒品
    之來源究竟為何，其如何調貨，其係居毒販之大、中、小盤
    何等角色等各節，均因被告寅○○否認犯行而難查證，是本
    案被告寅○○雖未承認販賣第一、二級毒品之犯行，惟被告
    寅○○與被告Ｄ○○、證人午○○、壬○○等人均非屬至親
    ，當無可能甘冒重典而按購入價格轉售不求利得之理，是被
    告寅○○有營利之意圖，灼然至明。
五、訊據被告Ｄ○○否認曾於上開事實欄肆、一、(十)1.至3.所示
    時地販賣第二級毒品予辛○○，辯稱：其從來沒有幫辛○○
    調過第二級毒品安非他命是1 公克這麼少的量，所以這3 次
    並沒有拿毒品給辛○○，況且辛○○跟其拿安非他命「四分
    之一」（即4 分之1 兩）約是9 公克，價錢就是1 萬8 千元
    ，換算的話1 公克應該是2 千元，如果辛○○用4 千元買1
    公克的安非他命，是作賠錢的生意云云。惟查：
  (一)此部分業經證人辛○○於98年8 月27日偵訊時證稱：曾有3
    次跟Ｄ○○買安非他命1 公克，1 次是3 千5 百元，2 次是
    4 千元，分別是4 月底和5 月中旬，有兩次是李友仁要買的
    ，另外1 次是買來請工人，因為癸○○要績效，其就請工人
    提供線索，再請工人施用毒品等語明確（見98年度偵字第48
    78號卷十三第101 至103 頁）。是依證人辛○○前開所述，
    其曾於上揭事實欄肆、一、(十)1.至3.所示時間、地點，向被
    告Ｄ○○購買第二級毒品安非他命。
  (二)被告Ｄ○○雖辯稱：沒有拿過這麼少量的安非他命給辛○○
    云云。然此部分業經證人辛○○於本院審理時證稱：在98年
    4 月12日因交通違規時，曾交給癸○○1 個牛皮紙袋，裡面
    有3 萬多元的現金，是要麻煩癸○○轉交給Ｄ○○，幫其拿
    安非他命。在98年4 月12日之後應該有再請Ｄ○○幫忙拿安
    非他命。其向Ｄ○○拿安非他命時，每次數量、金額都不固
    定，印象中最多是拿3 萬元、4 萬元，最少是拿4 千多元，
    拿4 千多元的安非他命，是要給有用毒品的人施用以提供線
    索，其再提供線索給警察抓人。在向Ｄ○○拿毒品時，通常
    是以價錢作為買賣單位，不是以公克作為單位，其都沒有問
    重量，也就是其會跟Ｄ○○說要多少錢的毒品，但不會說要
    幾公克。其在偵訊時確實有說過曾在98年4 月、5 月間向Ｄ
    ○○購買1 次3 千5 百元、2 次4 千元的安非他命，但是時
    間已經想不太起來了，因為其常跟Ｄ○○碰面，如果買少量
    的毒品，Ｄ○○還是會將毒品送到住處給其，因其常會提供
    線索給Ｄ○○，也會帶Ｄ○○去找人，跟Ｄ○○拿安非他命
    的價錢通常都是上萬，幾千元的只有幾次等語明確（見本院
    卷六第53至54頁）。且證人辛○○曾於98年6 月30日偵訊時
    證稱：其每次跟Ｄ○○買毒品，海洛因是買1 千8 百元到兩
    萬元不等，安非他命是4 千元到1 萬3 千元左右不等等語（
    見98年度偵字第4878號卷六第12頁），並於該日調查局時陳
    稱：其向Ｄ○○索取過毒品，包括海洛因、安非他命，次數
    大概7 、8 次，每次Ｄ○○給其1 小袋，安非他命重量1 公
    克，金額3 千5 百元，海洛因重量不確定，每次金額不一定
    等語（見98年度偵字第4878號卷六第4 頁），另亦於98年6
    月24偵訊時證稱：安非他命部分，每次跟Ｄ○○拿1 克，一
    克4 千元，接著其將1 克拆成8 包，1 包賣8 百元等語（98
    年度偵字第4878號偵四第287 至288 頁），足證證人辛○○
    確曾向被告Ｄ○○拿取價錢各為3 千多元或4 千元之第二級
    安非他命，且其與被告Ｄ○○素無怨隙，應無故為攀誣之虞
    。至於證人辛○○於檢察官訊問或本院審理時，對於購買毒
    品之時間雖無法明確，然按人之記憶有限，縱對印象較深事
    物或能記得，然對發生之細節則可能忘記或混淆，是對於購
    毒關於取得毒品之來源即向誰購買雖能記住，但就購買之實
    際次數、金額或無法明確記憶，且證人辛○○既證稱因向Ｄ
    ○○購買毒品之次數甚多，且其記憶不好等語，是其對於購
    買毒品之時間無法精確記憶，亦與常情無違。
  (三)至證人辛○○雖於本院審理中，經檢察官行主詰問而為上開
    證述後，復經被告Ｄ○○之辯護人於行反詰問時，經辯護人
    詰問證人辛○○：「在妳與Ｄ○○的交易資料裡，Ｄ○○印
    象是妳跟他買金額都是上萬元以上的，並沒有是賣妳千元來
    計價的，有何意見？」「對於Ｄ○○說並無此筆交易，與妳
    所述不一，請確認究竟有無此筆交易？」等問題後，證人辛○○始回答：好像沒有這筆交易，或稱其跟Ｄ○○交易次數
    太多，時間久了，自己的案子又多，真的記不起來了等語（
    見本院卷六第55頁），是其於本院審理時，經辯護人告知被
    告Ｄ○○就此部分毒品交易之事實有所否認後，復改稱：好
    像沒有該筆交易等語，已與當日審理時所證稱：確曾向被告
    Ｄ○○拿過4 千多元的安非他命，其在偵訊時確實講過有在
    98年4 月底、5 月間向被告Ｄ○○拿過3 千5 百元及4 千元
    之安非他命等語有所不一，是證人辛○○此部分所述要屬維
    護被告Ｄ○○之詞，自難遽信。
  (四)綜上，被告Ｄ○○於上開時、地販賣第二級毒品安非他命予
    辛○○之事證明確，被告Ｄ○○上開辯解要屬卸責之詞，不
    足採信。
六、訊據被告Ｄ○○固坦承曾於上開事實欄肆、一、(八)1.至7.及
    (九)1.至3.所載之時、地，交付第一、二級毒品海洛因、安非
    他命予辛○○、宇○○，並收取款項之事實，惟否認有何販
    賣第一、二級毒品之犯行，辯稱：只是幫辛○○及宇○○調
    毒品，辛○○要多少毒品，就幫忙轉手拿多少毒品，並沒有
    賺差價，沒有販賣之意思云云。惟查：
  (一)就前揭事實欄肆、一、(八)1.至7.及(九)1.至3.所載之毒品交易
    事實，業經證人辛○○於98年8 月28日調查及98年8 月27日
    、同年月28日偵訊時證述明確（見98年度偵字第4878號卷十
    三第101 至103 頁、第137 至140 頁、第189 至194 頁），
    且就前揭事實欄肆、一、(八)1.至3.及(九)1.至3.之部分，另有
    通訊監察譯文在卷可佐（見98年度偵字第4878號卷七第126
    頁、第158 至164 頁、第166 至169 頁，98年度偵字第4878
    號卷十三第147 頁、98年度偵字第4878號卷七第152 至157
    頁），且此6 次確有交付毒品予辛○○及宇○○之事實，亦
    經被告Ｄ○○於98年7 月8 日調查局詢問及98年7 月9 日偵
    訊時供承無誤（見98年度偵字第4878號卷七第103 頁、104
    至105 頁、第106 至108 頁，第218 至219 頁、第222 至22
    3 頁、第220 至221 頁），另就上開事實欄肆、一、(九)2.3.
    之交付毒品予辛○○及宇○○之事實，亦經被告Ｄ○○於本
    院審理時證述明確（見本院卷六第45頁），是被告Ｄ○○此
    部分交付第一級、第二級毒品予辛○○及宇○○之事實，均
    堪認定。
  (二)至被告Ｄ○○雖以前詞置辯，然販賣海洛因、安非他命毒品
    係違法行為，非可公然為之，且有其獨特之販售通路及管道
    ，復無公定價格，容易增減分裝之份量，而每次買賣之價量
    ，可能隨時依雙方關係深淺、資力、需求量及對行情之認知
    、來源是否充裕、查緝鬆嚴、購買者被查獲時供述購買對象
    之可能風險評估等，而異其標準，非可一概而論。且被告Ｄ
    ○○業於偵訊時供稱：其買賣毒品之價差，買海洛因是1 錢
    1 萬8 到兩萬不等，賣的話要看海洛因品質的好壞，最貴的
    話1 錢可以賣到4 萬，一般的情況就是賣3 萬多；安非他命
    的部分，若買1 克是2 千5 百元，賣的話也是1 克2 千5 百
    元，安非他命的部分都沒有賺，賺的都是海洛因等語（見98
    年度偵字第4878號偵卷四第208 頁），又曾於偵訊時陳稱：
    其曾在98年4 、5 月間，與寅○○合資去台北向丙○○之朋
    友買海洛因，對方是賣1 兩17萬，其所購買的部分就交由寅
    ○○去賣，好處是其可以賺中間的差價等語（見98年度偵字
    第4878號偵卷七第216 至218 頁），顯見其確有透過販賣第
    一級毒品海洛因牟利之意圖，至其雖辯稱在第二級安非他命
    之部分，其都沒有賺云云，然被告Ｄ○○既曾供稱，其交易
    術語即譯文中之「65」就是1 兩安非他命6 萬5 千元（見98
    年度偵字第4878號卷五第317 頁、卷七第107 頁），顯見當
    時，安非他命之市價約為1 兩是6 萬5 千元，是被告Ｄ○○
    於上開事實欄肆、一、(九)1.2.3.所載之部分，其交付之第二
    級毒品分別為半兩、4 分之1 兩，而向辛○○、宇○○收取
    3 萬5 千元及1 萬8 千元，顯見其中並非無利可圖，本件被
    告Ｄ○○既不承認其有上揭販賣安非他命牟利之事實，本院
    自無從查得其各次販入安非他命之真正價格及其是否因非法
    販賣安非他命而獲得具體利潤之金額，然按近年來政府為杜
    絕毒品之氾濫，對於查緝施用及販賣毒品之工作，無不嚴加
    執行，販賣毒品罪又係重罪，設若無利可圖，衡情一般持有
    毒品之人當無輕易將所持有之安非他命轉讓他人而甘冒於再
    次向他人購買時，而有被查獲移送法辦之危險之理，被告Ｄ
    ○○既擔任員警多年，對此亦甚為瞭解，且海洛因及安非他
    命等毒品可任意分裝或增減其份量，而每次買賣之價量，亦
    隨時隨雙方關係之深淺、當時之資力、需要程度及對行情之
    認知等因素而為機動地調整，因之販賣之利得，除經坦承犯
    行，或帳冊價量均臻明確外，委難察得實情，職是之故，縱
    未確切查得販賣賺取之實際差價，但除別有事證，足認係按
    同一價格轉讓，確未牟利外，尚難執此即認非法販賣之事證
    有所不足，致知過坦承者難辭重典，飾詞否認者反得逞僥倖
    ，而失情理之平。而被告Ｄ○○亦自承其因現金卡、信用貸
    款及職棒簽賭之賭債加總，負債約300 多萬（見98年度偵字
    第4878號卷五第317 頁），顯見其確有透由販毒以牟利之意
    圖，況其與辛○○、宇○○間並無特殊情誼或至親關係，其
    竟費心自甘承受重典，涉險販賣第一、二級毒品，當有牟利
    之圖。
  (三)綜上所述，被告Ｄ○○所辯上情，應係事後卸責之詞，不足
    採信。本件事證明確，被告Ｄ○○有於上開事實欄肆、一、
    (八)(九)(十)所載之各次販賣第一級毒品海洛因及第二級毒品安非
    他命之犯行，已堪認定。
七、就被告Ｄ○○於上開事實欄肆、二所載3 次轉讓第一級毒品
    毒品予辰○○之部分，業據被告Ｄ○○於本院準備程序及審
    理中坦承不諱（見本院卷三第271 至272 頁、本院卷十一第
    9 頁），核與證人辰○○於調查局詢問及偵訊時之證述大致
    相符（見98年度偵字第4878號卷六第145 頁、第207 至209
    頁），且就(一)之部分亦有證人辰○○與亥○○於98年3 月12
    日晚間11時7 分52秒之通聯譯文附卷可稽（見98年度偵字第
    4878號卷十三第176 頁），足徵被告Ｄ○○前開出於任意性
    之自白與事實相符，堪以採信。本案此部分事證明確，被告
    Ｄ○○無償轉讓第一級毒品海洛因3 次予證人辰○○之犯行
    均堪以認定，均應依法論科。
拾壹、論罪科刑之部分：
一、按被告Ｄ○○、寅○○、癸○○為犯罪行為後，毒品危害防
    制條例第4 條、第17條業已修正，並於98年5 月20日公布，
    按法規之制定與法規之修正，如有特定生效日之必要者，依
    中央法規標準法第14條或第20條第2 項準用第14條之規定，
    應分別特定其施行日期。法規制定或前次修正基於特殊因素
    所特定之施行日期，並不適用於日後修正或再次修正之條文
    。又按法律之制定或修正，若未明定施行日期者，中央法規
    標準法雖未規定應自何時生效，然法律既經制定或修正並經
    總統公佈，自應依一般原則，自公布日起算至第3 日發生效
    力。故修正後毒品危害防制條例第4 條、第17條應於98年5
    月22日發生效力，是被告犯罪後法律已有變更。再按行為後
    法律有變更，致發生新舊法比較適用時，除與罪刑無關者，
    例如易刑處分、拘束人身自由之保安處分等事項，不必列入
    綜合比較，得分別適用有利於行為人之法律，另從刑原則上
    附隨於主刑一併比較外，於比較新舊法時應就罪刑有關之一
    切情形，含本刑及有關之共犯、未遂犯、想像競合犯、牽連
    犯、連續犯、結合犯，以及累犯加重、自首減輕暨其他法定
    加減原因（如身份加減）與加減例等，綜其全部罪刑之結果
    為比較後，擇較有利者為整體之適用，不能予以割裂而分別
    適用個別有利之條文。又按毒品危害防制條例第17條第2 項
    「犯第4 條至第8 條之罪於偵查及審判中均自白者，減輕其
    刑。」係指偵查及審判中均有自白而言。而所謂自白乃對自
    己之犯罪事實全部或主要部分為肯定供述之意。上訴人或未
    於偵查中自白，或否認有販賣營利之主觀意圖，或未陳述包
    含構成要件之犯罪事實，則其上開供述即難認係自白，而得
    依上開規定減輕其刑，此有最高法院99年度台上字第110 號
    判決可資參照。查：
  (一)毒品危害防制條例第4 條第1 項原規定「製造、運輸、販賣
    第一級毒品者，處死刑或無期徒刑；處無期徒刑者，得併科
    新臺幣1 千萬元以下罰金」，修正後規定「製造、運輸、販
    賣第一級毒品者，處死刑或無期徒刑；處無期徒刑者，得併
    科新臺幣2 千萬元以下罰金」，比較上開修正前後之規定，
    犯罪構成要件並未變動，僅修正後之罰金數額提高，故以修
    正前之規定較有利於被告。
  (二)毒品危害防制條例第4 條第2 項原規定「製造、運輸、販賣
    第二級毒品者，處無期徒刑或7 年以上有期徒刑，得併科新
    臺幣7 百萬元以下罰金。」，修正後規定「製造、運輸、販
    賣第二級毒品者，處無期徒刑或 7 年以上有期徒刑，得併
    科新臺幣1 千萬元以下罰金。」，比較上開修正前後之規定
    ，犯罪構成要件並未變動，僅修正後之罰金數額提高，故以
    修正前之規定較有利於被告。
  (三)毒品危害防制條例第8 條第1 項有關轉讓第一級毒品之處罰
    規定，並未修正，自無庸為新舊法之比較。
  (四)又毒品危害防制條例第17條第2 項新增「犯第4 條至第8條
    之罪於偵查及審判中均自白者，減輕其刑」，此項「減輕其
    刑」之規定為修正前所無，則修正後之規定較有利於被告。
  (五)綜合全部罪刑之結果而為比較：
    1.就被告Ｄ○○所為如上開事實欄肆、一、(七)1.2.即附表三
      編號10及11所示各罪，被告Ｄ○○於偵查、本院審理中均
      自白犯罪（見98年度偵字第4878號卷四第207 至208 頁、
      本院卷十一第9 頁），有修正後毒品危害防制條例第17條
      第2 項規定之法定減輕原因，則修正前之規定並無較為有
      利於被告Ｄ○○，自應整體適用修正後毒品危害防制條例
      第4 條第1 項之規定。
    2.至被告Ｄ○○其餘販賣第一、二級毒品及轉讓第一級毒品
      之犯行中，如附表三編號1 至9 、12至27所示之罪，其中
      附表三編號1 至9 及25至27所示之罪，被告Ｄ○○雖於本
      院審理時坦承犯行，然其中附表三編號1 至6 部分，被告
      Ｄ○○於偵查中係供稱：都是用成本價拿海洛因及安非他
      命給午○○，並未賺取任何費用，至於詳細次數及金額已
      忘記了，且午○○向其拿毒品時，有一半次數都沒有收取
      金錢，只是希望午○○提供一些線索等語（見98年度偵字
      第4878號卷七第103 頁反面），另附表三編號7 至9 之部
      分，被告Ｄ○○於偵訊時係供稱：該次沒有跟辰○○收錢
      ，至於辰○○證稱當天是拿海洛因，應該是辰○○記錯了
      ，辰○○向其拿過兩、三次都是安非他命，錢都是用欠的
      等語（見98年度偵字第4878號卷七第227 頁），是其就上
      開部分，或於偵查中否認有販賣營利之主觀意圖，或否認
      收受價金之構成要件犯罪事實，或否認該次犯行，參諸前
      揭最高法院之判決意旨，被告Ｄ○○顯未於偵查中自白，
      應分別適用修正前毒品危害防制條例第4 條第1 、2 項之
      規定。
    3.至被告Ｄ○○就附表三編號12至21所示之罪，雖於偵查及
      本院審理時坦認有此交付毒品及收取款項之事實，惟均辯
      稱並無販賣毒品之意思，只是幫忙轉手，沒有賺錢等語（
      見本院卷十一第8 頁反面），是其業已否認有販賣營利之
      主觀意圖，參諸前揭最高法院之判決，其上開供述難認係
      自白。另就附表三編號22至24所示之罪，被告Ｄ○○於本
      院審理時否認有此3 次販賣毒品之犯行（見本院卷四第35
      頁），是就此部分均無於本院審理中自白其犯罪，則修正
      後之規定並無較為有利於被告Ｄ○○，關於上開部分應適
      用修正前毒品危害防制條例第4 條第1 、2 項之規定。
    4.至被告寅○○於本院審理時否認有如上開事實欄肆、一、
      所載即如附表四編號1 至13所示販賣第一、二級毒品之犯
      行，則修正後之規定並無較為有利於被告寅○○，應分別
      適用修正前毒品危害防制條例第4 條第1 、2 項之規定。
    5.另就附表三編號25至27之部分，被告Ｄ○○於調查局詢問
      及偵訊時均否認給過辰○○海洛因（見98年度偵字第4878
      號卷七第105 頁反面、第227 頁），是此部分被告Ｄ○○
      顯未於偵查中自白，被告癸○○亦於偵查及本院審理時均
      否認有如附表二編號4 至9 所示之轉讓第一級毒品犯行，
      是均無修正後毒品危害防制條例第17條第2 項規定之法定
      減輕事由，附此敘明。
  (六)又毒品危害防制條例修正後第11條，係將原第3 項調整項次
    為第7 項，刪除原第4 項，增訂第3 項至第6 項。其中，第
    1 、2 、3 、4 項新增規定為：「持有第一級毒品者，處3
    年以下有期徒刑、拘役或新臺幣5 萬元以下罰金。」「持有
    第二級毒品者，處2 年以下有期徒刑、拘役或新臺幣3 萬元
    以下罰金。」「持有第一級毒品純質淨重10公克以上者，處
    1 年以上7 年以下有期徒刑，得併科新臺幣100 萬元以下罰
    金。」「持有第二級毒品純質淨重20公克以上者，處6 月以
    上5 年以下有期徒刑，得併科新臺幣70萬元以下罰金。」，
    而修正前第11條第1 、2 、4 項係規定：「持有第一級毒品
    者，處3 年以下有期徒刑、拘役或新臺幣5 萬元以下罰金。
    」「持有第二級毒品者，處2 年以下有期徒刑、拘役或新臺
    幣3 萬元以下罰金。」「持有毒品達一定數量者，加重其刑
    至2 分之1 ，其標準由行政院定之。」，行政院依授權規定
    而於93年1 月9 日訂定「轉讓持有毒品加重其刑之數量標準
    」第2 條規定：「轉讓、持有毒品達一定數量者，加重其刑
    至2 分之1 ，其標準如下：一、第一級毒品：淨重5 公克以
    上。二、第二級毒品：淨重10公克以上。三、第三級毒品：
    淨重20公克以上。四、第四級毒品：淨重20公克以上。前項
    所稱淨重，指除去包裝後之毒品重量。」，茲比較新舊法結
    果：
    1.被告Ｄ○○就上開事實欄貳、一、三所侵占並因而持有之
      第二級毒品安非他命、大麻花各為35公克及30公克；被告
      癸○○就上開事實欄、二所侵占並因而持有之第二級毒
      品安非他命為35公克，自均以修正前毒品危害防制條例第
      11條第2 、4 項之規定較有利於本件被告Ｄ○○、癸○○
      ，應予適用。
    2.至被告Ｄ○○就上開事實欄貳、二所載之部分，其持有第
      一級海洛因為1 公克，其處罰之新舊法均相同，未涉及犯
      罪構成要件或處罰內容之變更，自非屬法律之變更，而無
      依刑法第2 條第1 項之規定予以比較新舊法之必要，自應
      適用現行毒品危害防制條例第11條第1項之規定。
    3.被告癸○○就上開事實欄、二所侵占並因而持有之第一
      級毒品海洛因為7 公克，自以修正後毒品危害防制條例第
      11條第1 項之規定較有利於本件被告癸○○。
二、被告Ｄ○○自96年10月31日起至98年6 月24日止係擔任新竹
    市警察局刑事警察大隊第一分局偵查員，被告Ｇ○○自93年
    12 月10 日起至98年3 月3 日止係擔任新竹市警察局第一分
    局警備隊警員，被告地○○自95年1 月10日起迄今均擔任為
    新竹市警察局第一分局偵查佐，被告癸○○自92年10月17日
    起至98年6 月24日止係擔任新竹市警察局第三分局南門派出
    所員警均為依據法令服務於地方自治團體所屬機關而具有法
    定職務權限之人，有新竹市警察局98年9 月28日竹市警刑字
    第0980034366號號函文暨所附其等警察人員人事資料簡歷表
    在卷可稽（本院卷第二第37至52頁），其等公務員之身分，
    堪予認定。次按「警察任務為依法維持公共秩序，保謢社會
    安全，防止一切危害，促進人民福利」，此業據警察法第2
    條明文揭示在案；而警察法第9 條更已明白規定警察有協助
    偵查犯罪之職權；刑事訴訟法第241 條，係明文揭示公務員
    因執行職務知有犯罪嫌疑者之告發義務，同法第231 條第1
    項、第2 項規定警察知有犯罪嫌疑者，應即開始調查，並將
    調查之情形報告該管檢察官及司法警察官，實已堪認個別警
    員有關調查犯罪之職責。是被告Ｄ○○、癸○○、Ｇ○○、
    地○○均為警員，依前開規定，自係依據法令從事公務暨負
    有調查職務之人。
三、核被告Ｄ○○所為：
  (一)就上開事實欄貳、一所載，其將所查獲之毒品安非他命，此
    一具財產價值且關乎他人刑事被告案件之證據予以侵占為己
    有並予隱匿，此部分係犯貪污治罪條例第6 條第1 項第3 款
    之侵占職務上持有非公用私有財物罪、刑法第165 條之隱匿
    刑事証據罪、修正前毒品危害防制條例第11條第2 項、第4
    項之持有第二級毒品達行政院公告之一定數量罪及毒品危害
    防制條例第15條第2 項之公務員明知他人犯毒品危害防制條
    例第11條第2 項之持有第二級毒品而予以庇護罪。其收受被
    告丑○○所交付之10萬元賄款，係犯貪污治罪條例第4 條第
    1 項第5 款之違背職務收受賄賂罪；又其要求、期約賄賂之
    低度行為，應為收受賄賂之高度行為所吸收，不另論罪。其
    所涉隱匿刑事證據部分雖未據起訴，然與上開起訴部分具有
    一行為觸犯數罪名之裁判上一罪關係，亦為起訴效力所及，
    本院自得一併審究。又其為依法執行犯罪偵查職務之公務員
    ，其在執行職務中假借職務上之機會為隱匿刑事證據犯行，
    是就其所犯刑法第165 條部分，應依刑法第134 條前段之規
    定加重其刑。其持有第二級毒品安非他命之數量，其重量已
    達35公克，已逾行政院前述「轉讓持有毒品加重其刑之數量
    標準」第2 條第1 項第2 款「淨重10公克以上」之標準，核
    其違反修正前毒品危害防制條例第11條第2 項、第4 項之持
    有第二級毒品達行政院公告之一定數量罪，應依法加重其刑
    。而被告Ｄ○○所犯隱匿刑事證據、侵占職務上持有非公用
    私有財物罪、持有第二級毒品罪、公務員明知他人犯毒品危
    害防制條例第11條第2 項之持有第二級毒品而予以庇護罪間
    ，係一行為觸犯數罪名，應從一重之侵占職務上持有非公用
    私有財物罪論處。再被告Ｄ○○所犯違背職務收受賄賂罪、
    侵占職務上持有非公用私有財物罪，犯意各別，行為互殊，
    應予分論併罰。另被告Ｄ○○身為有調查職務之警察人員，
    犯貪污治罪條例第4 條第1 項第5 款之罪，除法定刑無期徒
    刑部分不得加重外，應依該條例第7 條規定加重其刑。
  (二)就上開事實欄貳、二所載，其將所查獲之毒品海洛因，此一
    具財產價值且關乎他人刑事被告案件之證據予以侵占為己有
    並予隱匿，並讓已遭逮捕持有第一級毒品之現行犯Ｅ○○離
    去，此部分均係犯貪污治罪條例第6 條第1 項第3 款之侵占
    職務上持有非公用私有財物罪、刑法第165 條之隱匿刑事証
    據罪、同法第163 條第1 項之縱放人犯罪、毒品危害防制條
    例第11條第1 項之持有第一級毒品罪及同條例第15條第2 項
    之公務員明知他人犯毒品危害防制條例第11條第1 項之持有
    第一級毒品而予以庇護罪；又收受被告Ｅ○○、己○○所交
    付之10萬元賄款並因而將其為被告Ｅ○○所製作之筆錄撕毀
    ，係犯貪污治罪條例第4 條第1 項第5 款之違背職務收受賄
    賂罪及刑法第138 條之毀棄公務上掌管之文書罪；其要求、
    期約賄賂之低度行為，應為收受賄賂之高度行為所吸收，不
    另論罪。其所涉隱匿刑事證據、持有第一級毒品罪及公務員
    明知他人犯毒品危害防制條例第11條第1 項之罪仍予以庇護
    罪部分及刑法第138 條之毀棄公務上掌管之文書罪雖未據起
    訴，然各與上開起訴部分具有一行為觸犯數罪名之裁判上一
    罪關係，亦為起訴效力所及，本院自得一併審究。其所犯上
    開隱匿刑事證據、縱放人犯罪、侵占職務上持有非公用私有
    財物罪、持有第一級毒品罪、公務員明知他人犯毒品危害防
    制條例第11條第1 項之持有第一級毒品而予以庇護罪及縱放
    人犯罪間，與被告Ｇ○○間有犯意聯絡及行為分擔，均為共
    同正犯，且係一行為觸犯數罪名，應從一重之侵占職務上持
    有非公用私有財物罪論處。而其所犯貪污治罪條例第4 條第
    1 項第5 款之違背職務收受賄賂罪及刑法第138 條之毀棄公
    務上掌管之文書罪，亦為一行為觸犯數罪名，應從一重之違
    背職務收受賄賂罪論處。又其為依法執行犯罪偵查職務之公
    務員，其在執行職務中假借職務上之機會為隱匿刑事證據犯
    行及假借職務上製作及掌管該警詢筆錄之機會而毀棄該文書
    ，是就其所犯刑法第165 條、第138 條之部分，均應依刑法
    第134 條前段之規定加重其刑。起訴書雖誤載其此部分犯行
    係犯刑法第163 條第2 項之縱放職務上依法逮捕拘禁之人罪
    嫌，然業經蒞庭公訴人於本院98年12月8 日審理程序時當庭
    更正為第163 條第1 項（見本院卷六第178 頁），併此敘明
    。再被告Ｄ○○所犯違背職務收受賄賂罪、侵占職務上持有
    非公用私有財物罪，犯意各別，行為互殊，應予分論併罰。
    另被告Ｄ○○身為有調查職務之警察人員，犯貪污治罪條例
    第4 條第1 項第5 款之罪，除法定刑無期徒刑部分不得加重
    外，應依該條例第7 條規定加重其刑。又按犯貪污治罪條例
    第6 條之罪，情節輕微，而其所得或所圖得財物或不正利益
    在5 萬元以下者，減輕其刑，同條例第12條第1 項定有明文
    。查此部分其所侵占之第一級毒品海洛因1 包，重約1 公克
    、價值約2 千元，則其價值既在5 萬元以下，其所犯本案情
    節輕微，爰依上開貪污治罪條例第12條第1 項之規定，減輕
    其刑。
  (三)就上開事實欄貳、三所載，其將所查獲之第二級毒品大麻花
    ，此一具財產價值且關乎他人刑事被告案件之證據予以侵占
    為己有並予隱匿，此部分係犯貪污治罪條例第6 條第1 項第
    3 款之侵占職務上持有非公用私有財物罪、刑法第165 條之
    隱匿刑事証據罪、修正前毒品危害防制條例第11條第2 項、
    第4 項之持有第二級毒品達行政院公告之一定數量罪及毒品
    危害防制條例第15條第2 項之公務員明知他人犯毒品危害防
    制條例第11條第2 項之持有第二級毒品而予以庇護罪。其所
    涉隱匿刑事證據及公務員明知他人犯毒品危害防制條例第11
    條第2 項之罪仍予以庇護罪部分雖未據起訴，然與上開起訴
    部分具有一行為觸犯數罪名之裁判上一罪關係，亦為起訴效
    力所及，本院自得一併審究。又其為依法執行犯罪偵查職務
    之公務員，其在執行職務中假借職務上之機會為隱匿刑事證
    據犯行，是就其所犯刑法第165 條部分，應依刑法第134 條
    前段之規定加重其刑。其持有第二級毒品大麻花之數量，其
    重量已達30公克，已逾行政院前述「轉讓持有毒品加重其刑
    之數量標準」第2 條第1 項第2 款「淨重10公克以上」之標
    準，核其違反修正前毒品危害防制條例第11條第2 項、第4
    項之持有第二級毒品達行政院公告之一定數量罪，應依法加
    重其刑。又按犯貪污治罪條例第6 條之罪，情節輕微，而其
    所得或所圖得財物或不正利益在5 萬元以下者，減輕其刑，
    同條例第12條第1 項定有明文。查此部分遭其侵占之第二級
    毒品大麻花3 包，共計約30公克、價值共計2 萬1 千元，則
    其價值既在5 萬元以下，且其所犯本案情節輕微，爰依上開
    貪污治罪條例第12條第1 項之規定，減輕其刑。
  (四)就上開事實欄貳、四所載，係犯貪污治罪條例第4 條第1 項
    第5 款及刑法第163 條第1 項之縱放人犯罪。其以一行為觸
    犯上開2 罪名，為想像競合犯，應依刑法第55條規定，從一
    重之公務員對於違背職務之行為，收受賄賂罪處斷。其要求
    、期約賄賂之低度行為，應為收受賄賂之高度行為所吸收，
    不另論罪。另其身為有調查職務之警察人員，犯貪污治罪條
    例第4 條第1 項第5 款之罪，除法定刑無期徒刑部分不得加
    重外，應依該條例第7 條規定加重其刑。另按犯貪污治罪條
    例第12條第1 項規定犯同條例第4 條至第6 條之罪，情節輕
    微，而其所得或所圖得或不正利益在5 萬元以下者，減輕其
    刑，準此，被告Ｄ○○此部分收受賄賂之金額為5 萬元，依
    前開規定，減輕其刑，並依刑法第71條第1 項之規定先加後
    減之。至公訴人認被告Ｄ○○此部分所為，亦同時涉犯貪污
    治罪條例第5 條第1 項第2 款之公務員利用職務上機會，詐
    取財物罪，然依本件卷證資料所示，並無證據認定被告Ｄ○○有何利用職務上機會，詐騙同案被告丑○○而獲得財物之
    行為，惟經蒞庭公訴人當庭補充此部分與前揭有罪部分有一
    行為觸犯數罪名之想像競合犯之裁判上一罪關係（見本院卷
    十第140反面至141 頁），爰不另為無罪之諭知。
  (五)就上開事實欄貳、五、六所載，各係犯貪污治罪條例第5條
    第1 項第2 款之公務員利用職務上機會，詐取財物罪。
  (六)就上開事實欄肆所載：按海洛因、安非他命分屬毒品危害防
    制條例第2 條第2 項第1 、2 款所定之第一、二級毒品，是
    被告Ｄ○○就如附表三編號1 至9 、12至18所示之販賣海洛
    因犯行，係犯修正前毒品危害防制條例第4 條第1 項之販賣
    第一級毒品罪；所犯如附表三編號10、11所示之販賣海洛因
    犯行，係犯修正後毒品危害防制條例第4 條第1 項之販賣第
    一級毒品罪；所犯如附表三編號19至24所示販賣安非他命犯
    行，均係犯修正前毒品危害防制條例第4 條第2 項之販賣第
    二級毒品罪；所犯如附表三編號25至27所示轉讓第一級毒品
    海洛因犯行，係犯修正後毒品危害防制條例第8 條第1 項之
    轉讓第一級毒品罪。被告Ｄ○○上開持有第一級、第二級毒
    品海洛因、安非他命之低度行為，分別為販賣第一、二級毒
    品及轉讓第一級毒品之高度行為所吸收，均不另論罪。被告
    Ｄ○○上開24次販賣海洛因、安非他命及轉讓第一級毒品等
    行為，犯意各別，行為互殊，應分論併罰。至起訴書就上開
    事實欄肆、二所載即附表三編號25至27所示轉讓第一級毒品
    海洛因犯行，誤載被告Ｄ○○此部分係犯刑法第132 條第1
    項洩密罪嫌、毒品危害防制條例第8 條第2 項轉讓第二級毒
    品罪嫌云云，業經公訴人當庭更正（見本院卷十一第3 頁）
    ，併予敘明。又被告Ｄ○○所為如附表三編號10、11之部分
    ，認於偵查及審判中均已自白，業如前述，爰應適用修正後
    毒品危害防制條例第17條第2項 減輕其刑。按修正前及修正
    後毒品危害防制條例第4 條第1 項規定，販賣第一級毒品罪
    之法定刑為：死刑或無期徒刑。然同為販賣第一級毒品之人
    ，其原因動機不一，犯罪情節未必盡同，或有大盤毒梟者，
    亦有中、小盤之分，甚或僅止於吸毒者友儕間為求互通有無
    之有償轉讓者亦有之，其販賣行為所造成危害社會之程度自
    屬有異，法律科處此類犯罪，所設之法定最低本刑卻同為「
    無期徒刑，得併科新臺幣1 千萬元以下罰金」，不可謂不重
    。於此情形，倘依其情狀處以相當之有期徒刑，即足以懲儆
    ，並可達防衛社會之目的者，自非不可依客觀之犯行與主觀
    之惡性二者加以考量其情狀，是否有可憫恕之處，適用刑法
    第59條之規定酌量減輕其刑，期使個案裁判之量刑，能斟酌
    至當，符合比例原則。查被告Ｄ○○販賣海洛因之次數經認
    定有18次，但其每次販賣之數量均屬非鉅，且業於本院審理
    時坦承該等交付毒品及收取款項之事實，以其情節論，惡性
    尚非重大不赦，若以毒品危害防制條例第4 條第1 項所規定
    之法定本刑而科處最輕本刑無期徒刑，實屬情輕法重，在客
    觀上尚足以引起一般之同情，尚有堪資憫恕之處，本院認依
    其情狀分別處以相當之有期徒刑，即足以懲儆，並可達防衛
    社會之目的，爰適用刑法第59條之規定，就被告Ｄ○○販賣
    第一級毒品部分，均減輕其刑，並就被告Ｄ○○所為如附表
    三編號10、11之部分遞減輕之。
  (七)爰審酌被告Ｄ○○身為警察，身為職司調查犯罪警察職務之
    公務人員，本應奉公守法、廉潔自守、為民表率，積極查緝
    不法，淨化社會治安，詎竟背道而馳，竟收取賄款後，縱放
    依法逮捕之人犯，或侵占刑事案件之證據，嚴重玷污警察風
    紀與公權力執行之廉潔性，無異助長犯罪，敗壞官箴，致生
    民怨，使社會大眾加深警員與毒販勾結之印象，已影響大部
    分盡忠職守警員之正面形象，又轉讓毒品予毒犯施用外，更
    甚與毒販共同買賣毒品，造成毒品擴散流通，戕害更多國民
    健康，所危害者當非個人一己之生命、身體法益所可比擬，
    自應嚴厲規範，復參酌被告Ｄ○○犯罪之動機兼有討好毒犯
    ，使渠等甘為線民，提供密報線索，求得破案績效之不當目
    的，惟念及被告Ｄ○○就其所涉犯上開事實欄貳一至六所載
    之犯行及部分販賣及轉讓毒品之犯行，均能於偵查及本院審
    理時坦承犯行，顯有悔悟之心，兼衡被告Ｄ○○為臺灣警察
    專科學校第四期，警察大學警巡班27期第三類結業，畢業後
    即擔任霹靂小組、刑警，因身負貸款及因簽賭欠下賭債，經
    濟勉強維持，暨其生活狀況、品行、智識程度、犯罪之動機
    、目的、手段等一切情狀，分別量處如附表一、三所示之刑
    ，並定其應執行之刑，以資懲儆。並就附表一編號1 至6之
    部分，各依貪污治罪條例第17條、刑法第37條第2 項規定宣
    告褫奪公權如主文所示，並僅就上開褫奪公權中之最長期間
    （即褫奪公權3 年部分）執行之，以資懲儆。
  (八)至被告Ｄ○○之辯護人雖辯稱：被告Ｄ○○已於偵查及審理
    中自白，應減刑云云。然查：
  1.按「犯第4 條至第6 條之罪，在偵查中自白，如有所得並自
    動繳交全部所得財物者，減輕其刑」貪污治罪條例第8 條第
    2 項前段定有明文。被告Ｄ○○雖就上開事實欄貳、一至六
    所載之犯行，雖於偵查中自白犯罪，然均因前開犯罪而各有
    犯罪所得，卻均未自動繳交全部所得財物，自無法依貪污治
    罪條例第8 條第2 項之規定減輕其刑。
  2.再按貪污治罪條例第8 條第2 項後段既規定「因而查獲其他
    正犯或共犯者，減輕或免除其刑」，自以前段之情形為其前
    提，而前段之情形為在偵查中自白，如有所得並自動繳交全
    部所得財物（臺灣高等法院96年度上訴字第5145號判決可資
    參照）。是被告Ｄ○○就上開事實欄貳、一所載之部分，雖
    於98年8 月6 日於調查站詢問時供述此部分事實係與被告Ｇ
    ○○一同出勤，然證人玄○○於98年6 月3 日作證時，已證
    稱該此查獲其與被告丑○○之其中1 名員警姓蘇，並於98年
    8 月5 日在調查站詢問時指認被告Ｇ○○，被告Ｇ○○亦於
    同日經檢察官傳喚並發交至新竹縣調查站製作筆錄，是此部
    分非因被告Ｄ○○於偵查中自白因而查獲被告Ｇ○○。至就
    上開事實欄貳、二所載之部分，雖於98年7 月23日於調查站
    詢問時供述此部分事實係與被告Ｇ○○一同出勤，並因而查
    獲被告Ｇ○○，然被告Ｄ○○就此部分未繳交其所侵占及賄
    款之全部財物，即無此項寬典之適用。
  3.綜上，被告Ｄ○○之辯護人上開主張，尚非可採。
四、核被告Ｇ○○所為：
  (一)就上開事實欄貳、一所載之部分，係犯毒品危害防制條例第
    15條第2 項之公務員明知他人犯毒品危害防制條例第11條第
    2 項之持有第二級毒品而予以庇護罪。就上開事實欄貳、二
    所載之部分，其將所查獲之毒品海洛因，此一具財產價值且
    關乎他人刑事被告案件之證據予以侵占為己有並予隱匿，並
    讓已遭逮捕持有第一級毒品之現行犯即被告Ｅ○○離去，此
    部分均係犯貪污治罪條例第6 條第1 項第3 款之侵占職務上
    持有非公用私有財物罪、刑法第165 條之隱匿刑事証據罪、
    同法第163 條第1 項之縱放人犯罪、毒品危害防制條例第11
    條第1 項之持有第一級毒品罪及同條例第15條第2 項之公務
    員明知他人犯毒品危害防制條例第11條第1 項之持有第一級
    毒品而予以庇護罪。又其所涉隱匿刑事證據、持有第一級毒
    品罪及公務員明知他人犯毒品危害防制條例第11條第1 項之
    罪仍予以庇護罪部分，然與上開起訴部分具有一行為觸犯數
    罪名之裁判上一罪關係，亦為起訴效力所及，本院自得一併
    審究。又其所犯隱匿刑事證據、縱放人犯罪、侵占職務上持
    有非公用私有財物罪、持有第一級毒品罪、公務員明知他人
    犯毒品危害防制條例第11條第1 項之持有第一級毒品而予以
    庇護罪及縱放人犯罪間，與被告Ｄ○○有犯意聯絡及行為分
    擔，均為共同正犯，且係一行為觸犯數罪名，應從一重之侵
    占職務上持有非公用私有財物罪論處。另被告Ｇ○○為依法
    執行犯罪偵查職務之公務員，其在執行職務中假借職務上之
    機會為隱匿刑事證據犯行，是就其所犯刑法第165 條部分，
    應依刑法第134 條前段之規定加重其刑。起訴書雖誤載被告
    Ｇ○○此部分係犯刑法第163 條第2 項之縱放職務上依法逮
    捕拘禁之人罪嫌，然業經蒞庭公訴人於本院98年12月8 日審
    理程序時當庭更正為第163 條第1 項（見本院卷六第178 頁
    ），併此敘明。又按犯貪污治罪條例第6 條之罪，情節輕微
    ，而其所得或所圖得財物或不正利益在5 萬元以下者，減輕
    其刑，同條例第12條第1 項定有明文。查此部分遭被告Ｇ○○與被告Ｄ○○共同侵占之第一級毒品海洛因1 包，重約1
    公克、價值約2 千元，則其價值既在5 萬元以下，而被告Ｇ
    ○○所犯本案情節輕微，爰依上開貪污治罪條例第12條第1
    項之規定，減輕其刑。被告Ｇ○○就上開事實欄貳、一、二
    所載犯行所犯上開2 罪間，犯意各別，行為互異，應分論併
    罰。
  (二)爰審酌被告Ｇ○○身為員警，職司偵查犯罪之公務員，理當
    知悉毒品為刑事案件之重要證據，然其為取得玄○○、丑○○之信賴，以求獲取槍枝、毒品之線報或通緝犯之資料，並
    與被告Ｄ○○為累積績效，竟推由被告Ｄ○○侵占被告Ｅ○○遭查獲之毒品，嚴重破壞執法機關之形象，有害犯罪偵緝
    與治安之維護，犯後復否認犯行，未見悔意，兼衡被告Ｇ○○為臺灣警員班第51期、進修組15期，畢業後曾擔任鎮暴警
    察，經濟狀況勉強維持，暨其等生活狀況、品行、智識程度
    、犯罪之動機、目的、手段等一切情狀，爰分別量處如主文
    所示之刑，並就其所犯貪污治罪條例之罪，經宣告有期徒刑
    以上之刑，依同條例第17條、刑法第37條第2 項規定宣告褫
    奪公權，並定其應執行刑及宣告褫奪公權如主文第4 項所示
    。
五、核被告地○○就上開事實欄貳、三所為，係犯行使公務員明
    知為不實之事項，而登載於所掌職務上之公文書罪。其將明
    知為不實之事項登載於其職務上所掌之筆錄公文書之低度行
    為，已為其後行使之高度行為所吸收，不另論罪。其利用不
    知情之Ａ○○將不實事項登載上開公文書上，應論以間接正
    犯。爰審酌被告地○○身為警察，本應積極查緝不法，詎竟
    背道而馳，利用查獲犯罪之便，為使遭查緝對象能提供密報
    線索，以爭取辦案績效，竟製作不實之筆錄，嚴重影響犯罪
    偵緝與治安之維護，兼衡被告地○○為警專畢業，畢業後即
    從事警察工作，經濟狀況小康，暨其生活狀況、品行、智識
    程度、犯罪之動機、目的、手段等一切情狀，量處如主文第
    5項所示之刑。
六、核被告癸○○所為：
  (一)就上開事實欄、一所載，其收受被告己○○透過具有犯意
    聯絡之另案被告未○○所交付之10萬元賄款，係犯貪污治罪
    條例第4 條第1 項第5 款之違背職務收受賄賂罪。又其要求
    、期約賄賂之低度行為，應為收受賄賂之高度行為所吸收，
    不另論罪。又被告癸○○對同案被告己○○、申○○所製作
    筆錄於形式上、外觀上，雖均依照其等之供述填載筆錄內容
    ，然被告癸○○事先已明知扣案之第一級毒品2 包為被告己○○所有，並依其與被告己○○達成由被告申○○頂替之協
    定，任由被告己○○否認持有毒品犯行，由被告申○○承認
    該毒品為其所有，並將前開不實事項，接續登載於公務上製
    作之筆錄文書中，顯見其已明知所登載者要屬反於真實之事
    （最高法院93年度台上字第3695號判決可資參照），且進而
    將登載不實之公文書移送臺灣新竹地方法院檢察署而行使之
    ，所為係犯刑法第216 條、第213 條行使公務員明知為不實
    之事項，而登載於所掌職務上之公文書罪。前揭將明知為不
    實之事項登載於其職務上所掌之筆錄公文書之低度行為，已
    為其後行使之高度行為所吸收，不另論罪。另起訴書雖未敘
    及被告癸○○於97年10月8 日將上開製作之不實調查筆錄移
    送臺灣新竹地方法院檢察署而行使之犯行，然檢察官就犯罪
    事實之一部起訴者，其效力及於全部，此部分既與公訴人業
    經起訴之公務員明知為不實之事項，而登載於職務上所掌之
    公文書事實，有實質上一罪關係，自為起訴效力所及，本院
    自應併予審究。再被告癸○○所犯違背職務收受賄賂罪、行
    使公務員明知為不實之事項，而登載於所掌職務上之公文書
    罪，犯意各別，行為互殊，應予分論併罰。另被告癸○○身
    為有調查職務之警察人員，犯貪污治罪條例第4 條第1 項第
    5 款之罪，除法定刑無期徒刑部分不得加重外，應依該條例
    第7 條規定加重其刑。
  (二)就上開事實欄、二所載，其將所查扣到之毒品海洛因、安
    非他命，此一具財產價值且關乎他人刑事被告案件之證據予
    以侵占為己有並予湮滅，此部分係犯貪污治罪條例第6 條第
    1 項第3 款之侵占職務上持有非公用私有財物罪、刑法第16
    5 條之隱匿刑事証據罪、修正前之毒品危害防制條例第11條
    第2 、4 項之持有第二級毒品罪、毒品危害防制條例第11條
    第1 項之持有第一級毒品罪及同條例第15條第2 項之公務員
    明知他人犯毒品危害防制條例第11條第2 項之持有第二級毒
    品而予以庇護罪。又被告癸○○為依法執行犯罪偵查職務之
    公務員，其在執行職務中假借職務上之機會為隱匿刑事證據
    犯行，是就其所犯刑法第165 條部分，應依刑法第134 條前
    段之規定加重其刑。又被告癸○○對同案被告黃○○所製作
    筆錄於形式上、外觀上，雖係依照其之供述填載筆錄內容，
    然被告癸○○事先已明知扣案之毒品不止第一級毒品海洛因
    0.34公克，仍任由證人即同案被告黃○○供述遭查扣之毒品
    僅為0.34公克之海洛因，並將前開不實事項，利用不知情之
    同案被告宙○○接續登載在職務上所掌之搜索扣押筆錄、扣
    押物品目錄表及警詢筆錄之公文書上，顯見其已明知所登載
    者要屬反於真實之事（最高法院93年度台上字第3695號判決
    可資參照），且進而將登載不實之公文書移送臺灣新竹地方
    法院檢察署而行使之，足生損害於偵查機關對犯罪查緝之正
    確性之行為，此部分係犯刑法第213 、216 條之行使公務員
    登載不實罪。前揭將明知為不實之事項登載於其職務上所掌
    之公文書之低度行為，已為其後行使之高度行為所吸收，不
    另論罪。其利用不知情之同案被告宙○○將不實事項登載上
    開公文書上，應論以間接正犯。被告癸○○所犯隱匿刑事證
    據、侵占職務上持有非公用私有財物罪、持有第一級、第二
    級毒品罪、公務員明知他人犯毒品危害防制條例第11條第2
    項之持有第二級毒品而予以庇護罪間，係一行為觸犯數罪名
    ，應從一重之侵占職務上持有非公用私有財物罪論處。被告
    癸○○所犯隱匿刑事證據部分雖未據起訴，惟此部分與起訴
    部分有裁判上一罪關係，亦為起訴效力所及，本院自得一併
    審究。又被告癸○○所犯上開侵占職務上持有非公用私有財
    物罪及行使公務員登載不實文書罪，犯意各別、行為互異，
    應予分論併罰。
  (三)就上開事實欄、三所載之部分；按刑法第132 條第1 項所
    謂「應秘密」者，係指文書、圖畫、消息或物品等與國家政
    務或事務上具有利害關係而應保守之秘密者而言，非以有明
    文規定為唯一標準，個人之車籍、戶籍、口卡、前科、通緝
    、勞保等資料及入出境紀錄，或涉個人隱私，或攸關國家之
    政務或事務，均屬應秘密之資料，公務員自有保守秘密之義
    務（最高法院91年度台上字第3388號判決意旨參照），又偵
    查係採不公開之方式，刑事訴訟法第245 條第1 項規定甚明
    ，是從事偵查之公務員就偵查工作所知之事項，應嚴守秘密
    ，被告癸○○身為警察人員，依公務員服務法第4 條規定，
    負有絕對保守政府機關機密及公務資訊之義務，無論是否主
    管之事務均不得洩漏，內政部警政署、新竹市警局、各分局
    及派出所排定前往之各項專案查緝勤務，目的無非為維護治
    安、打擊不法，倘事先洩漏，使不法者得以預先防範，臨檢
    或擴大臨檢勤務即流於形式，徒勞無功，而被告癸○○身為
    司法警察，對於執行毒品及槍械查緝之專案期間與內容係屬
    應秘密之事項，自難諉為不知。則被告癸○○因警察身分及
    職務之機會，得悉專案掃蕩毒品期間後，對此應秘密之事項
    ，自應嚴守秘密，卻竟因個人私利，將此屬國防以外應秘密
    之事項將之洩漏予有施用毒品前科之證人龍熙雯，是核被告
    癸○○如上開事實欄所為，係犯刑法第132 條第1 項之公務
    員洩漏國防以外應秘密之消息罪。
  (四)就上開事實欄、四所載之部分，即被告癸○○無償轉讓海
    洛因予證人王嘉及蔡世偉共6 次之部分，係分別犯毒品危
    害防制條例第8 條第1 項之轉讓第一級毒品罪。至於毒品危
    害防制條例第8 條第6 項雖規定：轉讓毒品達一定數量者，
    加重其刑二分之一，其標準由行政院定之。依行政院93年1
    月7 日所訂轉讓持有毒品加重其刑之數量標準第2 條第1 項
    第1 款、第2 項規定：第一級毒品：淨重5 公克以上；前項
    所稱淨重，指除去包裝後之毒品重量。故本件被告癸○○轉
    讓海洛因給蔡世偉之數量雖不詳，惟無積極證據足認業已逾
    淨重5 公克以上之重量標準，是本院認被告癸○○該2 次轉
    讓海洛因與證人蔡世偉之數量並未超過5 公克，自無毒品危
    害防制條例第8 條第6 項加重其刑之適用。
  (五)爰審酌被告癸○○身為警察，本應積極查緝不法，廉潔自守
    ，為民表率，淨化社會治安，詎竟背道而馳，利用執行搜索
    、查獲犯罪之便，向遭查緝之嫌疑人要求賄賂，並侵占遭查
    緝之毒品，隱匿刑事犯罪之證據，並除轉讓毒品予毒犯施用
    外，造成毒品擴散流通，戕害更多國民健康，且濫行將查緝
    毒品犯罪之專案期間與內容之本應守密之消息洩漏予毒販，
    所為皆應嚴予非難譴責，復參酌被告癸○○犯罪之動機兼有
    討好其所查緝之犯罪嫌疑人，使渠等甘能提供密報線索，求
    得破案績效之目的，犯後猶虛詞掩飾犯罪，態度不佳，兼衡
    被告癸○○為警專畢業，畢業後即擔任警察，經濟狀況小康
    ，暨其生活狀況、品行、智識程度、犯罪之動機、目的、手
    段等一切情狀，分別量處如附表二所示之刑，並就附表二編
    號1 、2 所犯貪污治罪條例之罪之部分，各依貪污治罪條例
    第17條、刑法第37條第2 項規定宣告褫奪公權，並定其應執
    行刑併宣告褫奪公權如主文第2 項所示，以資懲儆。
七、核被告丑○○、己○○、Ｅ○○所為：
  (一)按貪污治罪條例之犯罪主體，依貪污治罪條例第2 條、第3
    條規定，係以公務員及與公務員共犯該條例之罪者為處罰對
    象。從而貪污治罪條例第11條第1 項所規定之關於違背職務
    行為行賄罪，係指同條例第2 條、第3 條所規定之人，向具
    有該條例第2 條所規定身分之人關於違背職務行為行賄而言
    。至於同條例第11條第3 項另規定，不具第2 條人員之身分
    而犯第1 項之罪者亦同，乃指不具第2 條人員身分之非公務
    員，向具有第2 條所規定身分之人關於違背職務行為行賄者
    ，亦依第1 項規定之刑處罰之謂。前者為公務員對公務員行
    賄；後者為非公務員對公務員行賄，兩者之犯罪主體，迥然
    不同，故非公務員對公務員關於違背職務之行為行賄，係犯
    貪污治罪條例第11條第3 項之罪，非同條第1 項之罪，其於
    論罪時，之所以併引同條第1 項，乃因該項無刑度之規定，
    而依第1 項之刑處罰之故（最高法院92年度台上字第3061號
    、94年度台上字第537 號、96年度台上字第5537號、97年度
    台上字第1284號判決可資參照）。本件起訴書所犯法條欄，
    雖就被告丑○○、己○○、Ｅ○○所為，認均係犯貪污治罪
    條例第11條第1 項罪名，即有未洽，惟此部分業經蒞庭公訴
    人以98年度蒞字第4621號補充理由書予以更正，合先敘明。
  (二)查被告丑○○非公務員，不具貪污治罪條例第2 條人員之身
    分，而同案被告Ｄ○○係新竹市第一分局員警，為依據法令
    服務於地方自治團體所屬機關而具有法定職務權限之人，為
    公務員，是核被告丑○○所為，就上開事實欄貳、一及貳、
    四所載之部分，各係犯貪污治罪條例第11條第3 項、第1 項
    之不具公務員身分，而對於公務員，關於違背職務之行為交
    付賄賂罪。被告丑○○就前揭事實欄貳、一所載之部分，向
    被告Ｄ○○期約賄賂之行為，及就前揭事實欄貳、四所載之
    部分，向被告Ｄ○○行求、期約賄賂之行為，均為交付賄賂
    之階段行為，不另論罪。又被告丑○○前有如事實欄壹、一
    所載之犯罪科刑及有期徒刑執行完畢紀錄，有臺灣高等法院
    被告前案紀錄表1 份在卷可稽，其於受徒刑之執行完畢後，
    5 年以內故意再犯本件有期徒刑以上之罪，均為累犯，均應
    依刑法第47條第1 項規定加重其刑。又貪污治罪條例第11條
    第4 項規定，犯前3 項之罪而自首者，免除其刑；在偵查或
    審判中自白者，減輕或免除其刑。此乃法定之減輕或免除，
    係採義務減免主義。被告丑○○就上開事實欄貳、一、及貳
    、四所載之犯行，於偵查及本院審判中均自白，爰均依貪污
    治罪條例第11條第4 項後段之規定，減輕其刑。又被告丑○○就上開事實欄貳、四所載之部分，兼之所犯情節輕微，且
    其交付之財物在5 萬元以下，並依貪污治罪條例第12條第2
    項、第1 項規定，遞減輕其刑，並依法先加後減之。
  (三)查被告己○○非公務員，不具貪污治罪條例第2 條人員之身
    分，而同案被告Ｄ○○、癸○○分別係新竹市警察局第一分
    局及第三分局南門派出所之員警，均為依據法令服務於地方
    自治團體所屬機關而具有法定職務權限之人，為公務員。是
    核被告己○○就上開事實欄貳、二及、一所載之部分，各
    係犯貪污治罪條例第11條第3 項、第1 項之不具公務員身分
    ，而對於公務員，關於違背職務之行為交付賄賂罪。被告己○○分別與另案被告未○○、同案被告Ｅ○○間，就上開所
    犯之交付賄賂罪，有犯意聯絡及行為分擔，均為共同正犯。
    被告己○○所為期約賄賂之低度行為，均為交付賄賂之高度
    行為所吸收，不另論罪。又被告己○○就上開事實欄、一
    所載之部分於97年9 月2 日先後透過證人蔡世偉、另案被告
    未○○與被告癸○○期約賄賂之犯行，乃係基於單一期約賄
    賂決意，在具有相當之密切時間內為之，且各行為之獨立性
    均為薄弱，依一般社會觀念，僅侵害一國家法益，在時間差
    距上，尚屬密接，於刑法評價上，宜各視為數個舉動之接續
    施行，以包括之一行為予以評價較為合理，故為接續犯，僅
    論以一罪。再被告己○○就上開兩部分之犯行，均於檢察官
    偵查及本院審理時，均就所犯上揭貪污治罪條例第11條第3
    項、第1 項之罪自白犯行，爰依同條例第11 條 第4 項後段
    之規定減輕其刑。又被告己○○前有如事實欄壹、二所載之
    犯罪科刑及有期徒刑執行完畢紀錄，有臺灣高等法院被告前
    案紀錄表1 份在卷可稽，其於受徒刑之執行完畢後，5 年以
    內故意再犯本件有期徒刑以上之罪，均為累犯，均應依刑法
    第47條第1 項規定加重其刑，並依法先加後減之。
  (四)查被告Ｅ○○非公務員，不具貪污治罪條例第2 條人員之身
    分，而同案被告Ｄ○○係新竹市第一分局之員警，為依據法
    令服務於地方自治團體所屬機關而具有法定職務權限之人，
    為公務員，是核被告Ｅ○○就上開事實欄貳、二所載之部分
    ，係犯貪污治罪條例第11條第3 項、第1 項之不具公務員身
    份，而對於公務員，關於違背職務之行為交付賄賂罪。其所
    為期約賄賂之低度行為，為交付賄賂之高度行為所吸收，不
    另論罪。又其與被告己○○間，就上開所犯之交付賄賂罪，
    有犯意聯絡及行為分擔，均為共同正犯。又被告Ｅ○○就上
    開犯行，於檢察官偵查及本院審理時，均就所犯上揭貪污治
    罪條例第11條第3 項、第1 項之罪自白犯行，爰依同條例第
    11條第4 項後段之規定減輕其刑。又被告Ｅ○○前有如事實
    欄壹、三所載之犯罪科刑及有期徒刑執行完畢紀錄，有臺灣
    高等法院被告前案紀錄表1 份在卷可稽，其於徒刑之執行完
    畢後，5 年以內故意再犯本件有期徒刑以上之罪，為累犯，
    應依刑法第47條第1 項規定加重其刑，並依法先加後減之。
  (五)爰審酌被告丑○○、己○○、Ｅ○○均企圖以交付賄賂之方
    式規避刑責，顯然欠缺法紀觀念，心存僥倖，應予非難，為
    法治社會所不容，亦致被告Ｄ○○、癸○○得假借犯罪偵查
    之名獲取不法利益，足使人民喪失對於國家公務機關公正執
    法之信賴，犯罪所生危害重大，且其等有事實欄壹、一、二
    、三所載之前案紀錄，均素行不良，惟念及其等犯後均坦承
    犯行，且配合檢調調查，供出收賄警員，並證述員警貪污受
    賄之情節，兼衡被告丑○○為初中畢業、從事油漆工作，經
    濟狀況勉持，被告己○○為國中畢業、從事冷卻水塔之工作
    ，家中經濟貧寒，被告Ｅ○○為國中肄業，從事第四台購物
    ，經濟狀況小康，暨其等生活狀況、品行、智識程度、犯罪
    之動機、目的、手段等一切情狀，分別量處如主文第6 、7
    、8 項所示之刑。又按貪污治罪條例第17條規定：「犯本條
    例之罪，宣告有期徒刑以上之刑者，並宣告褫奪公權」，對
    於褫奪公權之期間，即從刑之刑度如何並無明文，故依本條
    例宣告褫奪公權者，仍應適用刑法第37條第1 項或第2 項，
    使其褫奪公權之刑度有所依憑，始為合法（最高法院89年度
    台上字第2303號判決可資參照）。而被告丑○○、己○○、
    Ｅ○○所犯貪污治罪條例之罪，其等宣告刑既均為有期徒刑
    ，爰均依貪污治罪條例第17條及刑法第37條第2 項之規定，
    均宣告褫奪公權，並就被告丑○○、己○○均定應執行刑併
    均宣告褫奪公權，以資懲儆。
八、核被告申○○就上開事實欄、一所為，係犯刑法第164 條
    第2 項、第1 項之意圖使犯人隱避而頂替罪；又被告申○○
    前有如事實欄壹、四所載之犯罪科刑及有期徒刑執行完畢紀
    錄，有臺灣高等法院被告前案紀錄表1 份在卷可稽，其於受
    徒刑之執行完畢後，5 年以內故意再犯本件有期徒刑以上之
    罪，為累犯，應依刑法第47條第1 項規定加重其刑。另臺灣
    新竹地方法院檢察署檢察官於98年12月23日以竹檢國清98偵
    6497字第34798 號函就被告申○○移送併案審理之部分（即
    98年度偵字第6497號），因與被告申○○本件遭起訴之頂替
    實間，為同一事實，自為起訴範圍效力所及而應由本院併予
    審究，附此敘明。爰審酌被告申○○意圖使被告己○○隱避
    而頂替，嚴重妨害司法權行使之正確性，且有如上開事實欄
    壹、四所載之前案紀錄，素行非佳，惟念及被告申○○後尚
    能坦承犯行，態度良好，兼衡被告申○○為高中肄業、家庭
    經濟狀況貧寒、擔任建築工暨其生活狀況、品行、智識程度
    、犯罪之動機、目的、手段等一切情狀，量處如主文第9 項
    所示之刑，並諭知易科罰金之折算標準。
九、核被告戊○○所為，就上開事實欄、一所載之部分，因被
    告己○○平日有施用第一級毒品海洛因，已如前述，則對被
    告戊○○而言，其所提供之尿液，日後可充當被告己○○或
    他人違反毒品危害防制條例案件之證據，自屬關係他人刑事
    被告案件之證據，被告戊○○知悉其弟即被告己○○上開租
    屋處於97年8 月30日遭查獲海洛因後，欲以其所提供之尿液
    充當尿液檢體送驗，仍於被告己○○至警局製作筆錄時提供
    其女之尿液供被告己○○當作尿液檢體使用，顯已偽造關於
    他人刑事案件證據之尿液。核被告戊○○所為，係犯刑法第
    165 條之偽造刑事證據罪；又被告戊○○於被告己○○所涉
    持有毒品刑事案件（即本院98年審訴字1027號刑事案件）及
    被告申○○所涉頂替刑事案件裁判確定前之調查中，即自白
    提供其女之尿液檢體以供被告己○○使用而偽造他人刑事案
    件之犯罪證據等情，有新竹縣調查站98年7 月13日調查筆錄
    及臺灣新竹地方法院檢察署於同日之偵訊筆各1 份可憑（見
    98年度偵字第2701號影卷第62至64頁、見98年度偵字第4878
    號卷八第15至19頁），爰依刑法166 條規定減輕其刑；又其
    與被告己○○係兄弟，為二親等旁系血親關係，爰依刑法第
    167 條規定遞減其刑。爰審酌被告戊○○意圖使被告己○○
    脫免罪責，而偽造關於他人刑事案件證據之尿液，已嚴重妨
    害司法權行使之正確性，惟念及被告戊○○犯後尚能坦承犯
    行，態度良好，兼衡被告戊○○為國中畢業、家庭經濟狀況
    貧寒、擔任建築工，暨其生活狀況、品行、智識程度、犯罪
    之動機、目的、手段等一切情狀，量處如主文第10項所示之
    刑，並諭知易科罰金之折算標準。
十、核被告寅○○所為：
  (一)按海洛因、安非他命分屬毒品危害防制條例第2 條第2 項第
    1 、2 款所定之第一、二級毒品，核被告寅○○所犯如附表
    四編號4 至7 所示之販賣海洛因犯行，係犯修正前毒品危害
    防制條例第4 條第1 項之販賣第一級毒品罪；所犯如附表四
    編號1 至3 、8 至13所示販賣安非他命犯行，均係犯修正前
    毒品危害防制條例第4 條第2 項之販賣第二級毒品罪。被告
    寅○○上開各持有第一級、第二級毒品海洛因、安非他命之
    低度行為，分別為販賣之高度行為所吸收，均不另論罪。被
    告寅○○上開13次販賣海洛因、安非他命等行為，犯意各別
    ，行為互殊，應分論併罰。又被告寅○○前有如事實欄壹、
    五所載之犯罪科刑及有期徒刑執行完畢紀錄，有臺灣高等法
    院被告前案紀錄表附卷可憑，其於徒刑執行完畢後5 年內，
    再分別犯本件有期徒刑以上之數罪，均屬累犯，除其所涉販
    賣第一級毒品罪死刑與無期徒刑部分，及販賣第二級毒品罪
    無期徒刑部分依法不得加重外，俱應依刑法第47條第1 項規
    定，加重其刑。
  (二)按修正前毒品危害防制條例第4 條第1 項規定，販賣第一級
    毒品罪之法定刑為「死刑或無期徒刑；處無期徒刑者，得併
    科新台幣1 千萬元以下罰金」，然同為販賣第一級毒品之人
    ，其原因動機不一，犯罪情節未必盡同，或有大盤毒梟者，
    亦有中、小盤之分，甚或僅止於吸毒者友儕間為求互通有無
    之有償轉讓者亦有之，其販賣行為所造成危害社會之程度自
    屬有異，法律科處此類犯罪，所設之法定最低本刑卻同為「
    無期徒刑，得併科新台幣1 千萬元以下罰金」，不可謂不重
    。於此情形，倘依其情狀處以相當之有期徒刑，即足以懲儆
    ，並可達防衛社會之目的者，自非不可依客觀之犯行與主觀
    之惡性二者加以考量其情狀，是否有可憫恕之處，適用刑法
    第59條之規定酌量減輕其刑，期使個案裁判之量刑，能斟酌
    至當，符合比例原則。查被告寅○○販賣海洛因給午○○之
    次數經認定有4 次，但其每次販賣之數量均屬非鉅，且先後
    販賣對像僅午○○1 人，以其情節論，惡性尚非重大不赦，
    若以毒品危害防制條例第4 條第1 項所規定之法定本刑而科
    處最輕本刑無期徒刑，實屬情輕法重，在客觀上尚足以引起
    一般之同情，尚有堪資憫恕之處，本院認依其情狀分別處以
    相當之有期徒刑，即足以懲儆，並可達防衛社會之目的，爰
    適用刑法第59條之規定，就被告寅○○販賣第一級毒品部分
    ，均減輕其刑，並先加後減之。
  (三)本院審酌被告寅○○正值壯年，不思依循正軌賺取金錢，竟
    無視政府反毒政策及宣導，仍意圖營利而分別販賣第一級毒
    品海洛因及第二級毒品安非他命，對於海洛因、安非他命施
    用來源之提供大有助益，影響所及，非僅多數人之生命、身
    體將可能受其侵害，社會、國家之法益亦不能免，為害之鉅
    ，當非個人一己之生命、身體法益所可比擬，自應嚴厲規範
    ，且被告寅○○前有多次違反麻醉藥品管理罪及施用毒品之
    前科，素行不佳，且於本院審理時仍飾詞圖卸其責，其所為
    自應分別受有相當程度之刑事非難；惟另考量被告寅○○固
    因貪圖暴利致罹刑章，然經查獲之販賣數量及所得金額均屬
    有限，兼衡被告寅○○為國小畢業、從事臨時工，經濟狀況
    尚可，暨其生活狀況、品行、智識程度、犯罪之動機、目的
    、手段等一切情狀，分別量處如附表四所示之刑，並定其應
    執行之刑，以資懲儆。
拾貳、沒收部分：
一、按毒品危害防制條例第19條第1 項所規定供犯罪所用或因犯
    罪所得之財物，均沒收之，如全部或一部不能沒收時，追徵
    其價額或以其財產抵償之，其中所謂追徵其價額者，係限於
    所沒收之物為我國現行貨幣以外之其他財物而無法沒收時，
    始應追徵其價額，使其繳納與原物相當之價額，然犯罪行為
    人倘未依此繳納與原物相當之價額，自仍有以其財產抵償必
    要。亦即倘犯罪所得之財物為新臺幣時，因其本身即為我國
    現行貨幣價值之表示，固不發生追徵其價額之問題；惟其犯
    罪所得若為新臺幣以外之財物，而全部或一部不能沒收時，
    則應追徵其價額，使其繳納與原物相當之價額，或以其財產
    抵償之，方能達到沒收之目的。其供犯罪所用之物若為新臺
    幣以外之財物，而全部或一部不能沒收時，亦同，最高法院
    99年度台上字第157 號、98年度台上字第1813號、97年度台
    上字第6285號判決可資參照。
二、按貪污治罪條例第10條第1 項：「犯第4 條至第6 條之罪者
    ，其所得財物，應予追繳，並依其情節，分別沒收或發還被
    害人。」（修正前）第2 項（現移列為第3 項）：「前項財
    物之全部或一部無法追繳時，應追徵其價額，或以其財產抵
    償之。」乃強制規定，條文就「沒收或發還被害人」並列規
    定，其性質互相排斥，應擇其一而為適用。所謂依其情節，
    分別沒收或發還被害人，係指應予追繳、追徵或供抵償之財
    物，究應予以沒收或發還被害人，應視其犯罪情節有無被害
    人而定，由法院審酌處理，並於主文明白諭知。有被害人者
    ，自應發還被害人，例如竊取、侵占之公有財物或利用職務
    上機會詐取之財物，應發還被害人，不得沒收；如為發還之
    諭知者，尤應確認是否屬「被害人」。必無被害人時，例如
    賄賂罪所侵害者為國家之官箴及公務員執行公務之純正，行
    賄者屬對合犯，而非被害人，收賄者收受之賄賂，應予追繳
    沒收，最高法院96年度台上字第5390號判決意旨可資參照。
    又共同正犯應對所參與之全部事實負責，共犯貪污所得財物
    之追繳，係採共犯連帶說，其應追繳沒收者，亦應就其總額
    諭知連帶追繳沒收，最高法院93年度台上字第2231號及90年
    度台上字第7256號判決要旨可資參照，又貪污治罪條例第10
    條雖於98年4 月22日修正公布，該條第2 項規定改列至同條
    第3 項，惟規定內容相同，無比較適用之問題，應適用裁判
    時法，合先敘明。經查：
  (一)被告Ｄ○○所犯上開事實欄貳、一、二、四所載即如附表一
    編號1 、2 、4 所示之違背職務收受賄賂罪，分自同案被告
    丑○○、Ｅ○○處所得財物各為10萬元、10萬元、及5 萬元
    ，合計25萬元，及就犯上開事實欄貳、一、三所載即如附表
    一編號1 、3 該欄所示，其所侵占職務上持有之毒品；又被
    告癸○○所犯如附表二編號1 所示之違背職務收受賄賂罪，
    係自同案被告己○○處所得之10萬元財物及所犯如附表二編
    號2 所侵占之第一、二級安非他命及海洛因，均應依貪污治
    罪條例第10條第1 項、第3 項之規定，予以追繳沒收，如全
    部或一部不能追繳沒收時，追徵其價額或以其財產抵償之。
  (二)被告Ｇ○○、Ｄ○○就上開事實欄貳、二所載之部分即如附
    表一編號2 所示，其等共同侵占之第一級毒品海洛因1 包，
    應依貪污治罪條例第10條第1 項、第3 項之規定，併諭知應
    予連帶追繳沒收，如全部或一部不能追繳沒收時，追徵其價
    額或以其等財產抵償之。
  (三)被告Ｄ○○就上開事實欄貳、五、六所載之犯行，就其從被
    告寅○○處所詐得之財物6 萬元，及透由被告己○○，向陳
    麗絲所詐得之財物10萬元，均屬詐取所得之財物，被告寅○○及陳麗絲均為犯罪之被害人，故應將該部分款項發還被告
    寅○○、陳麗絲，復因此部分款項未據繳回或扣案，併予宣
    告如全部或一部無法追繳時，以其財產抵償之。
三、又按犯毒品危害防制條例第4 條至第9 條之罪者，其供犯罪
    所用或因犯罪所得之財物，均沒收之，如全部或一部不能沒
    收時，追徵其價額或以其財產抵償之，毒品危害防制條例第
    19條第1 項分別定有明文；又毒品危害防制條例第19條第1
    項規定，犯同條例第4 條至第9 條之罪者，其供犯罪所用或
    因犯罪所得之財物，均沒收之，但並無「不問屬於犯人與否
    沒收之」之特別規定，自應仍有刑法第38條第1 項第3 款、
    第3 項前段之適用，即以屬於犯人所有者為限，始得沒收之
    。又按毒品危害防制條例第19條第1 項規定，犯販賣、運輸
    毒品罪者，其犯罪所得之財物，均沒收之，係採義務沒收主
    義，故其犯罪所得之對價，不問其中成本若干，利潤多少，
    均應全部諭知沒收，以貫徹政府查禁煙毒之決心，並符立法
    本旨（最高法院98年度台上字第3810號判決意旨可資參照）
    。又共同正犯犯罪所得之財物為現金時，因共同正犯應就全
    部犯罪結果負其責任，而合併計算犯罪所得，且於全部或一
    部不能沒收時以其財產抵償之，但為避免執行時發生重複沒
    收、抵償之情形，故各共同正犯之間係採「連帶沒收主義」
    ，於裁判時應諭知被告共同犯罪所得之財物應與其他共同正
    犯「連帶沒收之」。另在共同正犯之場合，基於共同犯罪行
    為，應由共犯各負全部責任之理論，對於共犯間「供犯罪所
    用或犯罪預備之物」，祇要屬於共犯中一人所有，即得對於
    其餘共犯為沒收之諭知。經查：
  (一)就上開事實欄肆、一、(二)1.至3.即附表三編號4 至6 及附表
    四編號5 至7 之部分：被告Ｄ○○、寅○○共同販賣第一級
    毒品海洛因予證人午○○之部分，所取得之5 千元、1 萬1
    千元、1 萬1 千元所得，共計2 萬7 千元，雖未據扣案，仍
    應依毒品危害防制條例第19條第1 項之規定宣告沒收，且共
    同被告Ｄ○○、寅○○間應連帶沒收之，如全部或一部不能
    沒收時，以其等之財產連帶抵償之。至本件被告Ｄ○○、寅
    ○○其餘販賣第一、二級毒品海洛因、安非他命之所得（分
    別詳如附表三、四各欄所示），爰均依毒品危害防制條例第
    19 條 第1 項規定，於各該犯行之主文項內及定應執行刑部
    分，分別諭知沒收，且如全部或一部不能沒收時，則以其等
    之財產抵償之。
  (二)又行動電話通話晶片卡即SIM 卡，因行動電話服務須以通話
    晶片卡為使用介面，故電信公司於出租行動電話門號予消費
    者使用時，即同時附帶提供晶片卡給消費者作為門號使用之
    介面，故電信公司接受消費者申辦門號並將該門號開通上線
    時，該晶片卡之所有權亦移轉於消費者，自不能認該晶片卡
    仍屬電信公司所有之物，最高法院97年度台上字第1952號判
    決、97年度台上字第2230號判決意旨可資參照。
  1.本件扣案之如附表六編號1 、2 、11所示之行動電話3 支及
    行動電話門號SIM 卡各1 張，均係被告Ｄ○○所有之物，業
    據被告Ｄ○○供述在卷（見本院卷九第126 頁），且分別為
    供被告Ｄ○○為如附表三編號5 、9 至14、19至21部分所示
    犯行所用之物，爰應依毒品危害防制條例第19條第1 項之規
    定，在各該項下及定應執行刑部分宣告沒收。另附表六編號
    2 所示之行動電話（含門號0000000000號SIM 卡1 張）雖為
    被告Ｄ○○所有，然係供被告Ｄ○○、寅○○共犯上開事實
    欄肆、一、(二)2.所載販賣第一級毒品予證人午○○所用之物
    ，亦應於被告寅○○此部分犯行下併宣告沒收。
  2.本件扣案如附表八編號1 所示之行動電話為被告寅○○所有
    ，業據被告寅○○供述在卷（見本院卷十一第38頁反面），
    且為供被告寅○○為如附表四編號2 至4 、11至13部分所示
    犯行所用之物，爰應依毒品危害防制條例第19條第1 項之規
    定，在各該項下及定應執行刑部分宣告沒收；至搭配該手機
    之門號0000000000號SIM 卡1 張，依卷內資料顯示，當時申
    請SIM 卡之名義人亦非被告寅○○，有門號資料查詢表在卷
    可參（見本院卷九第161 頁），被告寅○○供稱該門號係其
    向他人借用（見本院卷十一第38頁反面），故非被告寅○○
    所有；又被告寅○○為上開事實欄肆、一、(三)1.所載即附表
    四編號1 之販賣第二級毒品犯行所使用之門號0000000000號
    SIM 卡1 張，依卷內資料顯示，當時申請SIM 卡之名義人為
    游青蓉，有門號資料查詢表在卷可參（見本院卷九第166 頁
    ），被告寅○○供稱該門號係其向他人借用（見本院卷十一
    第38頁反面），故非被告寅○○所有；另搭配該門號所使用
    之行動電話並未扣案，且目前業已損壞、遺失，業經被告寅
    ○○供述在卷（見本院卷十一第38頁反面），卷內亦無積極
    證據資料證明現仍存在，為免執行困難，爰均不予宣告沒收
    ，附此敘明。
  3.又門號0000000000號之SIM 卡1 張，係被告癸○○所有，且
    為其供犯上開事實欄、三洩漏國防以外應秘密消息罪及
    、四、(三)轉讓第一級毒品所用之物，有上開門號之通訊監察
    譯文及通聯紀錄各1 份在卷可佐，雖未扣案，然仍在被告癸○○持有中，業據被告癸○○供承在卷（見本院卷十第184
    頁），是仍應依刑法第38條第1 項第2 款及毒品危害防制條
    第19條第1 項之規定，於被告癸○○所犯該罪主文項下併予
    宣告沒收，及於其所犯轉讓第一級毒品罪之主文項下併予宣
    告沒收，如全部或一部不能沒收時，追徵其價額或以其財產
    抵償之。至搭配該門號使用之行動電話1 具，雖為被告癸○○所有，然業經被告癸○○贈與他人，且未扣案，卷內亦無
    積極證據資料證明現仍存在，為免執行困難，爰均不予宣告
    沒收，附此敘明。
四、按以營利為目的販入毒品，經多次販賣後，持有剩餘毒品被
    查獲，其各次販賣毒品行為，固應併合處罰。惟該持有剩餘
    毒品之低度行為，應僅為最後一次販賣毒品之高度行為所吸
    收，不另論罪。則就該查獲之剩餘毒品，祇能於最後一次之
    販賣毒品罪宣告沒收銷燬，不得於各次販賣毒品罪均宣告沒
    收銷燬（最高法院97年度台上字第4068號判決參照）。查本
    件扣案如附表五編號1 、3 、4 所示之白色粉末3 包，經送
    請法務部調查局鑑定結果，確均含有第一級毒品海洛因成分
    乙節，有法務部調查局98年9 月4 日調科壹字第0980046433
    0 號鑑定書在卷可參（見本院卷一第256 至269 頁），且均
    為被告Ｄ○○所有，供其販賣之用，為其販賣予證人徐義成
    所剩餘之毒品，業經被告Ｄ○○於偵訊及本院準備程序時供
    承在卷（見98年度偵字第4878號卷四第208 至209 頁、本院
    卷九第132 頁反面），爰參照前開說明，應依毒品危害防制
    條例第18條第1 項前段規定，在被告Ｄ○○所犯如附表三編
    號11所示販賣第一級毒品予證人徐義成之項下宣告沒收銷燬
    之。其包裝即夾鍊袋因包覆毒品，顯留有該毒品之殘渣，與
    毒品間已難以分析剝離，自應整體視為毒品，均應依毒品危
    害防制條例第18條第1 項前段之規定，沒收銷燬之。至送鑑
    耗損之海洛因既已滅失，自無庸再予宣告沒收銷燬，附此敘
    明。
五、又按毒品危害防制條例第18條前段規定：查獲之第一級毒品
    ，不問屬於犯人與否，沒收銷燬之；故被告經法院為有罪之
    科刑判決時，查獲之毒品，與被告本案所犯並經法院諭知有
    罪者若全然無關，不得於該有罪判決之主刑下宣告沒收....
    」（最高法院94年度台上字第1227號判決意旨參照）。再按
    刑分主刑及從刑，主刑如不成立，從刑即失其附麗；沒收為
    從刑之一種，自應附隨於主刑存在，故毒品危害防制條例第
    18條第1 項所謂「查獲」之第一、二級毒品，係指經有罪判
    決書事實欄認定與被告犯罪事實有關之毒品而言（最高法院
    94年度台上字第5984號判決意旨參照）。查：
  (一)扣案之如附表五編號5 、附表六編號4 、6 所示之殘渣袋，
    及附表六編號3 、5 所示之第一級毒品2 包，均為被告Ｄ○○之前辦案所留下之物，而與被告Ｄ○○上開事實欄貳、一
    至六及事實欄肆一、二所載之犯行無關，業據被告Ｄ○○供
    述在卷（見本院卷九第131 頁至133 頁），顯為他人涉犯毒
    品危害防制條例案件犯罪之證物，且卷內亦無積極證據顯示
    前揭扣案物與被告Ｄ○○本件上開所犯犯行有關，自不得於
    本案中引據毒品危害防制條例第18條第1 項前段之規定，諭
    知沒收並銷燬之。
  (二)扣案之如附表七編號5 、6 所示之經鑑定為第一級毒品海洛
    因之白色粉末2 包、編號7 之殘渣袋3 個、編號8 之吸食器
    1 組，分別為被告寅○○所有供施用之第一級毒品或施用毒
    品所用之工具或施用毒品所殘剩之物品，業據被告寅○○於
    本院審理時供述在卷（見本院卷十一第38頁反面至39頁），
    是該等扣案物品，核與被告寅○○所犯本案販賣第一、二級
    毒品犯罪，並無何關連，揆諸上開說明，自不得於本案中諭
    知沒收或沒收銷燬之。
  (三)又扣案如附表九編號3 所示、經鑑定為第一級毒品海洛因之
    白色粉末1 包，業經被告癸○○否認為其所有（見本院卷十
    第181 頁反面），且被告癸○○就上開事實欄、四所犯6
    次轉讓第一級毒品犯行，均係在97年間所為，然該包海洛因
    係於98年6 月23日所查獲，難認與被告癸○○上開所犯轉讓
    第一級毒品犯行相關，且卷內亦無積極證據顯示該第一級毒
    品海洛因1 包為被告癸○○所有且與被告癸○○上開所犯轉
    讓第一級毒品犯行有關，爰不於本案中諭知沒收並銷燬之。
六、至被告Ｄ○○所有之如附表五編號2 、編號6 至27及如附表
    六編號7 至20所示之物，均與被告Ｄ○○上開事實欄貳、一
    至六所涉貪污治罪條例等犯行及事實欄肆一、二所載之販賣
    第一、二級毒品、轉讓第一級毒品之犯行無關，或非屬違禁
    物，業經被告Ｄ○○供述在卷（見本院卷九第131 至133 頁
    ）；另被告寅○○所有之如附表七編號1 至4 及附表八編號
    2 至4 所示之物及現金，均與被告寅○○販賣毒品犯行無關
    ，業經被告寅○○供述在卷（見本院卷十一第39頁）；又被
    告癸○○遭查扣之如附表九編號1 、2 所示之物，均與被告
    癸○○所涉上開事實欄、一至四所載之犯行無關，業經被
    告癸○○供述在卷（見本院卷第181 頁），是上開所示之物
    ，或非違禁物，或尚無積極證據證明與本件被告Ｄ○○、寅
    ○○、癸○○本案犯行有關。至本案其餘扣案物，均非本件
    被告等人所有之物，亦均不予宣告沒收。
乙、不另為無罪部分：
壹、就起訴書犯罪事實欄貳、一、(二)所載，被告Ｇ○○被訴涉犯
    貪污治罪條例第6 條第1 項第3 款及毒品危害防制條例第11
    條第2 項之部分：
一、公訴意旨另以：被告Ｇ○○與被告Ｄ○○甫考取公務人員特
    種考試警察人員考試，並於97年10月28日至新竹市警察局報
    到接受為期1 個月之實務訓練之子○○，於97年11月24日，
    在丑○○位於新竹縣竹北市○○○街137 號租屋處前，出示
    警察證件，要求被告丑○○、玄○○自被告丑○○所駕駛車
    號1777-HM 號自用小客車下車進行盤查。被告Ｇ○○先要求
    在場之玄○○將其所持皮包內物品倒出，證人玄○○乃依被
    告Ｇ○○指示將皮包內物品倒出，惟未發現任何違禁物。被
    告Ｇ○○乃又要求玄○○自己交出毒品，惟玄○○表示沒有
    毒品。繼由被告Ｄ○○在上開車輛之手排檔處，搜得重達1
    兩之安非他命1 包，被告Ｄ○○即指示被告Ｇ○○及子○○
    上前確認查看並拍照存證，經被告Ｇ○○拍照存證後，被告
    Ｇ○○即向在旁之玄○○表示：「不是說沒有嗎？阿這是什
    麼？還這麼大包咧」等語。被告Ｄ○○並當場詢問被告丑○○上開安非他命之重量及市價，被告丑○○乃表示重量為1
    兩，市價為10萬元。被告丑○○見已被被告Ｄ○○等3 人查
    獲其持有1 兩安非他命，即在其所有上開車輛旁私下詢問被
    告Ｄ○○要如何處理？被告Ｄ○○乃向被告丑○○表示：「
    拿10萬元給另外2 位員警喝茶，就當作沒有這回事，案子就
    不移送了」等語，被告丑○○向被告Ｄ○○表示；「一定要
    這麼多嗎？我身上現在有4 萬元現金，如果你要的話就現在
    給你」等語，惟Ｄ○○表示4 萬元太少一定要10萬元始可，
    被告丑○○即表示：「那我不夠我要去領」等語，經被告Ｄ
    ○○同意後，乃由被告Ｄ○○向被告Ｇ○○、子○○表示被
    告丑○○要帶其去查槍枝之線索，即由被告丑○○駕駛其所
    有之上開車輛搭載被告Ｄ○○前往附近新竹縣竹北市農會六
    家辦事處，由被告丑○○下車至該辦事處自動櫃員機前，先
    後於同日16時52分04秒及59秒分2 次領取各3 萬元現金，共
    領取6 萬元，連同其身上之現金4 萬元，共計交付10萬元現
    金予被告Ｄ○○。被告Ｄ○○於收受上開賄款後，即與丑○○駕車返回丑○○上址租屋處前，向被告Ｇ○○、子○○2
    人表示：「丑○○要報槍枝的線索」等語，被告Ｇ○○亦向
    被告Ｄ○○表示：「玄○○也要報槍枝的線索給我」等語，
    被告Ｄ○○乃向被告Ｇ○○、子○○2 人表示：「既然丑○○、玄○○2 人要報槍枝的線索，那我們就回去了」等語。
    被告Ｄ○○、Ｇ○○與子○○3 人返回第一分局途中，被告
    Ｇ○○並詢問Ｄ○○該包安非他命要如何處理？Ｄ○○則表
    示：「我來處理就好了」等語，前述毒品則交由Ｄ○○予以
    持有並侵占入己。被告Ｄ○○、Ｇ○○均明知被告丑○○、
    玄○○2 人非法持有第二級毒品1 兩安非他命，均犯毒品危
    害防制條例第11條第2 項之罪，竟未依正常辦案程序將丑○○、玄○○以現行犯方式予以逮捕、帶回警局製作筆錄、驗
    尿而移送本署由檢察官訊問，並推由Ｄ○○予以侵占、持有
    前述毒品，以此方式庇護丑○○、玄○○等現行犯。因認被
    告Ｇ○○此部分所為，係與被告Ｄ○○共同涉犯貪污治罪條
    例第6 條第1 項第3 款侵占職務上持有之非公用私有財物罪
    嫌及毒品危害防制條例第11條第2 項之非法持有第二級毒品
    罪嫌云云。
二、按被告未經審判證明有罪確定前，推定其為無罪。犯罪事實
    應依證據認定之，無證據不得認定犯罪事實，又不能證明被
    告犯罪者，應諭知無罪之判決，刑事訴訟法第154條、第301
    條第1項前段分別定有明文。又認定犯罪事實所憑之證據，
    雖不以直接證據為限，間接證據亦包括在內，然而無論直接
    證據或間接證據，其為訴訟上之證明，須於通常一般之人均
    不致有所懷疑，而得確信其為真實之程度者，始得據為有罪
    之認定，倘其證明尚未達到此一程度，有合理之懷疑存在而
    無從使事實審法院得有罪之確信時，即應由法院為諭知被告
    無罪之判決，最高法院著有76年臺上字第4986號判例可資參
    照。
三、公訴人認被告Ｇ○○涉犯上開貪污治罪條例第6 條第1 項第
    3 款及毒品危害防制條例第11條第2 項罪嫌，無非係以：1.
    被告Ｄ○○之供述；2.被告丑○○之供述；3.證人子○○之
    證述；4.證人玄○○之證述；5.通訊監察譯文等為其論據。
四、訊據被告Ｇ○○否認有何侵占及持有第二級毒品之罪嫌，辯
    稱：其當日並不知道Ｄ○○有查獲安非他命1 包云云。經查
    ：被告Ｇ○○在被告丑○○位於新竹縣竹北市○○○街137
    號租屋處前，確已知悉被告Ｄ○○已查獲第二級毒品安非他
    命1 包，並由被告Ｇ○○拍照存證等情，業經本院認定如前
    。然此部分業經被告Ｄ○○於98年8 月6 日偵訊時證稱：回
    程的時候另外兩位同事即Ｇ○○與子○○有問該包安非他命
    多重，其說是半兩到一兩，且Ｇ○○有問這包安非他命要怎
    麼處理，其就跟Ｇ○○說「我來處理就好了」，並說如果丑
    ○○和玄○○有報槍枝之線索且抓到槍，再把安非他命還給
    玄○○、丑○○，Ｇ○○並沒有表示什麼意見，而丑○○帶
    其去領錢時，安非他命是由其帶在身上等語明確（見98年度
    偵字第4878號卷十一第120 至128 頁），且之後其係將該包
    安非他命拿給1 個朋友，亦經其於本院訊問時供述在卷（見
    本院卷一第至頁）；又被告丑○○亦於偵訊時證稱：其開車
    載Ｄ○○去隔壁街的農會六家辦事處領錢，並在車上把錢交
    給Ｄ○○，其便問既然不報上去，那1 兩安非他命要還給其
    ，Ｄ○○就說7 、8 點下班後會將安非他命還給其，並且留
    下手機號碼等語（見98年度偵字第4878號卷十第198 頁），
    是自被告Ｄ○○查獲該包安非他命時起，均由被告Ｄ○○所
    持有，而被告Ｇ○○當日係支援被告Ｄ○○出勤，被告Ｄ○○事後亦未告知本案之處理情形，此亦經被告Ｄ○○於本院
    審理時證述明確，故被告Ｄ○○既向被告Ｇ○○表示日後會
    將該包安非他命還給被告丑○○及證人玄○○，是被告Ｇ○○對被告Ｄ○○日後係將該包遭查獲之安非他命予以侵占後
    轉交給他人等情既無從得知，亦未參與，是難以據此即認定
    其主觀上確有侵占並持有該第二級毒品安非他命之犯意。
五、綜上，本件尚無直接或間接具體事證得認被告Ｇ○○對於被
    告Ｄ○○將該第二級毒品安非他命予以侵占及持有等情確屬
    知情，且其對被告Ｄ○○事後如何侵占並持有該毒品之過程
    亦未參與，難認其就此部分犯行與被告Ｄ○○有何犯意聯絡
    及行為分擔，自難僅憑其當日並未逮捕被告丑○○及證人玄
    ○○，且未將該包安非他命予以查扣，即遽行認定被告Ｇ○○與被告Ｄ○○間就持有該第二級毒品及侵占職務上持有之
    非公用私有財物即該包安非他命罪，具有犯意之聯絡與行為
    之分擔。此外，復查無其他積極證據足資證明被告Ｇ○○此
    部分之犯行，惟公訴人認此部分犯行與上開被告Ｇ○○有罪
    部分，有一行為觸犯數罪名之為想像競合犯之裁判上一罪關
    係，爰不另為無罪之諭知。
貳、就起訴書犯罪事實欄貳、一、(四)2 、3 所載，被告Ｄ○○被
    訴涉犯貪污治罪條例第4 條第1 項第5 款及刑法第163 條第
    1 項之部分：
一、公訴意旨略以：
  (一)被告寅○○於96年12月18日（起訴書誤載為98年10月間某日
    ，業經公訴人於98年10月23日準備程序當庭更正，見本院卷
    三第56頁反面），在戌○○位於新竹縣湖口鄉○○○街318
    號租屋處，因涉嫌毒品案件遭癸○○查獲並配合癸○○回到
    南門派出所製作筆錄調查。被告寅○○為恐驗尿時被驗出呈
    陽性反應，乃致電被告Ｄ○○至南門派出所向癸○○關說能
    否以更換尿液方式處理，被告Ｄ○○於抵達南門派出所後即
    私下向被告寅○○佯稱可以協助調換其尿液，惟須10萬元始
    能擺平，經被告寅○○同意後，被告Ｄ○○則僅要求癸○○
    儘速處理，並未向癸○○關說更換被告寅○○尿液。被告寅
    ○○於製作筆錄完畢離開後，即於翌日在新竹市路邊將10萬
    元現金交予被告Ｄ○○。被告Ｄ○○則向寅○○佯稱癸○○
    那邊沒問題，惟實際上被告Ｄ○○於收受上開賄款後並未協
    助寅○○更換尿液。因認被告Ｄ○○此部分係犯係犯貪污治
    罪條例第4 條第1 項第5 款對於違背職務之行為，收受賄賂
    罪嫌、刑法第163 條第1 項公務員縱放職務上依法逮捕拘禁
    之人罪嫌云云。
  (二)被告己○○因友人陳麗絲（另案由臺灣新竹地方法院檢察署
    檢察官偵辦中）於97年6 月6 日遭新竹市警察局刑警大隊偵
    一隊搜索並查獲其施用毒品，陳麗絲為躲避刑責，於翌日至
    被告己○○位於新竹縣竹東鎮二重埔租屋處，請求己○○協
    助更換尿液事宜，己○○即於當日致電央請被告Ｄ○○協助
    ，被告Ｄ○○則佯稱可以協助處理，惟須10 萬 元之代價，
    被告己○○乃與Ｄ○○相約於97年6 月8 日晚上在新竹縣竹
    北市○○路麥當勞的橋上見面，被告己○○隨即致電陳麗絲
    準備上開款項。97年6 月8 日晚上，被告己○○駕駛其所有
    之車輛，陳麗絲則與洪誌瑋駕駛另1 部車輛，在上址等候Ｄ
    ○○，嗣被告Ｄ○○駕駛其所有車輛依約抵達時，被告己○○即下車至陳麗絲車輛處向陳麗絲取得現金10 萬 元後，即
    直接將上開款項交予被告Ｄ○○，被告Ｄ○○於收受上開賄
    款後即離開。惟Ｄ○○收下賄款後，並未協助陳麗絲更換尿
    液。因認被告Ｄ○○此部分係犯貪污治罪條例第4 條第1項
    第5 款對於違背職務之行為，收受賄賂罪嫌、刑法第16 3
    條第1 項公務員縱放職務上依法逮捕拘禁之人罪嫌云云。
二、按被告未經審判證明有罪確定前，推定其為無罪。犯罪事實
    應依證據認定之，無證據不得認定犯罪事實，又不能證明被
    告犯罪者，應諭知無罪之判決，刑事訴訟法第154條、第301
    條第1項前段分別定有明文。
三、公訴人認被告Ｄ○○涉犯上開貪污治罪條例第4 條第1 項第
    5 款對於違背職務之行為收受賄賂及刑法第163 條第1 項之
    公務員縱放人犯罪嫌，無非係以：1.被告Ｄ○○之供述；2.
    證人即共同被告寅○○之陳述；3.通訊監察譯文；4.97年度
    毒偵字第454 號卷內之同案被告寅○○之濫用藥物檢驗報告
    及送驗登記簿、同案被告寅○○於96年12月18在新竹市警察
    局第三分局南門派出所由員警癸○○、邱昌隆所製作之調查
    筆錄、臺灣新竹地方法院檢察署97年度毒偵字第454 號緩起
    訴處分書；5.證人即共同被告己○○之證述；6.證人洪誌瑋
    之證述；7.同案被告己○○持用門號0000000000號與同案被
    告戌○○所持用門號0000000000號行動電話於97年7 月7 日
    下午4 時26分2 秒之通聯譯文；8.新竹市警察局刑事案件移
    送書、本院97年度聲搜字第370 號搜索票、新竹市警察局刑
    事警察大隊97年6 月6 日搜索扣押筆錄、扣押物品目錄表、
    扣押物品收據、臺灣新竹地方法院檢察署檢察官97年度毒偵
    字第727、1126號緩起訴處分書之影本等為其論據。
四、至被告Ｄ○○雖就此部分罪名均表示認罪，然查：依據被告
    Ｄ○○就上開事實欄貳、五所述：其騙寅○○說有請癸○○
    幫忙調換尿液，但要10萬元才能擺平及其雖然說給10萬元可
    以擺平，但是為了騙寅○○的等語（見98年度偵字第4878號
    卷五第318 頁、卷七第214 至215 頁），就上開事實欄貳、
    六亦供稱：其跟己○○說要10萬元時，就沒有打算要幫忙更
    換尿液，實際上其和承辦之刑警大隊是不同單位，根本不可
    能幫忙調換尿液，其當時會答應是一時貪念，當時有欠錢就
    跟己○○騙錢等語（見98年度偵字第4878號卷七第211 至21
    2 頁），且同案被告己○○、寅○○均係因被告Ｄ○○具有
    警員之身份關係，想說刑警都互相認識，而打電話請Ｄ○○
    幫忙協助更換尿液，並因而交付款項等情，亦據同案被告己○○、寅○○於本院審理時供承在卷（見本院卷十第151 頁
    ），亦即被告Ｄ○○託詞得為其等代為關說並更換尿液，然
    其本意係為求個人獲得財物，且被告Ｄ○○任職於新竹市警
    察局第一分局，與轄區內員警亦有職務上交往，一般人如欲
    向轄區內員警行賄，透過具警察身份之人，自較容易可行，
    是被告Ｄ○○具有調查轄區治安及犯罪之職務，其利用職務
    上衍生之機會，佯稱得代為關說並更換尿液，致同案被告寅
    ○○、己○○及陳麗絲均因而陷於錯誤而交付款項，且被告
    Ｄ○○確實未協助寅○○、陳麗絲更換尿液，致其等均遭查
    獲單位移送地檢署後，因而遭緩起訴及起訴等情，已如前述
    ，且本件並未查獲任何事證足資證明被告Ｄ○○確有代為關
    說或行賄癸○○或其他新竹市警察局刑警大隊偵一隊警員，
    顯見被告Ｄ○○乃係犯利用職務機會詐取財物，致使同案被
    告寅○○、己○○及陳麗絲均陷入於錯誤，而交付財物被詐
    取無訛，並經本院認定如前（見上開理由欄、甲、有罪部分
    之伍所載）。至公訴人雖認被告Ｄ○○就上開事實欄貳、五
    、六所為，亦各同時涉犯貪污治罪條例第4 條第1 項第5 款
    之公務員對於違背職務之行為，收受賄賂罪，然被告Ｄ○○
    雖以得代為關說及更換尿液向同案被告寅○○，及透過同案
    被告己○○向陳麗絲索取款項，惟實際均為被告Ｄ○○訛詐
    之詞，已如上述（見上開理由欄有罪部分之伍、三所載）。
    又按刑法第163 條第1 項所定公務員縱放職務上依法逮捕拘
    禁人之罪，係指公務員對於職務上依法逮捕拘禁之人，於其
    逮捕拘禁中，故意縱放者而言；至所謂縱放，係指縱逸釋放
    ，即放任依法逮捕或拘禁之人脫逃或為其排除公力拘束或監
    督，使其得脫逃之行為。查被告寅○○、陳麗絲均非被告Ｄ
    ○○於職務上依法逮捕拘禁之人，卷內亦查無被告Ｄ○○放
    任其等脫逃或為其等排除公力拘束或監督，使其等得以脫逃
    之證據。此外，復查無其他積極證據足資證明被告Ｄ○○此
    部分之犯行，惟因公訴人認此部分與前揭有罪部分有想像競
    合犯之裁判上一罪關係，爰均不另為無罪之諭知。
丙、無罪部分：
壹、就起訴書犯罪事實欄貳、一、(二)所載，被告乙○○、地○○
    被訴與被告Ｄ○○涉犯貪污治罪條例第6 條第1 項第3 款及
    毒品危害防制條例第11條第2 項，及被告Ｄ○○被訴涉犯刑
    法第216 條、第213 條之部分：
一、公訴意旨另以：被告Ｄ○○、乙○○、地○○於98年2 月7
    日晚間10時20分許，在新竹縣湖口鄉○○路○ 段315 號前，
    查獲酉○○持有第2 級毒品大麻案件時，現場搜得酉○○持
    有1 包大麻梗及3 包綠色茶葉袋包裝之大麻花，查獲現場並
    由被告地○○詢問酉○○前述4 包物品為何物，經酉○○告
    以3 包以茶葉包裝者為大麻花，另1 包以透明塑膠袋包裝者
    為大麻梗，被告地○○得知前述4 包均為大麻後，由其保管
    前述4 包毒品帶回第一分局。被告Ｄ○○、地○○、乙○○
    均明知上開第2 級毒品大麻為酉○○所有，依法應予扣押，
    竟共同基於侵占職務上持有酉○○所有大麻之犯意聯絡與行
    為分擔，先由被告Ｄ○○指示被告乙○○將所扣押之3 包以
    茶葉包裝之大麻花交予其，繼由被告地○○在交予乙○○前
    述扣押之4 包大麻前，與酉○○協商由酉○○提供通緝犯及
    毒品槍枝等線索，其可同意僅偵辦查獲4 包大麻中之1 包大
    麻梗部分，雙方協商同意後，被告地○○乃於製作酉○○第
    1 次及第2 次警詢筆錄時，故意隱匿所扣押之3 包大麻花未
    予詢問，僅提及所扣押之1 包大麻梗部分進行詢問，並將前
    述扣押之3 包大麻花交予被告乙○○。被告乙○○則依被告
    Ｄ○○指示，私下將所扣押之前述3 包大麻花置放在被告Ｄ
    ○○位於第一分局偵查隊4 樓之辦公室左邊抽屜內，並致電
    向被告Ｄ○○表示：「謝官，你要的東西處理好了」等語，
    再由被告乙○○於製作搜索扣押筆錄及扣押物品目錄表時，
    故意隱匿已經查扣前述3 包大麻花之事實，未予記載，僅記
    載查扣1 包大麻梗。被告地○○、乙○○繼以前述登載不實
    之公文書移送本署而行使之。因認被告乙○○係與被告Ｄ○○、地○○共犯貪污治罪條例第6 條第1 項第3 款侵占職務
    上持有之非公用私有財物罪嫌、毒品危害防制條例第11條第
    2 項非法持有第二級毒品罪嫌及刑法第216 條、第213 條行
    使公務員明知為不實之事項登載不實罪嫌；被告Ｄ○○係與
    被告乙○○、地○○共犯刑法第216 條、第213 條行使公務
    員明知為不實之事項登載不實罪嫌；被告地○○係與被告Ｄ
    ○○、乙○○共犯貪污治罪條例第6 條第1 項第3 款侵占職
    務上持有之非公用私有財物罪嫌、毒品危害防制條例第11條
    第2 項非法持有第二級毒品罪嫌云云。
二、按被告未經審判證明有罪確定前，推定其為無罪。犯罪事實
    應依證據認定之，無證據不得認定犯罪事實，又不能證明被
    告犯罪者，應諭知無罪之判決，刑事訴訟法第154 條、第30
    1 條第1 項前段分別定有明文。又認定犯罪事實所憑之證據
    ，雖不以直接證據為限，間接證據亦包括在內，然而無論直
    接證據或間接證據，其為訴訟上之證明，須於通常一般之人
    均不致有所懷疑，而得確信其為真實之程度者，始得據為有
    罪之認定，倘其證明尚未達到此一程度，有合理之懷疑存在
    而無從使事實審法院得有罪之確信時，即應由法院為諭知被
    告無罪之判決，最高法院著有76年臺上字第4986號判例可資
    參照。又按刑事訴訟法第161 條已於91年2 月8 日修正公布
    ，其第1 項規定：檢察官就被告犯罪事實，應負舉證責任，
    並指出證明之方法。因此，檢察官對於起訴之犯罪事實，應
    負提出證據及說服之實質舉證責任。倘其所提出之證據，不
    足為被告有罪之積極證明，或其指出證明之方法，無從說服
    法院以形成被告有罪之心證，基於無罪推定之原則，自應為
    被告無罪判決之諭知，最高法院92年台上字第128 號判例參
    照。末按刑事訴訟法第156 條第2 項規定，被告雖經自白，
    仍應調查其他必要之證據，以察其是否與事實相符，立法目
    的乃欲以補強證據擔保自白之真實性；亦即以補強證據之存
    在，藉之限制自白在證據上之價值；而所謂補強證據，則指
    除該自白本身外，其他足資以證明自白之犯罪事實確具有相
    當程度真實性之證據而言；雖其所補強者，非以事實之全部
    為必要，但亦須因補強證據與自白之相互利用，而足使犯罪
    事實獲得確信者，始足當之（最高法院74年台覆字第10號判
    例意旨可佐）。
三、被告乙○○被訴涉犯貪污治罪條例第6 條第1 項第3 款侵占
    職務上持有之非公用私有財物罪嫌、毒品危害防制條例第11
    條第2 項非法持有第二級毒品及刑法第216 、213 條行使公
    務員明知為不實之事項登載不實等罪嫌無罪，被告地○○涉
    犯貪污治罪條例第6 條第1 項第3 款侵占職務上持有之非公
    用私有財物罪嫌、毒品危害防制條例第11條第2 項非法持有
    第二級毒品等罪嫌無罪，及被告Ｄ○○被訴涉犯刑法第216
    、213 條行使公務員明知為不實之事項登載不實罪嫌無罪之
    部分：
  (一)公訴人認被告乙○○、Ｄ○○、地○○涉犯上開罪嫌，無非
    係以：1.被告Ｄ○○之供述；2.被告地○○之供述；3.被告
    乙○○之供述；4.證人丁○○之證述；5.證人酉○○之證述
    ；6.證人卯○○之證述；7.證人徐臻之證述；8.證人天○○
    之證述；9.98年2 月7 日偵查報告1 紙、新竹市警察局第一
    分局98年2 月7 日搜索扣押筆錄、扣押物品目錄表、搜索經
    過及結果陳報書、酉○○於98年2 月8 日在新竹市警察局第
    一分局偵查隊由地○○、Ａ○○所製作之警詢筆錄、查獲酉
    ○○、卯○○持有槍枝、子彈之照片8 張、卯○○於98年2
    月8 日在新竹市警察局第一分局偵查隊由乙○○、巳○○所
    製作之警詢筆錄；10.被告Ｄ○○使用0000000000行動電話98
    年2 月7 日通聯錄音內容及譯文（臺灣新竹地方法院98年聲
    監續字第000019號通訊監察書）等為其論據。
  (二)訊據被告乙○○、地○○均否認涉犯上開罪嫌，被告乙○○
    辯稱：其不知道該3 包茶葉包裝有大麻，且Ｄ○○說該茶葉
    包不用扣，至地○○雖有將當天所有扣押之物品交給其製作
    搜索扣押筆錄、扣押物品目錄表，但地○○只有說那包透明
    包裝之大麻梗要扣押，並沒有說茶葉包裡面是什麼，其於98
    年2 月7 日回到分局後，並沒有再跟證人酉○○一起出去查
    案，也沒有問酉○○大麻花之市價等語。被告地○○則辯稱
    ：其將本案查扣之物品帶回分局後，就交給乙○○處理，就
    沒有再過問本件扣案物了等語。經查：
  1.被告乙○○雖於98年7 月30日偵訊時供稱：在車上Ｄ○○就
    說，等一下回去喔，有3 包茶葉的東西，裡面可能有裝大麻
    的東西要交給我。其印象中在車上好像有聽Ｄ○○這樣說那
    3 包茶葉裝的東西是大麻，要其交給Ｄ○○等語，業經本院
    逐字勘驗該次偵訊光碟在卷（見本院卷七第42頁），惟依前
    揭判例意旨，被告之自白本不得作為認定犯罪事實之唯一證
    據，尚須佐以其他得以證明被告乙○○上開自白之補強證據
    ，方足使犯罪事實獲得確信，合先敘明。
  2.證人即同案被告Ｄ○○於本院審理時證稱：其從湖口現場要
    回分局時，是由乙○○開車，其則坐在副駕駛座，當時其跟
    乙○○說「茶葉包幫我留起來、我要」，數量好像沒有說，
    也沒有說留茶葉包要做什麼用。其並沒有跟乙○○說扣押物
    品目錄表上面不用記載該3 包茶葉包，因為3 包茶葉包被其
    拿走了，乙○○也不知道那是什麼東西，所以無法寫到扣押
    物品目錄表上面去。因為乙○○畢業沒有多久，是學弟，本
    件又是其提供線索並承辦的，所以乙○○會聽從其的指示做
    事情等語（見本院卷八第112 至125 頁），核與其於98 年8
    月24日偵訊時證稱：當時車上還有線民在旁邊，其不記得有
    沒有跟乙○○說那4 包都是大麻，其當時是跟乙○○交代說
    茶葉包留下來，並沒有特別指明要幾包，其當時並沒有直接
    講明那個茶葉包裡面裝的就是大麻，因為旁邊有線民即丁○○，其怕丁○○知道其要「按砍」（台語，即私自侵占的意
    思）等語（見98年度偵字第4878號卷十二第221 至223 頁）
    互核相符，是被告Ｄ○○既未明確告知該3 包以茶葉包包裝
    之物品內裝有大麻花，難認被告乙○○於交付該物予被告Ｄ
    ○○時，即已知悉該3 包茶葉包係第二級毒品大麻。至被告
    Ｄ○○於本院審理時證稱：乙○○將3 包茶葉包之物品放在
    其抽屜後，有打電話跟其說東西處理好了云云，然此部分業
    經本院認定應係被告乙○○係按照被告Ｄ○○指示，將上開
    扣案物即1 包透明包裝之大麻梗及3 包茶葉包裝之大麻花均
    當面交給被告Ｄ○○確認，並由被告Ｄ○○告知該3 包茶葉
    包包裝之物品無須扣押等情，較為可採（詳見前揭理由欄甲
    、有罪部分之、二該部分之論述）。
  3.又證人即被告地○○於本院審理時證稱：其在98年2 月7 日
    現場將酉○○包包內的物品帶回隊上，到乙○○回來後，其
    就將整個包包拿到乙○○辦公桌上，將裡面的東西即3 包茶
    葉包、1 包透明的東西及一些發票等物拿出來並交給乙○○
    ，並用台語跟乙○○說「這些是現場扣得的物品、都給你了
    」等語（見本院卷八第136 至147 頁），是證人地○○亦未
    告知被告乙○○該3 包以茶葉包裝之物品係裝有第二級毒品
    大麻等情，堪以認定。
  4.至證人酉○○雖於偵訊時證稱：其於2 月7 日晚間做完筆錄
    後，還沒有入拘留所前，地○○問其有無其他毒品、槍枝及
    通緝犯之線索，其說很像有，就被帶去竹北和二重埔查其它
    案件，回程時乙○○有問大麻花1 盎司也就是10克的價格，
    其跟乙○○說8 、9 千元云云（見98年度偵字第4878號卷十
    第90頁），然此部分業經證人Ｆ○○○○○○○於本院審理
    時證稱：其在第一分局擔任義刑，加入義刑不到2 年，工作
    是員警去查案時會去幫忙及幫忙看現場，或要解送犯人去地
    檢署或是拘留所時，幫忙員警顧犯人，曾於值班時因地○○
    說要去查槍，就和地○○、林國生帶著犯人，一共4 個人至
    竹北、二重埔一帶查案，當天乙○○並無一同前往等語（見
    本院卷九第119 頁反面至124 頁），是被告乙○○是否有一
    同壓制證人酉○○外出查案，已非無疑。雖證人酉○○在湖
    口遭查獲之現場，係由被告地○○壓制並命其倒出包包內之
    物品後，與被告地○○同車返回分局，並由被告地○○製作
    警詢筆錄，是其與被告地○○接觸甚多，然證人酉○○亦證
    稱係於返回分局製作第1 次警詢筆錄後，始外出查案（見98
    年度偵字第4878號卷十第92頁），依據證人酉○○該份警詢
    筆錄詢問時間係至98年2 月8 日凌晨0 時52分（見98年度毒
    偵字第313 號卷第6 至7 頁），是其等應係在98年2 月8 日
    凌晨即夜間外出查案，是當時天色應非明亮，證人酉○○是
    否確能清晰辨識被告乙○○，已非無疑，又被告乙○○於本
    案查獲現場係負責壓制證人卯○○，業經證人卯○○於本院
    審理時證述在卷，被告乙○○又未與證人酉○○同車返回分
    局，證人酉○○對其之印象是否深刻，尚有可疑，且98 年8
    月5 日當時僅係以提示照片之方式供證人酉○○指認（見見
    98年度偵字第4878號卷十第82至87頁），是否因照片有所失
    真，致證人酉○○有所誤認，且本案亦無其他證據證明證人
    酉○○與被告乙○○十分熟稔，是其指認之正確性或有不足
    ，自不足作為被告乙○○有罪之依據。
  5.又證人即被告Ｄ○○於本院審理時證稱：在98年2 月7 日晚
    上查獲本案後其並沒有打過任何電話給地○○或與地○○接
    觸過，並沒有與地○○、庚○○協議議要求將現場查獲之3
    包茶葉包留給其，作為提供卯○○、酉○○槍枝及毒品線索
    之條件，且要將3 茶葉包要留給其的事情，除了交代乙○○
    外，並沒有交代任何人等語（見本院卷八第112 至125 頁）
    ，且證人乙○○於本院審理時亦證稱：在回程的車上，Ｄ○○有交代要將3 包茶葉包交給Ｄ○○，並不是地○○交代其
    這樣做的，而Ｄ○○要其將3 包茶葉包拿起來的事情，其也
    沒有告訴地○○等語（見本院卷八第125 至135 頁），顯見
    被告地○○對於該3 包以茶葉包包裝之大麻花係遭被告Ｄ○○所侵占及持有乙情，並無從知悉。
  6.綜上，本件公訴人所舉證據尚不足證明被告地○○、乙○○
    有與被告Ｄ○○共犯對於他人刑事被告案件之證據予以侵占
    為己而涉犯貪污治罪條例第6 條第1 項第3 款之侵占職務上
    持有非公用私有財物罪、毒品危害防制條例第11條第2 項之
    持有第二級毒品罪，復查無其他積極證據可資認定被告地○○、乙○○涉犯此部分罪嫌，自應就此部分為被告地○○、
    乙○○無罪之諭知。而被告乙○○既不知證人酉○○遭查獲
    該3 包以茶葉包包裝之物品係第二級毒品，自難認是其製作
    搜索扣押筆錄及扣押物品目錄表等公文書時，有故意隱匿已
    經查扣前述3 包大麻花之事實之犯意，卷內亦無其他積極證
    據可資認定被告乙○○涉犯行使公務員明知為不實之事項，
    而登載於所掌職務上之公文書罪嫌，是就此部分亦應為被告
    乙○○無罪之諭知。
四、至被告Ｄ○○雖坦承其涉犯行使公務員明知為不實之事項，
    而登載於所掌職務上之公文書之罪名，然此部分業據被告Ｄ
    ○○供稱其並沒有跟乙○○說搜索扣押筆錄、扣押物品目錄
    表不要記載該3 包茶葉包之物品，且其除提供線索外，並沒
    有再參與文書之製作及人犯之解送（見本院卷五第26至27頁
    、本院卷八第112 至125 頁），而搜索扣押筆錄及扣押物品
    目錄表均為被告乙○○所製作，而被告乙○○並不知該3 包
    茶葉包之物品為第二級毒品大麻花，須予查扣，業如上述，
    又證人酉○○之警詢筆錄係被告地○○依據其與證人酉○○
    協商之內容予以製作，然被告Ｄ○○並未參與該份筆錄之製
    作，卷內亦無證據證明被告Ｄ○○知悉並參與被告地○○與
    證人酉○○以提供線索而得以僅移送大麻梗1 包之協商，是
    難認被告Ｄ○○就本件搜索扣押筆錄、扣押物品目錄表及證
    人酉○○於98年2 月8 日上午11時32分至同日上午11時47分
    之第2 次警詢筆錄有何與被告地○○、乙○○共犯及刑法第
    216 條、第213 條行使公務員明知為不實之事項而登載於所
    掌公文書之犯行，卷內亦無其他積極證據可資認定，是就此
    部分之犯行亦應為被告Ｄ○○無罪之諭知。
貳、就起訴書犯罪事實欄貳、一、(四)2 、3 所載，被告寅○○、
    己○○被訴涉犯貪污治罪條例第11條第1 項犯行之部分：
一、公訴意旨略以：被告寅○○於96年12月18日（起訴書誤載為
    98年10月間某日，業經公訴人於98年10月23日準備程序當庭
    更正，見本院卷三第56頁反面）在新竹縣湖口鄉○○○街31
    8 號租屋處，因涉嫌毒品案件遭員警癸○○查獲並配合癸○○回到南門派出所製作筆錄調查，惟恐驗尿時被驗出呈陽性
    反應，乃致電被告Ｄ○○詢問能否向癸○○關說以更換尿液
    方式處理，因被告Ｄ○○於抵達南門派出所後即私下向寅○○佯稱可以協助調換其尿液，惟須10萬元始能擺平，經被告
    寅○○同意後，即於翌日在新竹市路邊將10萬元現金交予Ｄ
    ○○。因認被告寅○○就上開部分涉有貪污治罪條例第11條
    第1 項、第3 項（起訴書誤載為第11條第1 項）之對於依據
    法令從事公務之人員，關於違背職務之行為交付賄賂罪嫌云
    云。
二、公訴意旨略以：被告己○○因友人陳麗絲（另案由臺灣新竹
    地方法院檢察署檢察官偵辦中）於97年6 月6 日遭新竹市警
    察局刑警大隊偵一隊搜索並查獲其施用毒品，陳麗絲為躲避
    刑責，於翌日至被告己○○位於新竹縣竹東鎮二重埔租屋處
    ，請求己○○協助更換尿液事宜，己○○即於當日致電央請
    被告Ｄ○○協助，被告Ｄ○○則佯稱可以協助處理，惟須10
    萬元之代價，被告己○○乃與Ｄ○○相約於97年6 月8 日晚
    上在新竹縣竹北市○○路麥當勞的橋上見面，被告己○○隨
    即致電陳麗絲準備上開款項。97年6 月8 日晚上，被告己○○駕駛其所有之車輛，陳麗絲則與洪誌瑋駕駛另1 部車輛，
    在上址等候Ｄ○○，嗣被告Ｄ○○駕駛其所有車輛依約抵達
    時，被告己○○即下車至陳麗絲車輛處向陳麗絲取得現金10
    萬元後，即直接將上開款項交予被告Ｄ○○，被告Ｄ○○於
    收受上開賄款後即離開。惟Ｄ○○收下賄款後，並未協助陳
    麗絲更換尿液。因認被告己○○就上開部分與陳麗絲共同涉
    有貪污治罪條例第11條第3 項、第1 項（起訴書誤載為第11
    條第1 項）之對於依據法令從事公務之人員，關於違背職務
    之行為交付賄賂罪嫌云云。
三、按被告未經審判證明有罪確定前，推定其為無罪。犯罪事實
    應依證據認定之，無證據不得認定犯罪事實，又不能證明被
    告犯罪者，應諭知無罪之判決，刑事訴訟法第154 條、第30
    1 條第1 項前段分別定有明文。又認定犯罪事實所憑之證據
    ，雖不以直接證據為限，間接證據亦包括在內，然而無論直
    接證據或間接證據，其為訴訟上之證明，須於通常一般之人
    均不致有所懷疑，而得確信其為真實之程度者，始得據為有
    罪之認定，倘其證明尚未達到此一程度，有合理之懷疑存在
    而無從使事實審法院得有罪之確信時，即應由法院為諭知被
    告無罪之判決，最高法院著有76年臺上字第4986號判例可資
    參照。又按交付賄賂罪係行賄罪之最高層次，與公務員違背
    職務上之行為收受賄賂係基於相對之犯意，即各以對方為對
    象而互為犯罪行為，因而相對共犯之其中一方犯罪不能成立
    時，另一方因無犯罪之相對人，自無由成立交付或收受賄賂
    罪，最高法院85年度臺上字第4200號判決可資參照。
四、訊據被告寅○○固坦承有前揭於遭第三分局南門派出所員警
    癸○○查獲後，為找被告Ｄ○○代為關說及幫忙更換而應被
    告Ｄ○○之要求支付6 萬元等情；被告己○○亦不否認有於
    97年6 月7 日因友人陳麗絲遭新竹市警察局刑警大隊偵一隊
    搜索並查獲施用毒品，而致電央請被告Ｄ○○協助，因被告
    Ｄ○○佯稱可協助處理，其隨即告知陳麗絲，並應被告Ｄ○○之要求陪同陳麗絲前往交付10萬元等情。然查，被告Ｄ○○就上開事實欄貳、五曾於98年6 月29日偵訊時供述：因其
    騙寅○○說有請癸○○幫忙調換尿液，但要10萬元才能擺平
    ，所以寅○○就先給其3 萬5 千元，後來隔1 個禮拜好像又
    給其拿2 、3 萬元，拿了錢後，其就騙寅○○事情已經擺平
    了，最後並沒有幫忙調換尿液，因為案件有移送，其有查過
    這個案件後來是以緩起訴處分等語（見98年度偵字第4878號
    卷五第318 頁），並於98年7 月9 日偵訊時證稱：其雖然說
    給10萬元可以擺平，但是為了騙寅○○的錢，且該案寅○○
    也有被移送等語（見98年度偵字第4878號卷七第214 至215
    頁），又於98年7 月23日調查局詢問時陳稱：其當場在南門
    派出所向寅○○表示需要10萬元來擺平這件事情，但癸○○
    當時在辦公室內忙其他事情，應該沒有聽到；至於其和癸○○在旁私下溝通的內容，是其向癸○○表示寅○○有毒癮，
    隨時會提藥，如果沒有當場查獲持有毒品，就以函送的方式
    處理這件事情，並趕緊讓寅○○離開，以免寅○○藥癮發作
    ，並不是與癸○○談論錢的事情；而事後寅○○僅拿6 萬元
    給我，但皆由其收下，並沒有分給癸○○，而癸○○也全然
    未知情，因此癸○○最後是將寅○○移送法辦等語（見98年
    度偵字第4878號卷七第83至84頁）。另其就上開事實欄貳、
    六之部分，曾於98年6 月29日供述：陳麗絲的案子是刑警大
    隊偵破的，陳麗絲就透過己○○看其能否幫忙處理，其拿了
    錢但沒有調換尿液，因其不是承辦人，也沒有去跟承辦人談
    等語（見98年度偵字第4878號卷五第317 頁），並於98 年7
    月9 日偵訊時證稱：其跟己○○說會幫忙，但最後並沒有幫
    忙調換尿液，其在收10萬元時，就沒有打算要幫忙更換尿液
    ，實際上其和承辦之刑警大隊是不同單位，根本不可能幫忙
    調換尿液，其會答應是一時貪念，因當時有欠錢就跟己○○
    騙錢等語（見98年度偵字第4878號卷七第211 至212 頁），
    復於本院審理時供稱：在己○○打電話給其請求協助時，就
    存心要騙己○○等語（見本院卷十第150 頁反面），是被告
    Ｄ○○乃認被告寅○○與陳麗絲因遭查獲施用毒品犯行，均
    找其幫忙關說或更換尿液，希能脫免罪責，而認有機可乘，
    即基於利用職務上之機會詐取財物之犯意，向被告寅○○、
    或透過被告己○○向陳麗絲詐稱可幫忙協助更換尿液，致其
    等均信以為真，因之陷於錯誤，終各別交付6 萬元、10 萬
    元款項交付等情，已詳如前開認定（詳如上開理由欄、甲、
    有罪部分、伍之論述），且同案被告己○○、寅○○均係因
    被告Ｄ○○具有警員之身份關係，想說刑警都互相認識，而
    打電話請Ｄ○○幫忙協助更換尿液，並因而交付款項等情，
    亦據同案被告己○○、寅○○於本院審理時供承在卷（見本
    院卷十第151 頁），據此，被告寅○○交付款項之初及被告
    己○○陪同陳麗絲交付款項之初，顯然各應確係認為該款項
    係對於同案被告Ｄ○○關於違背職務之行為交付之賄賂，然
    實際上同案被告Ｄ○○則均係基於利用職務上之機會，對被
    告寅○○、己○○、陳麗絲詐取財物。從而，揆諸前揭說明
    ，交付賄賂罪與公務員違背職務上之行為收受賄賂係基於相
    對之犯意，乃各以對方為對象而互為犯罪行為，而與被告寅
    ○○、己○○相對之同案被告Ｄ○○既不成立貪污治罪條例
    第4 條第1 項第5 款之對於違背職務之行為收受賄賂罪，縱
    然被告寅○○、己○○均誤以為所交付之款項係對於同案被
    告Ｄ○○關於違背職務之行為所交付之賄賂，仍因同案被告
    Ｄ○○不成立貪污治罪條例第4 條第1 項第5 款之對於違背
    職務之行為收受賄賂罪，而使被告寅○○、己○○均無犯罪
    之相對人，故被告寅○○、己○○自亦不構成同條例第11條
    第3 項、第1 項之對於依據法令從事公務之人員，關於違背
    職務之行為交付賄賂罪，反而應係屬同案被告Ｄ○○所犯依
    據法令從事公務之人員利用職務上之機會詐取財物罪之被害
    人。此外，復查無其他積極證據可證明被告寅○○、己○○
    有何對於依據法令從事公務之人員，關於違背職務之行為交
    付賄賂之情事，應認為被告寅○○、己○○之犯罪均尚屬不
    能證明，自應依法就此部分均為被告寅○○、己○○無罪判
    決之諭知。
、就起訴書犯罪事實欄貳、三、(二)所載，被告宙○○無罪之部
    分：
一、公訴意旨略以：緣黃○○、甲○○2 人係男女朋友關係，其
    等2 人在新竹市○○路城隍廟附近用餐時，因友人徐臻致電
    要求提供毒品供其施用，黃○○、甲○○同意後，由甲○○
    下車至斜對面便利商店買菸，適逢徐臻與其男友鄧偉成前來
    ，黃○○即與徐臻、鄧偉成等人一同前往新竹市○○路102
    號中山停車場內，由黃○○自其所停放車號7791-GM 號自用
    小客車車內欲取出毒品時，為在一旁守候之被告癸○○、宙
    ○○當場查獲，並在前述車輛內查獲黃○○持有第2 級毒品
    安非他命1 兩、第1級 毒品海洛因3 錢及改造木柄滑套散彈
    槍槍管1 支、改造9mm 白色槍管1 支等物，其中海洛因與安
    非他命係以塑膠盒裝著置放在上開車輛副駕駛座前置物箱內
    ，被告癸○○、宙○○即要求黃○○打開上開塑膠盒，並均
    詢問裡面為何物，黃○○則告知：「裡面裝的是海洛因與安
    非他命」等語。徐臻、鄧偉成2 人則趁亂逃逸。甲○○即先
    後於97年12月5 日10時5 分許、同日10時11分許，分別以簡
    訊或致電方式告知己○○黃○○出事，人在南門派出所等情
    ，己○○則先後於同日10時13分許、10時20分許致電甲○○
    ，甲○○則於電話中告知己○○黃○○身上有槍管、1 兩安
    非他命與3 錢海洛因，己○○則表示會去南門派出所瞭解。
    癸○○在己○○未抵達南門派出所前，即向黃○○表示：「
    海洛因僅移送0.34公克，安非他命則不移送，槍管還是要移
    送」等語，並要求黃○○當其線民提供槍枝線索以為代價，
    惟為黃○○所拒，癸○○乃要求黃○○詳加考慮。黃○○友
    人蕭智義（綽號「阿義」）、李進德（綽號「黑皮」）於同
    日得知黃○○遭癸○○查獲後，隨即由蕭智義致電癸○○，
    詢問是否方便過去派出所見面，經癸○○同意後，李進德乃
    駕車搭載蕭智義前往南門派出所對面之公園內與癸○○見面
    。蕭智義向癸○○請託希望不要為難黃○○，惟癸○○表示
    ：黃○○被查獲的東西太多，有槍管、安非他命與海洛因，
    且不只是其1 人查獲，沒有辦法不移送等語。俟己○○於同
    日10時28分許致電癸○○詢問是否方便過去派出所，經癸○○同意後，己○○乃前往南門派出所與癸○○見面，並向癸○○表示：黃○○為其友人，希望能不要移送槍砲部分，惟
    癸○○表示：查獲現場有很多民眾在場，不可能不移送。至
    毒品部分，己○○於抵達時，由於僅剩1 小包海洛因，原欲
    針對毒品部分向癸○○關說，惟被告癸○○表示：「只剩這
    一些而已，還要講什麼？」等語。被告癸○○、宙○○均明
    知查獲黃○○持有第2 級毒品安非他命1 兩、第1 級毒品海
    洛因3 錢，犯毒品危害防制條例第11條第1 、2 項之罪，竟
    共同基於侵占職務上持有黃○○所有前述毒品及包庇、持有
    毒品之犯意聯絡與行為分擔，由被告癸○○負責秤重時，及
    被告宙○○負責製作搜索扣押筆錄及扣押物品目錄表時，故
    意隱匿已經查扣前述第二級毒品安非他命1 兩、第一級毒品
    海洛因3 錢之事實，未予記載，僅記載查扣1 包海洛因0.34
    公克，其餘毒品則交由癸○○持有而予以侵吞入己，且未就
    黃○○非法持有第2 級毒品安非他命1 兩部分一併移送本署
    由檢察官訊問，因認被告宙○○此部分與被告癸○○共犯貪
    污治罪條例第6 條第1 項第3 款侵占職務上持有之非公用私
    有財物罪嫌、毒品危害防制條例第11條第1 、2 項非法持有
    第一、二級毒品罪嫌、同條例第15條第2 項包庇毒品罪嫌及
    刑法第216 條、第213 條公務員行使明知為不實之事項登載
    不實罪嫌云云。
二、按犯罪事實應依證據認定之，無證據不得認定犯罪事實。又
    不能證明被告犯罪者，應諭知無罪之判決，刑事訴訟法第15
    4 條、第301 條第1 項分別定有明文。又事實之認定，應憑
    證據，如未能發現相當證據，或證據不足以證明，自不能以
    推測或擬制之方法，為裁判基礎（最高法院40年臺上字第86
    號判例參照）；認定不利於被告之事實，須依積極證據，苟
    積極證據不足為不利於被告之事實認定時，即應為有利於被
    告之認定，更不必有何有利之證據（最高法院30年上字第81
    6 號判例參照）；且認定犯罪事實，所憑之證據，無論直接
    或間接證據，其為訴訟上之證明，須於通常一般之人均不致
    有所懷疑，而得確信其為真實之程度者，始得據之為有罪之
    認定，倘其證明尚未達到此一程度，而有合理性懷疑之存在
    時，即無從為有罪之認定（最高法院76年臺上字第4986號判
    例參照）。次按刑事訴訟法第161 條已於91年2 月8 日修正
    公布，其第1 項規定：檢察官就被告犯罪事實，應負舉證責
    任，並指出證明之方法。因此，檢察官對於起訴之犯罪事實
    ，應負提出證據及說服之實質舉證責任。倘其所提出之證據
    ，不足為被告有罪之積極證明，或其指出證明之方法，無從
    說服法院以形成被告有罪之心證，基於無罪推定之原則，自
    應為被告無罪判決之諭知（最高法院92年臺上字第128 號判
    例參照）。
三、公訴人認被告宙○○涉犯上開貪污治罪條例第6 條第1 項第
    3 款、毒品危害防制條例第11條第1 、2 項、同條例第15條
    第2 項及刑法第216 條、第213 條等罪嫌，無非係以：1.被
    告癸○○之供述；2.證人即同案被告黃○○之證述；3.證人
    即同案被告甲○○之證述；4.證人即同案被告己○○之證述
    5.證人李進德之證述；6.黃○○97年12月4 日自願受搜索同
    意書、新竹市警察局第三分局97年12月4 日搜索扣押筆錄、
    搜索經過及結果陳報書、扣押物品收據、扣押物品目錄表、
    扣押物相片；7.己○○使用0000000000行動電話、癸○○使
    用0000000000行動電話、黃○○使用0000000000行動電話97
    年12月5 日通聯錄音內容及譯文（臺灣新竹地方法院97年聲
    監字第000266號、97年聲監字第000270號、聲監字第000267
    號）等為其論據。
四、訊據被告宙○○否認有何涉犯上開貪污治罪條例第6 條第1
    項第3 款、毒品危害防制條例第11條第1 、2 項、同條例第
    15條第2 項及刑法第216 條、第213 條等罪嫌，辯稱：其和
    癸○○在中山停車場時，癸○○先在證人黃○○的上衣口袋
    有發現到1 支槍管，其並沒有在證人黃○○身上查到毒品，
    但不知道被告癸○○此時有無發現毒品，被告癸○○有說搜
    到槍管，但並沒有說有搜到毒品，而搜到槍管後是被告癸○○負責保管的。發現槍管後，證人黃○○想逃跑，就跟其等
    發生爭執、扭打，等制伏黃○○後，其就負責監控黃○○，
    癸○○則繼續後續的搜索行動亦即搜車，而其並沒有進到車
    子的任何地方搜車，從頭到尾都是負責控制黃○○。之後癸○○在車子內有搜到1 支較長的槍管，另癸○○還有說有搜
    到毒品，但癸○○並沒有給其看搜到的毒品，也沒有說毒品
    的數量及種類，且其也沒有看到毒品。在停車場時其並不知
    道有毒品，也沒有看到。在癸○○搜黃○○車子完畢後，搜
    到的證物都由癸○○保管帶回警局。回派出所後，當天晚上
    由癸○○負責將於停車場扣案之證物包括2 支槍管及毒品分
    類、拍照，其負責打搜索的附件資料如搜索扣押物品清單等
    ，但是是由癸○○口述，其再繕打的，其也有跟黃○○確認
    ，但黃○○並沒有說還有其他的證物，也沒有表示任何意見
    。其不知道後續有無人來關說，也不知道己○○有來派出所
    ，本案扣案證物及種類都是依其所知道的事實來記載等語。
    經查：
  (一)被告癸○○、宙○○均係新竹市政府警察局第三分局南門派
    出所之警員，其等於97年12月4 日傍晚在新竹市○○路102
    號中山停車場查獲證人即同案被告黃○○持有霰彈槍管1 支
    及9 釐米改造槍管1 支，並將證人黃○○帶回南門派出所，
    嗣於隔日即97年12月5 日上午製作調查筆錄後，將證人黃○○併該筆錄、扣押物品目錄表及搜索扣押筆錄移送至臺灣新
    竹地方法院檢察署等情，有新竹市警察局第三分局97年12月
    4 日搜索扣押筆錄、扣押物品目錄表、扣押物品收據、搜索
    經過及結果陳報書、照片影本2 張及本院依職權調取臺灣新
    竹地方法院檢察署97年度毒偵字第2347號卷內之黃○○於97
    年12月5 日之調查筆錄、新竹市警察局第三分局97年12 月4
    日搜索扣押筆錄、搜索經過及結果陳報書、扣押物品目錄表
    、扣押物品收據、彩色照片2 張等在卷可參（見98年度偵字
    第4878號卷一第212 反面至215 頁反面、97年度毒偵字第
    2347號卷第9 至13頁），又證人黃○○與甲○○於97年12月
    4 日當日欲駕駛車牌號碼7791-GM 號自用小客車外出時，係
    由證人甲○○將重約1 兩之安非他命1 包，1 包約各重1 錢
    之海洛因3 小包等毒品置放在乳白色塑膠盒內，並將該塑膠
    盒放置在該車副駕駛座前之置物箱，然於當日傍晚在中山停
    車場遭被告癸○○查獲上開毒品等事實，有證人黃○○、甲○○、李進德等人於調查局、偵訊及本院審理時之證述在卷
    可參（黃○○部分見98年度偵字第4878號卷二第152 至163
    頁、第180 至182 頁、卷六第101 至106 頁、第136 至141
    頁、本院卷三第117 至148 頁；甲○○部分見98年度偵字第
    48 78 號卷三第70至74頁、第13至20頁，本院卷三第230 至
    245 頁；李進德部分見98年度偵字第4878號卷十三第121 至
    126 頁），並有上開證人甲○○與己○○間及證人黃○○與
    甲○○間之通訊監察譯文附卷足憑（見98年度偵字第5663號
    卷第43至47頁），並經本院認定如前（詳如上述理由欄、甲
    、有罪部分、柒所載之論述），是此部分事實堪以認定。然
    當日在中山停車場時，係由被告癸○○在證人黃○○之上衣
    口袋內查獲槍管1 支，接著即由被告宙○○負責壓制證人黃
    ○○，再由被告癸○○搜索證人黃○○所駕駛車牌號碼
    7791-GM 號自用小客車車內，並在駕駛座的下方看到霰彈槍
    槍管，取出後就將槍管放在黃○○的車頂上，並繼續搜索副
    駕駛座下方及後座，亦即係由被告癸○○負責搜索證人黃○○及前揭自小客車，之後亦由被告癸○○將搜得之證物帶回
    派出所，回所後係由被告癸○○將扣押物分類、秤重，再由
    其告訴宙○○本件搜索扣押之內容與毒品的種類等情，業經
    證人即共同被告癸○○證述在卷（見本院卷三第195 至219
    頁），是在中山停車場及南門派出所內，被告宙○○並無親
    自搜得及接觸本案證人黃○○遭查獲並扣案之槍管及毒品等
    物乙情，足堪認定。
  (二)至證人黃○○於98年6 月23日、98年7 月2 日偵訊時雖證稱
    ：其與甲○○於97年12月4 日在城隍廟吃東西，因接獲徐臻
    要拿海洛因之電話，便相約在城隍廟，走到停車場即癸○○
    及另外一位警察，因為那時被圍堵到，跑不掉，其就將槍管
    與毒品全部交給癸○○，槍管是在口袋裡搜到的，毒品是在
    車上拿出來，是用盒子裝的，當場有打開來看，當時毒品是
    用盒子裝的，其直接在癸○○、宙○○面前打開，癸○○、
    宙○○就問裡面是什麼，其就說是安非他命、海洛因，一看
    就知道等語（見98年度偵字第4878號卷二第180 頁、卷六第
    135 至136 頁），然其於98年6 月23日調查局詢問時曾證稱
    ：其並不知道宙○○是否知道當時其帶有7 克的海洛因及30
    克的安非他命等語（見98年度偵字第4878號卷二第180 頁）
    ，且於該日偵訊時復證稱：其被查獲時有將裝有毒品之塑膠
    盒打開，但員警癸○○、宙○○是否都有看到，其就不清楚
    了（見98年度偵字第4878號卷二第182 頁），是證人黃○○
    在停車場當時，雖曾打開該裝有毒品之塑膠盒，然被告宙○○是否有看見該塑膠盒或其內所裝之毒品，及其是否有跟被
    告宙○○確認塑膠盒內裝有何種種類之毒品等情，已有不明
    。又其於本院審理時先證稱：在停車場時1 個警察將其看管
    住，另1 個警察拿車鑰匙上前去車裡面拿東西，先拿出1 個
    塑膠盒裝的東西，在車邊是否有打開塑膠盒已想不起來了，
    當時警察是說車上有毒品及槍管，至於警察有無說毒品有包
    括海洛因及安非他命，印象已經模糊了，但程序上警察應該
    要說，因其與癸○○接觸較頻繁，與宙○○較沒有接觸，其
    不清楚宙○○是否知道其身上帶有30克之安非他命及7 克的
    海洛因等語，復證稱：在被警察查獲之現場，有告訴2 位警
    察塑膠盒內裝的是海洛因、安非他命等語（見本院卷三第11
    7 至148 頁），是證人黃○○對於在停車場內是否曾陳稱塑
    膠盒內裝有海洛因及安非他命等情，前後所述已有不符，其
    亦於本院審理時證述：其心裡面在想，宙○○是否真的不知
    道嗎，2 個人一起辦案，查到的東西那麼多，其會不知道嗎
    等語，顯見該部分證詞係其自行推想而得，是尚難採為不利
    於被告宙○○之證據。故被告宙○○於停車場內是否確有看
    見該裝有毒品之塑膠盒，及是否聽聞證人黃○○告知該塑膠
    盒內裝有海洛因及安非他命等情，即有疑義。至證人甲○○
    於本院審理時證稱：一開始黃○○在停車場內被盤查時，其
    在很遠的地方看，就是在走進停車場要收費的門口，距離約
    19公尺，但因其並沒有從頭到尾都在那裡看，所以只有看到
    黃○○被打及員警靠近黃○○的車子要黃○○開車門，黃○○不開，並沒有看到警察進到車內。之後是從收費亭那邊繞
    一條小路到距離車子約11公尺的地方，當時車門已經打開了
    ，其看到警察開前面的置物箱並搜車子裡面的東西，1 個警
    察進去搜，1 個警察即宙○○押著黃○○，其有看到警察拿
    塑膠盒出來，並看見警察將該塑膠盒拿到黃○○面前打開該
    塑膠盒蓋子，但忘記是哪位警員打開的，但其並沒有聽到警
    察在取到盒子時有說什麼話，警察也沒有將裡面所裝的毒品
    拿出來等語（見本院卷三第230 至245 頁），是當時被告癸○○雖確有在車內搜到裝有安非他命及海洛因之塑膠盒，及
    該塑膠盒在現場確曾被打開，然被告宙○○在現場是否確有
    看見該塑膠盒內裝有何種類之毒品及是否經證人黃○○或被
    告癸○○告知該塑膠盒內裝有約1 兩之安非他命及3 錢之海
    洛因，均不得而知，是不能據以證明被告宙○○知悉證人黃
    ○○在中山停車場遭查獲約1 兩之安非他命及3 錢之海洛因
    之事實。
  (三)另證人黃○○於98年7 月2 日時證稱：癸○○在己○○還沒
    有到派出所前就跟其說海洛因只移送0.34克，安非他命他就
    不移送了，槍管還是要送，其就說喔，因為這實際上來講，
    對其沒有幫助，因為驗尿還是有第一、二級毒品陽性反應跑
    不掉，其並沒有問他剩下的毒品有無要返還，在那個時機也
    不敢問，因為怕癸○○會不高興，癸○○當時說這樣以多報
    少幫忙，要其當線民，做1 支槍的業績給他，並且留行動電
    話給其，其就說做線民不可能，癸○○就叫其再考慮看看等
    語（見98年度偵字第4878號卷六第135 至137 頁），又於本
    院審理時證稱：在97年12月5 日之警詢筆錄中曾陳述：「警
    察在搜查我身上外套時，我就主動向警方表示在我右側口袋
    裡有一支9mm 槍管和一包海洛因，海洛因是在我右側上衣口
    袋裡查獲」，之所以會這樣作筆錄是因為員警要給其方便，
    因當時蕭智義與「黑皮」及己○○有來關說，並說順水人情
    筆錄作的好聽一點。事實上當時的情形是警察在其外套口袋
    裡搜到槍管，但並沒有毒品，改造木柄滑套彈散槍槍管1 支
    則是擺在副駕駛座的底下，其是在做筆錄前就跟癸○○說好
    要這樣做該警詢筆錄上的口供，但其無法確定其在跟癸○○
    這樣協議時，宙○○是否在場，印象中筆錄是癸○○自己問
    自己打字的，因為當時其有查1 個朋友去世的事情，是癸○○打電腦幫忙查的。隔天早上己○○來派出所時，宙○○不
    在等語（見本院卷三第117 至148 頁）。顯見在南門派出所
    內，係被告癸○○與證人黃○○達成僅移送第一級毒品海洛
    因0.34公克之協議，並由被告癸○○先行為其製作繕打筆錄
    ，是難以據此證明被告宙○○知悉被告癸○○持有並侵占證
    人黃○○之毒品，及包庇證人黃○○持有毒品之犯行。
  (四)按刑法第213 條之公文書登載不實罪，以公務員所登載之內
    容失真出於明知，並不問失真情形為全部或一部，且所謂明
    知係指直接故意而言（參照最高法院44年台上字第387 號、
    69年台上字第595 號判例意旨）。查97年12月5 日上午9 時
    50分至同日上午11時20分之調查筆錄雖記載記錄人為被告宙
    ○○，詢問人為被告癸○○，被告宙○○亦坦承97年12月4
    日晚間5 時30分至同日晚間6 時30分止之新竹市警察局第三
    分局搜索扣押筆錄、扣押物品目錄表等為其所製作。惟證人
    黃○○已於本院審理時證稱：在扣押筆錄內載明查扣的物品
    是第一級毒品海洛因0.34公克時，其沒有去問警察，因為在
    警局時就是作賊心虛，怎麼可能去問少了哪些東西，其在警
    局做筆錄時，並沒有異議扣案之毒品種類跟份量都不對，印
    象中是癸○○幫其製作警詢筆錄；況當時在警局做筆錄時，
    會說是自己拿出槍管跟毒品，是因為當時己○○有過來關切
    ，其想說這樣講看能否讓筆錄變成自首的情形，將刑期降低
    等語在卷（見本院卷三第117 至148 頁），又警員原即有依
    犯罪嫌疑人所供內容依實製作筆錄之職責，而本件案發時係
    由被告癸○○在證人黃○○之自用小客車內查獲裝有安非他
    命及海洛因之塑膠盒，並將該扣案物帶回南門派出所，難認
    被告宙○○確已知悉當時所查扣之毒品種類及數量，業據認
    定如前，且因證人黃○○已與被告癸○○達成僅移送0.34公
    克海洛因之協議，則證人黃○○於派出所製作筆錄及確認扣
    押物品目錄表及搜索扣押筆錄時，顯已避重就輕而供稱係在
    上衣口袋查獲0.34公克之海洛因1 包，被告宙○○能否不依
    實記載筆錄，自有可疑，是被告宙○○辯稱不知確有查扣重
    約1 兩之安非他命及約3 錢之海洛因，及海洛因究竟係於車
    內或證人黃○○身上所查獲一事，亦並不知悉，並未故意失
    真記載筆錄及搜索扣押筆錄、扣押物品目錄表云云，難認無
    憑。
五、綜上，本件公訴人所舉證據尚不足證明被告宙○○有與被告
    癸○○共犯對於他人刑事被告案件之證據予以侵占為己而涉
    犯貪污治罪條例第6 條第1 項第3 款之侵占職務上持有非公
    用私有財物罪、毒品危害防制條例第11條第1 、2 項之持有
    第一、二級毒品罪、同條例第15條第2 項之公務員明知他人
    犯毒品危害防制條例第11條第2 項之持有第二級毒品而予以
    庇護罪及刑法第216 條、第213 條行使公務員明知為不實之
    事項而登載於所掌公文書之犯行，復查無其他積極證據可資
    認定被告宙○○此部分有涉犯上開罪嫌，自應為被告宙○○
    無罪之諭知。
肆、被告癸○○被訴涉犯刑法第132 條第1 項之洩漏查詢車籍資
    訊等員警職務上應保守之秘密罪嫌之部分：
一、公訴意旨略以：被告癸○○基於洩漏國防以外應保守秘密之
    犯意，於98年4 月13日下午4 時50分許，經其線民辛○○先
    以簡訊方式詢問被告癸○○：「1 ××2-PJ（詳細車牌號碼
    詳卷）請先抽空查詢一下」等語，辛○○繼先後於同日晚間
    7 時34分許、同日晚間9 時14分許，致電癸○○，並詢問：
    「1 ××2 是跟你們一樣的還是不一樣？」等語，癸○○則
    告知：「不一樣」等語，辛○○復詢問：「『調』的？」等
    語，癸○○乃告知：「嗯，對，自己要那個一下，喔，那個
    啊，那個不是我們市區的，是縣的，那個一樣的啦，是屬於
    縣的啦」等語，以協助辛○○查詢車號1 ××2-PJ車輛車籍
    之方式，將該車籍屬於法務部調查局之資訊洩漏給辛○○知
    悉，而洩漏查詢車籍資訊等員警職務上應保守之秘密（即起
    訴書犯罪事實欄貳、三、(四)後段所載之部分）。因認被告癸○○此部分涉犯刑法第132 條第1 項之洩漏查詢車籍資訊等
    員警職務上應保守之秘密罪嫌云云。
二、按被告未經審判證明有罪確定前，推定其為無罪。犯罪事實
    應依證據認定之，無證據不得認定犯罪事實，又不能證明被
    告犯罪者，應諭知無罪之判決，刑事訴訟法第154 條、第30
    1 條第1 項前段分別定有明文。又認定犯罪事實所憑之證據
    ，雖不以直接證據為限，間接證據亦包括在內，然而無論直
    接證據或間接證據，其為訴訟上之證明，須於通常一般之人
    均不致有所懷疑，而得確信其為真實之程度者，始得據為有
    罪之認定，倘其證明尚未達到此一程度，有合理之懷疑存在
    而無從使事實審法院得有罪之確信時，即應由法院為諭知被
    告無罪之判決，最高法院著有76年臺上字第4986號判例可資
    參照。又按刑法第132 條第1 項所謂「應秘密」者，係指文
    書、圖畫、消息或物品等與國家政務或事務上具有利害關係
    而應保守之秘密者而言。自非以有明文規定為唯一標準。查
    個人之車籍、戶籍、口卡、前科、通緝、勞保資料及入出境
    紀錄或涉個人隱私或攸關國家之政務或事務，均屬應秘密之
    資料，公務員自有保守秘密之義務（最高法院91年度台上字
    第3388號判決參照）。是刑法第132 條第1 項所處罰之洩密
    罪，應係以公務員將其因職務上所得知之國防以外屬他人應
    秘密之事洩漏給第三人而言。若非屬因其為警員之身分而得
    知之事項，自與本條犯罪之構成要件不符。
三、公訴人認被告癸○○涉犯上開刑法第132 條第1 項之洩漏查
    詢車籍資訊等員警職務上應保守之秘密罪嫌，無非係以證人
    即同案被告辛○○之證述及被告癸○○與證人即同案被告辛○○間之通聯譯文（見98年度偵字第4878號卷五第66至179
    頁第177 頁）為其論據。
四、訊據被告癸○○否認有何洩密罪嫌，辯稱：其有於98年4 月
    13日收受辛○○要其幫忙查詢車牌號碼1 ××2-PJ號車籍之
    簡訊，並於該日晚間9 時14分39秒時持用門號0000000000號
    行動辛○○通話，惟否認有何洩漏關於中華民國國防以外應
    秘密消息之犯行，辯稱：該通電話中向辛○○提到：「該車
    與我們的不一樣」及「該車不是我們市區的，是縣的」等語
    ，是隨便說的，是順著辛○○的話這樣回答，當時不知道該
    車是民間的車或是公務機關的車。其是通話後兩天即98年4
    月15日才上線去查詢該車車籍，查完之後就知道事情的嚴重
    性，所以就沒有再跟辛○○說該車是哪個單位的，而98年4
    月19日再次查詢是想說如辛○○被法務部調查局盯上的話，
    其一定也會被該單位法務部調查局盯上，且要查詢車籍資料
    在南門派出所共有6 台電腦可以查詢，且要用自己的帳號、
    密碼去查詢，且要登記等語。經查：
  (一)車牌號碼1 ××2-PJ號自用小客車確屬法務部調查局新竹縣
    調查站所有，有卷附之車號查詢汽車車籍表1 張（見本院卷
    二第144 頁），又證人即同案被告辛○○確有於98年4 月13
    日先後傳送簡訊及撥打電話請被告癸○○代為查詢該車車籍
    等情，業據證人即同案被告辛○○於98年6 月23日偵訊時證
    稱：曾請癸○○幫忙查車牌號碼1 ××2-PJ號之車籍，因為
    這台車在伊家附近晃來晃去，伊害怕是錢莊的人，便請癸○○幫忙查是何人，癸○○告知是竹北的警察等語在卷（見98
    年度偵字第4878號卷四第281 頁、第276 頁），並有被告癸○○與證人即同案被告辛○○於98年4 月13日之通訊監察譯
    文在卷可參（見98年度偵字第4878號卷五第177 頁），且為
    被告癸○○所不爭執，此部分事實堪信為真實。
  (二)雖被告癸○○先於98年4 月13日下午4 時50分2 秒接獲證人
    即同案被告辛○○以其所使用之門號0000000000號行動電話
    傳送內容為：「1 ××2-PJ請先抽空查詢一下」之簡訊，證
    人即同案被告辛○○復於同日晚間7 時34分53秒及同日晚間
    9 時14分39秒持上開門號撥打被告癸○○門號0000000000號
    行動電話，對話內容分別為：「A （即辛○○）：不要叫
    我，這樣聽就好了。B （即被告癸○○）：嗯。A ：有查了
    嗎？你有先查嗎？B ：我等一下再跟你講。A ：是真的是那
    裡。B ：對，就是像我們那。A ：真的，這樣我知道了。」
    、「A （即辛○○）：我簡單問你，看你聽得懂嗎？1 ×
    ×2 是跟你們一樣的還是不一樣？B （即被告癸○○）：不
    一樣。A ：「調」的？B ：嗯，對，自己要那個一下，（稍
    微停頓）喔，那個啊，那個不是我們市區的，是縣的，那個
    一樣的啦，是屬於縣的啦。A ：竹東的是嗎？B ：不是，竹
    北。A ：是竹北的喔。B ：總公司的。A ：「刑」的喔。B
    ：對。」（見98年度偵字第4878號卷五第66至179 頁第177
    頁），惟被告癸○○確係於98年4 月13日後之同年月15、19
    日始分別經由南門派出所之電腦登入內政部查詢該車之車籍
    資料，並登載於南門派出所之登記簿上，又新竹市警察局各
    分局、派出所員警如需以警用電腦查詢車籍時，均需以個人
    之帳號、密碼登錄認證後，始能使用查詢等情，有內政部警
    政署98年10月16日警署字第0980159837號函文暨所附警政署
    警政知識聯網單一簽入應用系統使用紀錄、新竹市警察局98
    年9 月28日竹市警刑字第0980034366號函文、該局98年10月
    01日竹市警刑字第0980034957號函文暨所附被告癸○○查詢
    1 ××2-PJ車號之紀錄及新竹市警察局第三分局98年10月12
    日竹市警三分二字第098023311 號函文暨所檢送到院電腦紀
    錄本之影本在卷可參（見本院卷三第17至18頁、本院卷二第
    36頁、第15 7至159 頁、第192 頁、尾卷電腦紀錄本影本）
    ，是依卷內資料並無從證明被告癸○○於98年4 月13日通話
    當時即已因職務上知悉該車輛確屬法務部調查局所有，從而
    ，自難依其於98年4 月13日晚間7 時34分53秒及同日晚間9
    時14分39秒接獲證人即同案被告辛○○之電話，並在電話告
    以上開話語，即謂其有洩漏國防以外秘密情事，是前揭事項
    ，依卷內證據既難以證明為被告癸○○因其職務上所知悉，
    自非屬刑法第132 條第1 項所稱之國防以外應機密之事項，
    自不得以該洩露國防以外機密罪相繩。況參以被告癸○○與
    證人即同案被告辛○○談話之口氣，並未主動提及該車車籍
    是否確屬調查局所有，亦無法以該通通聯之通話內容即得以
    確定被告已知悉該車之車籍資料並據以告知證人即同案被告
    辛○○，是自難以被告癸○○上開就該車車籍之判斷，即遽
    認被告癸○○上開所為係屬洩漏該車車籍資訊之員警職務上
    應保守之秘密。
五、綜上，公訴人所提出之各項證據及所闡明之證明方法，既無
    從說服本院以形成被告有罪之心證，依「罪證有疑、利於被
    告」之證據法則，即不得遽為不利於被告癸○○之認定。因
    之，本案關於被告癸○○之積極證據既尚不足為不利於被告
    之認定，即應逕為有利於被告癸○○之認定，更不必有何有
    利之證據。此外，本院復查無其他積極證據足資證明被告癸○○有何公訴人所指之洩漏國防以外應秘密消息之犯行，應
    認為被告癸○○此部分之犯罪尚屬不能證明，爰依法為被告
    癸○○無罪判決之諭知。
伍、被告Ｄ○○、寅○○被訴共同販賣第一級毒品海洛因予午○○（即起訴書犯罪事實欄貳、一、(五)之附表二編號即起訴
    書犯罪事實欄貳、七之附表八編號）無罪之部分：
一、公訴意旨略以：被告Ｄ○○與寅○○共同基於販賣第一級毒
    品以營利之犯意聯絡，於98年4 月間某日，由午○○與被告
    Ｄ○○聯繫，在新竹縣湖口交流道旁，由被告寅○○交付第
    一級毒品海洛因2 公克予午○○，1 萬1 千元則交給Ｄ○○
    因認被告Ｄ○○、寅○○此部分所為共同涉犯毒品危害防制
    條例第4條 第1 項販賣第一級毒品罪嫌。
二、按犯罪事實應依證據認定之，無證據不得認定犯罪事實；不
    能證明被告犯罪者，應諭知無罪之判決，刑事訴訟法第154
    條第2 項、第301 條第1 項分別定有明文。又刑事訴訟法第
    161 條已於91年2 月8 日修正公布，其第1 項規定：檢察官
    就被告犯罪事實應負舉證責任，並指出證明之方法，因此檢
    察官對於起訴之犯罪事實，應負提出證據及說服之實質舉證
    責任，倘所提出之證據不足為被告有罪之積極證明，或其指
    出證明之方法，無從說服法院以形成被告有罪之心證，基於
    無罪推定之原則，自應為被告無罪判決之諭知（最高法院92
    年度臺上字第128 號判例可資參照）。
三、公訴人認被告Ｄ○○、寅○○犯上開罪嫌，無非係以證人午
    ○○於偵訊時之證述為其論據。訊據被告寅○○辯稱：此次
    並沒有交易，因為找不到毒品等語，而被告Ｄ○○雖坦承此
    次犯行。然查：
  (一)證人午○○於偵訊時證稱：98年4 月份開始跟朋友合資向Ｄ
    ○○、寅○○買毒品，所以次數比較頻繁，幾乎都是2 公克
    、1 萬1 千元，買了5 、6 次，交易地點都在鳳鼻隧道或湖
    口交流道或第一分局附近，都是打電話給Ｄ○○，叫Ｄ○○
    幫忙跟寅○○講要買海洛因，因為那時候和寅○○沒有很熟
    ，Ｄ○○跟寅○○聯絡後，這5 、6 次當中，Ｄ○○有和寅
    ○○一起出現1 、2 次，地點都是在鳳鼻隧道，還有2 次是
    Ｄ○○單獨把毒品交給我，地點是在第一分局附近，，在湖
    口交流道的都是寅○○自己出現，寅○○是請朋友載，因為
    寅○○不會開車等語在卷（見98年度偵字第4878號卷十三第
    134 頁），是依據證人午○○上開證述，其向被告Ｄ○○、
    寅○○購買毒品時，被告寅○○、Ｄ○○並未一同出現在湖
    口交流道附近。然證人即共同被告Ｄ○○於本院審理時證稱
    ：98月4 月不知道午○○是打電話給其或寅○○，因為午○○有跟寅○○介紹過房子，當時寅○○說順便要租房子，其
    便載寅○○到交流道出口那邊，見面後由寅○○拿1 萬1 千
    元、半錢的海洛因給午○○，午○○錢就交給寅○○等語（
    見本院卷六第至頁），則被告Ｄ○○與證人午○○上揭證述
    就98年4 月間，在湖口交流道交易時，究係被告寅○○1 人
    到場或與被告Ｄ○○一同前往，已有所矛盾，顯非無疑。
  (二)再者，縱認被告Ｄ○○上開供述屬實云云，仍難以被告Ｄ○○此等不確定之供述，即遽認被告Ｄ○○、寅○○於98年4
    月某日確有在湖口交流道販賣第一級毒品予證人午○○；且
    按被告雖經自白，仍應調查其他必要之證據，以察其是否與
    事實相符。立法目的乃欲以補強證據擔保自白之真實性；亦
    即以補強證據之存在，藉之限制自白在證據上之價值。而所
    謂補強證據，則指除該自白本身外，其他足資以證明自白之
    犯罪事實確具有相當程度真實性之證據而言。雖其所補強者
    ，非以事實之全部為必要，但亦須因補強證據與自白之相互
    利用，而足使犯罪事實獲得確信者，始足當之，此有最高法
    院74年度台覆字第10號判例意旨可資參照。則公訴人既就被
    告Ｄ○○、寅○○此部分販賣第一級毒品之事實，未提出其
    他積極證據加以佐證，實難僅以被告Ｄ○○在本院審理中前
    開有瑕疵之自白，即遽認被告Ｄ○○、寅○○共同涉有上開
    販賣第一級毒品之犯行。
四、綜上，可知被告Ｄ○○、寅○○有無於起訴書犯罪事實欄貳
    、一、(五)之附表二編號即起訴書犯罪事實欄貳、七之附表
    八編號所載之時、地，販賣第一級毒品海洛因予證人午○○部分，檢察官舉證尚有不足，此外，本院復查無其他積極
    證據足認被告Ｄ○○、寅○○有公訴意旨所指此部分罪行，
    即屬不能證明被告2 人犯罪，既查無積極證據證明被告2 人
    涉有前開公訴意旨所敘犯罪事實，本於罪疑惟輕之法則，本
    院自應諭知被告2 人此部分犯行無罪。
據上論斷，應依刑事訴訟法第299 第1 項前段，第301 條第1 項
前段，貪污治罪條例第4 條第1 項第5 款、第5 條第1 項第2 款
、第6 條第1 項第3 款、第11條第1 項、第3 項、第4 項、第7
條、第10條第1 項、第3 項、第17條、第12條第1 項、第2 項、
第19條，毒品危害防制條例第4 條第1 項、第8 條第1 項、第11
條第1 項、第15條第2 項、第17條第2 項、第19條第1 項，修正
前毒品危害防制條例第4 條第1 項、第2 項、第11條第2 項、第
4 項，刑法第2 條第1 項前段、第11條、第28條、第132 條第1
項、第138 條、第163 條第1 項、第164 第2 項、第1 項、第16
5 條、第166 條、第167 條、第213 條、第216 條、第134 條前
段、第55條、第37條第2 項、第47條第1 項、第59條、第41條第
1 項前段、第38條第1 項第1 款、第2 款、第51條第5 款、第8
款、第9 款，刑法施行法第1 條之1 ，判決如主文。
本案經檢察官陳建文到庭執行職務。
中    華    民    國    99    年    3    月    16     日
                  刑事第五庭    審判長法  官   黃惠玲
                                      法  官   蔡欣怡
                                      法  官   林佑珊
以上正本證明與原本無異。
如不服本判決應於收受判決後10日內向本院提出上訴書狀，並應
敘述具體理由。其未敘述上訴理由者，應於上訴期間屆滿後20日
內向本院補提理由書(均須按他造當事人之人數附繕本)「切勿逕
送上級法院」。
中    華    民    國    99    年    3     月    16    日
                                      書記官   蕭惠婷
附錄本案論罪科刑法條：
中華民國刑法第132條第1項
（洩漏國防以外之秘密罪）公務員洩漏或交付關於中華民國國防
以外應秘密之文書、圖畫、消息或物品者，處3 年以下有期徒刑
。
中華民國刑法第134條
（公務員犯罪加重處罰之規定）公務員假借職務上之權力、機會
或方法，以故意犯本章以外各罪者，加重其刑至二分之一。但因
公務員之身分已特別規定其刑者，不在此限。
中華民國刑法第138條
（妨害職務上掌管之文書物品罪）
毀棄、損壞或隱匿公務員職務上掌管或委託第三人掌管之文書、
圖畫、物品，或致令不堪用者，處 5 年以下有期徒刑。
中華民國刑法第164條
（藏匿人犯或使之隱避、頂替罪）藏匿犯人或依法逮捕拘禁之脫
逃人或使之隱避者，處2 年以下有期徒刑、拘役或5 百元以下罰
金。
意圖犯前項之罪而頂替者，亦同。
中華民國刑法第165條
（湮滅刑事證據罪）偽造、變造、湮滅或隱匿關係他人刑事被告
案件之證據，或使用偽造、變造之證據者，處2 年以下有期徒刑
、拘役或5 百元以下罰金。
中華民國刑法第213條
（公文書不實登載罪）公務員明知為不實之事項，而登載於職務
上所掌之公文書，足以生損害於公眾或他人者，處1 年以上7 年
以下有期徒刑。
中華民國刑法第216條
（行使偽造變造或登載不實之文書罪）行使第210 條至第215 條
之文書者，依偽造、變造文書或登載不實事項或使登載不實事項
之規定處斷。
貪污治罪條例第4 條
有下列行為之一者，處無期徒刑或十年以上有期徒刑，得併科新
台幣一億元以下罰金：
一、竊取或侵佔公用或公有器材、財物者。
二、藉勢或藉端勒索、勒徵、強佔或強募財物者。
三、建築或經辦公用工程或購辦公用器材、物品，浮報價額、數
    量、收取回扣或有其他舞弊情事者。
四、以公用運輸工具裝運違禁物品或漏稅物品者。
五、對於違背職務之行為，要求、期約或收受賄賂或其他不正利
    益者。
前項第一款至第四款之未遂犯罰之。
貪污治罪條例第5條
有下列行為之一者，處 7 年以上有期徒刑，得併科新台幣 6 千
萬元以下罰金：
一、意圖得利，擅提或截留公款或違背法令收募稅捐或公債者。
二、利用職務上之機會，詐取財物者。
三、對於職務上之行為，要求、期約或收受賄賂或其他不正利益
    者。
前項第 1 款及第 2 款之未遂犯罰之。
貪污治罪條例第6 條
有下列行為之一者，處五年以上有期徒刑，得併科新臺幣三千萬
元以下罰金：
一、意圖得利，抑留不發職務上應發之財物者。
二、募集款項或徵用土地、財物，從中舞弊者。
三、竊取或侵占職務上持有之非公用私有器材、財物者。
四、對於主管或監督之事務，明知違背法令，直接或間接圖自己
    或其他私人不法利益，因而獲得利益者。
五、對於非主管或監督之事務，明知違背法令，利用職權機會或
    身分圖自己或其他私人不法利益，因而獲得利益者。
前項第一款至第三款之未遂犯罰之。
貪污治罪條例第11條
對於第2 條人員，關於違背職務之行為，行求、期約或交付賄賂
或其他不正利益者，處1 年以上7 年以下有期徒刑，得併科新臺
幣3 百萬元以下罰金。
對於外國、大陸地區、香港或澳門之公務員，就跨區貿易、投資
或其他商業活動有關事項，為前項行為者，處5 年以下有期徒刑
或科新臺幣1 百萬元以下罰金。
不具第 2 條人員之身份而犯前二項之罪者，亦同。
犯前3 項之罪而自首者，免除其刑；在偵查或審判中自白者，減
輕或免除其刑。
毒品危害防制條例第4 條
製造、運輸、販賣第一級毒品者，處死刑或無期徒刑；處無期徒
刑者，得併科新臺幣 2 千萬元以下罰金。
製造、運輸、販賣第二級毒品者，處無期徒刑或 7 年以上有期
徒刑，得併科新臺幣 1 千萬元以下罰金。
製造、運輸、販賣第三級毒品者，處 5 年以上有期徒刑，得併
科新臺幣 7 百萬元以下罰金。
製造、運輸、販賣第四級毒品者，處 3 年以上 10 年以下有期
徒刑，得併科新臺幣 3 百萬元以下罰金。
製造、運輸、販賣專供製造或施用毒品之器具者，處 1 年以上
7 年以下有期徒刑，得併科新臺幣 1 百萬元以下罰金。
前五項之未遂犯罰之。
毒品危害防制條例第8 條
轉讓第一級毒品者，處1 年以上7 年以下有期徒刑，得併科新臺
幣1 百萬元以下罰金。
轉讓第二級毒品者，處6 月以上5 年以下有期徒刑，得併科新臺
幣70萬元以下罰金。
轉讓第三級毒品者，處3 年以下有期徒刑，得併科新臺幣30萬元
以下罰金。
轉讓第四級毒品者，處1 年以下有期徒刑，得併科新臺幣10萬元
以下罰金。
前四項之未遂犯罰之。
轉讓毒品達一定數量者，加重其刑至2 分之1 ，其標準由行政院
定之。
毒品危害防制條例第11條
持有第一級毒品者，處 3 年以下有期徒刑、拘役或新臺幣 5 萬
元以下罰金。
持有第二級毒品者，處 2 年以下有期徒刑、拘役或新臺幣 3 萬
元以下罰金。
持有第一級毒品純質淨重十公克以上者，處 1 年以上 7 年以下
有期徒刑，得併科新臺幣 1 百萬元以下罰金。
持有第二級毒品純質淨重二十公克以上者，處 6 月以上 5 年以
下有期徒刑，得併科新臺幣 70 萬元以下罰金。
持有第三級毒品純質淨重二十公克以上者，處 3 年以下有期徒
刑，得併科新臺幣 30 萬元以下罰金。
持有第四級毒品純質淨重二十公克以上者，處 1 年以下有期徒
刑，得併科新臺幣 10 萬元以下罰金。
持有專供製造或施用第一級、第二級毒品之器具者，處 1 年以
下有期徒刑、拘役或新臺幣 1 萬元以下罰金。
毒品危害防制條例第15條第2 項
公務員明知他人犯第4 條至第14條之罪而予以庇護者，處1 年以
上7 年以下有期徒刑。
修正前毒品危害防制條例第4 條第1 項、第2 項：
製造、運輸、販賣第一級毒品者，處死刑或無期徒刑；處無期徒
刑者，得併科新臺幣一千萬元以下罰金。
製造、運輸、販賣第二級毒品者，處無期徒刑或七年以上有期徒
刑，得併科新臺幣七百萬元以下罰金。
修正前毒品危害防制條例第11條
持有第一級毒品者，處三年以下有期徒刑、拘役或新臺幣五萬元
以下罰金。
持有第二級毒品者，處二年以下有期徒刑、拘役或新臺幣三萬元
以下罰金。
持有專供製造或施用第一、二級毒品之器具者，處一年以下有期
徒刑、拘役或新臺幣一萬元以下罰金。
持有毒品達一定數量者，加重其刑至二分之一，其標準由行政院
定之。
附表一：被告Ｄ○○就事實欄貳之論罪科刑部分
┌──┬───┬──────────────────┬──────┐
│編號│事實欄│主文及宣告刑                        │備註        │
├──┼───┼──────────────────┼──────┤
│一  │貳、一│Ｄ○○依法令從事公務之人員，侵占職務│起訴書犯罪事│
│    │      │上持有之非公用私有財物罪，處有期徒刑│實欄貳、一、│
│    │      │伍年貳月，褫奪公權貳年，所得財物安非│(一)之部分    │
│    │      │他命壹包（重量拾伍公克，價值新臺幣│            │
│    │      │拾萬元）應予追繳沒收，如全部或一部無│            │
│    │      │法追繳時，追徵其價額或以其財產抵償之│            │
│    │      │；又依法令從事公務並有調查犯罪職務之│            │
│    │      │人員，對於違背職務之行為收受賄賂罪，│            │
│    │      │處有期徒刑拾年貳月，褫奪公權年，所│            │
│    │      │得財物新臺幣拾萬元追繳沒收，如全部或│            │
│    │      │一部無法追繳時，以其財產抵償之。    │            │
├──┼───┼──────────────────┼──────┤
│二  │貳、二│Ｄ○○共同依法令從事公務之人員，侵占│起訴書犯罪事│
│    │      │職務上持有之非公用私有財物罪，處有期│實欄貳、一、│
│    │      │徒刑貳年柒月，褫奪公權貳年，共同所得│(三)之部分    │
│    │      │財物海洛因壹包（重量壹公克、價值新臺│            │
│    │      │幣貳仟元）應與Ｇ○○連帶追繳沒收，如│            │
│    │      │全部或一部無法追繳時，追徵其價額或以│            │
│    │      │其等財產抵償之；又依法令從事公務並有│            │
│    │      │調查犯罪職務之人員，對於違背職務之行│            │
│    │      │為收受賄賂罪，處有期徒刑拾年貳月，褫│            │
│    │      │奪公權年，所得財物新臺幣拾萬元追繳│            │
│    │      │沒收，如全部或一部無法追繳時，以其財│            │
│    │      │產抵償之。                          │            │
├──┼───┼──────────────────┼──────┤
│三  │貳、三│Ｄ○○依法令從事公務之人員，侵占職務│起訴書犯罪事│
│    │      │上持有之非公用私有財物罪，處有期徒刑│實欄貳、一、│
│    │      │貳年柒月，褫奪公權貳年，所得財物大麻│(二)之部分    │
│    │      │花包（共計拾公克，價值新臺幣貳萬│            │
│    │      │壹仟元）應予追繳沒收，如全部或一部無│            │
│    │      │法追繳時，追徵其價額或以其財產抵償之│            │
│    │      │。                                  │            │
├──┼───┼──────────────────┼──────┤
│四  │貳、四│Ｄ○○依法令從事公務並有調查犯罪職務│起訴書犯罪事│
│    │      │之人員，對於違背職務之行為收受賄賂罪│實欄貳、一、│
│    │      │，處有期徒刑拾年貳月，褫奪公權貳年，│(四)、1.之部分│
│    │      │所得財物新臺幣伍萬元追繳沒收，如全部│            │
│    │      │或一部無法追繳時，以其財產抵償之。  │            │
├──┼───┼──────────────────┼──────┤
│五  │貳、五│Ｄ○○依法令從事公務之人員，利用職務│起訴書犯罪事│
│    │      │上之機會，詐取財物，處有期徒刑柒年貳│實欄貳、一、│
│    │      │月，褫奪公權貳年，所得財物新臺幣陸萬│(四)、2.之部分│
│    │      │元應予追繳，並發還寅○○，如全部或一│            │
│    │      │部無法追繳時，以其財產抵償之。      │            │
├──┼───┼──────────────────┼──────┤
│六  │貳、六│Ｄ○○依法令從事公務之人員，利用職務│起訴書犯罪事│
│    │      │上之會，詐取財物，處有期徒刑柒年貳月│實欄貳、一、│
│    │      │，褫奪公權貳年，所得財物新臺幣拾萬元│(四)、3.之部分│
│    │      │應予追繳，並發還陳麗絲，如全部或一部│            │
│    │      │無法追繳時，以其財產抵償之。        │            │
└──┴───┴──────────────────┴──────┘
附表二：被告癸○○之論罪科刑部分
┌──┬───┬──────────────────┬──────┐
│編號│事實欄│主文及宣告刑                        │備註        │
├──┼───┼──────────────────┼──────┤
│一  │、一│癸○○依法令從事公務並有調查犯罪職務│起訴書犯罪事│
│    │      │之人員，對於違背職務之行為收受賄賂罪│實欄貳、三、│
│    │      │，處有期徒刑拾壹年，褫奪公權年，所│(一)之部分    │
│    │      │得財物新臺幣拾萬元追繳沒收，如全部或│            │
│    │      │一部無法追繳時，以其財產抵償之；又行│            │
│    │      │使公務員明知為不實之事項，而登載於所│            │
│    │      │掌職務上之公文書，足以生損害於公眾，│            │
│    │      │處有期徒刑壹年肆月。                │            │
├──┼───┼──────────────────┼──────┤
│二  │、二│癸○○依法令從事公務之人員，侵占職務│起訴書犯罪事│
│    │      │上持有之非公用私有財物罪，處有期徒刑│實欄貳、三、│
│    │      │陸年，褫奪公權年，所得財物安非他命│(二)之部分    │
│    │      │拾公克、海洛因柒公克（共計約值新臺│            │
│    │      │幣柒萬元）應予追繳沒收，如全部或一部│            │
│    │      │無法追繳時，追徵其價額或以其財產抵償│            │
│    │      │之；又行使公務員明知為不實之事項，而│            │
│    │      │登載於所掌職務上之公文書，足以生損害│            │
│    │      │於公眾，處有期徒刑壹年肆月。        │            │
├──┼───┼──────────────────┼──────┤
│三  │、三│癸○○公務員洩漏關於中華民國國防以外│起訴書犯罪事│
│    │      │應秘密之消息，處有期徒刑拾月。未扣案│實欄貳、三、│
│    │      │門號0000000000號SIM卡壹張 │(四)前段之部分│
│    │      │沒收之。                            │            │
├──┼───┼──────────────────┼──────┤
│四  │、四│癸○○轉讓第一級毒品，處有期徒刑壹年│起訴書犯罪事│
│    │(一)    │肆月。                              │實欄貳、三、│
│    │      │                                    │(三)之附表三編│
│    │      │                                    │號之部分  │
├──┼───┼──────────────────┼──────┤
│五  │、四│癸○○轉讓第一級毒品，處有期徒刑壹年│起訴書犯罪事│
│    │(二)    │肆月。                              │實欄貳、三、│
│    │      │                                    │(三)之附表三編│
│    │      │                                    │號之部分  │
├──┼───┼──────────────────┼──────┤
│六  │、四│癸○○轉讓第一級毒品，處有期徒刑壹年│起訴書犯罪事│
│    │(三)    │肆月。未扣案門號0000000000│實欄貳、三、│
│    │      │號SIM卡壹張沒收之，如全部或一部不能 │(三)之附表三編│
│    │      │沒收時，追徵其價額或以其財產抵償之。│號之部分  │
├──┼───┼──────────────────┼──────┤
│七  │、四│癸○○轉讓第一級毒品，處有期徒刑壹年│起訴書犯罪事│
│    │(四)    │肆月。                              │實欄貳、三、│
│    │      │                                    │(三)之附表三編│
│    │      │                                    │號之部分  │
├──┼───┼──────────────────┼──────┤
│八  │、四│癸○○轉讓第一級毒品，處有期徒刑壹年│起訴書犯罪事│
│    │(五)    │肆月。                              │實欄貳、三、│
│    │      │                                    │(三)之附表三編│
│    │      │                                    │號之部分  │
├──┼───┼──────────────────┼──────┤
│九  │、四│癸○○轉讓第一級毒品，處有期徒刑壹年│起訴書犯罪事│
│    │(六)    │肆月。                              │實欄貳、三、│
│    │      │                                    │(三)之附表三編│
│    │      │                                    │號之部分  │
└──┴───┴──────────────────┴──────┘
附表三：被告Ｄ○○就事實欄肆之論罪科刑部分
┌───┬───┬──────────────────┬─────────┐
│編號  │事實欄│主文及宣告刑                        │備註              │
├───┼───┼──────────────────┼─────────┤
│一    │肆、一│Ｄ○○販賣第一級毒品，處有期徒刑拾伍│起訴書犯罪事實欄貳│
│      │(一)1.  │年貳月。未扣案販賣第一級毒品所得財物│、一、(五)、之附表二│
│      │      │新臺幣伍仟元沒收，如全部或一部不能沒│編號部分        │
│      │      │收時，以其財產抵償之。              │                  │
├───┼───┼──────────────────┼─────────┤
│二    │肆、一│Ｄ○○販賣第一級毒品，處有期徒刑拾伍│起訴書犯罪事實欄貳│
│      │(一)2.  │年貳月。未扣案販賣第一級毒品所得財物│、一、(五)之附表二編│
│      │      │新臺幣壹萬壹仟元，如全部或一部不能沒│號部分          │
│      │      │收時，以其財產抵償之。              │                  │
├───┼───┼──────────────────┼─────────┤
│三    │肆、一│Ｄ○○販賣第一級毒品，處有期徒刑拾伍│起訴書犯罪事實欄貳│
│      │(一)3.  │年貳月。未扣案販賣第一級毒品所得財物│、一、(五)之附表二編│
│      │      │新臺幣壹萬壹仟元，如全部或一部不能沒│號部分          │
│      │      │收時，以其財產抵償之。              │                  │
├───┼───┼──────────────────┼─────────┤
│四    │肆、一│Ｄ○○共同販賣第一級毒品，處有期徒刑│起訴書犯罪事實欄貳│
│      │(二)1.  │拾伍年貳月。未扣案之共同販賣第一級毒│、一、(五)之附表二編│
│      │      │品所得財物新臺幣伍仟元與寅○○連帶沒│號部分即起訴書犯│
│      │      │收之，如全部或一部不能沒收時，以其等│表八編號部分    │
│      │      │之財產連帶抵償之。                  │                  │
├───┼───┼──────────────────┼─────────┤
│五    │肆、一│Ｄ○○共同販賣第一級毒品，處有期徒刑│起訴書犯罪事實欄貳│
│      │(二)2.  │拾伍年貳月。未扣案共同販賣第一級毒品│、一、(五)之附表二編│
│      │      │所得財物新臺幣壹萬壹仟元與寅○○連帶│號部分即起訴書犯│
│      │      │沒收之，如全部或一部不能沒收時，以其│罪事實欄貳、七之附│
│      │      │等之財產連帶抵償之。扣案如附表六編號│表八編號之部分│
│      │      │二所示之行動電話（含門號○九三八七八│                  │
│      │      │九一一○號SIM卡壹張）沒收之。       │                  │
├───┼───┼──────────────────┼─────────┤
│六    │肆、一│Ｄ○○共同販賣第一級毒品，處有期徒刑│起訴書犯罪事實欄貳│
│      │(二)3.  │拾伍年貳月。未扣案共同販賣第一級毒品│、一、(五)之附表二編│
│      │      │所得財物新臺幣壹萬壹仟元與寅○○連帶│號部分即起訴書犯│
│      │      │沒收之，如全部或一部不能沒收時，以其│罪事實欄貳、七之附│
│      │      │等財產連帶抵償之。                  │表八編號之部分  │
├───┼───┼──────────────────┼─────────┤
│七    │肆、一│Ｄ○○販賣第一級毒品，處有期徒刑拾伍│起訴書犯罪事實欄貳│
│      │(六)1.  │年貳月。未扣案販賣第一級毒品所得財物│、一、(五)之附表二編│
│      │      │新臺幣仟元，如全部或一部不能沒收時│號部分          │
│      │      │，以其財產抵償之。                  │                  │
├───┼───┼──────────────────┼─────────┤
│八    │肆、一│Ｄ○○販賣第一級毒品，處有期徒刑拾伍│起訴書犯罪事實欄貳│
│      │(六)2.  │年貳月。未扣案販賣第一級毒品所得財物│、一、(五)之附表二編│
│      │      │新臺幣仟元，如全部或一部不能沒收時│編號部分        │
│      │      │，以其財產抵償之。                  │                  │
├───┼───┼──────────────────┼─────────┤
│九    │肆、一│Ｄ○○販賣第一級毒品，處有期徒刑拾伍│起訴書犯罪事實欄貳│
│      │(六)3.  │年貳月。未扣案販賣第一級毒品所得財物│、一、(五)之附表二編│
│      │      │新臺幣仟元，如全部或一部不能沒收時│號部分          │
│      │      │，以其財產抵償之。扣案如附表六編號一│                  │
│      │      │所示之行動電話（含門號0000000│                  │
│      │      │七七○號SIM 卡壹張）沒收之。        │                  │
├───┼───┼──────────────────┼─────────┤
│十    │肆、一│Ｄ○○販賣第一級毒品，處有期徒刑柒年│起訴書犯罪事實欄貳│
│      │(七)1.  │捌月。未扣案販賣第一級毒品所得財物新│、一、(五)之附表二編│
│      │      │臺幣貳仟伍佰元，如全部或一部不能沒收│號部分          │
│      │      │時，以其財產抵償之。扣案如附表六編號│                  │
│      │      │十一之行動電話（含門號0000000│                  │
│      │      │一四九號SIM 卡壹張）沒收之。        │                  │
├───┼───┼──────────────────┼─────────┤
│十一  │肆、一│Ｄ○○販賣第一級毒品，處有期徒刑柒年│起訴書犯罪事實欄貳│
│      │(七)2.  │捌月。未扣案販賣第一級毒品所得財物新│、一、(五)之附表二編│
│      │      │臺幣貳仟伍佰元，如全部或一部不能沒收│號部分          │
│      │      │時，以其財產抵償之。扣案如附表六編號│                  │
│      │      │十一之行動電話（含門號0000000│                  │
│      │      │一四九號SIM 卡壹張）沒收之。扣案如附│                  │
│      │      │表五編號一、三、四所示之第一級毒品海│                  │
│      │      │洛因包，均沒收銷燬。              │                  │
├───┼───┼──────────────────┼─────────┤
│十二  │肆、一│Ｄ○○販賣第一級毒品，處有期徒刑拾伍│起訴書犯罪事實欄貳│
│      │(八)1.  │年肆月。未扣案販賣第一級毒品所得財物│、一、(五)之附表二編│
│      │      │新臺幣壹萬元，如全部或一部不能沒收時│號部分          │
│      │      │，以其財產抵償之。扣案如附表六編號一│                  │
│      │      │所示之行動電話（含門號0000000│                  │
│      │      │七七○號SIM 卡壹張）沒收之。        │                  │
├───┼───┼──────────────────┼─────────┤
│十三  │肆、一│Ｄ○○販賣第一級毒品，處有期徒刑拾伍│起訴書犯罪事實欄貳│
│      │(八)2.  │年肆月。未扣案販賣第一級毒品所得財物│、一、(五)之附表二編│
│      │      │新臺幣肆萬貳仟元，如全部或一部不能沒│號部分          │
│      │      │收時，以其財產抵償之。扣案如附表六編│                  │
│      │      │號一所示之行動電話（含門號○九三八五│                  │
│      │      │九九七七○號SIM 卡壹張）沒收之。    │                  │
├───┼───┼──────────────────┼─────────┤
│十四  │肆、一│Ｄ○○販賣第一級毒品，處有期徒刑拾伍│起訴書犯罪事實欄貳│
│      │(八)3.  │年肆月。未扣案販賣第一級毒品所得財物│、一、(五)之附表二編│
│      │      │新臺幣貳萬元，如全部或一部不能沒收時│號部分          │
│      │      │，以其財產抵償之。扣案如附表六編號一│                  │
│      │      │所示之行動電話（含門號0000000│                  │
│      │      │七七○號SIM 卡壹張）沒收之。        │                  │
├───┼───┼──────────────────┼─────────┤
│十五  │肆、一│Ｄ○○販賣第一級毒品，處有期徒刑拾伍│起訴書犯罪事實欄貳│
│      │(八)4.  │年肆月。未扣案販賣第一級毒品所得財物│、一、(五)之附表二編│
│      │      │新臺幣肆萬肆仟元，如全部或一部不能沒│號部分          │
│      │      │收時，以其財產抵償之。              │                  │
│      │      │                                    │                  │
├───┼───┼──────────────────┼─────────┤
│十六  │肆、一│Ｄ○○販賣第一級毒品，處有期徒刑拾伍│起訴書犯罪事實欄貳│
│      │(八)5.  │年肆月。未扣案販賣第一級毒品所得財物│、一、(五)之附表二編│
│      │      │新臺幣陸萬陸仟元，如全部或一部不能沒│號部分          │
│      │      │收時，以其財產抵償之。              │                  │
│      │      │                                    │                  │
├───┼───┼──────────────────┼─────────┤
│十七  │肆、一│Ｄ○○販賣第一級毒品，處有期徒刑拾伍│起訴書犯罪事實欄貳│
│      │(八)6.  │年肆月。未扣案販賣第一級毒品所得財物│、一、(五)之附表二編│
│      │      │新臺幣肆萬肆仟元，如全部或一部不能沒│號部分          │
│      │      │收時，以其財產抵償之。              │                  │
├───┼───┼──────────────────┼─────────┤
│十八  │肆、一│Ｄ○○販賣第一級毒品，處有期徒刑拾伍│起訴書犯罪事實欄貳│
│      │(八)7.  │年肆月。未扣案販賣第一級毒品所得財物│、一、(五)之附表二編│
│      │      │新臺幣肆萬肆仟元，如全部或一部不能沒│號部分          │
│      │      │收時，以其財產抵償之。              │                  │
├───┼───┼──────────────────┼─────────┤
│十九  │肆、一│Ｄ○○販賣第二級毒品，處有期徒刑柒年│起訴書犯罪事實欄貳│
│      │(九)1.  │月。未扣案販賣第二級毒品所得財物新│、一、(五)之附表二編│
│      │      │臺幣萬伍仟元，如全部或一部不能沒收│號部分          │
│      │      │時，以其財產抵償之。扣案如附表六編號│                  │
│      │      │二所示之行動電話（含門號○九三八七八│                  │
│      │      │九一一○號SIM卡壹張）沒收之。       │                  │
├───┼───┼──────────────────┼─────────┤
│二十  │肆、一│Ｄ○○販賣第二級毒品，處有期徒刑柒年│起訴書犯罪事實欄貳│
│      │(九)2.  │月。未扣案販賣第二級毒品所得財物新│、一、(五)之附表二編│
│      │      │臺幣壹萬捌仟元，如全部或一部不能沒收│號部分          │
│      │      │時，以其財產抵償之。扣案如附表六編號│                  │
│      │      │一所示之行動電話（含門號○九三八五九│                  │
│      │      │九七七○號SIM 卡壹張）沒收之。      │                  │
├───┼───┼──────────────────┼─────────┤
│二十一│肆、一│Ｄ○○販賣第二級毒品，處有期徒刑柒年│起訴書犯罪事實欄貳│
│      │(九)3.  │月。未扣案販賣第二級毒品所得財物新│、一、(五)之附表二編│
│      │      │臺幣萬伍仟元，如全部或一部不能沒收│號部分          │
│      │      │時，以其財產抵償之。扣案如附表六編號│                  │
│      │      │一所示之行動電話（含門號○九三八五九│                  │
│      │      │九七七○號SIM 卡壹張）沒收之。      │                  │
├───┼───┼──────────────────┼─────────┤
│二十二│肆、一│Ｄ○○販賣第二級毒品，處有期徒刑柒年│起訴書犯罪事實欄貳│
│      │(十)1.  │肆月。未扣案販賣第二級毒品所得財物新│、一、(五)之附表二編│
│      │      │臺幣仟伍佰元，如全部或一部不能沒收│號部分          │
│      │      │時，以其財產抵償之。                │                  │
│      │      │                                    │                  │
├───┼───┼──────────────────┼─────────┤
│二十三│肆、一│Ｄ○○販賣第二級毒品，處有期徒刑柒年│起訴書犯罪事實欄貳│
│      │(十)2.  │肆月。未扣案販賣第二級毒品所得財物新│、一、(五)之附表二編│
│      │      │臺幣肆仟元，如全部或一部不能沒收時，│號部分          │
│      │      │以其財產抵償之。                    │                  │
├───┼───┼──────────────────┼─────────┤
│二十四│肆、一│Ｄ○○販賣第二級毒品，處有期徒刑柒年│起訴書犯罪事實欄貳│
│      │(十)３  │肆月。未扣案販賣第二級毒品所得財物新│、一、(五)之附表二編│
│      │      │臺幣肆仟元，如全部或一部不能沒收時，│號部分          │
│      │      │以其財產抵償之。                    │                  │
├───┼───┼──────────────────┼─────────┤
│二十五│肆、二│Ｄ○○轉讓第一級毒品，處有期徒刑壹年│起訴書犯罪事實欄貳│
│      │(一)    │貳月。                              │、一、(六)之附表三編│
│      │      │                                    │號部分          │
├───┼───┼──────────────────┼─────────┤
│二十六│肆、二│Ｄ○○轉讓第一級毒品，處有期徒刑壹年│起訴書犯罪事實欄貳│
│      │(二)    │貳月。                              │、一、(六)之附表三編│
│      │      │                                    │號部分          │
├───┼───┼──────────────────┼─────────┤
│二十七│肆、二│Ｄ○○轉讓第一級毒品，處有期徒刑壹年│起訴書犯罪事實欄貳│
│      │(三)    │貳月。                              │、一、(六)之附表三編│
│      │      │                                    │號部分          │
│      │      │                                    │                  │
└───┴───┴──────────────────┴─────────┘
附表四：被告寅○○論罪科刑部分
┌──┬───┬───────────────────┬─────────┐
│編號│事實欄│主文及宣告刑                          │備註              │
├──┼───┼───────────────────┼─────────┤
│一  │肆、一│寅○○販賣第二級毒品，累犯，處有期徒刑│起訴書犯罪事實欄貳│
│    │(三)1.  │柒年拾月。未扣案販賣第二級毒品所得財物│、七之附表八編號│
│    │      │新臺幣壹萬元，如全部或一部不能沒收時，│部分              │
│    │      │以其財產抵償之。                      │                  │
├──┼───┼───────────────────┼─────────┤
│二  │肆、一│寅○○販賣第二級毒品，累犯，處有期徒刑│起訴書犯罪事實欄貳│
│    │(三)2.  │柒年拾月。未扣案販賣第二級毒品所得財物│、七之附表八編號│
│    │      │新臺幣柒仟伍佰元，如全部或一部不能沒收│部分              │
│    │      │時，以其財產抵償之。扣案如附表八編號一│                  │
│    │      │所示之行動電話（不含門號0000000│                  │
│    │      │三二三號SIM 卡）沒收之。              │                  │
├──┼───┼───────────────────┼─────────┤
│三  │肆、一│寅○○販賣第二級毒品，累犯，處有期徒刑│起訴書犯罪事實欄貳│
│    │(三)3.  │柒年拾月。未扣案販賣第二級毒品所得財物│、七之附表八編號│
│    │      │新臺幣陸仟元，如全部或一部不能沒收時，│部分              │
│    │      │以其財產抵償之。扣案如附表八編號一所示│                  │
│    │      │之行動電話（不含門號0000000三二│                  │
│    │      │三號SIM 卡）沒收之。                  │                  │
├──┼───┼───────────────────┼─────────┤
│四  │肆、一│寅○○販賣第一級毒品，累犯，處有期徒刑│(一)起訴書犯罪事實欄│
│    │(三)4.  │拾伍年拾月。扣案如附表八編號一所示行動│  貳、七之附表八編│
│    │      │電話（不含門號0000000000號  │  號部分        │
│    │      │SIM 卡）沒收之。                      │(二)此部分證人午○○│
│    │      │                                      │  所偕同向被告范清│
│    │      │                                      │  祥購買毒品之人即│
│    │      │                                      │  沈柏音並未付款，│
│    │      │                                      │  故不計入沒收價額│
│    │      │                                      │  內。            │
├──┼───┼───────────────────┼─────────┤
│五  │肆、一│寅○○共同販賣第一級毒品，累犯，處有期│起訴書犯罪事實欄貳│
│    │(二)1.  │徒刑拾伍年拾月。未扣案共同販賣第一級毒│、一、(五)之附表二編│
│    │      │品所得財物新臺幣伍仟元與Ｄ○○連帶沒收│號部分即起訴書犯│
│    │      │之，如全部或一部不能沒收時，以其等財產│罪事實欄欄貳、七之│
│    │      │連帶抵償之。                          │附表八編號部分  │
├──┼───┼───────────────────┼─────────┤
│六  │肆、一│寅○○共同販賣第一級毒品，累犯，處有期│起訴書犯罪事實欄貳│
│    │(二)2.  │徒刑拾伍年拾月。未扣案共同販賣第一級毒│、一、(五)之附表二編│
│    │      │品所得財物新臺幣壹萬壹仟元與Ｄ○○連帶│號部分即起訴書犯│
│    │      │沒收之，如全部或一部不能沒收時，以其等│罪事實欄貳、七之附│
│    │      │財產連帶抵償之。扣案如附表六編號二所示│表八編號之部分│
│    │      │行動電話（含門號0000000000號│                  │
│    │      │SIM 卡壹張）沒收之。                  │                  │
├──┼───┼───────────────────┼─────────┤
│七  │肆、一│寅○○共同販賣第一級毒品，累犯，處有期│起訴書犯罪事實欄貳│
│    │(二)3.  │徒刑拾伍年拾月。未扣案共同販賣第一級毒│、一、(五)之附表二編│
│    │      │品所得財物新臺幣壹萬壹仟元與Ｄ○○連帶│號部分即起訴書犯│
│    │      │沒收之，如全部或一部不能沒收時，以其等│罪事實欄貳、七之附│
│    │      │財產連帶抵償之。                      │表八編號之部分  │
├──┼───┼───────────────────┼─────────┤
│八  │肆、一│寅○○販賣第二級毒品，累犯，處有期徒刑│起訴書犯罪事實欄貳│
│    │(五)1.  │柒年捌月。未扣案販賣第二級毒品所得財物│、七之附表八編號│
│    │      │新臺幣壹仟元，如全部或一部不能沒收時，│部分              │
│    │      │以其財產抵償之。                      │                  │
├──┼───┼───────────────────┼─────────┤
│九  │肆、一│寅○○販賣第二級毒品，累犯，處有期徒刑│起訴書犯罪事實欄貳│
│    │(五)2.  │柒年捌月。未扣案販賣第二級毒品所得財物│、七之附表八編號│
│    │      │新臺幣壹仟元，如全部或一部不能沒收時，│部分              │
│    │      │以其財產抵償之。                      │                  │
├──┼───┼───────────────────┼─────────┤
│十  │肆、一│寅○○販賣第二級毒品，累犯，處有期徒刑│起訴書犯罪事實欄貳│
│    │(五)3.  │柒年捌月。未扣案販賣第二級毒品所得財物│、七之附表八編號│
│    │      │新臺幣壹仟元，如全部或一部不能沒收時，│部分              │
│    │      │以其財產抵償之。                      │                  │
├──┼───┼───────────────────┼─────────┤
│十一│肆、一│寅○○販賣第二級毒品，累犯，處有期徒刑│起訴書犯罪事實欄貳│
│    │(四)1.  │柒年拾月。未扣案販賣第二級毒品所得財物│、七之附表八編號│
│    │      │新臺幣伍萬仟元，如全部或一部不能沒收│部分              │
│    │      │時，以其財產抵償之。扣案如附表八編號一│                  │
│    │      │所示行動電話（不含門號0000000三│                  │
│    │      │二三號SIM 卡）沒收之。                │                  │
├──┼───┼───────────────────┼─────────┤
│十二│肆、一│寅○○販賣第二級毒品，累犯，處有期徒刑│起訴書犯罪事實欄貳│
│    │(四) 2. │柒年拾月。未扣案販賣第二級毒品所得財物│、七之附表八編號│
│    │      │新臺幣萬伍仟元，如全部或一部不能沒收│部分              │
│    │      │時，以其財產抵償之。扣案如附表八編號一│                  │
│    │      │所示行動電話（不含門號0000000三│                  │
│    │      │二三號SIM 卡）沒收之。                │                  │
├──┼───┼───────────────────┼─────────┤
│十三│肆、一│寅○○販賣第二級毒品，累犯，處有期徒刑│起訴書犯罪事實欄貳│
│    │(四) 3. │柒年拾月。未扣案販賣第二級毒品所得財物│、七之附表八編號│
│    │      │新臺幣萬伍仟元，如全部或一部不能沒收│部分              │
│    │      │時，以其財產抵償之。扣案如附表八編號一│                  │
│    │      │所示行動電話（不含門號0000000三│                  │
│    │      │二三號SIM 卡）沒收之。                │                  │
└──┴───┴───────────────────┴─────────┘
附表五：被告Ｄ○○之扣案物部分（扣押物品目錄表見98年度偵
字第4878號卷一第6 至7 頁）
┌───┬─────────┬───────────────────┬───────┐
│編號  │扣押物編號        │物品名稱                              │備註          │
│      │                  │                                      │係在被告Ｄ○○│
│      │                  │                                      │位於新竹市中華│
│      │                  │                                      │路3 段121 巷32│
│      │                  │                                      │弄31號住處所扣│
│      │                  │                                      │得之物        │
├───┼─────────┼───────────────────┼───────┤
│ 一   │1-001             │白色粉末1包                           │本院98安保管│
│      │即法務部調查局新竹│                                      │  字67號紙袋內│
│      │縣調查站扣押封條扣│                                      │經鑑定含有第│
│      │押物編號1-001-1   │                                      │  一級毒品海洛│
│      │                  │                                      │  因成分      │
├───┼─────────┼───────────────────┼───────┤
│ 二   │1-001             │白色粉末1包                           │本院98安保管│
│      │即法務部調查局新竹│                                      │  字67號紙袋內│
│      │縣調查站扣押封條扣│                                      │經鑑定不含有│
│      │押物編號1-001-2   │                                      │  法定毒品成分│
├───┼─────────┼───────────────────┼───────┤
│ 三   │1-001             │白色粉末1包                           │本院98安保管│
│      │即法務部調查局新竹│                                      │  字67號紙袋內│
│      │縣調查站扣押封條扣│                                      │經鑑定含有第│
│      │押物編號1-001-3   │                                      │  一級毒品海洛│
│      │                  │                                      │  因成分      │
├───┼─────────┼───────────────────┼───────┤
│ 四   │1-001             │白色粉末1包                           │本院98安保管│
│      │即法務部調查局新竹│                                      │  字67號紙袋內│
│      │縣調查站扣押封條扣│                                      │  。          │
│      │押物編號1-001-4   │                                      │經鑑定含有第│
│      │                  │                                      │  一級毒品海洛│
│      │                  │                                      │  因成分      │
├───┼─────────┼───────────────────┼───────┤
│ 五   │1-002             │殘渣夾鍊袋12 個                       │              │
├───┼─────────┼───────────────────┼───────┤
│ 六   │1-003-1           │葡萄糖包50包及紙盒1 盒                │              │
├───┼─────────┼───────────────────┼───────┤
│ 七   │1-003-2           │葡萄糖包25包及紙盒1 盒                │              │
├───┼─────────┼───────────────────┼───────┤
│ 八   │1-004             │未使用過之夾鍊袋1 袋（扣押封條上記載  │              │
│      │                  │127 個）                              │              │
├───┼─────────┼───────────────────┼───────┤
│ 九   │1-005             │許吉華等人之人犯照片34 張             │              │
│      │                  │                                      │              │
├───┼─────────┼───────────────────┼───────┤
│十    │1-006             │筆記本1 本                            │              │
├───┼─────────┼───────────────────┼───────┤
│十一  │1-007             │記事簿1本                             │              │
├───┼─────────┼───────────────────┼───────┤
│十二  │1-008             │桌曆1本                               │              │
├───┼─────────┼───────────────────┼───────┤
│十三  │1-009             │手機傳單1 張及電話費用帳單4 張        │              │
├───┼─────────┼───────────────────┼───────┤
│十四  │1-010             │周全、彭信融、許新原、林寶佳等人簽發支│              │
│      │                  │票及退票理由單                        │              │
├───┼─────────┼───────────────────┼───────┤
│十五  │1-011             │NOKIA 銀色直立式手機1支 （序號：      │              │
│      │                  │352036/02/195625/3），內含門號09      │              │
│      │                  │00000000號SIM 卡1 張                  │              │
├───┼─────────┼───────────────────┼───────┤
│十六  │1-012-1           │林其鈿、游啟揚名片各1 張、記載人名、手│              │
│      │                  │機電話、門號之手寫便條紙35 張 、金融交│              │
│      │                  │易明細表2 張、互助會名單1 張          │              │
│      │                  │                                      │              │
├───┼─────────┼───────────────────┼───────┤
│十七  │1-012-2           │廖志豪之查捕逃犯作業查詢報表1 張、劉昌│              │
│      │                  │育之查捕逃犯作業查詢報表2張 、Ｄ○○之│              │
│      │                  │全國財產稅總歸戶財產查詢清單1 張、新竹│              │
│      │                  │市警察局支援刑案現場傳真專用單原本及影│              │
│      │                  │本各1 張                              │              │
├───┼─────────┼───────────────────┼───────┤
│十八  │1-013             │95年4 月27日16時之調查筆錄1 份、聲請通│              │
│      │                  │訊監察電話一覽表（含續監）1 張、查捕逃│              │
│      │                  │犯作業個別查詢報表1張 、車籍作業系統- │              │
│      │                  │查詢認可資料4張 、黃華壬之個人刑案資料│              │
│      │                  │列印4 張、通聯調閱查詢單1 張、全戶戶籍│              │
│      │                  │資料查詢結果5 張、新竹市警察局第三分局│              │
│      │                  │函文1 張、新竹市警察局函文1張 行動電話│              │
│      │                  │查詢單1 張、新竹市警察局第三分局函文1 │              │
│      │                  │張、監控電話與通聯譯文9 張、新竹市警察│              │
│      │                  │局通訊監察聲請書1 張、莊宏揚之個人刑案│              │
│      │                  │資料列印單3 張、新竹市警察局第三分局偵│              │
│      │                  │查隊真實姓名對照表1 張、新竹市警察局第│              │
│      │                  │三分局調閱通聯及使用者資料申請單1 張、│              │
│      │                  │新竹市警察局函文2張 、聲請通訊監察電話│              │
│      │                  │一覽表（含續監）2 張、通聯調閱查詢單3 │              │
│      │                  │張、聲請通訊監察電話一覽表（含續監）2 │              │
│      │                  │張、新竹市函文2 張、新竹市警察局第三分│              │
│      │                  │局函文1 張、地籍圖謄傳真資料1 張、手寫│              │
│      │                  │記事1 張、新竹市警察局第三分局95年12月│              │
│      │                  │份偵查隊員警值日、輪休日期預定表1 張  │              │
├───┼─────────┼───────────────────┼───────┤
│十九  │1-014             │楊福興之身份證、駕照、全民健康保險卡、│              │
│      │                  │高雄市汽車駕駛員職業工會會員證1 張    │              │
├───┼─────────┼───────────────────┼───────┤
│二十  │1-015             │Ｄ○○之新竹國際商業銀行存摺1 本      │              │
├───┼─────────┼───────────────────┼───────┤
│二十一│1-016             │槍砲案之通聯譯文29張                  │              │
├───┼─────────┼───────────────────┼───────┤
│二十二│1-017             │臺灣桃園地方法院檢察署通訊監察書1 份暨│              │
│      │                  │附表11份                              │              │
├───┼─────────┼───────────────────┼───────┤
│二十三│1-018             │李欽榮、黃華壬等人之全戶戶籍查詢結果表│              │
│      │                  │17張、通聯調閱查詢單16張、口卡資料10張│              │
│      │                  │、個人刑案資料列印單1 張              │              │
├───┼─────────┼───────────────────┼───────┤
│二十四│1-019             │雙向通聯紀錄40張                      │              │
├───┼─────────┼───────────────────┼───────┤
│二十五│1-020             │現譯資料21張                          │              │
├───┼─────────┼───────────────────┼───────┤
│二十六│1-021-1           │已使用完畢之新竹市第三信用合作社支票簿│              │
│      │                  │1 本（自A0000000號至A0000 000 號）    │              │
├───┼─────────┼───────────────────┼───────┤
│二十七│1-021-2           │已使用完畢之新竹市第三信用合作社支票簿│              │
│      │                  │1 本（自QA0000000 號至QA0 000000號）  │              │
└───┴─────────┴───────────────────┴───────┘
附表六：被告Ｄ○○之扣案物部分（扣押物品目錄表見98年度偵
字第4878號卷一第12至13頁）
┌───┬───────┬───────────────┬─────────────┐
│編號  │扣押物編號    │物品名稱                      │備註                      │
│      │              │                              │係在被告Ｄ○○位於新竹市警│
│      │              │                              │察局第一分局辦公處所扣得之│
│      │              │                              │物                        │
├───┼───────┼───────────────┼─────────────┤
│一    │2-1           │NOKIA 黑色直立式手機1 支（序號│                          │
│      │              │：35972/00/476912/6 ），內含門│                          │
│      │              │號0000000000號SIM卡1 張       │                          │
├───┼───────┼───────────────┼─────────────┤
│二    │2-2           │NOKIA 黑色手機1 支（序號：3531│                          │
│      │              │18/02/007851/8），內含門號0938│                          │
│      │              │789110號SIM卡1 張             │                          │
├───┼───────┼───────────────┼─────────────┤
│三    │2-3           │白色粉末1 包                  │經鑑定含有第一級毒品海洛│
│      │即法務部調查局│                              │  因成分                  │
│      │新竹縣調查站扣│                              │                          │
│      │押封條扣押物編│                              │                          │
│      │號1-002-4-1   │                              │                          │
│      │              │                              │                          │
├───┼───────┼───────────────┼─────────────┤
│四    │2-3           │殘渣袋1 個                    │經鑑定含有第一級毒品海洛│
│      │即法務部調查局│                              │  因成分殘留              │
│      │新竹縣調查站扣│                              │                          │
│      │押封條扣押物編│                              │                          │
│      │號1-002-4-2   │                              │                          │
├───┼───────┼───────────────┼─────────────┤
│五    │2-4           │白色粉末1包                   │經鑑定含有第一級毒品海洛│
│      │即法務部調查局│                              │  因成分                  │
│      │新竹縣調查站扣│                              │                          │
│      │押封條扣押物編│                              │                          │
│      │號1-002-3     │                              │                          │
├───┼───────┼───────────────┼─────────────┤
│六    │2-4           │殘渣袋4 個                    │                          │
│      │即法務部調查局│                              │                          │
│      │新竹縣調查站扣│                              │                          │
│      │押封條扣押物編│                              │                          │
│      │號1-002-2     │                              │                          │
├───┼───────┼───────────────┼─────────────┤
│七    │2-5           │不明種子1 包                  │經鑑定不含有法定毒品成分│
│      │即法務部調查局│                              │                          │
│      │新竹縣調查站扣│                              │                          │
│      │押封條扣押物編│                              │                          │
│      │號1-002-1     │                              │                          │
├───┼───────┼───────────────┼─────────────┤
│八    │2-6           │黑色包包1 個、塑膠小湯匙1 個、│                          │
│      │              │K 他命原物檢測劑1 包（內含3 根│                          │
│      │              │）、標籤紙1 張，7 個單個之夾鍊│                          │
│      │              │袋（1 大、2 中、4 小）、10 包 │                          │
│      │              │夾鍊袋【分別為大型夾練袋1 包（│                          │
│      │              │內有23個夾鍊袋）、中型夾練袋4 │                          │
│      │              │包（每包分別裝有10個、13個、7 │                          │
│      │              │個、11個）、小型夾練袋5 包】  │                          │
├───┼───────┼───────────────┼─────────────┤
│九    │2-7           │陳志昇簽發之本票影本3張       │                          │
├───┼───────┼───────────────┼─────────────┤
│十    │2-8           │手寫便條紙3 張、新竹市警察局第│                          │
│      │              │一分局書函（稿）1 張          │                          │
├───┼───────┼───────────────┼─────────────┤
│十一  │2-9           │LT-988黑色雙卡手機1 支（序號：│                          │
│      │              │000000000000000 ），內含門號09│                          │
│      │              │000000000 號遠傳易付卡SIM 卡1 │                          │
│      │              │張                            │                          │
├───┼───────┼───────────────┼─────────────┤
│十二  │2-9           │輕鬆打SIM卡1張                │                          │
│      │              │                              │                          │
├───┼───────┼───────────────┼─────────────┤
│十三  │2-10          │記事簿1 本                    │                          │
├───┼───────┼───────────────┼─────────────┤
│十四  │2-11          │記事簿1 本                    │                          │
├───┼───────┼───────────────┼─────────────┤
│十五  │2-12          │記事簿1 本                    │                          │
├───┼───────┼───────────────┼─────────────┤
│十六  │2-13          │桌曆1本                       │                          │
├───┼───────┼───────────────┼─────────────┤
│十七  │2-14          │記事簿1 本                    │                          │
├───┼───────┼───────────────┼─────────────┤
│十八  │2-15          │記事簿1 本                    │                          │
├───┼───────┼───────────────┼─────────────┤
│十九  │2-16          │夾鍊袋2個                     │                          │
├───┼───────┼───────────────┼─────────────┤
│二十  │2-17          │手寫便條紙5張                 │                          │
└───┴───────┴───────────────┴─────────────┘
附表七：被告寅○○之扣案物部分（扣押物品目錄表見98年度偵
字第4878號卷一第26頁）
┌───┬─────────┬────────────────┬──────────┐
│編號  │扣押物編號        │物品名稱                        │備註                │
│      │                  │                                │係在被告寅○○位於新│
│      │                  │                                │竹縣竹北市○○街56號│
│      │                  │                                │住處所扣得之物      │
├───┼─────────┼────────────────┼──────────┤
│一    │5-1-01            │記事本1 本                      │                    │
├───┼─────────┼────────────────┼──────────┤
│二    │5-1-02            │記事本1 本                      │                    │
├───┼─────────┼────────────────┼──────────┤
│三    │5-1-03            │記事本1 本                      │                    │
├───┼─────────┼────────────────┼──────────┤
│四    │5-2               │記載電話之資料紙1張             │                    │
├───┼─────────┼────────────────┼──────────┤
│五    │5-3               │白色粉末1 包                    │經鑑定含有第一級毒│
│      │即法務部調查局新竹│                                │  品海洛因成分      │
│      │縣調查站扣押封條扣│                                │                    │
│      │押物編號5-3-1     │                                │                    │
├───┼─────────┼────────────────┼──────────┤
│六    │5-3               │白色粉末1 包                    │經鑑定含有第一級毒│
│      │即法務部調查局新竹│                                │  品海洛因成分      │
│      │縣調查站扣押封條扣│                                │                    │
│      │押物編號5-3-2     │                                │                    │
├───┼─────────┼────────────────┼──────────┤
│七    │5-3               │殘渣袋3 個                      │                    │
│      │即法務部調查局新竹│                                │                    │
│      │縣調查站扣押封條扣│                                │                    │
│      │押物編號5-3-3     │                                │                    │
├───┼─────────┼────────────────┼──────────┤
│八    │5-4               │吸食器1 組                      │                    │
└───┴─────────┴────────────────┴──────────┘
附表八：被告寅○○之扣案物部分（扣押物品目錄表見98年度偵
字第4878號卷一第145 頁）
┌───┬─────┬────────────────┬──────────────┐
│編號  │扣押物編號│物品名稱                        │備註                        │
│      │          │                                │係在被告寅○○位於新竹縣關西│
│      │          │                                │鎮○○街55號居處所扣得之物  │
├───┼─────┼────────────────┼──────────────┤
│一    │A-07      │Anycall 銀色折疊式手機1 支（序號│                            │
│      │          │：R9WX900708X），含電池1 個、電 │                            │
│      │          │線1 條、含門號0000000000號SIM 卡│                            │
│      │          │1張                             │                            │
├───┼─────┼────────────────┼──────────────┤
│二    │A-01      │千元紙鈔57張                    │                            │
├───┼─────┼────────────────┼──────────────┤
│三    │A-02      │5百元紙鈔5張                    │                            │
├───┼─────┼────────────────┼──────────────┤
│四    │A-03      │百元紙鈔42張                    │                            │
├───┼─────┼────────────────┼──────────────┤
│五    │A-04      │華碩筆記型電腦1組               │實際所有人為鄭智平          │
├───┼─────┼────────────────┼──────────────┤
│六    │A-05      │瓦斯鋼瓶3瓶                     │實際所有人為鄭智平          │
├───┼─────┼────────────────┼──────────────┤
│七    │A-06      │空氣長槍1支                     │實際所有人為鄭智平          │
└───┴─────┴────────────────┴──────────────┘
附表九：被告癸○○之扣案物部分（扣押物品目錄表見98年度偵
字第4878號卷一第100 頁及第106 頁）
┌───┬─────┬────────────────┬──────────────┐
│編號  │扣押物編號│物品名稱                        │備註                        │
├───┼─────┼────────────────┼──────────────┤
│一    │24-1      │鍾有能之全戶戶籍資料查詢結果表及│係在被告癸○○位於新竹市西│
│      │          │照片各1 張                      │  大路770 號9 樓之1 住處扣得│
├───┼─────┼────────────────┼──────────────┤
│二    │25-01     │彈殼187顆                       │係在被告癸○○位於新竹市警│
│      │          │                                │  察局第三分局南門派出所置物│
│      │          │                                │  櫃所扣得                  │
├───┼─────┼────────────────┼──────────────┤
│三    │25-02     │白色粉末1 包                    │係在被告癸○○位於新竹市警│
│      │          │                                │  察局第三分局南門派出所置物│
│      │          │                                │  櫃所扣得                  │
│      │          │                                │經鑑定含有第一級毒品海洛因│
│      │          │                                │  成分                      │
└───┴─────┴────────────────┴──────────────┘

司法院資訊處製作；財團法人民間司法改革基金會備份。
